ἀάω	AAI.2S	ἄασας
ἀάω	AAI.3P	ἄασαν
ἀάω	AAI.3S	ἄασεν
ἀάω	AAI.3S	ἆσε
ἀάω	AMI.1S	ἀασάμην
ἀάω	AMI.3S	ἀάσατο
ἀάω	AMI.3S	ἄσατο
ἀάω	API.1S	ἀάσθην
ἀάω	API.3S	ἀάσθη
ἀάω	APP.NSM	ἀασθείς
ἀάω	PMI.3S	ἀᾶται
ἀβακέω	AAI.3P	ἀβάκησαν
ἀβροτάζω	AAS.1P	ἀβροτάξομεν
ἀγαίομαι	PMP.GSM	ἀγαιομένου
ἀγάλλω	PMI.3S	ἀγάλλεται
ἀγάλλω	PMP.NPF	ἀγαλλόμεναι
ἀγάλλω	PMP.NPM	ἀγαλλόμενοι
ἀγάλλω	PMP.NPN	ἀγαλλόμενα
ἀγάλλω	PMP.NSM	ἀγαλλόμενος
ἄγαμαι	AMI.3P	ἀγάσαντο
ἄγαμαι	AMI.3S	ἀγάσσατο
ἄγαμαι	AMI.3S	ἠγάσσατο
ἄγαμαι	AMN	ἀγάσασθαι
ἄγαμαι	AMP.NPM	ἀγασσάμενοι
ἄγαμαι	AMP.NSM	ἀγασσάμενος
ἄγαμαι	AMS.2P	ἀγάσησθε
ἄγαμαι	FMN	ἀγάσσεσθαι
ἄγαμαι	IMI.2P	ἠγάασθε
ἄγαμαι	PMI.1S	ἄγαμαι
ἄγαμαι	PMI.2P	ἀγάασθε
ἄγαμαι	PMI.2P	ἄγασθε
ἄγαμαι	PMN	ἀγάασθαι
ἀγαπάζω	FMP.NPF	ἀγαπαξόμεναι
ἀγαπάζω	PAN	ἀγαπαζέμεν
ἀγαπάζω	PAS.3S	ἀγαπάζῃ
ἀγαπάζω	PMP.NPF	ἀγαπαζόμεναι
ἀγαπάζω	PMP.NPM	ἀγαπαζόμενοι
ἀγαπάω	AAI.1S	ἀγάπησα
ἀγαπάω	PAI.2S	ἀγαπᾷς
ἀγγέλλω	AAD.2S	ἄγγειλον
ἀγγέλλω	AAI.3S	ἤγγειλε
ἀγγέλλω	AAN	ἀγγεῖλαι
ἀγγέλλω	AAO.1S	ἀγγείλαιμι
ἀγγέλλω	AAO.3S	ἀγγείλειε
ἀγγέλλω	AAP.NSM	ἀγγείλας
ἀγγέλλω	AAS.3P	ἀγγείλωσι
ἀγγέλλω	FAI.3P	ἀγγελέουσι
ἀγγέλλω	FAP.ASF	ἀγγελέουσαν
ἀγγέλλω	FAP.ASM	ἀγγελέοντα
ἀγγέλλω	FAP.NSF	ἀγγελέουσα
ἀγγέλλω	FAP.NSM	ἀγγελέων
ἀγγέλλω	PAD.3P	ἀγγελλόντων
ἀγγέλλω	PAP.NSM	ἀγγέλλων
ἀγείρω	AAI.1S	ἄγειρα
ἀγείρω	AAI.1S	ἤγειρα
ἀγείρω	AAI.3P	ἄγειραν
ἀγείρω	AAI.3S	ἤγειρε
ἀγείρω	AAP.NSM	ἀγείρας
ἀγείρω	AAS.1P	ἀγείρομεν
ἀγείρω	AMI.3P	ἀγέροντο
# ἀγείρω	AMN	ἀγέρεσθαι # odd grade and odd accentuation
ἀγείρω	AMP.DPF	ἀγρομένῃσι
ἀγείρω	AMP.DPM	ἀγρομένοισι
ἀγείρω	AMP.DPM	ἀγρομένοισιν
ἀγείρω	AMP.GPM	ἀγρομένων
ἀγείρω	AMP.NPM	ἀγρόμενοι
ἀγείρω	API.3P	ἄγερθεν
ἀγείρω	API.3P	ἤγερθεν
ἀγείρω	API.3S	ἀγέρθη
ἀγείρω	IAI.3S	ἄγειρεν
ἀγείρω	IMI.3P	ἠγείροντο
ἀγείρω	IMI.3S	ἀγείρετο
ἀγείρω	PAD.3P	ἀγειρόντων
ἀγείρω	PAO.3S	ἀγείροι
ἀγείρω	PAP.DSF	ἀγειρούσῃ
ἀγείρω	PAP.NPM	ἀγείροντες
ἀγείρω	PAP.NSM	ἀγείρων
ἀγείρω	PAS.1S	ἀγείρω
ἀγείρω	PMP.NPM	ἀγειρόμενοι
ἀγινέω	IAI.3P	ἀγίνεον
ἀγινέω	IAI.3P	ἀγίνεσκον
ἀγινέω	IAI.3P	ἠγίνεον
ἀγινέω	PAI.2S	ἀγινεῖς
ἀγινέω	PAI.3S	ἀγινεῖ
ἀγινέω	PAN	ἀγινέμεναι
ἀγκάζομαι	IMI.3P	ἀγκάζοντο
ἀγλαίζω	FMN	ἀγλαϊεῖσθαι
ἀγνοέω	AAI.3S	ἀγνώσασκε
ἀγνοέω	AAI.3S	ἠγνοίησεν
ἀγνοέω	PAS.3S	ἀγνοιῇσι
ἄγνυμι	AAD.2S	ἆξον
ἄγνυμι	AAI.3P	ἔαξαν
ἄγνυμι	AAI.3S	ἔαξε
ἄγνυμι	AAI.3S	ἔαξεν
ἄγνυμι	AAI.3S	ἦξε
ἄγνυμι	AAN	ἆξαι
ἄγνυμι	AAS.2S	ἄξῃς
ἄγνυμι	AAS.3S	ἄξῃ
ἄγνυμι	API.3S	ἄγη
ἄγνυμι	API.3S	ἐάγη
ἄγνυμι	APS.3S	ἐάγῃ
ἄγνυμι	FAI.1S	ἄξω
ἄγνυμι	FMN	ἄξεσθαι
ἄγνυμι	PAI.3D	ἄγνυτον
ἄγνυμι	PMP.GPF	ἀγνυμενάων
ἀγοράομαι	AMI.3S	ἀγορήσατο
ἀγοράομαι	IMI.2P	ἠγοράασθε
ἀγοράομαι	IMI.3P	ἠγορόωντο
ἀγοράομαι	PMI.2P	ἀγοράασθε
ἀγορεύω	AAD.2S	ἀγόρευσον
ἀγορεύω	AAI.3S	ἀγόρευσε
ἀγορεύω	AAI.3S	ἀγόρευσεν
ἀγορεύω	AAN	ἀγορεῦσαι
ἀγορεύω	FAI.1S	ἀγορεύσω
ἀγορεύω	IAI.2S	ἀγόρευες
ἀγορεύω	IAI.3P	ἀγόρευον
ἀγορεύω	IAI.3S	ἀγόρευε
ἀγορεύω	IAI.3S	ἀγόρευεν
ἀγορεύω	PAD.2S	ἀγόρευε
ἀγορεύω	PAI.1S	ἀγορεύω
ἀγορεύω	PAI.2S	ἀγορεύεις
ἀγορεύω	PAI.3S	ἀγορεύει
ἀγορεύω	PAN	ἀγορεύειν
ἀγορεύω	PAN	ἀγορευέμεν
ἀγορεύω	PAN	ἀγορευέμεναι
ἀγορεύω	PAO.2S	ἀγορεύοις
ἀγορεύω	PAO.3S	ἀγορεύοι
ἀγορεύω	PAP.GSM	ἀγορεύοντος
ἀγορεύω	PAP.NPM	ἀγορεύοντες
ἀγορεύω	PAP.NSM	ἀγορεύων
ἀγορεύω	PAS.1S	ἀγορεύω
ἀγρέω	PAD.2S	ἄγρει
ἀγρώσσω	PAP.NSM	ἀγρώσσων
ἀγυρτάζω	PAN	ἀγυρτάζειν
ἄγχω	IAI.3S	ἄγχε
ἄγω	AAD.2P	ἄξετε
ἄγω	AAI.1S	ἄγαγον
ἄγω	AAI.1S	ἤγαγον
ἄγω	AAI.2S	ἤγαγες
ἄγω	AAI.3P	ἄγαγον
ἄγω	AAI.3P	ἤγαγον
ἄγω	AAI.3S	ἄγαγε
ἄγω	AAI.3S	ἄγαγεν
ἄγω	AAI.3S	ἤγαγε
ἄγω	AAI.3S	ἤγαγεν
ἄγω	AAN	ἀξέμεναι
ἄγω	AAO.3S	ἀγάγοι
ἄγω	AAP.NPM	ἀγαγόντες
ἄγω	AAP.NSF	ἀγαγοῦσα
ἄγω	AAP.NSM	ἀγαγών
ἄγω	AAS.1P	ἀγάγωμεν
ἄγω	AAS.1S	ἀγάγω
ἄγω	AAS.1S	ἀγάγωμι
ἄγω	AAS.3S	ἀγάγῃ
ἄγω	AAS.3S	ἀγάγῃσιν
ἄγω	AMI.1S	ἠγαγόμην
ἄγω	AMI.3P	ἄξοντο
ἄγω	AMI.3S	ἠγάγετο
ἄγω	AMN	ἀγαγέσθαι
ἄγω	AMS.3S	ἀγάγηται
ἄγω	FAI.1P	ἄξομεν
ἄγω	FAI.1S	ἄξω
ἄγω	FAI.2S	ἄξεις
ἄγω	FAI.3S	ἄξει
ἄγω	FAN	ἄξειν
ἄγω	FAN	ἀξέμεν
ἄγω	FAN	ἀξέμεναι
ἄγω	FAP.ASM	ἄξοντα
ἄγω	FMI.1S	ἄξομαι
ἄγω	FMN	ἄξεσθαι
ἄγω	IAI.1P	ἤγομεν
ἄγω	IAI.1S	ἄγον
ἄγω	IAI.1S	ἦγον
ἄγω	IAI.3D	ἀγέτην
ἄγω	IAI.3P	ἄγον
ἄγω	IAI.3P	ἦγον
ἄγω	IAI.3S	ἄγε
ἄγω	IAI.3S	ἄγεν
ἄγω	IAI.3S	ἦγε
ἄγω	IAI.3S	ἦγεν
ἄγω	IMI.1S	ἀγόμην
ἄγω	IMI.3S	ἤγετο
ἄγω	PAD.2P	ἄγετε
ἄγω	PAD.2S	ἄγε
ἄγω	PAD.3S	ἀγέτω
ἄγω	PAI.1S	ἄγω
ἄγω	PAI.2S	ἄγεις
ἄγω	PAI.3P	ἄγουσι
ἄγω	PAI.3P	ἄγουσιν
ἄγω	PAI.3S	ἄγει
ἄγω	PAN	ἄγειν
ἄγω	PAN	ἀγέμεν
ἄγω	PAO.1S	ἄγοιμι
ἄγω	PAO.3P	ἄγοιεν
ἄγω	PAO.3S	ἄγοι
ἄγω	PAP.ASM	ἄγοντα
ἄγω	PAP.DSM	ἄγοντι
ἄγω	PAP.NDM	ἄγοντε
ἄγω	PAP.NPF	ἄγουσαι
ἄγω	PAP.NPM	ἄγοντες
ἄγω	PAP.NSM	ἄγων
ἄγω	PAS.1P	ἄγωμεν
ἄγω	PAS.1S	ἄγω
ἄγω	PAS.3P	ἄγωσι
ἄγω	PAS.3S	ἄγῃ
ἄγω	PAS.3S	ἄγησι
ἄγω	PAS.3S	ἄγῃσι
ἄγω	PMD.2P	ἄξεσθε
ἄγω	PMD.3S	ἀγέσθω
ἄγω	PMI.3S	ἄγεται
ἄγω	PMN	ἄγεσθαι
ἄγω	PMO.1P	ἀγοίμεθα
ἄγω	PMO.3S	ἄγοιτο
ἄγω	PMS.1S	ἄγωμαι
ἄγω	PMS.3P	ἄγωνται
ἄγω	PMS.3S	ἄγηται
ἀδέω	AAO.3S	ἁδήσειεν
ἀδέω	XAP.NPM	ἀδηκότες
ἀείδω	AAD.2S	ἄεισον
ἀείδω	AAI.3S	ἄεισε
ἀείδω	AAN	ἀεῖσαι
ἀείδω	FMP.NSM	ἀεισόμενος
ἀείδω	IAI.3P	ἄειδον
ἀείδω	IAI.3S	ἄειδε
ἀείδω	IAI.3S	ἄειδεν
ἀείδω	IAI.3S	ἤειδε
ἀείδω	IAI.3S	ἤειδεν
ἀείδω	PAD.2S	ἄειδε
ἀείδω	PAI.1S	ἀείδω
ἀείδω	PAI.2S	ἀείδεις
ἀείδω	PAI.3S	ἀείδει
ἀείδω	PAN	ἀείδειν
ἀείδω	PAN	ἀειδέμεναι
ἀείδω	PAO.3P	ἀείδοιεν
ἀείδω	PAP.GSF	ἀειδούσης
ἀείδω	PAP.NPM	ἀείδοντες
ἀείδω	PAP.NSM	ἀείδων
ἀείδω	PAS.3S	ἀείδῃ
ἀείδω	PAS.3S	ἀείδῃσιν
ἀεικίζω	AAS.3P	ἀεικίσσωσι
ἀεικίζω	AMN	ἀεικίσσασθαι
ἀεικίζω	APN	ἀεικισθήμεναι
ἀεικίζω	FAI.1S	ἀεικιῶ
ἀεικίζω	IAI.3S	ἀείκιζεν
ἀεικίζω	PAI.3S	ἀεικίζει
ἀείρω	AAI.3P	ἄειραν
ἀείρω	AAI.3P	ἤειραν
ἀείρω	AAI.3S	ἄειρε
ἀείρω	AAN	ἀεῖραι
ἀείρω	AAO.3S	ἀείραι
ἀείρω	AAP.APF	ἀειράσας
ἀείρω	AAP.NPM	ἀείραντες
ἀείρω	AAP.NSM	ἀείρας
ἀείρω	AMP.NSF	ἀειραμένη
ἀείρω	AMP.NSM	ἀειράμενος
ἀείρω	API.3P	ἄερθεν
ἀείρω	API.3S	ἀέρθη
ἀείρω	APP.NSM	ἀερθείς
ἀείρω	FMO.1P	ἀροίμεθα
ἀείρω	IAI.3S	ἄειρε
ἀείρω	IAI.3S	ἄειρεν
ἀείρω	IAI.3S	ἤειρεν
ἀείρω	IMI.3D	ἀειρέσθην
ἀείρω	IMI.3P	ἀείροντο
ἀείρω	IMI.3S	ἀείρετο
ἀείρω	PAD.2S	ἄειρε
ἀείρω	PAP.NSM	ἀείρων
ἀείρω	PMP.GPM	ἀειρομένων
ἀείρω	PMP.NPM	ἀειρόμενοι
ἀείρω	PMP.NSF	ἀειρομένη
ἀείρω	PMP.NSM	ἀειρόμενος
ἀείρω	PMP.NSN	ἀειρόμενον
ἀελπτέω	PAP.NPM	ἀελπτέοντες
ἀέξω	IAI.3S	ἄεξε
ἀέξω	IMI.3S	ἀέξετο
ἀέξω	PAI.1S	ἀέξω
ἀέξω	PAI.3P	ἀέξουσιν
ἀέξω	PAI.3S	ἀέξει
ἀέξω	PAN	ἀέξειν
ἀέξω	PAP.NSM	ἀέξων
ἀέξω	PAS.3S	ἀέξῃ
ἀέξω	PMI.3S	ἀέξεται
ἄεσα	AAI.1P	ἄσαμεν
ἄεσα	AAN	ἀέσαι
ἅζομαι	IMI.2S	ἅζεο
ἅζομαι	IMI.3S	ἅζετο
ἅζομαι	PMD.2S	ἅζεο
ἅζομαι	PMD.2S	ἅζευ
ἅζομαι	PMI.1S	ἅζομαι
ἅζομαι	PMP.NPM	ἁζόμενοι
ἄζω	PMP.NSF	ἀζομένη
ἀηθέσσω	IAI.3P	ἀήθεσσον
ἄημι	IAI.3S	ἄη
ἄημι	IMI.3S	ἄητο
ἄημι	PAI.2D	ἄητον
ἄημι	PAN	ἀήμεναι
ἄημι	PAN	ἀῆναι
ἄημι	PAP.GPM	ἀέντων
ἄημι	PAP.NPM	ἀέντες
ἄημι	PMP.NSM	ἀήμενος
ἀθερίζω	IAI.3P	ἀθέριζον
ἀθερίζω	PAI.1S	ἀθερίζω
ἀθλεύω	PAN	ἀεθλεύειν
ἀθλεύω	PAO.1P	ἀεθλεύοιμεν
ἀθλεύω	PAP.NSM	ἀθλεύων
ἀθλεύω	PAS.3P	ἀεθλεύωσιν
ἀθλέω	AAP.ASM	ἀθλήσαντα
ἀθλέω	AAP.NDM	ἀθλήσαντε
ἀθρέω	AAN	ἀθρῆσαι
ἀθρέω	AAO.3S	ἀθρήσειε
ἀθύρω	PAP.NSM	ἀθύρων
αἰδέομαι	AMD.2S	αἴδεσσαι
αἰδέομαι	AMS.3S	αἰδέσεται
αἰδέομαι	API.3P	αἴδεσθεν
αἰδέομαι	APP.NSM	αἰδεσθείς
αἰδέομαι	FMI.1S	αἰδέσσομαι
αἰδέομαι	FMI.3S	αἰδέσεται
αἰδέομαι	FMI.3S	αἰδέσσεται
αἰδέομαι	IMI.3S	αἴδετο
αἰδέομαι	PMD.2P	αἰδεῖσθε
αἰδέομαι	PMD.2S	αἴδεο
αἰδέομαι	PMI.1S	αἰδέομαι
αἰδέομαι	PMI.3S	αἰδεῖται
αἰδέομαι	PMN	αἰδεῖσθαι
αἰδέομαι	PMO.2S	αἰδεῖο
αἰδέομαι	PMP.GPM	αἰδομένων
αἰδέομαι	PMP.NDM	αἰδομένω
αἰδέομαι	PMP.NSF	αἰδομένη
αἰδέομαι	PMP.NSM	αἰδόμενος
αἴθω	PMP.APF	αἰθομένας
αἴθω	PMP.ASM	αἰθόμενον
αἴθω	PMP.ASN	αἰθόμενον
αἴθω	PMP.DPM	αἰθομένοισιν
αἴθω	PMP.DPN	αἰθομένοις
αἴθω	PMP.GSN	αἰθομένοιο
αἴθω	PMP.GSN	αἰθομένου
αἰνέω	AAS.3P	αἰνήσωσι
αἰνέω	AAS.3P	αἰνήσωσιν
αἰνέω	FAI.3P	αἰνήσουσιν
αἰνέω	IAI.3P	ᾔνεον
αἰνέω	PAD.2S	αἴνεε
αἰνέω	PAI.3D	αἰνεῖτον
αἴνυμαι	IMI.3S	αἴνυτο
αἴνυμαι	IMI.3S	ᾔνυτο
αἴνυμαι	PMI.3S	αἴνυται
αἴνυμαι	PMP.APM	αἰνυμένους
αἴνυμαι	PMP.DSM	αἰνυμένῳ
αἴνυμαι	PMP.NPF	αἰνύμεναι
αἴνυμαι	PMP.NPM	αἰνύμενοι
αἴνυμαι	PMP.NSM	αἰνύμενος
αἰόλλω	PAS.3S	αἰόλλῃ
αἱρέω	AAD.2S	ἕλε
αἱρέω	AAD.3S	ἑλέτω
αἱρέω	AAI.1P	εἵλομεν
αἱρέω	AAI.1S	εἷλον
αἱρέω	AAI.1S	ἕλεσκον
αἱρέω	AAI.1S	ἕλον
αἱρέω	AAI.2S	εἷλες
αἱρέω	AAI.2S	ἕλες
αἱρέω	AAI.3D	ἑλέτην
αἱρέω	AAI.3P	εἷλον
αἱρέω	AAI.3P	ἕλον
αἱρέω	AAI.3S	εἷλε
αἱρέω	AAI.3S	εἷλεν
αἱρέω	AAI.3S	ἕλε
αἱρέω	AAI.3S	ἕλεν
αἱρέω	AAI.3S	ἕλεσκε
αἱρέω	AAN	ἑλέειν
αἱρέω	AAN	ἑλεῖν
αἱρέω	AAO.1P	ἕλοιμεν
αἱρέω	AAO.1S	ἕλοιμι
αἱρέω	AAO.2S	ἕλοις
αἱρέω	AAO.3P	ἕλοιεν
αἱρέω	AAO.3S	ἕλοι
αἱρέω	AAP.ADM	ἑλόντε
αἱρέω	AAP.NPF	ἑλοῦσαι
αἱρέω	AAP.NPM	ἑλόντες
αἱρέω	AAP.NSF	ἑλοῦσα
αἱρέω	AAP.NSM	ἑλών
αἱρέω	AAS.1P	ἕλωμεν
αἱρέω	AAS.1S	ἕλω
αἱρέω	AAS.2P	ἕλητε
αἱρέω	AAS.2S	ἕλῃς
αἱρέω	AAS.3P	ἕλωσι
αἱρέω	AAS.3S	ἕλῃ
αἱρέω	AAS.3S	ἕλῃσι
αἱρέω	AAS.3S	ἕλῃσιν
αἱρέω	AMD.2P	ἕλεσθε
αἱρέω	AMD.2S	ἕλευ
αἱρέω	AMD.3S	ἑλέσθω
αἱρέω	AMI.1P	ἑλόμεσθα
αἱρέω	AMI.1S	ἑλόμην
αἱρέω	AMI.2S	εἵλευ
αἱρέω	AMI.3P	εἵλοντο
αἱρέω	AMI.3P	ἕλοντο
αἱρέω	AMI.3S	εἵλετο
αἱρέω	AMI.3S	ἕλετο
αἱρέω	AMN	ἑλέσθαι
αἱρέω	AMO.1P	ἑλοίμεθα
αἱρέω	AMO.1S	ἑλοίμην
αἱρέω	AMO.2S	ἕλοιο
αἱρέω	AMO.3P	ἑλοίατο
αἱρέω	AMO.3S	ἕλοιτο
αἱρέω	AMS.1S	ἕλωμαι
αἱρέω	AMS.2S	αἱρήσεαι
αἱρέω	AMS.3P	ἕλωνται
αἱρέω	AMS.3S	ἕληται
αἱρέω	FAI.1P	αἱρήσομεν
αἱρέω	FAI.3S	αἱρήσει
αἱρέω	FAN	αἱρήσειν
αἱρέω	FAN	αἱρησέμεν
αἱρέω	FAN	ἑλεῖν
αἱρέω	FAP.NSF	ἑλοῦσα
αἱρέω	FMI.1S	αἱρήσομαι
αἱρέω	IAI.3P	ᾕρεον
αἱρέω	IAI.3S	ᾕρεε
αἱρέω	IAI.3S	ᾕρει
αἱρέω	PAD.3S	αἱρείτω
αἱρέω	PAI.3S	αἱρεῖ
αἱρέω	PMP.NPM	αἱρεύμενοι
αἴρω	AMI.1P	ἠράμεθα
αἴρω	AMI.1S	ἀρόμην
αἴρω	AMI.3P	ἄροντο
αἴρω	AMI.3S	ἤρατο
αἴρω	AMN	ἀρέσθαι
αἴρω	AMO.1S	ἀροίμην
αἴρω	AMO.2S	ἄροιο
αἴρω	AMO.3S	ἄροιτο
αἴρω	AMS.2P	ἄρησθε
αἴρω	AMS.2S	ἄρηαι
αἴρω	AMS.3S	ἄρηται
αἴρω	APP.NSM	ἀρθείς
αἴρω	PAP.APM	αἴροντας
αἴρω	YMI.3P	ἤρατο
ἀίσθω	IAI.3S	ἄϊσθε
ἀίσθω	PAP.NSM	ἀΐσθων
ἀίσσω	AAI.3P	ἤιξαν
ἀίσσω	AAI.3P	ἤϊξαν
ἀίσσω	AAI.3S	ἀΐξασκε
ἀίσσω	AAI.3S	ἤϊξε
ἀίσσω	AAI.3S	ἤϊξεν
ἀίσσω	AAP.ASM	ἀΐξαντα
# ἀίσσω	AAP.NDM	ἀίξαντε  # missing diaeresis?
ἀίσσω	AAP.NDM	ἀΐξαντε
ἀίσσω	AAP.NPF	ἀΐξασαι
# ἀίσσω	AAP.NSF	ἀίξασα  # missing diaeresis?
ἀίσσω	AAP.NSF	ἀΐξασα
ἀίσσω	AAP.NSM	ἀΐξας
ἀίσσω	AAS.3P	ἀΐξωσι
ἀίσσω	AAS.3S	ἀΐξῃ
ἀίσσω	AMN	ἀΐξασθαι
ἀίσσω	API.3D	ἀϊχθήτην
ἀίσσω	API.3P	ἠΐχθησαν
ἀίσσω	API.3S	ἠΐχθη
ἀίσσω	APN	ἀϊχθῆναι
ἀίσσω	IAI.3P	ἤϊσσον
ἀίσσω	PAI.3P	ἀΐσσουσι
ἀίσσω	PAI.3P	ἀίσσουσιν
ἀίσσω	PAP.ASM	ἀίσσοντα
ἀίσσω	PAP.GSM	ἀΐσσοντος
ἀίσσω	PAP.NDM	ἀΐσσοντε
ἀίσσω	PAP.NSF	ἀΐσσουσα
ἀίσσω	PAP.NSM	ἀΐσσων
ἀίσσω	PMI.3P	ἀΐσσονται
ἀιστόω	AAO.3P	ἀϊστώσειαν
ἀιστόω	API.3P	ἀιστώθησαν
αἰσχύνω	AAI.2S	ᾔσχυνας
αἰσχύνω	AAI.3S	ᾔσχυνε
αἰσχύνω	IAI.3S	ᾔσχυνε
αἰσχύνω	PAI.3S	αἰσχύνει
αἰσχύνω	PAN	αἰσχυνέμεν
αἰσχύνω	PAP.NSM	αἰσχύνων
αἰσχύνω	PAS.3P	αἰσχύνωσι
αἰσχύνω	PMI.1S	αἰσχύνομαι
αἰσχύνω	PMP.NPM	αἰσχυνόμενοι
αἰσχύνω	PMP.NSM	αἰσχυνόμενος
αἰσχύνω	XMP.NSM	ᾐσχυμμένος
αἰτέω	AAP.NSF	αἰτήσασα
αἰτέω	FAP.ASM	αἰτήσοντα
αἰτέω	FAP.NSF	αἰτήσουσα
αἰτέω	FAP.NSM	αἰτήσων
αἰτέω	IAI.1P	ᾐτέομεν
αἰτέω	IAI.1S	ᾔτεον
αἰτέω	IAI.3S	ᾔτεε
αἰτέω	IAI.3S	ᾔτεεν
αἰτέω	PAD.2S	αἴτει
αἰτιάομαι	IMI.2P	ᾐτιάασθε
αἰτιάομαι	IMI.3P	ᾐτιόωντο
αἰτιάομαι	PMI.3P	αἰτιόωνται
αἰτιάομαι	PMN	αἰτιάασθαι
αἰτιάομαι	PMO.2S	αἰτιόῳο
αἰτιάομαι	PMO.3S	αἰτιόῳτο
αἰτίζω	PAI.2S	αἰτίζεις
αἰτίζω	PAN	αἰτίζειν
αἰτίζω	PAP.NSM	αἰτίζων
αἰτίζω	PAS.3S	αἰτίζῃ
αἰχμάζω	FAI.3P	αἰχμάσσουσι
ἀίω	IAI.1S	ἄϊον
ἀίω	IAI.3P	ἄϊον
ἀίω	IAI.3S	ἄϊε
ἀίω	IAI.3S	ἄϊεν
ἀίω	PAI.2S	ἀίεις
ἀίω	PAI.2S	ἀΐεις
ἀίω	PAO.3P	ἀΐοιεν
ἀίω	PAP.DSM	ἀΐοντι
ἀίω	PAP.NPM	ἀίοντες
ἀίω	PAP.NPM	ἀΐοντες
ἀίω	PAP.NSF	ἀΐουσα
ἀίω	PAP.NSM	ἀΐων
ἀκαχίζω	PAI.2S	ἀκαχίζεις
ἀκαχίζω	PMD.2S	ἀκαχίζευ
ἀκέομαι	AMD.2P	ἀκέσασθε
ἀκέομαι	AMD.2S	ἄκεσσαι
ἀκέομαι	IMI.3P	ἀκέοντο
ἀκέομαι	PMP.ASM	ἀκειόμενον
ἀκέομαι	PMP.NPM	ἀκειόμενοι
ἀκέομαι	PMS.1P	ἀκεώμεθα
ἀκηδέω	AAI.3S	ἀκήδεσεν
ἀκηδέω	IAI.2S	ἀκήδεις
ἀκοντίζω	AAI.3P	ἀκόντισαν
ἀκοντίζω	AAI.3P	ἠκόντισαν
ἀκοντίζω	AAI.3S	ἀκόντισε
ἀκοντίζω	AAI.3S	ἀκόντισεν
ἀκοντίζω	AAN	ἀκοντίσαι
ἀκοντίζω	AAN	ἀκοντίσσαι
ἀκοντίζω	AAP.GSM	ἀκοντίσσαντος
ἀκοντίζω	IAI.3P	ἀκόντιζον
ἀκοντίζω	PAI.1S	ἀκοντίζω
ἀκοντίζω	PAI.3P	ἀκοντίζουσι
ἀκοστάω	AAP.NSM	ἀκοστήσας
ἀκουάζομαι	IMI.2D	ἀκουάζεσθον
ἀκουάζομαι	PMI.2P	ἀκουάζεσθε
ἀκούω	AAD.2S	ἄκουσον
ἀκούω	AAD.3S	ἀκουσάτω
ἀκούω	AAI.1P	ἀκούσαμεν
ἀκούω	AAI.1S	ἄκουσα
ἀκούω	AAI.1S	ἤκουσα
ἀκούω	AAI.2S	ἄκουσας
ἀκούω	AAI.3P	ἄκουσαν
ἀκούω	AAI.3S	ἄκουσε
ἀκούω	AAI.3S	ἄκουσεν
ἀκούω	AAI.3S	ἤκουσε
ἀκούω	AAI.3S	ἤκουσεν
ἀκούω	AAN	ἀκοῦσαι
ἀκούω	AAO.3P	ἀκούσειαν
ἀκούω	AAO.3S	ἀκούσαι
ἀκούω	AAP.NPM	ἀκούσαντες
ἀκούω	AAP.NSM	ἀκούσας
ἀκούω	AAS.1S	ἀκούσω
ἀκούω	AAS.2S	ἀκούσῃς
ἀκούω	AAS.3S	ἀκούσῃ
ἀκούω	FAI.1S	ἀκούσω
ἀκούω	FMI.2S	ἀκούσεαι
ἀκούω	FMI.3P	ἀκούσονται
ἀκούω	IAI.1P	ἠκούομεν
ἀκούω	IAI.1S	ἄκουον
ἀκούω	IAI.2P	ἀκούετε
ἀκούω	IAI.3P	ἄκουον
ἀκούω	IAI.3S	ἄκουεν
ἀκούω	IMI.3S	ἀκούετο
ἀκούω	PAD.2S	ἄκουε
ἀκούω	PAI.1P	ἀκούομεν
ἀκούω	PAI.1S	ἀκούω
ἀκούω	PAI.2P	ἀκούετε
ἀκούω	PAI.2S	ἀκούεις
ἀκούω	PAI.3S	ἀκούει
ἀκούω	PAN	ἀκούειν
ἀκούω	PAN	ἀκουέμεν
ἀκούω	PAN	ἀκουέμεναι
ἀκούω	PAP.DPM	ἀκουόντεσσι
ἀκούω	PAP.GSF	ἀκουούσης
ἀκούω	PAP.GSM	ἀκούοντος
ἀκούω	PAP.NPF	ἀκούουσαι
ἀκούω	PAP.NPM	ἀκούοντες
ἀκούω	PAP.NSM	ἀκούων
ἀκούω	PAS.1S	ἀκούω
ἀκροκελαινιάω	PAP.NSM	ἀκροκελαινιόων
ἀλάλημαι	PMI.1S	ἀλάλημαι
ἀλάλημαι	PMI.2S	ἀλάλησαι
ἀλάλημαι	PMI.3S	ἀλάληται
ἀλάλημαι	PMN	ἀλάλησθαι
ἀλάλημαι	XMP.NSM	ἀλαλήμενος
ἄλαλκε	AAI.3S	ἄλαλκε
ἄλαλκε	AAN	ἀλαλκεῖν
ἄλαλκε	AAN	ἀλαλκέμεν
ἄλαλκε	AAN	ἀλαλκέμεναι
ἄλαλκε	AAO.2S	ἀλάλκοις
ἄλαλκε	AAO.3P	ἀλάλκοιεν
ἄλαλκε	AAO.3S	ἀλάλκοι
ἄλαλκε	AAP.NSM	ἀλαλκών
ἄλαλκε	AAS.3S	ἀλάλκῃσιν
ἀλαλύκτημαι	XMI.1S	ἀλαλύκτημαι
# ἀλάομαι	AMI.1S	ἀλήθην  # originally AMI.1S but I think this is API.1S
# ἀλάομαι	AMI.2S	ἀλήθης  # originally AMI.2S but I think this is API.2S
# ἀλάομαι	AMP.NSM	ἀληθείς  # originally AMP.NSM but I think this is APP.NSM
ἀλάομαι	IMI.1S	ἠλώμην
ἀλάομαι	IMI.3S	ἀλᾶτο
ἀλάομαι	IMI.3S	ἠλᾶτο
ἀλάομαι	PMD.2S	ἀλόω
ἀλάομαι	PMI.2P	ἀλᾶσθε
ἀλάομαι	PMI.3P	ἀλόωνται
ἀλάομαι	PMP.ASM	ἀλώμενον
ἀλάομαι	PMP.NPM	ἀλώμενοι
ἀλάομαι	PMP.NSF	ἀλωμένη
ἀλάομαι	PMP.NSM	ἀλώμενος
ἀλαόω	AAI.3S	ἀλάωσεν
ἀλαπάζω	AAI.1S	ἀλάπαξα
ἀλαπάζω	AAI.3S	ἀλάπαξε
ἀλαπάζω	AAN	ἀλαπάξαι
ἀλαπάζω	FAI.2S	ἀλαπάξεις
ἀλαπάζω	IAI.3S	ἀλάπαζε
ἀλαπάζω	PAI.3S	ἀλαπάζει
ἀλαπάζω	PAP.ASM	ἀλαπάζοντα
ἀλαπάζω	PMP.ASF	ἀλαπαζομένην
ἀλαστέω	AAP.NSM	ἀλαστήσας
ἀλαστέω	IAI.3P	ἠλάστεον
ἀλγέω	AAP.NSM	ἀλγήσας
ἀλγέω	AAS.2P	ἀλγήσετε
ἀλδαίνω	AAI.3S	ἤλδανε
ἀλδήσκω	PAP.GSN	ἀλδήσκοντος
ἀλεγίζω	IAI.3S	ἀλέγιζε
ἀλεγίζω	PAI.1S	ἀλεγίζω
ἀλεγίζω	PAI.2S	ἀλεγίζεις
ἀλεγίζω	PAI.3S	ἀλεγίζει
ἀλεγύνω	IAI.3P	ἀλέγυνον
ἀλεγύνω	PAD.2P	ἀλεγύνετε
ἀλεγύνω	PAN	ἀλεγύνειν
ἀλέγω	PAI.1S	ἀλέγω
ἀλέγω	PAI.3P	ἀλέγουσι
ἀλέγω	PAI.3P	ἀλέγουσιν
ἀλέγω	PAI.3S	ἀλέγει
ἀλέγω	PAP.APF	ἀλεγούσας
ἀλέγω	PAP.NPM	ἀλέγοντες
ἀλέγω	PAS.1S	ἀλέγω
ἀλεείνω	IAI.3S	ἀλέεινε
ἀλεείνω	IAI.3S	ἀλέεινεν
ἀλεείνω	PAI.1S	ἀλεείνω
ἀλεείνω	PAI.2S	ἀλεείνεις
ἀλεείνω	PAI.3S	ἀλεείνει
ἀλεείνω	PAP.NPM	ἀλεείνοντες
ἀλεείνω	PAP.NSM	ἀλεείνων
ἀλείφω	AAI.1S	ἄλειψα
ἀλείφω	AAI.3P	ἤλειψαν
ἀλείφω	AAI.3S	ἄλειψεν
ἀλείφω	AAI.3S	ἤλειψεν
ἀλείφω	AAN	ἀλεῖψαι
ἀλείφω	AMI.3S	ἀλείψατο
ἀλείφω	AMP.NDM	ἀλειψαμένω
ἀλείφω	AMP.NSF	ἀλειψαμένη
ἀλέξω	AAO.3S	ἀλεξήσειε
ἀλέξω	AAS.2S	ἀλεξήσεις
ἀλέξω	AMN	ἀλέξασθαι
ἀλέξω	AMS.1P	ἀλεξώμεσθα
ἀλέξω	FAN	ἀλεξέμεν
ἀλέξω	FAN	ἀλεξήσειν
ἀλέξω	FAP.ASM	ἀλεξήσοντα
ἀλέξω	PAN	ἀλεξέμεναι
ἀλέξω	PMP.NPM	ἀλεξόμενοι
ἀλέομαι	AMD.2P	ἀλέασθε
ἀλέομαι	AMD.2S	ἄλευαι
ἀλέομαι	AMI.3P	ἀλεύαντο
ἀλέομαι	AMI.3S	ἀλεύατο
ἀλέομαι	AMI.3S	ἠλεύατο
ἀλέομαι	AMN	ἀλέασθαι
ἀλέομαι	AMN	ἀλεύασθαι
ἀλέομαι	AMP.ASM	ἀλευάμενον
ἀλέομαι	AMP.NPM	ἀλευάμενοι
ἀλέομαι	AMP.NSM	ἀλευάμενος
ἀλέομαι	AMS.3S	ἀλεύεται
ἀλέομαι	IMI.3P	ἀλέοντο
ἀλέομαι	PMI.3S	ἀλεύεται
ἀλέομαι	PMS.1P	ἀλεώμεθα
ἀλέομαι	PMS.3S	ἀλέηται
ἀλετρεύω	PAI.3P	ἀλετρεύουσι
ἀλέω	AAI.3P	ἄλεσσαν
ἀλέω	AMN	ἀλέασθαι
ἀλέω	AMO.3S	ἀλέαιτο
ἀλέω	PMS.1P	ἀλεώμεθα
ἀλητεύω	PAI.3S	ἀλητεύει
ἀλητεύω	PAN	ἀλητεύειν
ἀλητεύω	PAP.DSM	ἀλητεύοντι
ἀλητεύω	PAP.NPM	ἀλητεύοντες
ἀλητεύω	PAP.NSM	ἀλητεύων
ἄλθομαι	IMI.3S	ἄλθετο
ἁλιόω	AAI.3S	ἁλίωσε
ἁλιόω	AAN	ἁλιῶσαι
ἁλίσκομαι	AAI.3S	ἥλω
ἁλίσκομαι	AAN	ἁλώμεναι
ἁλίσκομαι	AAN	ἁλῶναι
ἁλίσκομαι	AAO.1S	ἁλοίην
ἁλίσκομαι	AAO.3S	ἁλοίη
ἁλίσκομαι	AAP.NDM	ἁλόντε
ἁλίσκομαι	AAP.NSF	ἁλοῦσα
ἁλίσκομαι	AAS.1S	ἁλώω
ἁλίσκομαι	AAS.3S	ἁλώῃ
# ἁλίσκομαι	AMS.3S	ἁλώῃ  # a mistake? @@@
ἀλιταίνω	AAI.3S	ἤλιτεν
ἀλιταίνω	AMI.3P	ἀλίτοντο
ἀλιταίνω	AMN	ἀλιτέσθαι
ἀλιταίνω	AMS.1S	ἀλίτωμαι
ἀλιταίνω	AMS.3S	ἀλίτηται
ἀλιταίνω	XMP.NSM	ἀλιτήμενος
ἅλλομαι	AMI.2S	ἆλσο
ἅλλομαι	AMI.3S	ἆλτο
ἅλλομαι	AMS.3S	ἅλεται
ἅλλομαι	AMS.3S	ἅληται
ἀλλοφρονέω	PAP.ASM	ἀλλοφρονέοντα
ἀλλοφρονέω	PAP.NSM	ἀλλοφρονέων
ἀλοάω	IAI.3S	ἀλοία
ἀλογέω	FAI.2S	ἀλογήσεις
ἀλογέω	FAI.3S	ἀλογήσει
ἀλυσκάζω	PAP.DSM	ἀλυσκάζοντι
ἀλυσκάζω	PAP.NSM	ἀλυσκάζων
ἀλυσκάζω	PAS.1S	ἀλυσκάζω
ἀλύσκω	AAI.1S	ἤλυξα
ἀλύσκω	AAI.3P	ἤλυξαν
ἀλύσκω	AAI.3S	ἤλυξε
ἀλύσκω	AAN	ἀλύξαι
ἀλύσκω	AAO.1P	ἀλύξαιμεν
ἀλύσκω	AAP.NSM	ἀλύξας
ἀλύσκω	AAS.2S	ἀλύξῃς
ἀλύσκω	AAS.3S	ἀλύξει
ἀλύσκω	AAS.3S	ἀλύξῃ
ἀλύσκω	FAI.3S	ἀλύξει
ἀλύσκω	FAN	ἀλύξειν
ἀλύσκω	IAI.3S	ἀλύσκανε
ἀλύσκω	PAP.NSM	ἀλύσκων
ἀλύσσω	AAI.3P	ἄλυξαν
ἀλύσσω	AAI.3S	ἄλυξεν
ἀλύσσω	PAP.NPM	ἀλύσσοντες
ἀλύω	PAI.2S	ἀλύεις
ἀλύω	PAP.NSM	ἀλύων
ἀλφάνω	AAI.1S	ἦλφον
ἀλφάνω	AAO.3S	ἄλφοι
ἀμαθύνω	PAI.3S	ἀμαθύνει
ἀμαλδύνω	AAN	ἀμαλδῦναι
ἀμαλδύνω	AAP.NSM	ἀμαλδύνας
ἀμαλδύνω	AMS.3S	ἀμαλδύνηται
ἁμαρτάνω	AAI.1S	ἤμβροτον
ἁμαρτάνω	AAI.2S	ἤμβροτες
ἁμαρτάνω	AAI.3P	ἤμβροτον
ἁμαρτάνω	AAI.3S	ἅμαρτε
ἁμαρτάνω	AAI.3S	ἅμαρτεν
ἁμαρτάνω	AAI.3S	ἤμβροτε
ἁμαρτάνω	AAI.3S	ἤμβροτεν
ἁμαρτάνω	AAN	ἁμαρτεῖν
ἁμαρτάνω	AAP.NSM	ἁμαρτών
ἁμαρτάνω	AAS.3S	ἁμάρτῃ
ἁμαρτάνω	FMN	ἁμαρτήσεσθαι
ἁμαρτάνω	IAI.3S	ἡμάρτανε
ἀμάω	AAP.NPM	ἀμήσαντες
ἀμάω	AMP.NSM	ἀμησάμενος
ἀμάω	IAI.3P	ἤμων
ἀμάω	PAO.3P	ἀμῷεν
ἀμείβω	AMI.3S	ἀμείψατο
ἀμείβω	AMN	ἀμείψασθαι
ἀμείβω	AMP.NSM	ἀμειψάμενος
ἀμείβω	AMS.3S	ἀμείψεται
ἀμείβω	IAI.3P	ἄμειβον
ἀμείβω	IAI.3S	ἄμειβε
ἀμείβω	IAI.3S	ἄμειβεν
ἀμείβω	IMI.3S	ἀμείβετο
ἀμείβω	IMI.3S	ἠμείβετο
ἀμείβω	PAP.NPM	ἀμείβοντες
ἀμείβω	PAP.NSM	ἀμείβων
ἀμείβω	PMD.2D	ἀμείβεσθον
ἀμείβω	PMD.2S	ἀμείβεο
ἀμείβω	PMI.3S	ἀμείβεται
ἀμείβω	PMP.NDM	ἀμειβομένω
ἀμείβω	PMP.NPF	ἀμειβόμεναι
ἀμείβω	PMP.NPM	ἀμειβόμενοι
ἀμείβω	PMP.NSF	ἀμειβομένη
ἀμείβω	PMP.NSM	ἀμειβόμενος
ἀμέλγω	IAI.3S	ἤμελγε
ἀμέλγω	IAI.3S	ἤμελγεν
ἀμέλγω	PMP.NPF	ἀμελγόμεναι
ἀμελέω	AAI.3S	ἀμέλησε
ἀμελέω	AAI.3S	ἀμέλησεν
ἀμενηνόω	AAI.3S	ἀμενήνωσεν
ἀμέρδω	AAI.3S	ἄμερσε
ἀμέρδω	AAN	ἀμέρσαι
ἀμέρδω	APS.2S	ἀμερθῇς
ἀμέρδω	IAI.3S	ἄμερδεν
ἀμέρδω	PAI.3S	ἀμέρδει
ἀμέρδω	PMI.2S	ἀμέρδεαι
ἀμπέχω	IAI.3S	ἄμπεχεν
ἀμύνω	AAD.2S	ἄμυνον
ἀμύνω	AAN	ἀμῦναι
ἀμύνω	AAO.3S	ἀμύναι
ἀμύνω	AAS.2S	ἀμύνῃς
ἀμύνω	AMO.1S	ἀμυναίμην
ἀμύνω	IAI.3S	ἄμυνε
ἀμύνω	IAI.3S	ἄμυνεν
ἀμύνω	IAI.3S	ἤμυνε
ἀμύνω	IMI.3P	ἠμύνοντο
ἀμύνω	IMI.3S	ἀμύνετο
ἀμύνω	PAD.2P	ἀμύνετε
ἀμύνω	PAD.2S	ἄμυνε
ἀμύνω	PAI.1S	ἀμύνω
ἀμύνω	PAI.2S	ἀμύνεις
ἀμύνω	PAI.3P	ἀμύνουσιν
ἀμύνω	PAI.3S	ἀμύνει
ἀμύνω	PAN	ἀμύνειν
ἀμύνω	PAN	ἀμυνέμεν
ἀμύνω	PAN	ἀμυνέμεναι
ἀμύνω	PAO.3S	ἀμύνοι
ἀμύνω	PAP.NSM	ἀμύνων
ἀμύνω	PAS.2S	ἀμύνῃς
ἀμύνω	PMI.3P	ἀμύνονται
ἀμύνω	PMN	ἀμύνεσθαι
ἀμύνω	PMP.ASM	ἀμυνόμενον
ἀμύνω	PMP.DSM	ἀμυνομένῳ
ἀμύνω	PMP.GPM	ἀμυνομένων
ἀμύνω	PMP.NPM	ἀμυνόμενοι
ἀμύνω	PMP.NSM	ἀμυνόμενος
ἀμύσσω	FAI.2S	ἀμύξεις
ἀμύσσω	IAI.3S	ἄμυσσε
ἀμφαγαπάζω	IAI.1S	ἀμφαγάπαζον
ἀμφαγαπάζω	PMP.NSM	ἀμφαγαπαζόμενος
ἀμφαγείρομαι	AMI.3P	ἀμφαγέροντο
ἀμφαραβέω	AAI.3S	ἀμφαράβησε
ἀμφαφάω	IMI.3P	ἀμφαφόωντο
ἀμφαφάω	PAP.APM	ἀμφαφόωντας
ἀμφαφάω	PAP.NSF	ἀμφαφόωσα
ἀμφαφάω	PAP.NSM	ἀμφαφόων
ἀμφαφάω	PMN	ἀμφαφάασθαι
ἀμφέρχομαι	AAI.3S	ἀμφήλυθε
ἀμφέρχομαι	AAI.3S	ἀμφήλυθεν
ἀμφιάζω	AAO.1S	ἀμφιέσαιμι
ἀμφιάζω	AAP.NSF	ἀμφιέσασα
ἀμφιάζω	AMD.2P	ἀμφιέσασθε
ἀμφιάζω	FAI.1S	ἀμφιέσω
ἀμφιάχω	XAP.ASF	ἀμφιαχυῖαν
ἀμφιβαίνω	XAI.2S	ἀμφιβέβηκας
ἀμφιβαίνω	XAI.3S	ἀμφιβέβηκε
ἀμφιβαίνω	XAI.3S	ἀμφιβέβηκεν
ἀμφιβαίνω	XAS.3S	ἀμφιβεβήκῃ
ἀμφιβαίνω	YAI.3P	ἀμφιβέβηκεν
ἀμφιβαίνω	YAI.3S	ἀμφιβεβήκει
ἀμφιβάλλω	AAP.DSM	ἀμφιβαλόντι
ἀμφιβάλλω	AAP.NDM	ἀμφιβαλόντε
ἀμφιβάλλω	AAP.NPM	ἀμφιβαλόντες
ἀμφιβάλλω	AAP.NSM	ἀμφιβαλών
ἀμφιβάλλω	AMN	ἀμφιβαλέσθαι
ἀμφιβάλλω	FMI.1S	ἀμφιβαλεῦμαι
ἀμφιδαίω	XAI.3S	ἀμφιδέδηε
ἀμφιδινέομαι	XMI.3S	ἀμφιδεδίνηται
ἀμφιέννυμι	AMI.3P	ἀμφιέσαντο
ἀμφιέπω	IAI.3P	ἄμφεπον
ἀμφιέπω	IAI.3P	ἀμφίεπον
ἀμφιέπω	IAI.3S	ἄμφεπε
ἀμφιέπω	IAI.3S	ἄμφεπεν
ἀμφιέπω	PAP.NPM	ἀμφιέποντες
ἀμφιζάνω	IAI.3S	ἀμφίζανε
ἀμφιθέω	PAI.3P	ἀμφιθέουσι
ἀμφικαλύπτω	AAI.3S	ἀμφεκάλυψε
ἀμφικαλύπτω	AAI.3S	ἀμφεκάλυψεν
ἀμφικαλύπτω	AAN	ἀμφικαλύψαι
ἀμφικαλύπτω	AAP.NSM	ἀμφικαλύψας
ἀμφικαλύπτω	AAS.3S	ἀμφικαλύψῃ
ἀμφικαλύπτω	FAI.1S	ἀμφικαλύψω
ἀμφικαλύπτω	FAN	ἀμφικαλύψειν
ἀμφικαλύπτω	PAI.3S	ἀμφικαλύπτει
ἀμφικαλύπτω	PAO.3S	ἀμφικαλύπτοι
ἀμφικεάζω	AAP.NSM	ἀμφικεάσσας
ἀμφιλαχαίνω	IAI.3S	ἀμφελάχαινε
ἀμφιμαίομαι	AMD.2P	ἀμφιμάσασθε  # was AAD but surely AMD @@@
ἀμφιμάχομαι	IMI.3P	ἀμφεμάχοντο
ἀμφιμάχομαι	PMI.3P	ἀμφιμάχονται
ἀμφιμάχομαι	PMN	ἀμφιμάχεσθαι
ἀμφιμάχομαι	PMS.1S	ἀμφιμάχωμαι
ἀμφιμάχομαι	PMS.3P	ἀμφιμάχωνται
ἀμφιμυκάομαι	XAI.3S	ἀμφιμέμυκεν
ἀμφινέμομαι	IMI.3P	ἀμφενέμοντο
ἀμφινέμομαι	PMI.3P	ἀμφινέμονται
ἀμφιξέω	AAI.1S	ἀμφέξεσα
ἀμφιπέλομαι	PMS.3S	ἀμφιπέληται
ἀμφιπένομαι	IMI.3P	ἀμφεπένοντο
ἀμφιπένομαι	PMI.3P	ἀμφιπένονται
ἀμφιπεριστέφομαι	PMI.3S	ἀμφιπεριστέφεται
ἀμφιπεριστρωφάω	IAI.3S	ἀμφιπεριστρώφα
ἀμφιπίπτω	AAP.NSF	ἀμφιπεσοῦσα
ἀμφιπολεύω	PAI.2S	ἀμφιπολεύεις
ἀμφιπολεύω	PAN	ἀμφιπολεύειν
ἀμφιπολεύω	PAO.3S	ἀμφιπολεύοι
ἀμφιπονέομαι	IMI.3S	ἀμφεπονεῖτο
ἀμφιποτάομαι	IMI.3S	ἀμφεποτᾶτο
ἀμφίστημι	AAI.3P	ἀμφέσταν
ἀμφιστρατάομαι	IMI.3P	ἀμφεστρατόωντο
ἀμφιτίθημι	AMI.3S	ἀμφέθετο
ἀμφιτίθημι	APP.NSF	ἀμφιτεθεῖσα
ἀμφιτρομέω	PAI.1S	ἀμφιτρομέω
ἀμφιφοβέομαι	API.3P	ἀμφεφόβηθεν
ἀμφιχάσκω	AAI.3S	ἀμφέχανε
ἀμφιχέω	API.3S	ἀμφεχύθη
ἀμφιχέω	APN	ἀμφιχυθῆναι
ἀμφιχέω	APP.NSM	ἀμφιχυθείς
ἀμφιχέω	IMI.3P	ἀμφεχέοντο
ἀναβαίνω	AAI.3S	ἀνέβη
ἀναβαίνω	AAN	ἀναβήμεναι
ἀναβαίνω	AAO.3S	ἀμβαίη
ἀναβαίνω	AAO.3S	ἀναβαίη
ἀναβαίνω	AAP.NPM	ἀναβάντες
ἀναβαίνω	AAP.NSF	ἀναβᾶσα
ἀναβαίνω	AAP.NSM	ἀναβάς
ἀναβαίνω	AAS.3S	ἀναβῇ
ἀναβαίνω	AMI.3S	ἀνεβήσετο
ἀναβαίνω	AMP.NPM	ἀναβησάμενοι
ἀναβαίνω	IAI.3S	ἀνέβαινε
ἀναβαίνω	PAD.2S	ἀνάβαινε
ἀναβαίνω	PAI.3S	ἀναβαίνει
ἀναβαίνω	PAN	ἀμβαίνειν
ἀναβαίνω	PAN	ἀναβαινέμεν
ἀναβαίνω	PAP.NPM	ἀμβαίνοντες
ἀναβαίνω	PAS.1P	ἀμβαίνωμεν
ἀναβάλλω	IMI.3S	ἀνεβάλλετο
ἀναβάλλω	PAD.2S	ἀνάβαλλε
ἀναβάλλω	PMS.1P	ἀμβαλλώμεθα
ἀναβέβρυχε	XAI.3S	ἀναβέβροχεν
ἀναβρόχω	AAO.3S	ἀναβρόξειε
ἀναβρόχω	APP.NSN	ἀναβροχέν  # was AAP.NSN but probably APP.NSM @@@
ἀναγιγνώσκω	AAI.1S	ἀνέγνων
ἀναγιγνώσκω	AAI.3S	ἀνέγνω
ἀναγιγνώσκω	AAO.3S	ἀναγνοίη
ἀναγιγνώσκω	AAP.DSF	ἀναγνούσῃ
ἀναγιγνώσκω	AAP.GSM	ἀναγνόντος
ἀναγνάμπτω	AAI.3P	ἀνέγναμψαν
ἀναγνάμπτω	API.3S	ἀνεγνάμφθη
ἀνάγω	AAI.1S	ἀνήγαγον
ἀνάγω	AAI.3P	ἀνήγαγον
ἀνάγω	AAI.3S	ἀνήγαγε
ἀνάγω	AAI.3S	ἀνήγαγεν
ἀνάγω	IAI.2S	ἀνῆγες
ἀνάγω	IAI.3P	ἄναγον
ἀνάγω	IMI.3P	ἀνάγοντο
ἀνάγω	PAI.3P	ἀνάγουσι
ἀνάγω	PAP.NPM	ἀνάγοντες
ἀναδέρκομαι	AAI.3S	ἀνέδρακεν
ἀναδέχομαι	AMI.3S	ἀνεδέξατο
ἀναδύνω	AAI.3S	ἀνέδυ
ἀναδύνω	AAN	ἀναδῦναι
ἀναδύνω	AAO.3S	ἀναδύη
ἀναδύνω	AMI.3S	ἀνεδύσετο
ἀναδύνω	PMI.3S	ἀνδύεται
ἀναείρω	AAN	ἀναεῖραι
ἀναείρω	IAI.3S	ἀνάειρε
ἀναθηλέω	FAI.3S	ἀναθηλήσει
ἀναθρῴσκω	PAP.NSM	ἀναθρῴσκων
ἀναίνομαι	AMI.3S	ἀνήνατο
ἀναίνομαι	AMN	ἀνήνασθαι
ἀναίνομαι	AMS.3S	ἀνήνηται
ἀναίνομαι	IMI.3S	ἀναίνετο
ἀναίνομαι	IMI.3S	ἠναίνετο
ἀναίνομαι	PMI.1S	ἀναίνομαι
ἀναίνομαι	PMI.2S	ἀναίνεαι
ἀναίνομαι	PMI.3S	ἀναίνεται
ἀναιρέω	AAP.ASM	ἀνελόντα
ἀναιρέω	AAP.NPM	ἀνελόντες
ἀναιρέω	AAP.NSM	ἀνελών
ἀναιρέω	AMI.3P	ἀνέλοντο
ἀναιρέω	AMI.3S	ἀνείλετο
ἀναιρέω	AMN	ἀνελέσθαι
ἀναιρέω	AMO.1S	ἀνελοίμην
ἀναιρέω	AMO.2S	ἀνέλοιο
ἀναιρέω	AMS.3S	ἀνέληται
ἀναιρέω	FMN	ἀναιρήσεσθαι
ἀναίσσω	AAI.3P	ἀνήϊξαν
ἀναίσσω	AAO.3P	ἀναΐξειαν
ἀναίσσω	AAO.3S	ἀναΐξειεν
ἀναίσσω	AAP.NDM	ἀναΐξαντε
ἀναίσσω	AAP.NPM	ἀναΐξαντες
ἀναίσσω	AAP.NSF	ἀναΐξασα
ἀναίσσω	AAP.NSM	ἀναΐξας
ἀναίσσω	PAI.3P	ἀναΐσσουσι
ἀνακαίω	IAI.3P	ἀνέκαιον
ἀνακαίω	IAI.3S	ἀνέκαιε
ἀνακηκίω	IAI.3S	ἀνεκήκιεν
ἀνακηκίω	PAI.3S	ἀνακηκίει
ἀνακλίνω	AAN	ἀνακλῖναι
ἀνακλίνω	AAP.NSM	ἀγκλίνας
ἀνακλίνω	AAP.NSM	ἀνακλίνας
ἀνακλίνω	APP.NPM	ἀνακλινθέντες
ἀνακλίνω	APP.NSF	ἀνακλινθεῖσα
ἀνακλίνω	APP.NSM	ἀνακλινθείς
ἀνακοντίζω	IAI.3S	ἀνηκόντιζε
ἀνακόπτω	IAI.3S	ἀνέκοπτεν
ἀνακράζω	AAI.1S	ἀνέκραγον
ἀνακρεμάννυμι	AAP.NSF	ἀγκρεμάσασα
ἀνακυμβαλιάζω	IAI.3P	ἀνακυμβαλίαζον
ἀναλέγω	AAN	ἀλλέξαι
ἀναλέγω	IAI.3P	ἄλλεγον
ἀναλύω	AAI.3P	ἀνέλυσαν
ἀναλύω	IAI.1S	ἀλλύεσκον
ἀναλύω	IAI.3S	ἀλλύεσκεν
ἀναλύω	PAP.ASF	ἀλλύουσαν
ἀναμαιμάω	PAI.3S	ἀναμαιμάει
ἀναμάσσω	FAI.2S	ἀναμάξεις
ἀναμένω	AAI.1S	ἀνέμεινα
ἀναμετρέω	AAO.1S	ἀναμετρήσαιμι
ἀναμίγνυμι	AAP.NSM	ἀμμίξας
ἀναμίγνυμι	IAI.3S	ἀνέμισγε
ἀναμιμνήσκω	AAI.2S	ἀνέμνησας
ἀναμίμνω	IAI.3P	ἀνέμιμνον
ἀναμίμνω	IAI.3S	ἀνέμιμνε
ἀναμορμύρω	IAI.3S	ἀναμορμύρεσκε
ἀνανέομαι	PMI.3S	ἀννεῖται
ἀνανεύω	AAI.3S	ἀνένευσε
ἀνανεύω	IAI.3S	ἀνένευε
ἀναξηραίνω	AAS.3S	ἀγξηράνῃ
# ἀναπάλλω	AAI.3S	ἀνέπαλτο   # original AAI.3S but really AMI.3S?
ἀναπάλλω	AAP.NSM	ἀμπεπαλών
ἀναπάλλω	AMI.3S	ἀνεπᾶλτο
ἀναπάλλω	PMI.3S	ἀναπάλλεται
ἀναπαύω	AAI.3S	ἀνέπαυσεν
ἀναπείρω	AAP.NPM	ἀμπείραντες
ἀναπετάννυμι	XMP.APF	ἀναπεπταμένας
ἀναπηδάω	AAI.3S	ἀμπήδησε
ἀναπίμπλημι	AAN	ἀναπλῆσαι
ἀναπίμπλημι	AAP.NPM	ἀναπλήσαντες
ἀναπίμπλημι	AAP.NSM	ἀναπλήσας
ἀναπίμπλημι	AAS.2S	ἀναπλήσῃς
ἀναπίμπλημι	FAN	ἀναπλήσειν
ἀναπλέω	FMN	ἀναπλεύσεσθαι
ἀναπλέω	IAI.1P	ἀνεπλέομεν
ἀναπνέω	AAD.2S	ἄμπνυε
ἀναπνέω	AAI.3P	ἀνέπνευσαν
ἀναπνέω	AAN	ἀμπνεῦσαι
ἀναπνέω	AAO.3S	ἀναπνεύσειε
ἀναπνέω	AAS.3P	ἀναπνεύσωσι
ἀναπνέω	AAS.3P	ἀναπνεύσωσιν
ἀναπνέω	AMI.3S	ἄμπνυτο
ἀναπνέω	API.3S	ἀμπνύνθη
ἀναπνέω	IAI.3P	ἀνέπνεον
ἀναπρήθω	AAP.NSM	ἀναπρήσας
ἀνάπτω	AAI.3S	ἀνῆψεν
ἀνάπτω	AAN	ἀνάψαι
ἀνάπτω	IAI.3P	ἀνῆπτον
ἀνάπτω	XMD.3S	ἀνήφθω
ἀναρπάζω	AAI.3P	ἀνήρπαξαν
ἀναρπάζω	AAI.3S	ἀνήρπασε
ἀναρπάζω	AAP.NPF	ἀναρπάξασαι
ἀναρπάζω	AAP.NSF	ἀναρπάξασα
ἀναρπάζω	AAP.NSM	ἀναρπάξας
ἀναρρήγνυμι	AAO.3S	ἀναρρήξειε
ἀναρρήγνυμι	AAP.NDM	ἀναρρήξαντε
ἀναρρήγνυμι	AAP.NSM	ἀναρρήξας
ἀναρρίπτω	AAI.3P	ἀνέρριψαν
ἀναρρίπτω	IAI.3P	ἀνερρίπτουν
ἀναρρίπτω	PAN	ἀναρρίπτειν
ἀναρροιβδέω	AAI.3S	ἀνερροίβδησε
ἀναρροιβδέω	PAI.3S	ἀναροιβδεῖ
ἀναρροιβδέω	PAI.3S	ἀναρροιβδεῖ
ἀνασεύομαι	IMI.3S	ἀνέσσυτο
ἀνάσσω	FAI.1P	ἀνάξομεν
ἀνάσσω	FAI.3S	ἀνάξει
ἀνάσσω	FAN	ἀνάξειν
ἀνάσσω	IAI.2S	ἄνασσες
ἀνάσσω	IAI.3S	ἄνασσε
ἀνάσσω	IAI.3S	ἄνασσεν
ἀνάσσω	IAI.3S	ἤνασσε
ἀνάσσω	PAD.2S	ἄνασσε
ἀνάσσω	PAI.1S	ἀνάσσω
ἀνάσσω	PAI.2S	ἀνάσσεις
ἀνάσσω	PAI.3S	ἀνάσσει
ἀνάσσω	PAN	ἀνάσσειν
ἀνάσσω	PAN	ἀνασσέμεν
ἀνάσσω	PAO.2S	ἀνάσσοις
ἀνάσσω	PAO.3S	ἀνάσσοι
ἀνάσσω	PAP.NSM	ἀνάσσων
ἀνάσσω	PAS.1S	ἀνάσσω
ἀνάσσω	PMI.3P	ἀνάσσονται
ἀναστενάχω	IMI.3P	ἀνεστενάχοντο
ἀναστενάχω	PAI.3P	ἀναστενάχουσιν
ἀναστρέφω	AAO.3P	ἀνστρέψειαν
ἀναστρέφω	PMI.1S	ἀναστρέφομαι
ἀναστρωφάω	PAP.NSM	ἀναστρωφῶν
ἀνατέλλω	AAI.3S	ἀνέτειλε
ἀνατίθημι	FAI.3S	ἀναθήσει
ἀνατίθημι	IAI.3P	ἀντίθεον
ἀνατλῆναι	AAI.1P	ἀνέτλημεν
ἀνατλῆναι	AAI.2S	ἀνέτλης
ἀνατλῆναι	AAI.3S	ἀνέτλη
ἀνατρέχω	AAI.3P	ἀνέδραμον
ἀνατρέχω	AAI.3S	ἀνέδραμε
ἀνατρέχω	AAI.3S	ἀνέδραμεν
ἀνατρέχω	XAI.3S	ἀναδέδρομε
ἀναφαίνω	AAN	ἀναφῆναι
ἀναφαίνω	IAI.3P	ἀνέφαινον
ἀναφαίνω	IMI.3S	ἀνεφαίνετο
ἀναφαίνω	PAI.2S	ἀναφαίνεις
ἀναφαίνω	PAN	ἀναφαίνειν
ἀναφαίνω	PAP.NSM	ἀναφαίνων
ἀναφαίνω	PMI.3S	ἀναφαίνεται
ἀναφέρω	AAI.1S	ἀνένεικα
ἀναφέρω	AMI.3S	ἀνενείκατο
ἀναχάζω	AMP.NSF	ἀναχασσαμένη
ἀναχάζω	AMP.NSM	ἀναχασσάμενος
ἀναχάζω	IMI.3S	ἀνεχάζετο
ἀναχάζω	PMI.1S	ἀναχάζομαι
ἀναχάζω	PMP.ASM	ἀναχαζόμενον
ἀναχάζω	PMP.GSM	ἀναχαζομένοιο
ἀναχωρέω	AAI.3P	ἀνεχώρησαν
ἀναχωρέω	AAI.3S	ἀνεχώρησεν
ἀναχωρέω	AAN	ἀναχωρῆσαι
ἀναχωρέω	AAP.ASM	ἀναχωρήσαντα
ἀναχωρέω	AAP.NSM	ἀναχωρήσας
ἀναχωρέω	AAS.3P	ἀναχωρήσουσιν
ἀναχωρέω	FAI.3P	ἀναχωρήσουσιν
ἀναχωρέω	FAN	ἀναχωρήσειν
ἀναχωρέω	PAD.3S	ἀναχωρείτω
ἀναψύχω	API.3P	ἀνέψυχθεν
ἀναψύχω	IAI.3P	ἀνέψυχον
ἀναψύχω	PAN	ἀναψύχειν
ἀναψύχω	PAP.ASM	ἀναψύχοντα
ἁνδάνω	AAI.3S	ἅδε
ἁνδάνω	AAI.3S	εὔαδε
ἁνδάνω	AAI.3S	εὔαδεν
ἁνδάνω	AAN	ἁδεῖν
ἁνδάνω	AAO.3S	ἅδοι
ἁνδάνω	IAI.3S	ἑήνδανε
ἁνδάνω	IAI.3S	ἑήνδανεν
ἁνδάνω	IAI.3S	ἥνδανε
ἁνδάνω	IAI.3S	ἥνδανεν
ἁνδάνω	PAI.3S	ἁνδάνει
ἁνδάνω	XAP.APM	ἁδηκότας
ἁνδάνω	XAP.ASM	ἑαδότα
ἀνέβραχε	AAI.3S	ἀνέβραχε
ἀνέβραχε	AAI.3S	ἀνέβραχεν
ἀνεγείρω	AAI.1S	ἀνέγειρα
ἀνεγείρω	AAI.3S	ἀνέγειρε
ἀνεγείρω	AAI.3S	ἀνέγειρεν
ἀνεγείρω	AAN	ἀνεγεῖραι
ἀνεγείρω	IAI.3S	ἀνέγειρε
ἀνεγείρω	PAI.2S	ἀνεγείρεις
ἀνέζομαι	FAI.3S	ἀνέσει
ἀνέζω	AAO.1S	ἀνέσαιμι
ἀνέζω	AAP.NPM	ἀνέσαντες
ἄνειμι	IAI.1S	ἀνήιον
ἄνειμι	IAI.3P	ἀνήιον
ἄνειμι	PAI.3S	ἄνεισι
ἄνειμι	PAP.ASF	ἀνιοῦσαν
ἄνειμι	PAP.ASM	ἀνιόντα
ἄνειμι	PAP.DSM	ἀνιόντι
ἄνειμι	PAP.GSM	ἀνιόντος
ἄνειμι	PAP.NPM	ἀνιόντες
ἄνειμι	PAP.NSM	ἀνιών
ἀνείργω	IAI.3P	ἀνέεργον
ἀνείργω	IAI.3S	ἀνέεργε
ἀνέλκω	IAI.3S	ἄνελκε
ἀνέλκω	PAI.3S	ἀνέλκει
ἀνέλκω	PAP.NSM	ἀνέλκων
ἀνέλκω	PMP.ASM	ἀνελκόμενον
ἀνερείπομαι	AMI.3P	ἀνηρείψαντο
ἀνέρομαι	IMI.3S	ἀνείρετο
ἀνέρομαι	PMI.2S	ἀνείρεαι
ἀνέρομαι	PMP.NSM	ἀνειρόμενος
ἀνέρομαι	PMS.3S	ἀνείρηται
ἀνέρχομαι	AAI.3S	ἀνήλυθεν
ἀνέρχομαι	AAP.NSM	ἀνελθών
ἀνέρχομαι	PMP.ASN	ἀνερχόμενον
ἀνέρχομαι	PMP.DSM	ἀνερχομένῳ
ἀνερωτάω	IAI.1S	ἀνηρώτων
ἀνέχω	AAI.3P	ἀνέσχον
ἀνέχω	AAI.3S	ἀνέσχε
# ἀνέχω	AAI.3S	ἀνέσχεθε  # @@@
ἀνέχω	AAI.3S	ἀνέσχεν
ἀνέχω	AAN	ἀνασχεῖν
ἀνέχω	AAN	ἀνασχέμεν
ἀνέχω	AAN	ἀνσχεθέειν
# ἀνέχω	AAP.NPM	ἀνίσχοντες  # this is PAP.NPM
ἀνέχω	AAP.NSM	ἀνασχών
# ἀνέχω	AMD.2S	ἀνάσχεο  # accentuation seems weird
# ἀνέχω	AMD.2S	ἄνσχεο  # accentuation seems weird
ἀνέχω	AMI.2S	ἄνσχεο
ἀνέχω	AMI.3S	ἀνέσχετο
ἀνέχω	AMN	ἀνασχέσθαι
ἀνέχω	AMP.ADM	ἀνασχομένω
ἀνέχω	AMP.NDM	ἀνασχομένω
ἀνέχω	AMP.NPM	ἀνασχόμενοι
ἀνέχω	AMP.NSM	ἀνασχόμενος
ἀνέχω	FMI.1S	ἀνέξομαι
ἀνέχω	FMN	ἀνσχήσεσθαι
ἀνέχω	IAI.1P	ἀνεσχέθομεν
ἀνέχω	PAP.NPM	ἀνίσχοντες
ἀνέχω	PAS.3S	ἀνέχῃσι
ἀνέχω	PMI.3P	ἀνέχονται
ἀνέχω	PMN	ἀνέχεσθαι
ἀνέχω	PMO.1S	ἀνεχοίμην
ἀνέχω	PMO.3S	ἀνέχοιτο
ἀνηκουστέω	AAI.3S	ἀνηκούστησεν
ἀνήκω	IAI.3S	ἀνῆκε
ἀνήκω	IAI.3S	ἀνῆκεν
ἀνήνοθε	XAI.3S	ἀνήνοθεν
ἀνήνοθε	YAI.3P	ἀνήνοθεν
ἀνθέω	AAN	ἀνθῆσαι
ἀνθίστημι	AAI.3S	ἀντέστη
ἀνθίστημι	IMI.3P	ἀνθίσταντο
ἀνιάζω	IAI.3P	ἀνίαζον
ἀνιάζω	PAI.3P	ἀνιάζουσιν
ἀνιάζω	PAI.3S	ἀνιάζει
ἀνιάζω	PAP.NSM	ἀνιάζων
ἀνιάζω	PAS.3S	ἀνιάζῃ
ἀνιάω	APP.ASM	ἀνιηθέντα
ἀνιάω	APP.NSM	ἀνιηθείς
ἀνιάω	FAI.2S	ἀνιήσεις
ἀνιάω	FAI.3S	ἀνιήσει
ἀνιάω	PMI.3S	ἀνιᾶται
ἀνίημι	AAI.2S	ἀνῆκας
ἀνίημι	AAI.3P	ἄνεσαν
ἀνίημι	AAI.3S	ἀνέηκεν
ἀνίημι	AAI.3S	ἀνῆκε
ἀνίημι	AAI.3S	ἀνῆκεν
ἀνίημι	AAP.NPM	ἀνέντες
ἀνίημι	AAS.3S	ἀνήῃ
ἀνίημι	FAI.3S	ἀνήσει
ἀνίημι	IAI.3S	ἀνήη
ἀνίημι	IAI.3S	ἀνίει
ἀνίημι	PAI.2S	ἀνιεῖς
ἀνίημι	PAI.3S	ἀνίησιν
ἀνίημι	PAO.2S	ἀνιείης
ἀνίημι	PAP.NSF	ἀνιεῖσα
ἀνίημι	PMP.NSF	ἀνιεμένη
ἀνίστημι	AAD.2S	ἄνστησον
ἀνίστημι	AAI.3D	ἀνστήτην
ἀνίστημι	AAI.3P	ἀνέσταν
ἀνίστημι	AAI.3S	ἀνέστη
ἀνίστημι	AAI.3S	ἀνέστησεν
ἀνίστημι	AAN	ἀνστήμεναι
ἀνίστημι	AAO.3S	ἀναστήσειεν
ἀνίστημι	AAP.NPM	ἀναστάντες
ἀνίστημι	AAP.NPM	ἀνστάντες
ἀνίστημι	AAP.NSF	ἀνστᾶσα
ἀνίστημι	AAP.NSM	ἀναστάς
ἀνίστημι	AAP.NSM	ἀναστήσας
ἀνίστημι	AAP.NSM	ἀνστάς
ἀνίστημι	AAS.3S	ἀναστῇ
ἀνίστημι	FAI.2S	ἀνστήσεις
ἀνίστημι	FAI.3P	ἀναστήσουσιν
ἀνίστημι	FAI.3S	ἀνστήσει
ἀνίστημι	FAP.NSM	ἀνστήσων
ἀνίστημι	FMI.3P	ἀναστήσονται
ἀνίστημι	FMN	ἀνστήσεσθαι
ἀνίστημι	IAI.3S	ἀνίστη
ἀνίστημι	IMI.3S	ἀνίστατο
ἀνίστημι	PMP.NPM	ἀνιστάμενοι
ἀνίστημι	PMP.NSM	ἀνιστάμενος
ἀνίστημι	YAI.1S	ἀνέστη
ἀνιχνεύω	PAP.NSM	ἀνιχνεύων
ἀνοίγνυμι	AAI.3S	ἀνέῳξε
ἀνοίγνυμι	IAI.3P	ἀναοίγεσκον
ἀνοίγνυμι	IAI.3S	ἀνέῳγε
ἀνοίγνυμι	IAI.3S	ἀνέῳγεν
ἀνοίγνυμι	IAI.3S	ἀνῷγεν
ἀνορούω	AAI.3P	ἀνόρουσαν
ἀνορούω	AAI.3S	ἀνόρουσε
ἀνορούω	AAI.3S	ἀνόρουσεν
ἀνορούω	AAP.NSM	ἀνορούσας
ἀντάω	AAI.2P	ἠντήσατε
ἀντάω	AAI.2S	ἤντησας
ἀντάω	AAO.3S	ἀντήσειε
ἀντάω	AAS.1P	ἀντήσομεν
ἀντάω	FAI.1S	ἀντήσω
ἀντάω	IAI.3P	ἤντεον
ἀντέχω	AMD.2P	ἀντίσχεσθε
ἀντιάζω	AAO.1P	ἀντιάσαιμεν
ἀντιάζω	AAO.2S	ἀντιάσειας
ἀντιάζω	AAO.3S	ἀντιάσειε
ἀντιάζω	AAP.ASM	ἀντιάσαντα
ἀντιάζω	AAP.DSM	ἀντιάσαντι
ἀντιάζω	AAS.2D	ἀντιάσητον
ἀντιάζω	FAI.1S	ἀντιόω
ἀντιάζω	FAP.NSF	ἀντιόωσα
ἀντιάω	AAO.3S	ἀντιάσειεν
ἀντιάω	AAP.NPM	ἀντιάσαντες
ἀντιάω	AAP.NSM	ἀντιάσας
ἀντιάω	FAI.2S	ἀντιάσεις
ἀντιάω	IMI.2P	ἀντιάασθε
ἀντιάω	PAD.3P	ἀντιοώντων
ἀντιάω	PAI.1S	ἀντιόω
ἀντιάω	PAI.3P	ἀντιόωσι
ἀντιάω	PAI.3P	ἀντιόωσιν
ἀντιάω	PAN	ἀντιάαν
ἀντιάω	PAP.ASF	ἀντιόωσαν
ἀντιάω	PAP.NPM	ἀντιόωντες
ἀντιάω	PAP.NSF	ἀντιόωσα
ἀντιάω	PAP.NSM	ἀντιόων
ἀντιβολέω	AAI.2S	ἀντεβόλησας
ἀντιβολέω	AAI.3P	ἀντεβόλησαν
ἀντιβολέω	AAI.3S	ἀντεβόλησε
ἀντιβολέω	AAI.3S	ἀντεβόλησεν
ἀντιβολέω	AAN	ἀντιβολῆσαι
ἀντιβολέω	AAO.2S	ἀντιβολήσαις
ἀντιβολέω	AAP.NSM	ἀντιβολήσας
ἀντιβολέω	FAI.2S	ἀντιβολήσεις
ἀντιβολέω	FAI.3S	ἀντιβολήσει
ἀντιτορέω	AAI.3S	ἀντετόρησεν
ἀντιτορέω	AAP.NSM	ἀντιτορήσας
ἀντιφερίζω	PAI.2S	ἀντιφερίζεις
ἀντιφερίζω	PAN	ἀντιφερίζειν
ἀντιφέρω	IMI.3P	ἀντεφέροντο
ἀντιφέρω	PMN	ἀντιφέρεσθαι
ἄντομαι	IMI.3S	ἤντετο
ἄντομαι	PMP.NPF	ἀντόμεναι
ἄντομαι	PMP.NSF	ἀντομένη
ἀνύω	AAI.3S	ἤνυσεν
ἀνύω	AAO.3S	ἀνύσειε
ἀνύω	FMN	ἀνύσσεσθαι
ἀνύω	PAI.1S	ἀνύω
ἄνω	IAI.3P	ἦνον
ἄνω	PMI.3S	ἄνεται
ἄνω	PMO.3S	ἄνοιτο
ἄνωγα	AAN	ἀνῶξαι
ἄνωγα	AAS.1P	ἀνώξομεν
ἄνωγα	FAI.1S	ἀνώξω
ἄνωγα	IAI.1S	ἄνωγον
ἄνωγα	IAI.3P	ἄνωγον
ἄνωγα	IAI.3P	ἠνώγεον
ἄνωγα	IAI.3P	ἤνωγον
ἄνωγα	IAI.3S	ἄνωγε
ἄνωγα	IAI.3S	ἀνώγει
ἄνωγα	IAI.3S	ἄνωγεν
ἄνωγα	IAI.3S	ἠνώγει
ἄνωγα	PAD.2P	ἀνώγετε
ἄνωγα	PAD.3S	ἀνωγέτω
ἄνωγα	PAI.2D	ἀνώγετον
ἄνωγα	PAI.3S	ἀνώγει
ἄνωγα	PAN	ἀνωγέμεν
ἄνωγα	PAO.1S	ἀνώγοιμι
ἄνωγα	PAO.3S	ἀνώγοι
ἄνωγα	PAS.3S	ἀνώγῃ
ἄνωγα	XAD.2P	ἄνωχθε
ἄνωγα	XAD.2S	ἄνωχθι
ἄνωγα	XAD.3S	ἀνώχθω
ἄνωγα	XAI.1S	ἄνωγα
ἄνωγα	XAI.2S	ἄνωγας
ἄνωγα	XAI.3S	ἄνωγε
ἄνωγα	XAI.3S	ἄνωγεν
ἄνωγα	XAN	ἀνωγέμεν
ἄνωγα	XAO.3S	ἀνώγοι
ἄνωγα	YAI.1S	ἠνώγεα
ἄνωγα	YAI.3S	ἀνώγει
ἄνωγα	YAI.3S	ἀνώγειν
ἄνωγα	YAI.3S	ἠνώγει
ἄνωγα	YAI.3S	ἠνώγειν
ἀνώγω	YAI.3S	ἠνώγειν
# ἀνωθέω	AAP.NPM	ἀνώσαντες  # why is this not accented ἀνωσάντες? @@@
ἀοιδιάω	PAI.3S	ἀοιδιάει
ἀολλίζω	AAI.3P	ἀόλλισσαν
ἀολλίζω	AAP.NSF	ἀολλίσσασα
ἀολλίζω	API.3P	ἀολλίσθησαν
ἀολλίζω	APN	ἀολλισθήμεναι
ἀπαγγέλλω	AAN	ἀπαγγεῖλαι
ἀπαγγέλλω	AAO.3S	ἀπαγγείλειε
ἀπαγγέλλω	AAP.NSM	ἀπαγγείλας
ἀπαγγέλλω	AAS.3S	ἀπαγγείλῃσι
ἀπαγγέλλω	IAI.3S	ἀπαγγέλλεσκε
ἀπαγγέλλω	PAP.NSM	ἀπαγγέλλων
ἀπάγχω	PAP.NSM	ἀπάγχων
ἀπάγω	AAI.3P	ἀπήγαγον
ἀπάγω	AAI.3S	ἀπήγαγε
ἀπάγω	AAI.3S	ἀπήγαγεν
ἀπάγω	FAN	ἀπάξειν
ἀπάγω	PAI.3P	ἀπάγουσι
ἀπαείρω	PMP.ASM	ἀπαειρόμενον
ἀπαίνυμαι	IMI.3S	ἀπαίνυτο
ἀπαίνυμαι	IMI.3S	ἀποαίνυτο
ἀπαίνυμαι	PMI.1S	ἀποαίνυμαι
ἀπαίνυμαι	PMI.3S	ἀποαίνυται
ἀπαίνυμαι	PMP.ASM	ἀπαινύμενον
ἀπαίρω	PMD.2S	ἀποαίρεο
ἀπαίσσω	AAP.NSM	ἀπαΐξας
ἀπαιτίζω	PAP.NPM	ἀπαιτίζοντες
ἀπάλαλκε	AAD.2S	ἀπάλαλκε
ἀπάλαλκε	AAO.3S	ἀπαλάλκοι
ἀπαλέξω	AAO.1S	ἀπαλεξήσαιμι
ἀπαλέξω	FAN	ἀπαλεξήσειν
ἀπαλθαίνομαι	FMI.2D	ἀπαλθήσεσθον
ἀπαλθαίνομαι	FMI.3D	ἀπαλθήσεσθον
ἀπαλοάω	AAI.3S	ἀπηλοίησεν
ἀπαμάω	AAO.3S	ἀπαμήσειε
ἀπαμείβομαι	IMI.3S	ἀπαμείβετο
ἀπαμείβομαι	PMP.NPM	ἀπαμειβόμενοι
ἀπαμείβομαι	PMP.NSM	ἀπαμειβόμενος
ἀπαμείβομαι	PMP.NSN	ἀπαμειβόμενον
ἀπαμύνω	AMN	ἀπαμύνασθαι
ἀπαμύνω	IAI.3S	ἀπήμυνεν
ἀπαμύνω	IMI.3S	ἀπαμύνετο
ἀπαναίνομαι	AMI.3P	ἀπηνήναντο
ἀπαναίνομαι	AMN	ἀπανήνασθαι
ἀπανύω	AAI.3P	ἀπήνυσαν
ἀπαράσσω	AAI.3S	ἀπάραξε
ἀπαράσσω	AAI.3S	ἀπήραξεν
ἀπαρέσκω	AMN	ἀπαρέσσασθαι
ἀπάρχω	PMP.NSM	ἀπαρχόμενος
ἀπατάω	AAI.2S	ἀπάτησας
ἀπατάω	AAI.3S	ἀπάτησε
ἀπατάω	AAI.3S	ἀπάτησεν
ἀπατάω	FAI.1S	ἀπατήσω
ἀπατιμάω	AAI.3S	ἀπητίμησε
ἀπαυράω	AAO.3S	ἀποέρσειε
ἀπαυράω	AAP.NSM	ἀπούρας
ἀπαυράω	IAI.1S	ἀπηύρων
ἀπαυράω	IAI.2S	ἀπηύρας
ἀπαυράω	IAI.3P	ἀπηύρων
ἀπαυράω	IAI.3S	ἀπηύρα
ἀπαφίσκω	AAI.3S	ἤπαφε
ἀπαφίσκω	AMO.3S	ἀπάφοιτο
ἀπαφίσκω	PAI.3S	ἀπαφίσκει
ἀπειλέω	AAI.2S	ἀπείλησας
ἀπειλέω	AAI.3P	ἀπείλησαν
ἀπειλέω	AAI.3S	ἠπείλησε
ἀπειλέω	AAI.3S	ἠπείλησεν
ἀπειλέω	AAP.NSM	ἀπειλήσας
ἀπειλέω	FAI.1S	ἀπειλήσω
ἀπειλέω	FAI.3S	ἀπειλήσει
ἀπειλέω	IAI.2P	ἀπειλεῖτε
ἀπειλέω	IAI.3D	ἀπειλήτην
ἀπειλέω	IAI.3P	ἀπείλεον
ἀπειλέω	IAI.3S	ἀπείλει
ἀπειλέω	IAI.3S	ἠπείλει
ἀπειλέω	PAI.2S	ἀπειλεῖς
ἄπειμι	FMI.1S	ἀπέσσομαι
ἄπειμι	FMI.3P	ἀπέσσονται
ἄπειμι	FMI.3S	ἀπεσσεῖται
ἄπειμι	FMI.3S	ἀπέσσεται
ἄπειμι	FMN	ἀπέσσεσθαι
ἄπειμι	IAI.1P	ἀπῆμεν
ἄπειμι	IAI.1S	ἀπῆν
ἄπειμι	IAI.3P	ἄπεσαν
ἄπειμι	IAI.3S	ἀπέην
ἄπειμι	IAI.3S	ἀπῆν
ἄπειμι	PAI.1S	ἄπειμι
ἄπειμι	PAP.ASM	ἀπιόντα
ἄπειμι	PAP.GPM	ἀπεόντων
ἄπειμι	PAP.GSM	ἀπεόντος
ἄπειμι	PAP.GSM	ἀπιόντος
ἄπειμι	PAP.NPM	ἀπιόντες
ἄπειμι	PAP.NSM	ἀπεών
ἄπειμι	PAP.NSM	ἀπιών
ἄπειμι	PAS.3S	ἀπέῃσιν
ἀπεῖπον	AAI.3S	ἀπέειπε
ἀπεῖπον	AAI.3S	ἀπέειπεν
ἀπεῖπον	AAN	ἀπειπέμεν
ἀπεῖπον	AAN	ἀποειπεῖν
ἀπεῖπον	AAO.3S	ἀποείποι
ἀπεῖπον	AAP.GSM	ἀπειπόντος
ἀπεῖπον	AAP.NSM	ἀποειπών
ἀπεῖπον	AAS.1S	ἀποείπω
ἀπεῖπον	AAS.3S	ἀποείπῃ
ἀπείργαθον	AAI.3S	ἀποέργαθε
ἀπείργαθον	AAI.3S	ἀποέργαθεν
ἀπείργω	IAI.3S	ἀπέεργεν
ἀπείργω	PAI.3S	ἀποέργει
ἀπεκλανθάνομαι	AMD.2P	ἀπεκλελάθεσθε
ἀπεμέω	AAI.3S	ἀπέμεσσεν
ἀπερύκω	PAI.3S	ἀπερύκει
ἀπερύκω	PAO.3S	ἀπερύκοι
ἀπερύκω	PAP.NSM	ἀπερύκων
ἀπέρχομαι	AAI.3S	ἀπῆλθεν
ἀπέρχομαι	PMP.NSF	ἀπερχομένη
ἀπέρχομαι	XAI.1S	ἀπελήλυθα
ἀπέρχομαι	XAI.3S	ἀπελήλυθε
ἀπερωέω	AAO.2S	ἀπερωήσειας
ἀπεχθαίρω	AAS.1S	ἀπεχθήρω
ἀπεχθαίρω	PAI.3S	ἀπεχθαίρει
# ἀπεχθάνομαι	AAI.3S	ἀπήχθετο  # not AAI
# ἀπεχθάνομαι	AAP.DPM	ἀπεχθομένοισι  # not AAP
# ἀπεχθάνομαι	AAP.NSM	ἀπεχθόμενος  # not AAP
# ἀπεχθάνομαι	AAS.2S	ἀπέχθηαι  # not AAS?
ἀπεχθάνομαι	AMI.3S	ἀπήχθετο
ἀπεχθάνομαι	AMN	ἀπεχθέσθαι
ἀπεχθάνομαι	IMI.3S	ἀπήχθετο
ἀπεχθάνομαι	PAI.2S	ἀπεχθάνεαι
ἀπέχθομαι	PMP.NSM	ἀπεχθόμενος
ἀπέχθομαι	PMS.3P	ἀπέχθωνται
ἀπέχθομαι	PMS.3S	ἀπέχθηται
ἀπέχω	AAS.3S	ἀπόσχῃ
ἀπέχω	AMN	ἀποσχέσθαι
ἀπέχω	AMS.3P	ἀπόσχωνται
ἀπέχω	FAI.1S	ἀφέξω
ἀπέχω	FAI.3S	ἀποσχήσει
ἀπέχω	FMI.1S	ἀφέξομαι
ἀπέχω	FMI.2S	ἀφέξεαι
ἀπέχω	IAI.3S	ἄπεχε
ἀπέχω	IMI.3P	ἀπέχοντο
ἀπέχω	PAN	ἀπέχειν
ἀπέχω	PMI.3P	ἀπέχονται
ἀπέχω	PMS.1P	ἀπεχώμεθα
ἀπιθέω	AAI.3P	ἀπίθησαν
ἀπιθέω	AAI.3S	ἀπίθησε
ἀπιθέω	AAI.3S	ἀπίθησεν
ἀπιθέω	FAI.1S	ἀπιθήσω
ἀπιθέω	FAI.3S	ἀπιθήσει
ἀπινύσσω	PAN	ἀπινύσσειν
ἀπινύσσω	PAP.NSM	ἀπινύσσων
ἀπιστέω	IAI.1S	ἀπίστεον
ἀπίσχω	PAD.2S	ἄπισχε
ἀποβαίνω	AAI.3D	ἀπεβήτην
ἀποβαίνω	AAI.3P	ἀπέβησαν
ἀποβαίνω	AAI.3S	ἀπέβη
ἀποβαίνω	AAN	ἀποβῆναι
ἀποβαίνω	AAP.NPM	ἀποβάντες
ἀποβαίνω	AMI.3S	ἀπεβήσετο
ἀποβαίνω	AMS.1S	ἀποβήσομαι
ἀποβαίνω	FMI.1S	ἀποβήσομαι
ἀποβαίνω	IAI.3S	ἀπέβαινεν
ἀποβλύζω	PAP.NSM	ἀποβλύζων
ἀποβρίζω	AAP.NPM	ἀποβρίξαντες
ἀπογυιόω	AAS.2S	ἀπογυιώσῃς
ἀπογυμνόω	APP.ASM	ἀπογυμνωθέντα
ἀποδατέομαι	FMI.1S	ἀποδάσσομαι
ἀποδατέομαι	FMN	ἀποδάσσεσθαι
ἀποδειροτομέω	AAI.1S	ἀπεδειροτόμησα
ἀποδειροτομέω	FAI.1S	ἀποδειροτομήσω
ἀποδειροτομέω	FAN	ἀποδειροτομήσειν
ἀποδιδράσκω	AAP.NSM	ἀποδράς
ἀποδίδωμι	AAI.3S	ἀπέδωκε
ἀποδίδωμι	AAN	ἀποδοῦναι
ἀποδίδωμι	AAO.2P	ἀποδοῖτε
ἀποδίδωμι	AAS.3S	ἀποδῷσιν
ἀποδίδωμι	FAI.1P	ἀποδώσομεν
ἀποδίδωμι	FAI.1S	ἀποδώσω
ἀποδοχμόω	AAP.NSM	ἀποδοχμώσας
ἀποδρύπτω	AAO.3S	ἀποδρύφοι
ἀποδρύπτω	AAS.3P	ἀποδρύψωσι
ἀποδρύπτω	API.3P	ἀπέδρυφθεν
ἀποδύνω	AAI.3S	ἀπέδυνε
ἀποδύνω	AAI.3S	ἀπέδυσε
ἀποδύνω	AAP.NSM	ἀποδύς
ἀποδύω	AAI.3S	ἀπέδυσε
ἀποείκω	PAD.2S	ἀπόεικε
ἀπόερσε	AAI.3S	ἀπόερσε
ἀπόερσε	AAS.3S	ἀποέρσῃ
ἀποθνήσκω	PAP.NSM	ἀποθνήσκων
ἀποθνήσκω	PAP.NSM	ἀποθνῄσκων
ἀποθνήσκω	XAP.GSM	ἀποτεθνηῶτος
ἀποθνήσκω	YAI.3P	ἀποτέθνασαν
ἀποθρώσκω	PAP.ASM	ἀποθρῴσκοντα
ἀποθρῴσκω	PAP.ASM	ἀποθρῴσκοντα
ἀποθρῴσκω	PAP.NSM	ἀποθρῴσκων
ἀποικίζω	AAI.3S	ἀπῴκισε
ἀποίχομαι	PMI.2S	ἀποίχεαι
ἀποίχομαι	PMI.3P	ἀποίχονται
ἀποίχομαι	PMI.3S	ἀποίχεται
ἀποίχομαι	PMP.GSM	ἀποιχομένοιο
ἀποίχομαι	PMP.GSM	ἀποιχομένου
ἀποκαίνυμαι	IMI.3S	ἀπεκαίνυτο
ἀποκείρω	AMI.3S	ἀπεκείρατο
ἀποκηδέω	AAP.NDM	ἀποκηδήσαντε
ἀποκινέω	AAI.3S	ἀποκινήσασκε
ἀποκινέω	AAS.3P	ἀποκινήσωσι
ἀποκόπτω	AAI.1S	ἀπέκοψα
ἀποκόπτω	AAI.3S	ἀπέκοψε
ἀποκόπτω	FAN	ἀποκόψειν
ἀποκοσμέω	IAI.3P	ἀπεκόσμεον
ἀποκρεμάννυμι	AAI.3S	ἀπεκρέμασεν
ἀποκρίνω	APP.NDM	ἀποκρινθέντε
ἀποκρύπτω	AAI.3S	ἀπέκρυψεν
ἀποκρύπτω	AAN	ἀποκρύψαι
ἀποκτείνω	AAI.3P	ἀπέκτανον
ἀποκτείνω	AAI.3S	ἀπέκτανε
ἀποκτείνω	AAI.3S	ἀπέκτεινεν
ἀποκτείνω	AAN	ἀποκτάμεν
ἀποκτείνω	AAN	ἀποκτάμεναι
ἀποκτείνω	AAN	ἀποκτεῖναι
ἀποκτείνω	AAS.3S	ἀποκτάνῃ
ἀποκτείνω	AMI.3S	ἀπέκτατο
ἀποκτείνω	AMP.GPM	ἀποκταμένων
ἀποκτείνω	AMP.GSM	ἀποκταμένοιο
ἀποκτείνω	PAI.2S	ἀποκτείνεις
ἀποκτείνω	PAP.NSM	ἀποκτείνων
ἀποκτείνω	PAS.1S	ἀποκτείνω
ἀποκτείνω	XAI.1P	ἀπέκταμεν
ἀπολάμπω	IAI.3S	ἀπέλαμπεν
ἀπολάμπω	IMI.3S	ἀπελάμπετο
ἀπολείβω	PMI.3S	ἀπολείβεται
ἀπολείπω	IAI.3S	ἀπέλειπεν
ἀπολείπω	PAI.3P	ἀπολείπουσιν
ἀπολείπω	PAI.3S	ἀπολείπει
ἀπολέπω	FAN	ἀπολεψέμεν
ἀπολήγω	AAO.3P	ἀπολλήξειαν
ἀπολήγω	AAS.2S	ἀπολλήξῃς
ἀπολήγω	AAS.3P	ἀπολλήξωσι
ἀπολήγω	FAI.2S	ἀπολλήξεις
ἀπολήγω	IAI.3S	ἀπέληγε
ἀπολήγω	IAI.3S	ἀπέληγεν
ἀπολήγω	PAD.2S	ἀπόληγε
ἀπολήγω	PAI.3S	ἀπολήγει
ἀπολιχμάομαι	FMI.3P	ἀπολιχμήσονται
ἀπόλλυμι	AAI.1S	ἀπώλεσα
ἀπόλλυμι	AAI.3P	ἀπόλεσσαν
ἀπόλλυμι	AAI.3P	ἀπώλεσαν
ἀπόλλυμι	AAI.3S	ἀπώλεσε
ἀπόλλυμι	AAI.3S	ἀπώλεσεν
ἀπόλλυμι	AMD.3S	ἀπολέσθω
ἀπόλλυμι	AMI.2S	ἀπώλεο
ἀπόλλυμι	AMI.3P	ἀπόλοντο
ἀπόλλυμι	AMI.3S	ἀπώλετο
ἀπόλλυμι	AMN	ἀπολέσθαι
ἀπόλλυμι	AMO.1S	ἀπολοίμην
ἀπόλλυμι	AMO.3S	ἀπόλοιτο
ἀπόλλυμι	AMS.3P	ἀπόλωνται
ἀπόλλυμι	FMO.3P	ἀπολοίατο
ἀπόλλυμι	PMI.3S	ἀπόλλυται
ἀπόλλυμι	PMP.APM	ἀπολλυμένους
ἀπόλλυμι	XAI.3S	ἀπόλωλε
ἀπόλλυμι	YAI.3P	ἀπόλωλεν
ἀπολούω	AMS.1S	ἀπολούσομαι
ἀπολυμαίνομαι	IMI.3P	ἀπελυμαίνοντο
ἀπολυμαίνομαι	PMN	ἀπολυμαίνεσθαι
ἀπολύω	AAI.2S	ἀπέλυσας
ἀπολύω	AAI.3S	ἀπέλυσε
ἀπολύω	AAI.3S	ἀπέλυσεν
ἀπολύω	AAS.1P	ἀπολύσομεν
ἀπολύω	AMP.NSM	ἀπολυσάμενος
ἀπομηνίω	AAP.GSM	ἀπομηνίσαντος
ἀπομηνίω	AAP.NSM	ἀπομηνίσας
ἀπομηνίω	FAI.3S	ἀπομηνίσει
ἀπομιμνήσκομαι	AMI.3P	ἀπεμνήσαντο
ἀπόμνυμι	AAI.1S	ἀπώμοσα
ἀπόμνυμι	IAI.3P	ἀπώμνυον
ἀπόμνυμι	IAI.3S	ἀπώμνυ
ἀπόμνυμι	IAI.3S	ἀπώμνυεν
ἀπομόργνυμι	AMI.3S	ἀπομόρξατο
ἀπομόργνυμι	AMP.NDM	ἀπομορξαμένω
ἀπομόργνυμι	IAI.3S	ἀπομόργνυ
ἀπομυθέομαι	IMI.1S	ἀπεμυθεόμην
ἀποναίω	AAS.3P	ἀπονάσσωσιν
ἀποναίω	AMI.3S	ἀπενάσσατο
ἀπονέομαι	IMI.3P	ἀπονέοντο
ἀπονέομαι	PMN	ἀπονέεσθαι
ἀπονέομαι	PMO.1S	ἀπονεοίμην
ἀπονέω	PMS.3P	ἀπονέωνται
ἀπονίζω	AAD.2P	ἀπονίψατε
ἀπονίζω	AAP.NPM	ἀπονίψαντες
ἀπονίζω	AMP.NPM	ἀπονιψάμενοι
ἀπονίζω	AMP.NSF	ἀπονιψαμένη
ἀπονίζω	IMI.3P	ἀπενίζοντο
ἀπονίζω	PAP.NSF	ἀπονίζουσα
ἀπονίζω	PMN	ἀπονίπτεσθαι
ἀπονίναμαι	AMI.3S	ἀπόνητο
ἀπονίναμαι	AMO.2S	ἀπόναιο
ἀπονίναμαι	AMP.NSM	ἀπονήμενος
ἀπονίναμαι	AMS.3S	ἀπονήσεται
ἀπονοστέω	FAN	ἀπονοστήσειν
ἀποξύνω	AAN	ἀποξῦναι
ἀποξύνω	PAI.3P	ἀποξύνουσιν
ἀποξύω	AAP.NSM	ἀποξύσας
ἀποπαπταίνω	FAI.3P	ἀποπαπτανέουσιν
ἀποπαύω	AAI.2S	ἀπέπαυσας
ἀποπαύω	AAI.3P	ἀπέπαυσαν
ἀποπαύω	AAI.3S	ἀπέπαυσε
ἀποπαύω	FAI.3S	ἀποπαύσει
ἀποπαύω	FMI.1S	ἀποπαύσομαι
ἀποπαύω	FMI.3S	ἀποπαύσεται
ἀποπαύω	FMN	ἀποπαύσεσθαι
ἀποπαύω	PAD.2S	ἀπόπαυε
ἀποπαύω	PMD.2S	ἀποπαύεο
ἀποπαύω	PMI.2S	ἀποπαύεαι
ἀποπέμπω	AAD.2S	ἀπόπεμψον
ἀποπέμπω	AAI.1S	ἀπέπεμψα
ἀποπέμπω	AAI.3S	ἀπέπεμψε
ἀποπέμπω	AAS.1S	ἀποπέμψω
ἀποπέμπω	AAS.3S	ἀποπέμψῃ
ἀποπέμπω	FAI.1S	ἀποπέμψω
ἀποπέμπω	FAI.3S	ἀππέμψει
ἀποπέμπω	IAI.1P	ἀπεπέμπομεν
ἀποπέμπω	IAI.1S	ἀπέπεμπον
ἀποπέμπω	IAI.3S	ἀπέπεμπε
ἀποπέμπω	IAI.3S	ἀπέπεμπεν
ἀποπέμπω	PAD.2P	ἀποπέμπετε
ἀποπέμπω	PAD.2S	ἀπόπεμπε
ἀποπέμπω	PAI.1S	ἀποπέμπω
ἀποπέμπω	PAI.3S	ἀποπέμπει
ἀποπέμπω	PAN	ἀποπέμπειν
ἀποπέμπω	PAN	ἀποπεμπέμεν
ἀποπέτομαι	AMP.NSF	ἀποπταμένη
ἀποπέτομαι	AMP.NSM	ἀποπτάμενος
ἀποπίπτω	AAS.3S	ἀποπέσῃσιν
ἀποπίπτω	IAI.3P	ἀπέπιπτον
ἀποπλάζω	API.2S	ἀπεπλάγχθης
ἀποπλάζω	API.3S	ἀπεπλάγχθη
ἀποπλάζω	APP.APM	ἀποπλαγχθέντας
ἀποπλάζω	APP.NPM	ἀποπλαγχθέντες
ἀποπλάζω	APP.NSF	ἀποπλαγχθεῖσα
ἀποπλάζω	APP.NSM	ἀποπλαγχθείς
ἀποπλέω	AAI.3S	ἀπέπλω
ἀποπλέω	IAI.3P	ἀπέπλειον
ἀποπλέω	PAN	ἀποπλείειν
ἀποπλήσσω	AAP.NSM	ἀποπλήξας
ἀποπλύνω	IAI.3S	ἀποπλύνεσκε
ἀποπνέω	PAP.NPF	ἀποπνείουσαι
ἀποπνέω	PAP.NSF	ἀποπνείουσα
ἀποπνέω	PAP.NSM	ἀποπνείων
ἀποπροαιρέω	AAP.NSM	ἀποπροελών
ἀποπροίημι	AAI.3S	ἀποπροέηκε
ἀποπροίημι	IAI.3S	ἀποπροίει
ἀποπροτέμνω	AAP.NSM	ἀποπροταμών
ἀποπτύω	PAI.3S	ἀποπτύει
ἀποπτύω	PAP.NSM	ἀποπτύων
ἀπόρνυμι	PMP.ASM	ἀπορνύμενον
ἀπορούω	AAI.3S	ἀπόρουσε
ἀπορούω	AAI.3S	ἀπόρουσεν
ἀπορραίω	AAN	ἀπορραῖσαι
ἀπορραίω	FAI.3S	ἀπορραίσει
ἀπορρήγνυμι	AAP.NSM	ἀπορρήξας
ἀπορριγέω	XAI.3P	ἀπερρίγασι
ἀπορρίπτω	AAN	ἀπορρῖψαι
ἀπορρίπτω	AAP.ASM	ἀπορρίψαντα
ἀποσεύω	IMI.3S	ἀπέσσυτο
ἀποσεύω	PMP.ASM	ἀπεσσύμενον
ἀποσκεδάννυμι	AAI.3S	ἀπεσκέδασεν
ἀποσκίδναμαι	PMN	ἀποσκίδνασθαι
ἀποσκυδμαίνω	PAD.2S	ἀποσκύδμαινε
ἀποσπένδω	PAP.NSM	ἀποσπένδων
ἀποστείχω	AAD.2S	ἀπόστιχε
ἀποστείχω	AAI.1S	ἀπέστιχον
ἀποστείχω	AAI.3S	ἀπέστιχε
ἀποστείχω	PAN	ἀποστείχειν
ἀποστίλβω	PAP.NPM	ἀποστίλβοντες
ἀποστρέφω	AAI.3S	ἀποστρέψασκε
ἀποστρέφω	AAP.NDM	ἀποστρέψαντε
ἀποστρέφω	AAP.NPM	ἀποστρέψαντες
ἀποστρέφω	AAS.3S	ἀποστρέψῃσιν
ἀποστρέφω	FAP.APM	ἀποστρέψοντας
ἀποστυφελίζω	AAI.3P	ἀπεστυφέλιξαν
ἀποστυφελίζω	AAI.3S	ἀπεστυφέλιξεν
ἀποσφάλλω	AAO.3S	ἀποσφήλειε
ἀποσφάλλω	AAS.3P	ἀποσφήλωσιν
ἀποτέμνω	IAI.3S	ἀπέταμνε
ἀποτέμνω	PMP.ASM	ἀποταμνόμενον
ἀποτίθημι	AMN	ἀποθέσθαι
# ἀποτίθημι	AMS.1S	ἀποθείομαι  # not sure how to think about this @@@
ἀποτίνω	AAI.3P	ἀπέτισαν
ἀποτίνω	AAI.3S	ἀπέτισεν
ἀποτίνω	AAN	ἀποτῖσαι
ἀποτίνω	AAP.NSM	ἀποτίσας
ἀποτίνω	AAS.3S	ἀποτίσῃ
ἀποτίνω	AMI.3S	ἀπετίσατο
ἀποτίνω	AMS.1S	ἀποτίσομαι
ἀποτίνω	AMS.2S	ἀποτίσεαι
ἀποτίνω	AMS.3S	ἀποτίσεται
ἀποτίνω	FAI.1P	ἀποτείσομεν
ἀποτίνω	FAI.2S	ἀποτίσεις
ἀποτίνω	FAN	ἀποτισέμεν
ἀποτίνω	FMI.2S	ἀποτίσεαι
ἀποτίνω	FMI.3S	ἀποτίσεται
ἀποτίνω	IMI.3S	ἀπετίνυτο
ἀποτίνω	PAD.2D	ἀποτίνετον
ἀποτίνω	PAN	ἀποτίνειν
ἀποτίνω	PAN	ἀποτινέμεν
ἀποτίνω	PAP.NSM	ἀποτίνων
ἀποτίνω	PMP.NPM	ἀποτινύμενοι
ἀποτμήγω	AAP.NDM	ἀποτμήξαντε
ἀποτμήγω	AAP.NPM	ἀποτμήξαντες
ἀποτμήγω	AAP.NSM	ἀποτμήξας
ἀποτμήγω	PAI.3P	ἀποτμήγουσι
ἀποτρέπω	AAI.3S	ἀπέτραπε
ἀποτρέπω	FAI.2S	ἀποτρέψεις
ἀποτρέπω	IAI.3P	ἀπετρωπῶντο
ἀποτρέπω	PAD.3S	ἀποτρεπέτω
ἀποτρίβω	FAI.3P	ἀποτρίψουσι
ἀποτρωπάω	PAS.1P	ἀποτρωπῶμεν
ἀποτρωπάω	PAS.3P	ἀποτρωπῶσι
ἀπουρίζω	FAI.3P	ἀπουρίσσουσιν
ἀποφέρω	AAI.2S	ἀπένεικας
ἀποφέρω	AAI.3P	ἀπένεικαν
ἀποφέρω	FAI.3D	ἀποίσετον
ἀποφέρω	FAN	ἀποίσειν
ἀπόφημι	PAI.1S	ἀπόφημι
ἀπόφημι	PMD.2P	ἀπόφασθε
ἀποφθινύθω	PAI.3P	ἀποφθινύθουσι
ἀποφθίνω	AMD.3S	ἀποφθίσθω
ἀποφθίνω	AMI.3S	ἀπέφθιτο
ἀποφθίνω	AMO.1S	ἀποφθίμην
ἀποφθίνω	AMP.ASM	ἀποφθίμενον
ἀποφθίνω	AMP.GSM	ἀποφθιμένοιο
ἀποφθίνω	AMP.GSM	ἀποφθιμένου
ἀποφθίνω	AMP.NSF	ἀποφθιμένη
ἀποφθίνω	API.3P	ἀπέφθιθεν
ἀποφθίνω	YMI.3S	ἀπέφθιτο
ἀποχάζομαι	PMD.2S	ἀποχάζεο
ἀποψύχω	APP.NSM	ἀποψυχθείς
ἀποψύχω	IMI.3P	ἀπεψύχοντο
ἀποψύχω	PAP.ASM	ἀποψύχοντα
ἅπτω	AAP.NSM	ἅψας
# ἅπτω	AMI.3D	ἁψάσθην  # @@@
ἅπτω	AMI.3S	ἅψατο
ἅπτω	AMI.3S	ἥψατο
ἅπτω	AMN	ἅψασθαι
ἅπτω	AMP.NPM	ἁψάμενοι
ἅπτω	AMP.NSF	ἁψαμένη
ἅπτω	AMP.NSM	ἁψάμενος
ἅπτω	FMI.3S	ἅψεται
ἅπτω	FMN	ἅψεσθαι
ἅπτω	IMI.3S	ἥπτετο
ἅπτω	PMD.2D	ἅπτεσθον
ἅπτω	PMD.3S	ἁπτέσθω
ἅπτω	PMI.2S	ἅπτεαι
ἅπτω	PMI.3S	ἅπτεται
ἅπτω	PMN	ἅπτεσθαι
ἅπτω	PMP.ASM	ἁπτόμενον
ἅπτω	PMP.NPF	ἁπτόμεναι
ἅπτω	PMP.NSF	ἁπτομένη
ἅπτω	PMP.NSM	ἁπτόμενος
ἅπτω	PMS.3S	ἅπτηται
ἀπωθέω	AAI.3P	ἀπῶσαν
ἀπωθέω	AAI.3S	ἀπέωσε
ἀπωθέω	AAI.3S	ἀπῶσεν
ἀπωθέω	AAN	ἀπῶσαι
ἀπωθέω	AAS.1P	ἀπώσομεν
ἀπωθέω	AMI.3S	ἀπώσατο
ἀπωθέω	AMN	ἀπώσασθαι
ἀπωθέω	AMP.APM	ἀπωσαμένους
ἀπωθέω	AMP.ASM	ἀπωσάμενον
ἀπωθέω	AMP.NPM	ἀπωσάμενοι
ἀπωθέω	AMS.3S	ἀπώσεται
ἀπωθέω	FAI.1S	ἀπώσω
ἀπωθέω	FAI.3S	ἀπώσει
ἀπωθέω	FAN	ἀπωσέμεν
ἀραβέω	AAI.3S	ἀράβησε
ἀράομαι	AMI.3P	ἠρήσαντο
ἀράομαι	AMI.3S	ἠρήσατο
ἀράομαι	AMN	ἀρήσασθαι
ἀράομαι	FMI.2S	ἀρήσῃ
ἀράομαι	IMI.1S	ἠρώμην
ἀράομαι	IMI.2S	ἠρῶ
ἀράομαι	IMI.3S	ἠρᾶτο
ἀράομαι	PAN	ἀρήμεναι
ἀράομαι	PMI.3S	ἀρᾶται
ἀράομαι	PMP.NSM	ἀρώμενος
ἀραρίσκω	AAD.2S	ἄρσον
ἀραρίσκω	AAI.3P	ἄραρον
ἀραρίσκω	AAI.3S	ἄρσε
ἀραρίσκω	AAI.3S	ἤραρε
ἀραρίσκω	AAI.3S	ἤραρεν
# ἀραρίσκω	AAP.NDM	ἀραρόντε  # @@@ until we can handle multiple accent overrides
ἀραρίσκω	AAP.NPM	ἄρσαντες
ἀραρίσκω	AAP.NSM	ἀραρών
ἀραρίσκω	AAP.NSM	ἄρσας
ἀραρίσκω	AAS.3S	ἀράρῃ
ἀραρίσκω	AMP.ASM	ἄρμενον
ἀραρίσκω	AMP.ASN	ἄρμενον
ἀραρίσκω	API.3P	ἄρθεν
ἀραρίσκω	IAI.3S	ἀράρισκε
ἀραρίσκω	XAP.APF	ἀραρυίας
ἀραρίσκω	XAP.APN	ἀρηρότα
ἀραρίσκω	XAP.ASF	ἀραρυῖαν
ἀραρίσκω	XAP.ASM	ἀρηρότα
ἀραρίσκω	XAP.ASN	ἀρηρός
ἀραρίσκω	XAP.DSF	ἀραρυίῃ
ἀραρίσκω	XAP.DSM	ἀρηρότι
ἀραρίσκω	XAP.GSM	ἀρηρότος
ἀραρίσκω	XAP.NPF	ἀραρυῖαι
ἀραρίσκω	XAP.NPM	ἀρηρότες
ἀραρίσκω	XAP.NSF	ἀραρυῖα
ἀραρίσκω	XAP.NSM	ἀρηρώς
ἀραρίσκω	XAP.NSN	ἀρηρός
ἀραρίσκω	XAS.3S	ἀρήρῃ
ἀραρίσκω	YAI.3S	ἀρήρει
ἀραρίσκω	YAI.3S	ἠρήρει
ἀράσσω	AAI.3S	ἄραξε
ἀράσσω	AAI.3S	ἄραξεν
ἀράσσω	API.3S	ἀράχθη
ἀράσσω	FAI.1S	ἀράξω
ἀράσσω	IAI.3S	ἄρασσεν
ἀράω	XMP.ASM	ἀρημένον
ἀράω	XMP.NSM	ἀρημένος
ἀρέσκω	AAN	ἀρέσαι
ἀρέσκω	AMD.3S	ἀρεσάσθω
ἀρέσκω	AMD.3S	ἀρεσσάσθω
ἀρέσκω	AMP.NPM	ἀρεσσάμενοι
ἀρέσκω	AMP.NSM	ἀρεσσάμενος
ἀρέσκω	FMI.1S	ἀρέσσομαι
ἀρετάω	PAI.3S	ἀρετᾷ
ἀρετάω	PAS.3P	ἀρετῶσι
ἀρήγω	AAN	ἀρῆξαι
ἀρήγω	FAN	ἀρήξειν
ἀρήγω	FAN	ἀρηξέμεν
ἀρήγω	PAI.2S	ἀρήγεις
ἀρήγω	PAI.3S	ἀρήγει
ἀρήγω	PAN	ἀρήγειν
ἀρήγω	PAN	ἀρηγέμεν
ἀρήγω	PAP.NSM	ἀρήγων
ἀρήγω	PAS.3S	ἀρήγῃ
ἀρθμέω	AAP.NDM	ἀρθμήσαντε
ἀριθμέω	AAP.NSM	ἀριθμήσας
ἀριθμέω	AAS.1S	ἀριθμήσω
ἀριθμέω	APN	ἀριθμηθήμεναι
ἀριθμέω	FAI.3S	ἀριθμήσει
ἀριθμέω	IAI.1S	ἠρίθμεον
ἀριθμέω	IAI.3S	ἠρίθμει
ἀριστεύω	IAI.3S	ἀριστεύεσκε
ἀριστεύω	IAI.3S	ἀριστεύεσκεν
ἀριστεύω	PAI.3P	ἀριστεύουσι
ἀριστεύω	PAN	ἀριστεύειν
ἀριστεύω	PAP.ASM	ἀριστεύοντα
ἀριστεύω	PAS.3S	ἀριστεύῃσι
ἀρκέω	AAI.3S	ἤρκεσε
ἀρκέω	FAI.3S	ἀρκέσει
ἀρκέω	IAI.3S	ἤρκει
ἁρμόζω	AAI.3S	ἥρμοσε
ἁρμόζω	AAI.3S	ἥρμοσεν
ἁρμόζω	PMD.2S	ἁρμόζεο
ἀρνέομαι	AMN	ἀρνήσασθαι
ἀρνέομαι	AMO.2S	ἀρνήσαιο
ἀρνέομαι	IMI.3S	ἠρνεῖτο
ἀρνέομαι	PMD.3S	ἀρνείσθω
ἀρνέομαι	PMI.3S	ἀρνεῖται
ἄρνυμαι	IMI.3D	ἀρνύσθην
ἄρνυμαι	PMP.NDM	ἀρνυμένω
ἄρνυμαι	PMP.NPM	ἀρνύμενοι
ἄρνυμαι	PMP.NSM	ἀρνύμενος
ἀρόω	PAI.3P	ἀρόωσιν
ἀρόω	XMP.DSF	ἀρηρομένῃ
ἁρπάζω	AAI.3S	ἥρπαξε
ἁρπάζω	AAI.3S	ἥρπασε
ἁρπάζω	AAI.3S	ἥρπασεν
ἁρπάζω	AAP.ASN	ἁρπάξαν
ἁρπάζω	AAP.NDM	ἁρπάξαντε
ἁρπάζω	AAP.NSF	ἁρπάξασα
ἁρπάζω	AAP.NSM	ἁρπάξας
ἁρπάζω	AAS.3S	ἁρπάσῃ
ἁρπάζω	FAP.NSM	ἁρπάξων
ἁρπάζω	PAP.NDM	ἁρπάζοντε
ἀρτύνω	AAP.NDM	ἀρτύναντε
ἀρτύνω	AAP.NPM	ἀρτύναντες
ἀρτύνω	AMI.3P	ἠρτύναντο
ἀρτύνω	API.3S	ἀρτύνθη
ἀρτύνω	FAI.3P	ἀρτυνέουσιν
ἀρτύνω	IAI.3P	ἤρτυνον
ἀρτύνω	IMI.3S	ἀρτύνετο
ἀρτύνω	PAP.APM	ἀρτύνοντας
ἀρτύω	IAI.3P	ἤρτυον
ἀρτύω	IAI.3S	ἤρτυε
ἀρτύω	IAI.3S	ἤρτυεν
ἀρτύω	PAI.3S	ἀρτύει
ἀρχεύω	PAN	ἀρχεύειν
ἄρχω	AAI.1S	ἦρξα
ἄρχω	AAO.3P	ἄρξειαν
ἄρχω	AAO.3S	ἄρξειεν
ἄρχω	AAP.GPM	ἀρξάντων
ἄρχω	AAS.3P	ἄρξωσι
ἄρχω	AMI.3S	ἤρξατο
ἄρχω	AMP.NPM	ἀρξάμενοι
ἄρχω	AMP.NSM	ἀρξάμενος
ἄρχω	FAI.3S	ἄρξει
ἄρχω	FMI.1S	ἄρξομαι
ἄρχω	IAI.1S	ἄρχον
ἄρχω	IAI.1S	ἦρχον
ἄρχω	IAI.3P	ἦρχον
ἄρχω	IAI.3S	ἄρχε
ἄρχω	IAI.3S	ἦρχε
ἄρχω	IAI.3S	ἦρχεν
ἄρχω	IMI.3S	ἤρχετο
ἄρχω	PAD.2P	ἄρχετε
ἄρχω	PAD.2S	ἄρχε
ἄρχω	PAD.3S	ἀρχέτω
ἄρχω	PAI.3S	ἄρχει
ἄρχω	PAN	ἀρχέμεναι
ἄρχω	PAS.3P	ἄρχωσι
ἄρχω	PAS.3S	ἄρχῃ
ἄρχω	PMO.3S	ἄρχοιτο
ἄρχω	PMP.NSM	ἀρχόμενος
ἄρχω	XAI.3S	ἦρχε
ἀσθμαίνω	PAP.ASM	ἀσθμαίνοντα
ἀσθμαίνω	PAP.NDM	ἀσθμαίνοντε
ἀσθμαίνω	PAP.NSM	ἀσθμαίνων
ἀσκέω	AAI.3P	ἤσκησαν
ἀσκέω	AAI.3S	ἤσκησεν
ἀσκέω	AAP.NSF	ἀσκήσασα
ἀσκέω	AAP.NSM	ἀσκήσας
ἀσκέω	IAI.3P	ἤσκειν
ἀσκέω	XMI.3S	ἤσκηται
ἀσπάζομαι	IMI.3P	ἠσπάζοντο
ἀσπαίρω	IAI.3P	ἤσπαιρον
ἀσπαίρω	IAI.3S	ἤσπαιρε
ἀσπαίρω	PAP.APM	ἀσπαίροντας
ἀσπαίρω	PAP.ASM	ἀσπαίροντα
ἀσπαίρω	PAP.NPM	ἀσπαίροντες
ἀσπαίρω	PAP.NSF	ἀσπαίρουσα
ἀστράπτω	AAP.NSM	ἀστράψας
ἀστράπτω	PAI.3S	ἀστράπτει
ἀστράπτω	PAP.NSM	ἀστράπτων
ἀστράπτω	PAS.3S	ἀστράπτῃ
ἀσχαλάω	PAI.3P	ἀσχαλόωσι
ἀσχαλάω	PAI.3S	ἀσχαλάᾳ
ἀσχαλάω	PAN	ἀσχαλάαν
ἀσχαλάω	PAP.ASM	ἀσχαλόωντα
ἀσχαλάω	PAP.NSM	ἀσχαλόων
ἀσχάλλω	PAS.2S	ἀσχάλλῃς
ἀτάλλω	IAI.3S	ἄταλλε
ἀτασθάλλω	PAP.NSM	ἀτασθάλλων
ἀτέμβω	PAI.3S	ἀτέμβει
ἀτέμβω	PAN	ἀτέμβειν
ἀτέμβω	PMI.3P	ἀτέμβονται
ἀτέμβω	PMP.NSM	ἀτεμβόμενος
ἀτέω	PAP.ASM	ἀτέοντα
ἀτίζω	PAP.NSM	ἀτίζων
ἀτιμάζω	AAI.3S	ἠτίμασεν
ἀτιμάζω	IAI.3S	ἀτιμάζεσκε
ἀτιμάζω	PAI.3P	ἀτιμάζουσι
ἀτιμάζω	PAI.3P	ἀτιμάζουσιν
ἀτιμάζω	PAI.3S	ἀτιμάζει
ἀτιμάζω	PAP.APM	ἀτιμάζοντας
ἀτιμάζω	PAP.NPM	ἀτιμάζοντες
ἀτιμάω	AAI.2S	ἠτίμησας
ἀτιμάω	AAI.3S	ἠτίμησεν
ἀτιμάω	AAN	ἀτιμῆσαι
ἀτιμάω	AAO.2P	ἀτιμήσαιτε
ἀτιμάω	AAO.3S	ἀτιμήσειε
ἀτιμάω	FAI.3P	ἀτιμήσουσι
ἀτιμάω	IAI.3P	ἀτίμων
ἀτιμάω	IAI.3S	ἀτίμα
ἀτιμάω	PAI.3S	ἀτιμᾷ
ἀτιτάλλω	AAI.1S	ἀτίτηλα
ἀτιτάλλω	IAI.3P	ἀτίταλλον
ἀτιτάλλω	IAI.3S	ἀτίταλλε
ἀτιτάλλω	IAI.3S	ἀτίταλλεν
ἀτιτάλλω	PAI.1S	ἀτιτάλλω
ἀτιτάλλω	PAN	ἀτιταλλέμεναι
ἀτιτάλλω	PMP.ASF	ἀτιταλλομένην
ἀτύζω	APP.NSM	ἀτυχθείς
ἀτύζω	PMP.APM	ἀτυζομένους
ἀτύζω	PMP.ASF	ἀτυζομένην
ἀτύζω	PMP.DSF	ἀτυζομένῃ
ἀτύζω	PMP.GPM	ἀτυζομένων
ἀτύζω	PMP.NDM	ἀτυζομένω
ἀτύζω	PMP.NPF	ἀτυζόμεναι
ἀτύζω	PMP.NPM	ἀτυζόμενοι
αὐαίνω	APP.ASN	αὐανθέν
αὐγάζω	PMI.1S	αὐγάζομαι
αὐδάω	AAI.3S	αὐδήσασκεν
αὐδάω	AAP.GSF	αὐδησάσης
αὐδάω	AAP.GSM	αὐδήσαντος
αὐδάω	IAI.3S	ηὔδα
αὐδάω	PAD.2S	αὔδα
αὐερύω	AAI.3P	αὐέρυσαν
αὐερύω	IAI.3P	αὐέρυον
αὐερύω	PAP.ASM	αὐερύοντα
αὐλίζομαι	PMP.GPF	αὐλιζομενάων
ἀυτέω	IAI.3P	ἀΰτευν
ἀυτέω	IAI.3S	ἀΰτει
αὐχμέω	PAI.2S	αὐχμεῖς
# αὔω	AAI.3P	ἄυσαν  # missing diaeresis
αὔω	AAI.3S	ἄϋσε
αὔω	AAI.3S	ἄϋσεν
αὔω	AAI.3S	ἤϋσε
αὔω	AAI.3S	ἤϋσεν
# αὔω	AAN	ἀῦσαι  # missing diaeresis
αὔω	AAP.GPM	ἀϋσάντων
αὔω	AAP.NPM	ἀΰσαντες
αὔω	AAP.NSM	ἀΰσας
αὔω	IAI.3S	αὖε
αὔω	PAO.3S	αὔοι
ἀφαιρέω	AAI.3S	ἀφεῖλε
ἀφαιρέω	AAP.NSM	ἀφελών
ἀφαιρέω	AMI.2P	ἀφέλεσθε
ἀφαιρέω	AMI.2S	ἀφείλεο
ἀφαιρέω	AMI.3P	ἀφέλοντο
ἀφαιρέω	AMI.3S	ἀφείλετο
ἀφαιρέω	AMN	ἀφελέσθαι
ἀφαιρέω	AMO.1P	ἀφελοίμεθα
ἀφαιρέω	AMS.1P	ἀφελώμεθα
ἀφαιρέω	AMS.1S	ἀφέλωμαι
ἀφαιρέω	FMN	ἀφαιρήσεσθαι
ἀφαιρέω	PMI.3S	ἀφαιρεῖται
ἀφαιρέω	PMN	ἀποαιρεῖσθαι
ἀφαμαρτάνω	AAI.3S	ἀπήμβροτε
ἀφαμαρτάνω	AAI.3S	ἀπήμβροτεν
ἀφαμαρτάνω	AAI.3S	ἀφάμαρτε
ἀφαμαρτάνω	AAI.3S	ἀφάμαρτεν
ἀφαμαρτάνω	AAP.DSF	ἀφαμαρτούσῃ
ἀφανδάνω	PAI.3S	ἀφανδάνει
ἀφαρπάζω	AAN	ἀφαρπάξαι
ἁφάω	PAP.ASM	ἁφόωντα
ἄφημαι	XMP.NSM	ἀφήμενος
ἀφίημι	AAI.3D	ἀφέτην
ἀφίημι	AAI.3S	ἀφέηκε
ἀφίημι	AAI.3S	ἀφέηκεν
ἀφίημι	AAI.3S	ἀφῆκε
ἀφίημι	AAI.3S	ἀφῆκεν
ἀφίημι	AAO.3S	ἀφείη
ἀφίημι	AAS.3S	ἀφέῃ
ἀφίημι	AAS.3S	ἀφήῃ
ἀφίημι	FAI.1S	ἀφήσω
ἀφίημι	IAI.3S	ἀφίει
ἀφίημι	IMI.3S	ἀφίετο
ἀφίημι	PAP.NPF	ἀφιεῖσαι
ἀφικάνω	IAI.3S	ἀφίκανεν
ἀφικάνω	PAI.1S	ἀφικάνω
ἀφικάνω	PAI.2S	ἀφικάνεις
ἀφικάνω	PAI.3S	ἀφικάνει
ἀφικνέομαι	AMI.2P	ἀφίκεσθε
ἀφικνέομαι	AMI.2S	ἀφίκεο
ἀφικνέομαι	AMI.3P	ἀφίκοντο
ἀφικνέομαι	AMI.3S	ἀφίκετο
ἀφικνέομαι	AMN	ἀφικέσθαι
ἀφικνέομαι	AMO.1P	ἀφικοίμεθα
ἀφικνέομαι	AMO.1S	ἀφικοίμην
ἀφικνέομαι	AMO.2S	ἀφίκοιο
ἀφικνέομαι	AMS.1P	ἀφικώμεθα
ἀφικνέομαι	AMS.1S	ἀφίκωμαι
ἀφικνέομαι	AMS.2S	ἀφίκηαι
ἀφικνέομαι	AMS.3P	ἀφίκωνται
ἀφικνέομαι	AMS.3S	ἀφίκηται
ἀφικνέομαι	FMI.2S	ἀφίξεαι
ἀφικνέομαι	FMI.3S	ἀφίξεται
ἀφικνέομαι	XMN	ἀφῖχθαι
ἀφίστημι	AAI.3S	ἀπέστη
ἀφίστημι	AMS.3P	ἀποστήσωνται
ἀφίστημι	PMI.3S	ἀφίσταται
ἀφίστημι	XAI.2P	ἀφέστατε
ἀφίστημι	XAI.3P	ἀφεστᾶσιν
ἀφίστημι	XAO.3S	ἀφεσταίη
ἀφίστημι	XAP.NPM	ἀφεσταότες
ἀφίστημι	YAI.3P	ἀφέστασαν
ἀφίστημι	YAI.3S	ἀφεστήκει
ἀφοπλίζω	IMI.3P	ἀφωπλίζοντο
ἀφορμάω	APO.3P	ἀφορμηθεῖεν
ἀφορμάω	APP.GSM	ἀφορμηθέντος
ἀφραδέω	PAI.3P	ἀφραδέουσιν
ἀφραδέω	PAP.DSM	ἀφραδέοντι
ἀφραίνω	PAI.2S	ἀφραίνεις
ἀφραίνω	PAI.3S	ἀφραίνει
ἀφραίνω	PAP.ASM	ἀφραίνοντα
ἀφρέω	IAI.3P	ἄφρεον
ἀφρονέω	PAP.NPM	ἀφρονέοντες
ἀφύσσω	AAD.2S	ἄφυσσον
ἀφύσσω	AAI.1P	ἠφύσαμεν
ἀφύσσω	AAI.3S	ἄφυσσε
ἀφύσσω	AAI.3S	ἄφυσσεν
ἀφύσσω	AAP.NSM	ἀφύσσας
ἀφύσσω	AMI.1S	ἠφυσάμην
ἀφύσσω	AMI.3S	ἀφύσσατο
ἀφύσσω	AMP.NPM	ἀφυσσάμενοι
ἀφύσσω	FAN	ἀφύξειν
ἀφύσσω	IMI.3S	ἠφύσσετο
ἀφύσσω	PAP.NSM	ἀφύσσων
ἀφύσσω	PMP.NPM	ἀφυσσόμενοι
ἀφύσσω	PMP.NSM	ἀφυσσόμενος
ἀχεύω	AAI.3S	ἀκάχησε
ἀχεύω	AAI.3S	ἤκαχε
ἀχεύω	AMI.3P	ἀκάχοντο
ἀχεύω	AMO.1P	ἀκαχοίμεθα
ἀχεύω	AMO.3S	ἀκάχοιτο
ἀχεύω	PAP.NSF	ἀχέουσα
ἀχεύω	PAP.NSM	ἀχεύων
ἀχεύω	PAP.NSM	ἀχέων
ἀχεύω	PMD.2S	ἀκαχίζεο
ἀχεύω	PMI.1P	ἀχνύμεθα
ἀχεύω	PMI.1S	ἀκάχημαι
ἀχεύω	PMI.1S	ἄχομαι
ἀχεύω	PMI.3P	ἄχνυνται
ἀχεύω	PMI.3S	ἀκάχηται
ἀχεύω	PMI.3S	ἄχνυται
ἀχεύω	PMN	ἀκάχησθαι
ἀχεύω	PMP.ASM	ἀκαχήμενον
ἀχεύω	PMP.ASM	ἀχνύμενον
ἀχεύω	PMP.DPM	ἀχνυμένοις
ἀχεύω	PMP.DSF	ἀχνυμένῃ
ἀχεύω	PMP.DSM	ἀχνυμένῳ
ἀχεύω	PMP.NDM	ἀχνυμένω
ἀχεύω	PMP.NPF	ἀχνύμεναι
ἀχεύω	PMP.NPM	ἀκαχήμενοι
ἀχεύω	PMP.NPM	ἀχνύμενοι
ἀχεύω	PMP.NSF	ἀχνυμένη
ἀχεύω	PMP.NSM	ἀκαχήμενος
ἀχεύω	PMP.NSM	ἀχνύμενος
ἀχεύω	XMP.ASM	ἀκαχήμενον
ἀχεύω	XMP.NPF	ἀκηχέμεναι
ἀχεύω	XMP.NPM	ἀκαχήμενοι
ἀχεύω	XMP.NSF	ἀκηχεμένη
ἀχεύω	XMP.NSM	ἀκαχήμενος
ἀχεύω	YMI.3P	ἀκαχήατο
ἄχθομαι	IMI.3S	ἤχθετο
ἄχθομαι	PMI.1S	ἄχθομαι
ἄχθομαι	PMP.ASF	ἀχθομένην
ἀχλύω	AAI.3S	ἤχλυσε
ἄω	AAI.1P	ἀέσαμεν
ἄω	AAI.1S	ἄεσα
ἄω	AAI.3P	ἄεσαν
ἄω	AAN	ἆσαι
ἄω	AAO.1S	ἄσαιμι
ἄω	AAS.3S	ἄσῃ
ἄω	AMN	ἄσασθαι
ἄω	FAN	ἄσειν
ἄω	FMI.2P	ἄσεσθε
ἄω	PAN	ἄμεναι
ἀωτέω	PAD.2P	ἀωτεῖτε
ἀωτέω	PAI.2S	ἀωτεῖς
βάζω	IAI.1P	ἐβάζομεν
βάζω	IAI.2P	ἐβάζετε
βάζω	IAI.3S	ἔβαζε
βάζω	PAI.2S	βάζεις
βάζω	PAI.3P	βάζουσι
βάζω	PAI.3S	βάζει
βάζω	PAN	βάζειν
βάζω	XMI.3S	βέβακται
βαθύνω	AAI.3S	βάθυνε
βαίνω	AAI.1P	βῆμεν
βαίνω	AAI.1P	βήσαμεν
βαίνω	AAI.1P	ἔβημεν
βαίνω	AAI.1P	ἐβήσαμεν
βαίνω	AAI.1S	βῆν
βαίνω	AAI.1S	ἔβαν
βαίνω	AAI.1S	ἔβην
βαίνω	AAI.2S	ἔβης
βαίνω	AAI.3D	βάτην
βαίνω	AAI.3D	βήτην
βαίνω	AAI.3D	ἐβήτην
βαίνω	AAI.3P	βάν
βαίνω	AAI.3P	βῆσαν
βαίνω	AAI.3P	ἔβαν
βαίνω	AAI.3P	ἔβησαν
βαίνω	AAI.3S	βῆ
βαίνω	AAI.3S	βῆσε
βαίνω	AAI.3S	βῆσεν
# βαίνω	AAI.3S	βήσετο  # isn't this AMI.3S?
βαίνω	AAI.3S	ἔβη
βαίνω	AAN	βήμεναι
βαίνω	AAN	βῆναι
βαίνω	AAO.1S	βαίην
βαίνω	AAP.ASM	βάντα
βαίνω	AAP.NDM	βάντε
βαίνω	AAP.NPM	βάντες
βαίνω	AAP.NSM	βάς
βαίνω	AAS.1P	βήσομεν
βαίνω	AAS.1S	βείω
βαίνω	AAS.3P	βῶσιν
βαίνω	AMI.3S	ἐβήσετο
βαίνω	FMI.3S	βήσεται
βαίνω	IAI.1P	βαίνομεν
βαίνω	IAI.1S	ἔβαινον
βαίνω	IAI.3P	βαῖνον
βαίνω	IAI.3P	ἔβαινον
βαίνω	IAI.3S	βαῖνε
βαίνω	IAI.3S	ἔβαινε
βαίνω	IAI.3S	ἔβαινεν
βαίνω	PAD.3S	βαινέτω
βαίνω	PAI.3S	βαίνει
βαίνω	PAP.NSM	βαίνων
βαίνω	XAI.2S	βέβηκας
βαίνω	XAI.3P	βεβάασι
βαίνω	XAI.3S	βέβηκε
βαίνω	XAN	βεβάμεν
βαίνω	XAP.ASM	βεβαῶτα
βαίνω	XAP.NSF	βεβῶσα
βαίνω	XAP.NSM	βεβαώς
βαίνω	YAI.3P	βέβασαν
βαίνω	YAI.3S	βεβήκει
βαίνω	YAI.3S	ἐβεβήκει
βάλλω	AAI.1S	βάλον
βάλλω	AAI.1S	ἔβαλον
βάλλω	AAI.2S	βάλες
βάλλω	AAI.2S	ἔβαλες
βάλλω	AAI.3D	βαλέτην
βάλλω	AAI.3P	βάλον
βάλλω	AAI.3P	ἔβαλον
βάλλω	AAI.3S	βάλε
βάλλω	AAI.3S	βάλεν
βάλλω	AAI.3S	ἔβαλε
βάλλω	AAI.3S	ἔβαλεν
βάλλω	AAN	βαλέειν
βάλλω	AAN	βαλεῖν
βάλλω	AAO.1S	βάλοιμι
βάλλω	AAO.2S	βάλοισθα
βάλλω	AAO.3S	βάλοι
βάλλω	AAP.APF	βαλούσας
βάλλω	AAP.APM	βαλόντας
βάλλω	AAP.NDM	βαλόντε
βάλλω	AAP.NPF	βαλοῦσαι
βάλλω	AAP.NPM	βαλόντες
βάλλω	AAP.NSM	βαλών
βάλλω	AAP.NSN	βαλόν
βάλλω	AAS.1P	βάλωμεν
βάλλω	AAS.1S	βάλω
βάλλω	AAS.2S	βάλῃσθα
βάλλω	AAS.3S	βάλῃ
βάλλω	AAS.3S	βάλῃσι
βάλλω	AAS.3S	βάλῃσιν
βάλλω	AMI.1S	βαλόμην
βάλλω	AMI.3P	ἐβάλοντο
βάλλω	AMI.3S	βάλετο
βάλλω	AMN	βλῆσθαι
βάλλω	AMP.ASM	βλήμενον
βάλλω	AMP.DSM	βλημένῳ
βάλλω	AMP.GSM	βλημένου
βάλλω	AMP.NSM	βλήμενος
βάλλω	AMS.3S	βάληται
βάλλω	AMS.3S	βλήεται
βάλλω	API.3S	βλῆτο
βάλλω	API.3S	ἔβλητο
βάλλω	FAI.1S	βαλέω
βάλλω	FAI.1S	βαλῶ
βάλλω	FAI.3S	βαλέει
βάλλω	FAN	βαλέειν
βάλλω	FAP.DSM	βαλέοντι
βάλλω	IAI.1P	βάλλομεν
βάλλω	IAI.1S	βάλλον
βάλλω	IAI.3P	βάλλον
βάλλω	IAI.3P	ἔβαλλον
βάλλω	IAI.3S	βάλλε
βάλλω	IAI.3S	βάλλεν
βάλλω	IAI.3S	ἔβαλλε
βάλλω	IAI.3S	ἔβαλλεν
βάλλω	IMI.2S	βάλλεο
βάλλω	IMI.3S	βάλλετο
βάλλω	IMI.3S	ἐβάλλετο
βάλλω	PAD.2P	βάλλετε
βάλλω	PAI.3P	βάλλουσι
βάλλω	PAI.3P	βάλλουσιν
βάλλω	PAI.3S	βάλλει
βάλλω	PAN	βάλλειν
βάλλω	PAP.NPM	βάλλοντες
βάλλω	PAP.NSM	βάλλων
βάλλω	PAS.3P	βάλλωσι
βάλλω	PMD.2S	βάλλεο
βάλλω	PMD.2S	βάλλευ
βάλλω	PMI.2S	βάλλεαι
βάλλω	PMI.3P	βάλλονται
βάλλω	PMP.APN	βαλλόμενα
βάλλω	PMP.DPM	βαλλομένοισιν
βάλλω	PMP.GPM	βαλλομένων
βάλλω	PMP.GPN	βαλλομένων
βάλλω	PMP.GSM	βαλλομένοιο
βάλλω	PMP.NSF	βαλλομένη
βάλλω	PMP.NSM	βαλλόμενος
βάλλω	XAO.3S	βεβλήκοι
βάλλω	XMI.2S	βέβληαι
βάλλω	XMI.3P	βεβλήαται
βάλλω	XMI.3S	βέβληται
βάλλω	XMP.ASM	βεβλημένον
βάλλω	XMP.NPM	βεβλημένοι
βάλλω	XMP.NSM	βεβλημένος
βάλλω	YAI.3S	βεβλήκει
βάλλω	YAI.3S	βεβλήκειν
βάλλω	YMI.3P	βεβλήατο
βάλλω	YMI.3S	βέβλητο
βαμβαίνω	PAP.NSM	βαμβαίνων
βάπτω	PAS.3S	βάπτῃ
βαρέω	XAP.ASM	βεβαρηότα
βαρέω	XAP.NPM	βεβαρηότες
βαρύθω	PAI.3S	βαρύθει
βαρύνω	AAI.3S	ἐβάρυνε
βαρύνω	APP.ASN	βαρυνθέν
βαρύνω	APP.NSM	βαρυνθείς
βαρύνω	IAI.3S	βάρυνε
βαρύνω	IAI.3S	ἐβάρυνε
βαρύνω	PMI.3S	βαρύνεται
βασιλεύω	AAS.1P	βασιλεύσομεν
βασιλεύω	FAI.3S	βασιλεύσει
βασιλεύω	IAI.3S	βασίλευε
βασιλεύω	IAI.3S	βασίλευεν
βασιλεύω	PAD.2S	βασίλευε
βασιλεύω	PAD.3S	βασιλευέτω
βασιλεύω	PAN	βασιλευέμεν
βασιλεύω	PAO.3S	βασιλεύοι
βαστάζω	AAI.3S	ἐβάστασε
βαστάζω	PAP.ASM	βαστάζοντα
βεβόλημαι	XMP.NSM	βεβολημένος
βεβόλημαι	YMI.3P	βεβολήατο
βέομαι	FMI.1S	βείομαι
βέομαι	FMI.1S	βέομαι
βέομαι	FMI.2S	βέῃ
βιάζω	IMI.3S	βιάζετο
βιάζω	PAI.2P	βιάζετε
βιάζω	PMI.3S	βιάζεται
βιάζω	PMP.ASM	βιαζόμενον
βιάω	AMI.3S	βιήσατο
βιάω	AMI.3S	ἐβιήσατο
βιάω	AMP.NSM	βιησάμενος
βιάω	FMI.3S	βιήσεται
βιάω	IMI.3P	βιόωντο
βιάω	PMI.3P	βιόωνται
βιάω	PMO.3P	βιῴατο
βιάω	XAI.3S	βεβίηκεν
βιβάσθω	PAP.NSM	βιβάσθων
βιβάω	PAP.NSF	βιβᾶσα
βίβημι	PAP.ASM	βιβάντα
βίβημι	PAP.NSM	βιβάς
βιβρώσκω	XAO.2S	βεβρώθοις
βιβρώσκω	XAP.NSM	βεβρωκώς
βιόω	AAN	βιῶναι
βιόω	PAD.3S	βιώτω
βιώσκομαι	AMI.2S	ἐβιώσαο
βλάπτω	AAI.2S	βλάψας
βλάπτω	AAI.2S	ἔβλαψας
βλάπτω	AAI.3P	ἔβλαψαν
βλάπτω	AAI.3S	βλάψε
βλάπτω	AAI.3S	βλάψεν
βλάπτω	AAI.3S	ἔβλαψε
βλάπτω	API.3P	βλάβεν
βλάπτω	API.3P	ἔβλαβεν
βλάπτω	API.3P	ἐβλάφθησαν
βλάπτω	APP.APN	βλαφθέντα
βλάπτω	APP.ASM	βλαφθέντα
βλάπτω	APP.NDM	βλαφθέντε
βλάπτω	APP.NSM	βλαφθείς
βλάπτω	IAI.3S	βλάπτε
βλάπτω	PAI.3P	βλάπτουσι
βλάπτω	PAI.3S	βλάπτει
βλάπτω	PAO.3S	βλάπτοι
βλάπτω	PMI.3S	βλάβεται
βλάπτω	XMP.ASM	βεβλαμμένον
βλεμεαίνω	PAI.3S	βλεμεαίνει
βλεμεαίνω	PAP.NSM	βλεμεαίνων
βλώσκω	AAP.NPF	μολοῦσαι
βλώσκω	AAP.NPM	μολόντες
βλώσκω	AAP.NSF	μολοῦσα
βλώσκω	AAP.NSM	μολών
βλώσκω	AAS.3S	μόλῃ
βλώσκω	XAI.3S	μέμβλωκε
βοάω	AAI.1S	ἐβόησα
βοάω	AAI.2S	ἐβόησας
βοάω	AAI.3P	βόησαν
βοάω	AAI.3S	ἐβόησε
βοάω	AAI.3S	ἐβόησεν
βοάω	AAP.DSM	βώσαντι
βοάω	AAP.NSM	βοήσας
βοάω	IAI.3P	βόησαν
βοάω	PAI.3P	βοόωσιν
βοάω	PAI.3S	βοάᾳ
βοάω	PAN	βοᾶν
βοάω	PAP.ASM	βοόωντα
βοάω	PAP.NPM	βοόωντες
βοάω	PAP.NSM	βοόων
βοάω	PAP.NSM	βοῶν
βομβέω	AAI.3P	βόμβησαν
βομβέω	AAI.3S	βόμβησε
βομβέω	AAI.3S	βόμβησεν
βόσκω	FAI.2S	βοσκήσεις
βόσκω	PAI.3P	βόσκουσι
βόσκω	PAI.3S	βόσκει
βόσκω	PAN	βόσκειν
βόσκω	PAO.3S	βόσκοι
βόσκω	PMP.APF	βοσκομένας
βόσκω	PMP.GPF	βοσκομενάων
βόσκω	PMP.GPM	βοσκομενάων
βόσκω	PMP.GSF	βοσκομένης
βόσκω	PMP.NSF	βοσκομένη
βόσκω	PMP.NSM	βοσκόμενος
βουκολέω	IAI.2S	βουκολέεσκες
βουκολέω	IMI.3P	βουκολέοντο
βουκολέω	PAP.DSM	βουκολέοντι
βουκολέω	PAP.NSM	βουκολέων
βουλεύω	AAI.1S	βούλευσα
βουλεύω	AAI.2S	ἐβούλευσας
βουλεύω	AAI.3P	βούλευσαν
βουλεύω	AAP.NDM	βουλεύσαντε
βουλεύω	AAP.NSM	βουλεύσας
βουλεύω	AAS.1P	βουλεύσωμεν
βουλεύω	AAS.3S	βουλεύσῃ
βουλεύω	AMI.3S	βουλεύσατο
βουλεύω	FAI.1P	βουλεύσομεν
βουλεύω	FAN	βουλευσέμεν
βουλεύω	IAI.1S	βούλευον
βουλεύω	IAI.3S	βούλευε
βουλεύω	PAI.3P	βουλεύουσι
βουλεύω	PAI.3P	βουλεύουσιν
βουλεύω	PAI.3S	βουλεύει
βουλεύω	PAN	βουλεύειν
βουλεύω	PAN	βουλευέμεν
βουλεύω	PAS.2S	βουλεύῃσθα
βουλεύω	PAS.3S	βουλεύῃσι
βούλομαι	IMI.3P	βούλοντο
βούλομαι	IMI.3S	βούλετο
βούλομαι	IMI.3S	ἐβούλετο
βούλομαι	PMD.2S	βούλεο
βούλομαι	PMI.1S	βούλομαι
βούλομαι	PMI.2P	βόλεσθε
βούλομαι	PMI.2S	βούλεαι
βούλομαι	PMI.3S	βόλεται
βούλομαι	PMI.3S	βούλεται
βούλομαι	PMO.1S	βουλοίμην
βούλομαι	PMS.3S	βούλεται
βουφονέω	IAI.3P	βουφόνεον
βράσσω	XAI.3S	ἔβραχε
βραχεῖν	AAI.3S	βράχε
βραχεῖν	AAI.3S	ἔβραχε
βρέμω	PAI.3S	βρέμει
βρέμω	PMI.3S	βρέμεται
βρίζω	PAP.ASM	βρίζοντα
βρίθω	AAI.3P	ἔβρισαν
βρίθω	AAP.NPM	βρίσαντες
βρίθω	AAP.NSM	βρίσας
βρίθω	IAI.3P	βρῖθον
βρίθω	PAP.ASF	βρίθουσαν
βρίθω	PAS.3S	βρίθῃσι
βρίθω	PMP.NSF	βριθομένη
βρίθω	XAI.3P	βεβρίθασιν
βρίθω	XAI.3S	βέβριθε
βρίθω	XAP.NSF	βεβριθυῖα
βρίθω	YAI.3S	βεβρίθει
βρομέω	PAS.3P	βρομέωσι
βροντάω	AAI.2S	ἐβρόντησας
βροντάω	AAI.3S	βρόντησε
βροντάω	AAI.3S	ἐβρόντησεν
βροντάω	AAP.NSM	βροντήσας
βροτόομαι	XMP.APN	βεβροτωμένα
βρυχάομαι	XAI.3S	βέβρυχεν
βρυχάομαι	XAP.NSM	βεβρυχώς
βρυχάομαι	YAI.3S	ἐβεβρύχει
βρύω	PAI.3S	βρύει
βυσσοδομεύω	IAI.3P	βυσσοδόμευον
βυσσοδομεύω	PAP.NSM	βυσσοδομεύων
βύω	XMP.ASM	βεβυσμένον
βωστρέω	PAN	βωστρεῖν
γαίω	PAP.NSM	γαίων
γαμέω	AAI.3S	γῆμεν
γαμέω	AAI.3S	ἔγημε
γαμέω	AAI.3S	ἔγημεν
γαμέω	AAN	γῆμαι
γαμέω	AAP.ASM	γήμαντα
γαμέω	AAP.NSM	γήμας
γαμέω	AMN	γήμασθαι
γαμέω	AMP.NSF	γημαμένη
γαμέω	FAI.1S	γαμέω
γαμέω	PAN	γαμέειν
γαμέω	PAP.DSM	γαμέοντι
γαμέω	PMN	γαμέεσθαι
γανάω	PAP.NPF	γανόωσαι
γανόω	PAP.NPM	γανόωντες
γάνυμαι	FMI.3S	γανύσσεται
γάνυμαι	PMI.3P	γάνυνται
γάνυμαι	PMI.3S	γάνυται
γέγωνα	XAI.3S	γέγωνε
γέγωνα	XAN	γεγωνέμεν
γέγωνα	XAP.NSM	γεγωνώς
γέγωνα	YAI.3P	ἐγέγωνεν
γέγωνα	YAI.3S	ἐγεγώνει
γεγωνέω	IAI.1S	γεγώνευν
γεγωνέω	IAI.1S	ἐγεγώνευν
γεγωνέω	IAI.3P	γεγώνευν
γεγωνέω	PAN	γεγωνεῖν
γείνομαι	AMI.2S	ἐγείναο
γείνομαι	AMI.3S	γείνατο
γείνομαι	AMI.3S	ἐγείνατο
γείνομαι	AMN	γείνασθαι
γείνομαι	AMS.2S	γείνεαι
γείνομαι	PMP.DSM	γεινομένῳ
γελάω	AAI.3P	γέλασαν
γελάω	AAI.3P	γέλασσαν
γελάω	AAI.3P	ἐγέλασσαν
γελάω	AAI.3S	γέλασσε
γελάω	AAI.3S	ἐγέλασσε
γελάω	AAI.3S	ἐγέλασσεν
γελάω	AAN	γελάσαι
γελάω	AAP.NSF	γελάσασα
γελάω	AAP.NSM	γελάσας
γελάω	AAP.NSM	γελάσσας
γελάω	IAI.3P	γελοίων
γελάω	PAP.NPM	γελοίωντες
γελάω	PAP.NPM	γελόωντες
γελάω	PAP.NPM	γελώοντες
γελάω	PAS.1S	γελόω
γενειάω	AAP.ASM	γενειήσαντα
γέντο	AMI.3S	γέντο
γεραίρω	IAI.3S	γέραιρεν
γεραίρω	PAI.2S	γεραίρεις
γεύω	AMN	γεύσασθαι
γεύω	AMS.3S	γεύσεται
γεύω	FMN	γεύσεσθαι
γεφυρόω	AAI.3S	γεφύρωσεν
γηθέω	AAI.3P	γήθησαν
γηθέω	AAI.3S	γήθησε
γηθέω	AAI.3S	γήθησεν
γηθέω	AAO.3S	γηθήσαι
γηθέω	AAO.3S	γηθήσειε
γηθέω	AAO.3S	γηθήσειεν
γηθέω	FAI.3S	γηθήσει
γηθέω	FAN	γηθήσειν
γηθέω	IAI.2S	ἐγήθεις
γηθέω	IAI.3P	ἐγήθεον
γηθέω	IAI.3S	ἐγήθεεν
γηθέω	PAI.3S	γηθεῖ
γηθέω	XAD.2S	γέγηθε
γηθέω	XAI.3S	γέγηθε
γηθέω	YAI.3S	γεγήθει
γηράσκω	IAI.3S	γήρασκε
γηράσκω	IAI.3S	ἐγήρα
γηράσκω	PAI.3S	γηράσκει
γηράσκω	PAN	γηρασκέμεν
γηράσκω	PAP.ASM	γηράσκοντα
γηράσκω	PAP.NSM	γηράς
γηράσκω	PAS.3P	γηράσκωσι
γίγνομαι	AMD.3S	γενέσθω
γίγνομαι	AMI.1P	γενόμεσθα
γίγνομαι	AMI.1S	γενόμην
γίγνομαι	AMI.2P	ἐγένεσθε
γίγνομαι	AMI.2S	γένευ
γίγνομαι	AMI.3D	γενέσθην
γίγνομαι	AMI.3D	ἐγενέσθην
γίγνομαι	AMI.3P	γένοντο
γίγνομαι	AMI.3P	ἐγένοντο
γίγνομαι	AMI.3S	γενέσκετο
γίγνομαι	AMI.3S	γένετο
γίγνομαι	AMN	γενέσθαι
γίγνομαι	AMO.1P	γενοίμεθα
γίγνομαι	AMO.1S	γενοίμην
γίγνομαι	AMO.2P	γένοισθε
γίγνομαι	AMO.2S	γένοιο
γίγνομαι	AMO.3P	γενοίατο
γίγνομαι	AMO.3S	γένοιτο
γίγνομαι	AMS.1P	γενώμεθα
γίγνομαι	AMS.1S	γένωμαι
γίγνομαι	AMS.2P	γένησθε
γίγνομαι	AMS.2S	γένηαι
γίγνομαι	AMS.3P	γένωνται
γίγνομαι	AMS.3S	γένηται
γίγνομαι	IMI.3P	γίγνοντο
γίγνομαι	IMI.3S	γίγνετο
γίγνομαι	IMI.3S	ἐγίγνετο
γίγνομαι	PMI.1S	γίγνομαι
γίγνομαι	PMI.3P	γίγνονται
γίγνομαι	PMI.3S	γίγνεται
γίγνομαι	PMP.ASM	γιγνόμενον
γίγνομαι	PMP.DPM	γιγνομένοισιν
γίγνομαι	PMP.DSM	γιγνομένῳ
γίγνομαι	PMP.NSM	γιγνόμενος
γίγνομαι	XAI.3P	γεγάασι
γίγνομαι	XAI.3P	γεγάασιν
γίγνομαι	XAP.APM	γεγαῶτας
γίγνομαι	XAP.ASM	γεγαῶτα
γίγνομαι	YAI.3S	γεγόνει
γιγνώσκω	AAD.2P	γνῶτε
γιγνώσκω	AAI.1S	ἔγνων
γιγνώσκω	AAI.2S	ἔγνως
γιγνώσκω	AAI.3D	γνώτην
γιγνώσκω	AAI.3P	ἔγνωσαν
γιγνώσκω	AAI.3S	γνῶ
γιγνώσκω	AAI.3S	ἔγνω
γιγνώσκω	AAN	γνώμεναι
γιγνώσκω	AAN	γνῶναι
γιγνώσκω	AAO.1S	γνοίην
γιγνώσκω	AAO.2S	γνοίης
γιγνώσκω	AAO.3P	γνοῖεν
γιγνώσκω	AAO.3S	γνοίη
γιγνώσκω	AAS.1P	γνῶμεν
γιγνώσκω	AAS.1P	γνώομεν
γιγνώσκω	AAS.1S	γνώω
γιγνώσκω	AAS.2D	γνῶτον
γιγνώσκω	AAS.2S	γνώῃς
γιγνώσκω	AAS.2S	γνῷς
γιγνώσκω	AAS.3P	γνῶσιν
γιγνώσκω	AAS.3P	γνώωσι
γιγνώσκω	AAS.3S	γνῷ
γιγνώσκω	AAS.3S	γνώῃ
γιγνώσκω	FMI.2P	γνώσεσθε
γιγνώσκω	FMI.2S	γνώσεαι
γιγνώσκω	FMI.2S	γνώσῃ
γιγνώσκω	FMI.3S	γνώσεται
γιγνώσκω	IAI.1S	γίγνωσκον
γιγνώσκω	IAI.3P	γίγνωσκον
γιγνώσκω	IAI.3S	γίγνωσκε
γιγνώσκω	PAI.1S	γιγνώσκω
γιγνώσκω	PAI.2P	γιγνώσκετε
γιγνώσκω	PAI.2S	γιγνώσκεις
γιγνώσκω	PAN	γιγνώσκειν
γιγνώσκω	PAP.NPM	γιγνώσκοντες
γιγνώσκω	PAP.NSF	γιγνώσκουσα
γιγνώσκω	PAP.NSM	γιγνώσκων
γιγνώσκω	PAS.2S	γιγνώσκῃς
γλαυκιάω	PAP.NSM	γλαυκιόων
γνάμπτω	AAI.3S	γνάμψεν
γοάω	AAI.3P	γόον
γοάω	FMI.3S	γοήσεται
γοάω	IAI.3P	γόων
γοάω	IAI.3S	γοάασκεν
γοάω	PAN	γοήμεναι
γοάω	PAO.1P	γοάοιμεν
γοάω	PAO.3P	γοάοιεν
γοάω	PAP.APM	γοόωντας
γοάω	PAP.ASF	γοόωσαν
γοάω	PAP.ASM	γοόωντα
γοάω	PAP.NPM	γοόωντες
γοάω	PAP.NPM	γοῶντες
γοάω	PAP.NSF	γοόωσα
γουνάζομαι	FMI.1S	γουνάσομαι
γουνάζομαι	IMI.3D	γουναζέσθην
γουνάζομαι	PMD.2S	γουνάζεο
γουνάζομαι	PMI.1S	γουνάζομαι
γουνόομαι	IMI.1S	γουνούμην
γουνόομαι	PMI.1S	γουνοῦμαι
γουνόομαι	PMN	γουνοῦσθαι
γουνόομαι	PMP.NPM	γουνούμενοι
γουνόομαι	PMP.NSM	γουνούμενος
γράφω	AAI.3S	γράψεν
γράφω	AAP.NSM	γράψας
γυιόω	FAI.1S	γυιώσω
γυιόω	FAN	γυιώσειν
γυμνόω	API.3S	γυμνώθη
γυμνόω	API.3S	ἐγυμνώθη
γυμνόω	APO.3S	γυμνωθείη
γυμνόω	APP.APN	γυμνωθέντα
γυμνόω	APP.ASM	γυμνωθέντα
γυμνόω	PMN	γυμνοῦσθαι
δαιδάλλω	PAP.NSM	δαιδάλλων
δαίζω	AAN	δαΐξαι
δαίζω	IAI.3S	ἐδάϊζε
δαίζω	IMI.3S	ἐδαΐζετο
δαίζω	PAN	δαϊζέμεναι
δαίζω	PAP.NSM	δαΐζων
δαίζω	PMP.NSM	δαϊζόμενος
δαίζω	XMP.ASM	δεδαϊγμένον
δαίζω	XMP.ASN	δεδαϊγμένον
δαίζω	XMP.DSM	δεδαϊγμένῳ
δαίζω	XMP.NPM	δεδαϊγμένοι
δαίζω	XMP.NSM	δεδαϊγμένος
δαίνυμι	AMP.NPM	δαισάμενοι
δαίνυμι	FAN	δαίσειν
δαίνυμι	IAI.3S	δαίνυ
δαίνυμι	IMI.3P	δαίνυντο
δαίνυμι	PAD.2S	δαίνυ
δαίνυμι	PAP.ASM	δαινύντα
δαίνυμι	PMD.2P	δαίνυσθε
δαίνυμι	PMD.3S	δαινύσθω
δαίνυμι	PMI.2S	δαίνυσαι
δαίνυμι	PMI.3P	δαίνυνται
δαίνυμι	PMI.3S	δαίνυται
δαίνυμι	PMN	δαίνυσθαι
δαίνυμι	PMO.3S	δαινῦτο
δαίνυμι	PMP.APM	δαινυμένους
δαίνυμι	PMP.ASM	δαινύμενον
δαίνυμι	PMP.DPM	δαινυμένοισι
δαίνυμι	PMP.NDM	δαινυμένω
δαίνυμι	PMP.NPM	δαινύμενοι
δαίνυμι	PMS.2S	δαινύῃ
δαιτρεύω	AAN	δαιτρεῦσαι
δαιτρεύω	FAP.NSM	δαιτρεύσων
δαιτρεύω	IAI.3P	δαίτρευον
δαιτρεύω	PAN	δαιτρεύειν
δαίω	AMS.3S	δάηται
δαίω	IAI.3P	δαῖον
δαίω	IAI.3S	δαῖε
δαίω	IAI.3S	δαῖεν
δαίω	IMI.3S	δαίετο
δαίω	PMI.3S	δαίεται
δαίω	PMP.ASN	δαιόμενον
δαίω	PMP.GPN	δαιομένων
δαίω	PMP.NSM	δαιόμενος
δαίω	XAI.3S	δέδαε
δαίω	XAI.3S	δέδηε
δαίω	XAI.3S	δέδηεν
δαίω	XMI.3P	δεδαίαται
δαίω	YAI.3S	δεδήει
δάκνω	AAI.3S	δάκε
δάκνω	AAN	δακέειν
δακρυπλώω	PAN	δακρυπλώειν
δακρύω	AAI.1S	δάκρυσα
δακρύω	AAP.APM	δακρύσαντας
δακρύω	AAP.NSF	δακρύσασα
δακρύω	AAP.NSM	δακρύσας
δακρύω	XMI.2S	δεδάκρυσαι
δακρύω	XMI.3P	δεδάκρυνται
δαμάζω	AAD.2S	δάμασον
δαμάζω	AAD.2S	δάμασσον
δαμάζω	AAI.1S	ἐδάμασσα
δαμάζω	AAI.2S	δάμασσας
δαμάζω	AAI.3P	δάμασσαν
δαμάζω	AAI.3S	δάμασε
δαμάζω	AAI.3S	δάμασσε
δαμάζω	AAI.3S	δάμασσεν
δαμάζω	AAI.3S	ἐδάμασσε
δαμάζω	AAI.3S	ἐδάμασσεν
δαμάζω	AAP.NPM	δαμάσαντες
δαμάζω	AAP.NSM	δαμάσσας
δαμάζω	AAS.1P	δαμάσσομεν
δαμάζω	AAS.1S	δαμάσσω
δαμάζω	AAS.2P	δαμείετε
δαμάζω	AAS.3S	δαμάσῃ
δαμάζω	AAS.3S	δαμάσσῃ
δαμάζω	AMI.3P	δαμάσαντο
δαμάζω	AMI.3S	δαμάσσατο
δαμάζω	AMI.3S	ἐδαμάσσατο
δαμάζω	AMN	δαμάσασθαι
δαμάζω	AMO.1P	δαμασαίμεθα
δαμάζω	AMO.1S	δαμασαίμην
δαμάζω	AMO.3P	δαμασαίατο
δαμάζω	AMP.NPM	δαμασσάμενοι
δαμάζω	AMP.NSM	δαμασσάμενος
δαμάζω	AMS.3S	δαμάσσεται
δαμάζω	APD.3S	δμηθήτω
δαμάζω	API.1P	ἐδάμημεν
δαμάζω	API.1S	ἐδαμάσθην
δαμάζω	API.1S	ἐδάμην
δαμάζω	API.3P	δάμεν
δαμάζω	API.3S	δαμάσθη
δαμάζω	API.3S	δάμη
δαμάζω	API.3S	ἐδάμη
δαμάζω	APN	δαμήμεναι
δαμάζω	APN	δαμῆναι
δαμάζω	APO.3P	δαμεῖεν
δαμάζω	APO.3S	δαμείη
δαμάζω	APP.APM	δαμέντας
δαμάζω	APP.ASM	δαμέντα
δαμάζω	APP.ASM	δμηθέντα
δαμάζω	APP.DSM	δαμέντι
δαμάζω	APP.GPM	δαμέντων
δαμάζω	APP.NDM	δαμέντε
δαμάζω	APP.NPM	δαμέντες
δαμάζω	APP.NSM	δαμασθείς
δαμάζω	APP.NSM	δαμείς
δαμάζω	APS.1S	δαμείω
δαμάζω	APS.2S	δαμήῃς
δαμάζω	APS.3S	δαμήῃ
δαμάζω	FAI.3P	δαμόωσιν
δαμάζω	FAI.3S	δαμᾷ
δαμάζω	FAI.3S	δαμάᾳ
δαμάζω	XMI.1P	δεδμήμεσθα
δαμάζω	XMP.ASM	δεδμημένον
δαμάζω	XMP.NPM	δεδμημένοι
δαμάζω	XMP.NSM	δεδμημένος
δαμάζω	YMI.1S	δεδμήμην
δαμάζω	YMI.3P	δεδμήατο
δαμάζω	YMI.3S	δέδμητο
δαμνάω	IAI.3S	δάμνα
δαμνάω	IAI.3S	ἐδάμνα
δαμνάω	PAI.3S	δαμνᾷ
δαμνάω	PMI.2S	δαμνᾷ
δαμνάω	PMP.APM	δαμναμένους
δάμνημι	IAI.3S	ἐδάμνα
δάμνημι	IMI.3S	δάμνατο
δάμνημι	PAI.3S	δάμνησι
δάμνημι	PMI.3S	δάμναται
δάμνημι	PMN	δάμνασθαι
δάμνημι	PMP.APM	δαμναμένους
δάπτω	AAI.2S	ἔδαψας
δάπτω	AAI.3S	ἔδαψεν
δάπτω	FAI.3S	δάψει
δάπτω	PAI.3P	δάπτουσιν
δάπτω	PAI.3S	δάπτει
δάπτω	PAN	δαπτέμεν
δαρδάπτω	PAI.3P	δαρδάπτουσιν
δατέομαι	AMI.3P	δάσσαντο
δατέομαι	AMI.3S	δασάσκετο
δατέομαι	AMN	δάσασθαι
δατέομαι	AMN	δάσσασθαι
δατέομαι	AMO.1P	δασαίμεθα
δατέομαι	AMP.NPM	δασσάμενοι
δατέομαι	AMS.1P	δατεώμεθα
δατέομαι	AMS.3P	δάσωνται
δατέομαι	FMI.3P	δάσονται
δατέομαι	IMI.3P	δατέοντο
δατέομαι	IMI.3P	δατεῦντο
δατέομαι	PMI.3P	δατέονται
δατέομαι	XMI.3S	δέδασται
δάω	AAI.1S	ἐδάην
δάω	AAI.3S	δέδαεν
δάω	AAN	δαήμεναι
δάω	AAN	δαῆναι
δάω	AAS.1P	δαῶμεν
δάω	AAS.1S	δαείω
δάω	AMN	δεδάασθαι
δάω	FMI.2S	δαήσεαι
δάω	XAI.2S	δεδάηκας
δάω	XAI.3S	δέδαεν
δάω	XAI.3S	δεδάηκε
δάω	XAP.NPM	δεδαηκότες
δάω	XAP.NSM	δεδαώς
δεδίσκομαι	PMP.NSM	δεδισκόμενος
δεδοκημένος	XMP.NSM	δεδοκημένος
δεῖ	PAI.3S	δεῖ
δειδίσκομαι	IMI.3S	δειδίσκετο
δειδίσκομαι	PMP.NSM	δειδισκόμενος
δειδίσσομαι	AMN	δειδίξασθαι
δειδίσσομαι	FMN	δειδίξεσθαι
δειδίσσομαι	IMI.3S	δειδίσσετο
δειδίσσομαι	PMD.2S	δειδίσσεο
δειδίσσομαι	PMD.3S	δειδισσέσθω
δειδίσσομαι	PMI.2S	δειδίσσεαι
δειδίσσομαι	PMN	δειδίσσεσθαι
δείδω	AAI.2P	ἐδείσατε
δείδω	AAI.2S	ἔδεισας
δείδω	AAI.3P	δεῖσαν
δείδω	AAI.3P	ἔδεισαν
δείδω	AAI.3S	δεῖσε
δείδω	AAI.3S	ἔδεισε
δείδω	AAI.3S	ἔδεισεν
δείδω	AAO.3S	δείσειε
δείδω	AAP.APM	δείσαντας
δείδω	AAP.GPM	δεισάντων
δείδω	AAP.NDM	δείσαντε
δείδω	AAP.NPM	δείσαντες
δείδω	AAP.NSM	δείσας
δείδω	AAS.3S	δείσῃ
δείδω	FMN	δείσεσθαι
δείδω	PAI.1S	δείδω
δείδω	XAD.2P	δείδιτε
δείδω	XAD.2S	δείδιθι
δείδω	XAI.1P	δείδιμεν
δείδω	XAI.1S	δείδια
δείδω	XAI.1S	δείδοικα
δείδω	XAI.2S	δείδιας
δείδω	XAI.2S	δείδοικας
δείδω	XAI.3P	δεδίασιν
δείδω	XAI.3S	δείδιε
δείδω	XAI.3S	δείδοικε
δείδω	XAN	δειδίμεν
δείδω	XAP.APM	δειδιότας
δείδω	XAP.ASM	δειδιότα
δείδω	XAP.GPM	δειδιότων
δείδω	XAP.NPM	δειδιότες
δείδω	YAI.1P	ἐδείδιμεν
δείδω	YAI.3P	δείδισαν
δείδω	YAI.3P	ἐδείδισαν
δειελιάω	AAP.NSM	δειελιήσας
δεικανάω	IMI.3P	δεικανόωντο
δείκνυμι	AAD.2S	δεῖξον
δείκνυμι	AAI.3S	δεῖξε
δείκνυμι	AAI.3S	δεῖξεν
δείκνυμι	AAI.3S	ἔδειξε
δείκνυμι	AAI.3S	ἔδειξεν
δείκνυμι	AAN	δεῖξαι
δείκνυμι	AAO.2S	δείξειας
δείκνυμι	AAO.3S	δείξειε
δείκνυμι	AMI.3S	δέξατο
δείκνυμι	AMP.DSM	δεξαμένῳ
δείκνυμι	AMP.NPM	δεξάμενοι
δείκνυμι	FAI.1S	δείξω
δείκνυμι	PAP.NSM	δεικνύς
δείκνυμι	PMP.NSM	δεικνύμενος
δείλομαι	IMI.3S	δείλετο
δείξω	AAI.1S	δίον
δειπνέω	AAI.3S	δείπνησε
δειπνέω	AAN	δειπνῆσαι
δειπνέω	AAO.3P	δειπνήσειαν
δειπνέω	AAP.APM	δειπνήσαντας
δειπνέω	AAP.NSM	δειπνήσας
δειπνέω	IAI.3S	ἐδείπνεε
δειπνέω	YAI.3S	δεδειπνήκειν
δειπνίζω	AAP.NSM	δειπνίσσας
δειροτομέω	AAN	δειροτομῆσαι
δειροτομέω	AAP.NSM	δειροτομήσας
δειροτομέω	FAI.2S	δειροτομήσεις
δειροτομέω	FAI.3S	δειροτομήσει
δέμω	AAI.1S	ἔδειμα
δέμω	AAI.3P	ἔδειμαν
δέμω	AAI.3S	ἔδειμε
δέμω	AAS.1P	δείμομεν
δέμω	AMI.3S	ἐδείματο
δέμω	IAI.1S	δέμον
δέμω	XMP.NPM	δεδμημένοι
δέμω	YMI.3S	δέδμητο
δέμω	YMI.3S	ἐδέδμητο
δενδίλλω	PAP.NSM	δενδίλλων
δέρκομαι	AAI.1S	ἔδρακον
δέρκομαι	IMI.3S	δερκέσκετο
δέρκομαι	PMN	δέρκεσθαι
δέρκομαι	PMP.DPM	δερκομένοισι
δέρκομαι	PMP.DSM	δερκομένῳ
δέρκομαι	PMP.GSM	δερκομένοιο
δέρκομαι	PMP.NDM	δερκομένω
δέρκομαι	PMP.NPM	δερκόμενοι
δέρκομαι	PMP.NSF	δερκομένη
δέρκομαι	XAI.3S	δέδορκεν
δέρκομαι	XAP.NSM	δεδορκώς
δέρω	AAI.3P	ἔδειραν
δέρω	AAP.APM	δείραντας
δέρω	IAI.3P	δέρον
δέρω	IAI.3P	ἔδερον
δεύω	AAI.3S	ἐδεύησεν
δεύω	FAI.1S	δεύσω
δεύω	FMI.2S	δευήσεαι
δεύω	FMN	δευήσεσθαι
δεύω	IAI.1S	δεύεσκον
δεύω	IAI.3S	δεῦε
δεύω	IAI.3S	ἔδευεν
δεύω	IMI.2S	ἐδεύεο
δεύω	IMI.3D	δευέσθην
δεύω	IMI.3P	δεύοντο
δεύω	IMI.3S	δεύετο
δεύω	IMI.3S	ἐδεύετο
δεύω	PAI.3S	δεύει
δεύω	PMD.3S	δευέσθω
δεύω	PMI.2S	δεύεαι
δεύω	PMI.3S	δεύεται
δεύω	PMN	δεύεσθαι
δεύω	PMO.3P	δευοίατο
δεύω	PMP.ASM	δευόμενον
δέχομαι	AMD.2S	δέξαι
δέχομαι	AMD.2S	δέξο
# δέχομαι	AMI.1S	ἐδέγμην  # @@@
# δέχομαι	AMI.3P	δέχαται  # @@@
δέχομαι	AMI.3S	δέκτο
δέχομαι	AMI.3S	δέξατο
δέχομαι	AMI.3S	ἔδεκτο
δέχομαι	AMI.3S	ἐδέξατο
δέχομαι	AMN	δέξασθαι
δέχομαι	AMN	δέχθαι
δέχομαι	AMP.NPM	δέγμενοι
δέχομαι	AMP.NPM	δεξάμενοι
δέχομαι	AMP.NSM	δέγμενος
δέχομαι	AMP.NSM	δεξάμενος
δέχομαι	FMI.1S	δέξομαι
δέχομαι	FMI.3S	δέξεται
δέχομαι	PMD.3S	δεχέσθω
δέχομαι	PMI.1S	δέχομαι
δέχομαι	PMI.3S	δέχεται
δέχομαι	PMN	δέχεσθαι
δέχομαι	PMO.1S	δεχοίμην
δέχομαι	PMS.1P	δεχώμεθα
δέχομαι	XMD.2S	δέδεξο
δέχομαι	XMI.3P	δειδέχαται
δέχομαι	XMP.NPN	δεδεγμένα
δέχομαι	XMP.NSM	δεδεγμένος
δέχομαι	ZMI.1S	δεδέξομαι
δέψω	AAP.NSM	δεψήσας
δέω	AAD.3P	δησάντων
δέω	AAI.1S	δῆσα
δέω	AAI.3P	δῆσαν
δέω	AAI.3P	ἔδησαν
δέω	AAI.3S	δῆσε
δέω	AAI.3S	δῆσεν
δέω	AAI.3S	ἔδησε
δέω	AAI.3S	ἔδησεν
δέω	AAN	δῆσαι
δέω	AAP.NPM	δήσαντες
δέω	AAP.NSM	δήσας
δέω	AMI.3S	δησάσκετο
δέω	AMI.3S	ἐδήσατο
δέω	AMO.1S	δησαίμην
δέω	AMP.NSM	δησάμενος
δέω	FAN	δήσειν
δέω	IAI.3P	δέον
δέω	IMI.3P	δέοντο
δέω	IMI.3S	ἐδεύετο
δέω	PAO.1S	δέοιμι
δέω	PMI.2S	δεύῃ
δέω	PMI.3S	δεύεται
δέω	PMO.3P	δευοίατο
δέω	PMP.APM	δευομένους
δέω	PMP.NSM	δευόμενος
δέω	YMI.3P	δέδεντο
δέω	YMI.3S	δέδετο
δηθύνω	AAS.2S	δηθύνῃσθα
δηθύνω	IAI.3S	δήθυνεν
δηθύνω	PAN	δηθύνειν
δηθύνω	PAP.NSM	δηθύνων
δηιόω	AAP.NDM	δῃώσαντε
δηιόω	AAP.NPM	δῃώσαντες
δηιόω	AAP.NSM	δῃώσας
δηιόω	AAS.3P	δῃώσωσιν
δηιόω	AAS.3S	δῃώσῃ
δηιόω	APP.GPM	δῃωθέντων
δηιόω	APP.NPM	δῃωθέντες
δηιόω	FAN	δῃώσειν
δηιόω	IAI.3P	δῄουν
δηιόω	IMI.3P	δηϊόωντο
δηιόω	PAO.3P	δηιόῳεν
δηιόω	PAP.NPM	δηϊόωντες
δηιόω	PAP.NSM	δηϊόων
δηιόω	PAP.NSM	δῃῶν
δηλέομαι	AMI.3P	δηλήσαντο
δηλέομαι	AMI.3S	δηλήσατο
δηλέομαι	AMN	δηλήσασθαι
δηλέομαι	AMO.3S	δηλήσαιτο
δηλέομαι	AMS.2S	δηλήσεαι
δηλέομαι	AMS.3S	δηλήσεται
δηλέομαι	AMS.3S	δηλήσηται
δηλέομαι	FMI.3S	δηλήσεται
δηριάομαι	AMI.3P	δηρίσαντο
δηριάομαι	API.3D	δηρινθήτην
δηριάομαι	IMI.3P	δηριόωντο
δηριάομαι	PMD.3P	δηριαάσθων
δηριάομαι	PMI.3D	δηριάασθον
δηριάομαι	PMN	δηριάασθαι
δήω	PAI.1P	δήομεν
δήω	PAI.2P	δήετε
δήω	PAI.2S	δήεις
διαβαίνω	AAN	διαβήμεναι
διαβαίνω	AAP.NSM	διαβάς
διαβαίνω	PAN	διαβαινέμεν
διαγιγνώσκω	AAN	διαγνῶναι
διαγιγνώσκω	PAI.1S	διαγιγνώσκω
διαγιγνώσκω	PAP.NPM	διαγιγνώσκοντες
διάγω	AAI.3P	διήγαγον
διαδέρκομαι	AAO.3S	διαδράκοι
διαδηλέομαι	AMI.3P	διεδηλήσαντο
διαείδω	FMI.3S	διαείσεται
διαείδω	PMI.3S	διαείδεται
διάημι	IAI.3S	διάη
διάημι	PAI.3S	διάει
διαθειόω	AAI.3S	διεθείωσεν
διαθρύπτω	APP.NSN	διατρυφέν
διαίνω	AAI.3S	ἐδίηνε
διαίνω	IAI.3S	δίαινε
διαίνω	IMI.3S	διαίνετο
διακείρω	AAN	διακέρσαι
διακλάω	AAP.NSM	διακλάσσας
διακοσμέω	AMI.3P	διεκοσμήσαντο
διακοσμέω	APO.1P	διακοσμηθεῖμεν
διακοσμέω	IAI.3P	διεκόσμεον
διακρίνω	AAI.3P	διέκριναν
διακρίνω	AAI.3S	διέκρινεν
διακρίνω	AAO.3S	διακρίνειε
διακρίνω	API.3P	διέκριθεν
διακρίνω	APN	διακρινθήμεναι
διακρίνω	APO.2P	διακρινθεῖτε
διακρίνω	APP.ADM	διακρινθέντε
διακρίνω	APP.APM	διακρινθέντας
διακρίνω	APP.NDM	διακρινθέντε
διακρίνω	APS.2P	διακρινθῆτε
διακρίνω	APS.3S	διακρινέει
διακρίνω	FMN	διακρινέεσθαι
διακρίνω	PAS.3P	διακρίνωσιν
διακρίνω	PAS.3S	διακρίνῃ
διακρίνω	XMP.DSF	διακεκριμέναι
διαλέγω	AMI.3S	διελέξατο
διαμάω	AAI.3S	διάμησε
διαμετρέω	IAI.3P	διεμέτρεον
διαμοιράω	IMI.3S	διεμοιρᾶτο
διανύω	AAI.3S	διήνυσεν
διαπέρθω	AAI.1P	διεπέρσαμεν
διαπέρθω	AAI.1P	διεπράθομεν
διαπέρθω	AAI.3P	διέπραθον
διαπέρθω	AAI.3S	διέπερσε
διαπέρθω	AAN	διαπέρσαι
διαπέρθω	AAN	διαπραθέειν
διαπέρθω	AAS.1P	διαπέρσομεν
διαπέρθω	AMI.3S	διεπράθετο
διαπέταμαι	AMI.3S	διέπτατο
διαπλήσσω	AAN	διαπλῆξαι
διαπλήσσω	PAP.NPM	διαπλήσσοντες
διαπορθέω	AAP.NSM	διαπορθήσας
διαπράσσω	AAO.1S	διαπρήξαιμι
διαπράσσω	IAI.1S	διέπρησσον
διαπράσσω	IAI.3P	διέπρησσον
διαπράσσω	PAP.NSF	διαπρήσσουσα
διαπράσσω	PAS.3P	διαπρήσσωσι
διαπτοέω	AAI.3S	διεπτοίησε
διαρπάζω	PAI.3P	διαρπάζουσιν
διαρραίω	AAN	διαρραῖσαι
διαρραίω	FAI.3P	διαρραίσουσι
διαρραίω	FAI.3S	διαρραίσει
διαρραίω	FMN	διαρραίσεσθαι
διαρραίω	PAI.3P	διαρραίουσι
διαρρίπτω	IAI.3S	διαρρίπτασκεν
διασεύομαι	IMI.3S	διέσσυτο
διασκεδάννυμι	AAO.3S	διασκεδάσειεν
διασκίδνημι	PAI.3P	διασκιδνᾶσιν
διασκοπιάομαι	PMN	διασκοπιᾶσθαι
διασχίζω	AAI.3S	διέσχισεν
διασχίζω	API.3S	διεσχίσθη
διατμήγω	AAI.1S	διέτμαγον
διατμήγω	AAP.NSM	διατμήξας
διατμήγω	API.3P	διέτμαγεν
διατρέχω	AAI.3P	διέδραμον
διατρέχω	AAO.3S	διαδράμοι
διατρέω	AAI.3P	διέτρεσαν
διατρίβω	AAP.NSM	διατρίψας
διατρίβω	PAI.1S	διατρίβω
διατρίβω	PAI.3P	διατρίβουσιν
διατρίβω	PAN	διατρίβειν
διατρίβω	PAS.1P	διατρίβωμεν
διατρίβω	PAS.3S	διατρίβῃσιν
διαφαίνω	IMI.3S	διεφαίνετο
διαφθείρω	FAI.3S	διαφθέρσει
διαφθείρω	XAI.2S	διέφθορας
διαφράζω	AAI.3S	διεπέφραδε
διαφύσσω	AAI.3S	διήφυσε
διαφύσσω	PMP.ASM	διαφυσσόμενον
διαχέω	AAI.3P	διέχευαν
διδάσκω	AAI.1P	διδάξαμεν
διδάσκω	AAI.3P	ἐδίδαξαν
διδάσκω	AAI.3S	δίδαξε
διδάσκω	AAI.3S	ἐδίδαξε
διδάσκω	PAI.3P	διδάσκουσιν
διδάσκω	PAN	διδασκέμεν
διδάσκω	PAN	διδασκέμεναι
διδάσκω	PMP.NSM	διδασκόμενος
διδάσκω	XMN	δεδιδάχθαι
δίδημι	IAI.3S	δίδη
δίδημι	PAD.3P	διδέντων
δίδωμι	AAD.2P	δότε
δίδωμι	AAD.2S	δός
δίδωμι	AAD.3S	δότω
δίδωμι	AAI.1P	δόμεν
δίδωμι	AAI.1P	ἔδομεν
δίδωμι	AAI.1S	δῶκα
δίδωμι	AAI.1S	ἔδωκα
δίδωμι	AAI.2P	δότε
δίδωμι	AAI.2S	δῶκας
δίδωμι	AAI.2S	ἔδωκας
δίδωμι	AAI.3P	δόσαν
δίδωμι	AAI.3P	δῶκαν
δίδωμι	AAI.3P	ἔδοσαν
δίδωμι	AAI.3P	ἔδωκαν
δίδωμι	AAI.3S	δῶκε
δίδωμι	AAI.3S	δῶκεν
δίδωμι	AAI.3S	ἔδωκε
δίδωμι	AAI.3S	ἔδωκεν
δίδωμι	AAN	δόμεν
δίδωμι	AAN	δόμεναι
δίδωμι	AAN	δοῦναι
δίδωμι	AAO.1P	δοῖμεν
δίδωμι	AAO.1S	δοίην
δίδωμι	AAO.2S	δοίης
δίδωμι	AAO.3P	δοῖεν
δίδωμι	AAO.3S	δοίη
δίδωμι	AAP.NPM	δόντες
δίδωμι	AAP.NSF	δοῦσα
δίδωμι	AAS.1P	δῶμεν
δίδωμι	AAS.1P	δώομεν
δίδωμι	AAS.1S	δῶ
δίδωμι	AAS.2S	δῷς
δίδωμι	AAS.3P	δῶσιν
δίδωμι	AAS.3P	δώωσιν
δίδωμι	AAS.3S	δώῃ
δίδωμι	AAS.3S	δώῃσιν
δίδωμι	AAS.3S	δῷσι
δίδωμι	APO.3S	δοθείη
δίδωμι	FAI.1P	διδώσομεν
δίδωμι	FAI.1S	δώσω
δίδωμι	FAI.2S	δώσεις
δίδωμι	FAI.3P	δώσουσι
δίδωμι	FAI.3P	δώσουσιν
δίδωμι	FAI.3S	δώσει
δίδωμι	FAN	διδώσειν
δίδωμι	FAN	δώσειν
δίδωμι	FAN	δωσέμεν
δίδωμι	FAN	δωσέμεναι
δίδωμι	IAI.1P	δίδομεν
δίδωμι	IAI.1S	δόσκον
δίδωμι	IAI.2S	ἐδίδους
δίδωμι	IAI.3P	δίδοσαν
δίδωμι	IAI.3S	δίδου
δίδωμι	IAI.3S	δόσκεν
δίδωμι	IAI.3S	ἐδίδου
δίδωμι	PAD.2S	δίδου
δίδωμι	PAD.2S	δίδωθι
δίδωμι	PAI.1P	δίδομεν
δίδωμι	PAI.1S	δίδωμι
δίδωμι	PAI.2S	διδοῖς
δίδωμι	PAI.2S	διδοῖσθα
δίδωμι	PAI.3P	διδοῦσι
δίδωμι	PAI.3P	διδοῦσιν
δίδωμι	PAI.3S	διδοῖ
δίδωμι	PAI.3S	δίδωσι
δίδωμι	PAI.3S	δίδωσιν
δίδωμι	PAN	διδοῦναι
δίδωμι	PAO.2P	διδοῖτε
δίδωμι	PAO.3P	διδοῖεν
δίδωμι	PAP.GSM	διδόντος
δίδωμι	PAP.NPM	διδόντες
δίδωμι	PAP.NSM	διδούς
δίδωμι	XMI.3S	δέδοται
διεῖπον	AAD.2S	δίειπε
διεῖπον	AAI.1P	διείπομεν
διεῖπον	AAN	διαειπέμεν
διείργω	IAI.3P	διέεργον
διείρομαι	PMD.2S	διείρεο
διείρομαι	PMI.2S	διείρεαι
διελαύνω	AAI.3S	διήλασε
διελαύνω	AAI.3S	διήλασεν
δίεμαι	PMI.3P	δίενται
δίεμαι	PMN	δίεσθαι
διέξειμι	PAN	διεξίμεναι
διεξερέομαι	PMI.2P	διεξερέεσθε
διέπω	IAI.3S	δίεπε
διερέσσω	AAI.1S	διήρεσα
διέρχομαι	AAI.3S	διῆλθε
διέρχομαι	AAN	διελθέμεν
διέρχομαι	AAO.3P	διέλθοιεν
διέρχομαι	FMN	διελεύσεσθαι
διέρχομαι	PMI.3S	διέρχεται
διέρχομαι	PMP.NSM	διερχόμενος
διέχω	AAI.3S	διέσχε
δίζημαι	PMI.2S	δίζηαι
δίζημαι	PMP.NSM	διζήμενος
δίζημαι	XMP.NSF	διζημένη
δίζω	IAI.3S	δίζε
διίημι	AMN	διέσθαι
διίημι	AMS.3S	δίηται
διικνέομαι	AMI.2S	διίκεο
διικνέομαι	FMI.1S	διίξομαι
διίστημι	AAI.1P	διέσταμεν
διίστημι	AAI.3D	διαστήτην
διίστημι	AAI.3P	διέστησαν
διίστημι	AAP.NPM	διαστάντες
διίστημι	IMI.3S	διίστατο
δικάζω	AAD.2P	δικάσσατε
δικάζω	AAI.3P	δίκασαν
δικάζω	FAI.1S	δικάσω
δικάζω	IAI.3P	δίκαζον
δικάζω	PAD.3S	δικαζέτω
δικάζω	PAN	δικαζέμεν
δικάζω	PMP.GPM	δικαζομένων
δικάζω	PMP.NSM	δικαζόμενος
δινεύω	AAP.NSM	δινήσας
δινεύω	API.3D	δινηθήτην
δινεύω	APN	δινηθῆναι
δινεύω	IAI.1P	δινέομεν
δινεύω	IAI.1S	δίνεον
δινεύω	IAI.3P	ἐδίνεον
δινεύω	IAI.3P	ἐδίνευον
δινεύω	IMI.1P	ἐδινεόμεσθα
δινεύω	IMI.3D	δινείσθην
δινεύω	PAO.3S	δινεύοι
δινεύω	PAP.ASF	δινεύουσαν
δινεύω	PAP.NPM	δινεύοντες
δινεύω	PAP.NSM	δινεύων
διοιστεύω	AAN	διοϊστεῦσαι
διοιστεύω	AAO.2S	διοϊστεύσειας
διοιστεύω	AAS.3S	διοϊστεύσῃ
διοιστεύω	FAN	διοϊστεύσειν
διόλλυμι	XAI.3S	διόλωλε
διοπτεύω	FAP.NSM	διοπτεύσων
δισκέω	IAI.3P	ἐδίσκεον
διφάω	PAP.NSM	διφῶν
δίω	IAI.3S	δίε
δίω	PMN	δίεσθαι
δίω	PMO.3S	δίοιτο
δίω	PMS.1S	δίωμαι
δίω	PMS.3P	δίωνται
δίω	PMS.3S	δίηται
διωθέω	AAI.3S	διῶσεν
διώκω	IAI.2D	διώκετον
διώκω	IAI.3S	δίωκε
διώκω	IAI.3S	ἐδίωκεν
διώκω	IMI.3S	διώκετο
διώκω	PAI.1S	διώκω
διώκω	PAI.2S	διώκεις
διώκω	PAI.3S	διώκει
διώκω	PAN	διώκειν
διώκω	PAN	διωκέμεν
διώκω	PAN	διωκέμεναι
διώκω	PAO.3S	διώκοι
διώκω	PAP.NPM	διώκοντες
διώκω	PAP.NSM	διώκων
διώκω	PMP.ASM	διωκόμενον
διώκω	PMP.NSF	διωκομένη
δνοπαλίζω	FAI.2S	δνοπαλίξεις
δνοπαλίζω	IAI.3S	ἐδνοπάλιζεν
δοάσσατο	AMI.3S	δοάσσατο
δοάσσατο	AMS.3S	δοάσσεται
δοκεύω	AAP.NSM	δοκεύσας
δοκεύω	PAI.3S	δοκεύει
δοκέω	AAI.3S	δόκησε
δοκέω	PAI.1S	δοκέω
δοκέω	PAI.2S	δοκέεις
δοκέω	PAI.3P	δοκέουσι
δοκέω	PAI.3S	δοκέει
δοκέω	PAI.3S	δοκεῖ
δολοφρονέων	PAP.NSF	δολοφρονέουσα
δολοφρονέων	PAP.NSM	δολοφρονέων
δονέω	AAI.3S	ἐδόνησεν
δονέω	AAP.NSM	δονήσας
δονέω	PAI.3P	δονέουσι
δορπέω	AAN	δορπῆσαι
δορπέω	FAI.1P	δορπήσομεν
δορπέω	IAI.3D	δορπείτην
δορπέω	IAI.3P	ἐδόρπεον
δορπέω	PAI.1P	δορπέομεν
δουπέω	AAI.3P	ἐγδούπησαν
δουπέω	AAI.3S	δούπησεν
δουπέω	AAN	δουπῆσαι
δουπέω	XAP.GSM	δεδουπότος
δραγμεύω	PAP.NPM	δραγμεύοντες
δραίνω	PAI.2S	δραίνεις
δράσσομαι	XMP.NSM	δεδραγμένος
δράω	PAO.1S	δρώοιμι
δρύπτω	AMP.NDM	δρυψαμένω
δρύπτω	API.3S	δρύφθη
δυάω	IAI.3S	δύη
δυάω	PAI.3P	δυόωσι
δύναμαι	AMI.3S	δυνήσατο
δύναμαι	AMI.3S	ἐδυνήσατο
δύναμαι	AMS.1S	δυνήσομαι
δύναμαι	API.3S	δυνάσθη
δύναμαι	API.3S	ἐδυνάσθη
δύναμαι	FMI.2S	δυνήσεαι
δύναμαι	FMI.3S	δυνήσεται
δύναμαι	IMI.1P	δυνάμεσθα
δύναμαι	IMI.1S	δυνάμην
δύναμαι	IMI.2P	ἐδύνασθε
δύναμαι	IMI.3P	δύναντο
δύναμαι	IMI.3P	ἐδύναντο
δύναμαι	IMI.3S	δύνατο
δύναμαι	PMI.1S	δύναμαι
δύναμαι	PMI.2S	δύνασαι
δύναμαι	PMI.3P	δύνανται
δύναμαι	PMI.3S	δύναται
δύναμαι	PMO.1S	δυναίμην
δύναμαι	PMO.2S	δύναιο
δύναμαι	PMO.3S	δύναιτο
δύναμαι	PMP.GSM	δυναμένοιο
δύναμαι	PMS.2S	δύνηαι
δυσμενέων	PAP.NPM	δυσμενέοντες
δυσμενέων	PAP.NSM	δυσμενέων
δυσωρέομαι	AMS.3P	δυσωρήσωνται
δύω	AAD.2P	δῦτε
δύω	AAD.2S	δῦθι
δύω	AAD.3S	δύτω
δύω	AAI.2P	ἔδυτε
δύω	AAI.3D	ἐδύτην
δύω	AAI.3P	ἔδυν
δύω	AAI.3P	ἔδυσαν
δύω	AAI.3S	δῦ
δύω	AAI.3S	δῦνε
δύω	AAI.3S	δῦνεν
δύω	AAI.3S	δύσκεν
δύω	AAI.3S	ἔδυ
δύω	AAI.3S	ἔδυνε
δύω	AAI.3S	ἔδυνεν
δύω	AAN	δύμεναι
δύω	AAN	δῦναι
δύω	AAN	δῦσαι
δύω	AAO.3S	δύη
δύω	AAP.ASM	δύντα
δύω	AAP.NDM	δύντε
δύω	AAS.1S	δύσω
δύω	AAS.1S	δύω
δύω	AAS.3S	δύῃ
δύω	AMD.2S	δύσεο
δύω	AMI.3P	δύσαντο
δύω	AMI.3P	ἐδύσαντο
δύω	AMI.3S	δύσετο
δύω	AMI.3S	ἐδύσετο
δύω	AMS.2S	δύσεαι
δύω	FMI.1S	δύσομαι
δύω	FMI.3P	δύσονται
δύω	FMN	δύσεσθαι
δύω	IAI.3P	δῦνον
δύω	IAI.3P	ἔδυνον
δύω	IAI.3S	ἔδυνε
δύω	IAI.3S	ἔδυνεν
δύω	IMI.3D	δυέσθην
δύω	IMI.3P	δύοντο
δύω	PAI.1S	δύω
δύω	PAI.2S	δύνεις
δύω	PAI.3S	δύνει
δύω	PAP.ASM	δύοντα
δύω	PAP.NPM	δύνοντες
δύω	PAP.NSM	δύων
δύω	PAS.1S	δύω
δύω	PAS.2S	δύῃς
δύω	PMI.3S	δύεται
δύω	XAI.3S	δέδυκεν
ἑάφθη	API.3S	ἑάφθη
ἐάω	AAD.2P	ἐάσατε
ἐάω	AAD.2S	ἔασον
ἐάω	AAI.2S	ἔασας
ἐάω	AAI.3P	εἴασαν
ἐάω	AAI.3S	ἔασε
ἐάω	AAI.3S	ἔασεν
ἐάω	AAI.3S	εἴασε
ἐάω	AAI.3S	εἴασεν
ἐάω	AAN	ἐᾶσαι
ἐάω	AAO.1P	ἐάσαιμεν
ἐάω	AAO.3S	ἐάσειε
ἐάω	AAS.1P	ἐάσομεν
ἐάω	AAS.1S	ἐάσω
ἐάω	AAS.2S	ἐάσῃς
ἐάω	FAI.1P	ἐάσομεν
ἐάω	FAI.1S	ἐάσω
ἐάω	FAI.2P	ἐάσετε
ἐάω	FAI.3P	ἐάσουσιν
ἐάω	FAI.3S	ἐάσει
ἐάω	IAI.1S	εἴασκον
ἐάω	IAI.1S	εἴων
ἐάω	IAI.2S	ἔασκες
ἐάω	IAI.2S	εἴας
ἐάω	IAI.3P	εἴων
ἐάω	IAI.3S	ἔα
ἐάω	IAI.3S	ἔασκε
ἐάω	IAI.3S	ἔασκεν
ἐάω	IAI.3S	εἴα
ἐάω	IAI.3S	εἴασκε
ἐάω	IAI.3S	εἴασκεν
ἐάω	IAI.3S	εἴη
ἐάω	PAD.2S	ἔα
ἐάω	PAI.1S	ἐῶ
ἐάω	PAI.2S	ἐάας
ἐάω	PAI.2S	ἐάᾳς
ἐάω	PAI.3P	εἰῶσι
ἐάω	PAI.3P	ἐῶσι
ἐάω	PAI.3P	ἐῶσιν
ἐάω	PAI.3S	ἐᾷ
ἐάω	PAI.3S	ἐάᾳ
ἐάω	PAN	ἐάαν
ἐάω	PAN	ἐᾶν
ἐάω	PAO.1S	ἐῷμι
ἐάω	PAO.3S	ἐῷ
ἐάω	PAS.1P	εἰῶμεν
ἐάω	PAS.1P	ἐῶμεν
ἐάω	PAS.1S	εἰῶ
ἐάω	PAS.2S	ἐᾷς
ἐάω	PAS.3P	εἰῶσι
ἐάω	PAS.3S	ἐᾷ
ἐγγείνωνται	AMS.3P	ἐγγείνωνται
ἐγγίγνομαι	XAI.3P	ἐγγεγάασι
ἐγγίγνομαι	XAI.3P	ἐγγεγάασιν
ἐγγυαλίζω	AAI.1S	ἐγγυάλιξα
ἐγγυαλίζω	AAI.3S	ἐγγυάλιξε
ἐγγυαλίζω	AAI.3S	ἐγγυάλιξεν
ἐγγυαλίζω	AAN	ἐγγυαλίξαι
ἐγγυαλίζω	AAS.3S	ἐγγυαλίξῃ
ἐγγυαλίζω	FAI.1S	ἐγγυαλίξω
ἐγγυαλίζω	FAI.3S	ἐγγυαλίξει
ἐγγυαλίζω	PAI.3S	ἐγγυαλίζει
ἐγγυάω	PMN	ἐγγυάασθαι
ἐγείρω	AAI.1S	ἤγειρα
ἐγείρω	AAI.2S	ἤγειρας
ἐγείρω	AAI.3P	ἤγειραν
ἐγείρω	AAI.3S	ἔγειρε
ἐγείρω	AAI.3S	ἔγειρεν
ἐγείρω	AAN	ἐγεῖραι
ἐγείρω	AAO.3P	ἐγείρειαν
ἐγείρω	AAS.1P	ἐγείρομεν
ἐγείρω	AAS.3S	ἐγείρῃσιν
ἐγείρω	AMD.2S	ἔγρεο
ἐγείρω	AMI.3S	ἔγρετο
ἐγείρω	AMO.3S	ἔγροιτο
ἐγείρω	AMP.NSM	ἐγρόμενος
ἐγείρω	IAI.3S	ἔγειρε
ἐγείρω	IAI.3S	ἔγειρεν
ἐγείρω	PAD.2S	ἔγειρε
ἐγείρω	PAI.1P	ἐγείρομεν
ἐγείρω	PAI.3S	ἐγείρει
ἐγείρω	PAS.3S	ἐγείρῃ
ἐγείρω	PMP.GPM	ἐγειρομένων
ἐγείρω	XMD.2P	ἐγρήγορθε
ἐγείρω	XMN	ἐγρήγορθαι
ἐγείρω	YMI.3P	ἐγρηγόρθασι
ἐγκατατίθεμαι	AMD.2S	ἐγκάτθεο
ἐγκατατίθεμαι	AMI.3S	ἐγκάτθετο
ἔγκειμαι	FMI.2S	ἐγκείσεαι
ἐγκεράννυμι	AAP.NSF	ἐγκεράσασα
ἐγκλίνω	XMI.3S	ἐγκέκλιται
ἐγκονέω	PAP.NPF	ἐγκονέουσαι
ἐγκοσμέω	PAD.2P	ἐγκοσμεῖτε
ἐγκρύπτω	AAI.3S	ἐνέκρυψε
ἐγκύρω	AAI.3S	ἐνέκυρσε
ἐγρηγορόων	PAP.NSM	ἐγρηγορόων
ἐγρήσσω	PAI.2S	ἐγρήσσεις
ἐγρήσσω	PAP.ASM	ἐγρήσσοντα
ἐγρήσσω	PAP.NPM	ἐγρήσσοντες
ἔγρω	IMI.3S	ἔγρετο
ἔγρω	PMN	ἔγρεσθαι
ἐγχέω	PAS.3S	ἐγχείῃ
ἐγχρίμπτω	AAP.NSM	ἐγχρίμψας
ἐγχρίμπτω	APD.3S	ἐγχριμφθήτω
ἐγχρίμπτω	APP.ASM	ἐνιχριμφθέντα
ἐγχρίμπτω	APP.NSF	ἐγχριμφθεῖσα
ἐγχρίμπτω	APP.NSM	ἐγχριμφθείς
ἐγχρίμπτω	IMI.3P	ἐγχρίμπτοντο
ἑδριάω	IMI.3P	ἑδριόωντο
ἑδριάω	PMN	ἑδριάασθαι
ἔδω	FMI.1S	ἔδομαι
ἔδω	FMI.2S	ἔδεαι
ἔδω	FMI.3P	ἔδονται
ἔδω	IAI.3P	ἔδον
ἔδω	IAI.3S	ἔδεσκε
ἔδω	PAI.2S	ἔδεις
ἔδω	PAI.3P	ἔδουσι
ἔδω	PAI.3P	ἔδουσιν
ἔδω	PAI.3S	ἔδει
ἔδω	PAN	ἔδμεναι
ἔδω	PAO.3P	ἔδοιεν
ἔδω	PAO.3S	ἔδοι
ἔδω	PAP.APM	ἔδοντας
ἔδω	PAP.NPM	ἔδοντες
ἔδω	PAP.NSM	ἔδων
ἔδω	PAS.1P	ἔδωμεν
ἔδω	XAP.NSM	ἐδηδώς
ἔδω	XMI.3S	ἐδήδοται
ἕζομαι	AAI.3P	εἷσαν
ἕζομαι	AMI.3D	ἑζέσθην
ἕζομαι	AMI.3P	ἕζοντο
ἕζομαι	AMI.3S	ἐέσσατο
ἕζομαι	AMI.3S	ἕζετο
ἕζομαι	AMN	ἕσασθαι
ἕζομαι	IMI.3D	ἑζέσθην
ἕζομαι	IMI.3P	ἕζοντο
ἕζομαι	IMI.3S	ἕζετο
ἕζομαι	PMD.2P	ἕζεσθε
ἕζομαι	PMD.2S	ἕζεο
ἕζομαι	PMD.2S	ἕζευ
ἕζομαι	PMI.2S	ἕζεαι
ἕζομαι	PMN	ἕζεσθαι
ἕζομαι	PMP.ADM	ἑζομένω
ἕζομαι	PMP.NPM	ἑζόμενοι
ἕζομαι	PMP.NSF	ἑζομένη
ἕζομαι	PMP.NSM	ἑζόμενος
ἕζομαι	YMI.3P	εἵατο
ἐθείρω	PAS.3S	ἐθείρῃ
ἐθέλω	AAI.1S	ἐθέλησα
ἐθέλω	AAI.3S	ἐθέλησε
ἐθέλω	FAI.1S	ἐθελήσω
ἐθέλω	FAI.2S	ἐθελήσεις
ἐθέλω	FAI.3D	ἐθελήσετον
ἐθέλω	FAI.3S	ἐθελήσει
ἐθέλω	IAI.1S	ἔθελον
ἐθέλω	IAI.1S	ἤθελον
ἐθέλω	IAI.2D	ἠθέλετον
ἐθέλω	IAI.2S	ἐθέλεσκες
ἐθέλω	IAI.3D	ἠθελέτην
ἐθέλω	IAI.3P	ἐθέλεσκον
ἐθέλω	IAI.3P	ἔθελον
ἐθέλω	IAI.3P	ἤθελον
ἐθέλω	IAI.3S	ἔθελε
ἐθέλω	IAI.3S	ἔθελεν
ἐθέλω	IAI.3S	ἐθέλεσκε
ἐθέλω	IAI.3S	ἤθελε
ἐθέλω	IAI.3S	ἤθελεν
ἐθέλω	PAD.2S	ἔθελε
ἐθέλω	PAI.1S	ἐθέλω
ἐθέλω	PAI.2S	ἐθέλεις
ἐθέλω	PAI.3P	ἐθέλουσι
ἐθέλω	PAI.3P	ἐθέλουσιν
ἐθέλω	PAI.3S	ἐθέλει
ἐθέλω	PAO.1P	ἐθέλοιμεν
ἐθέλω	PAO.1S	ἐθέλοιμι
ἐθέλω	PAO.2P	ἐθέλοιτε
ἐθέλω	PAO.2S	ἐθέλοις
ἐθέλω	PAO.3P	ἐθέλοιεν
ἐθέλω	PAO.3S	ἐθέλοι
ἐθέλω	PAP.APM	ἐθέλοντας
ἐθέλω	PAP.ASF	ἐθέλουσαν
ἐθέλω	PAP.ASM	ἐθέλοντα
ἐθέλω	PAP.DSF	ἐθελούσῃ
ἐθέλω	PAP.GSF	ἐθελούσης
ἐθέλω	PAP.NPM	ἐθέλοντες
ἐθέλω	PAP.NSF	ἐθέλουσα
ἐθέλω	PAP.NSM	ἐθέλων
ἐθέλω	PAS.1S	ἐθέλω
ἐθέλω	PAS.1S	ἐθέλωμι
ἐθέλω	PAS.2D	ἐθέλητον
ἐθέλω	PAS.2P	ἐθέλητε
ἐθέλω	PAS.2S	ἐθέλῃς
ἐθέλω	PAS.2S	ἐθέλῃσθα
ἐθέλω	PAS.3D	ἐθέλητον
ἐθέλω	PAS.3P	ἐθέλωσι
ἐθέλω	PAS.3P	ἐθέλωσιν
ἐθέλω	PAS.3S	ἐθέλῃ
ἐθέλω	PAS.3S	ἐθέλῃσι
ἐθέλω	PAS.3S	ἐθέλῃσιν
ἔθω	PAP.NPM	ἔθοντες
ἔθω	PAP.NSM	ἔθων
ἔθω	XAI.3S	εἴωθε
ἔθω	XAI.3S	ἔωθεν
ἔθω	XAP.DSM	εἰωθότι
ἔθω	XAP.NPM	εἰωθότες
ἔθω	XAP.NSM	εἰωθώς
εἴβω	IAI.3P	εἶβον
εἴβω	IAI.3S	εἶβε
εἴβω	IAI.3S	εἶβεν
εἴβω	PAI.2S	εἴβεις
εἴβω	PAI.3S	εἴβει
εἴβω	PAO.3S	εἴβοι
εἴβω	PAP.NSM	εἴβων
εἴδομαι	AMI.2S	ἐείσαο
εἴδομαι	AMI.3P	εἴσαντο
εἴδομαι	AMI.3S	ἐείσατο
εἴδομαι	AMI.3S	εἴσατο
εἴδομαι	AMO.3S	εἴσαιτο
εἴδομαι	AMP.NSF	ἐεισαμένη
εἴδομαι	AMP.NSF	εἰσαμένη
εἴδομαι	AMP.NSM	ἐεισάμενος
εἴδομαι	AMP.NSM	εἰσάμενος
εἴδομαι	IMI.3P	εἴδοντο
εἴδομαι	PMI.3S	εἴδεται
εἴδομαι	PMP.NSF	εἰδομένη
εἴδομαι	PMP.NSM	εἰδόμενος
εἶδον	AAD.2S	ἴδε
εἶδον	AAI.1P	εἴδομεν
εἶδον	AAI.1P	ἴδομεν
εἶδον	AAI.1S	εἶδον
εἶδον	AAI.1S	ἴδον
εἶδον	AAI.2S	εἶδες
εἶδον	AAI.2S	ἴδες
εἶδον	AAI.3D	ἰδέτην
εἶδον	AAI.3P	εἶδον
εἶδον	AAI.3P	ἴδον
εἶδον	AAI.3S	εἶδε
εἶδον	AAI.3S	εἶδεν
εἶδον	AAI.3S	ἴδε
εἶδον	AAI.3S	ἴδεν
εἶδον	AAI.3S	ἴδεσκε
εἶδον	AAN	ἰδέειν
εἶδον	AAN	ἰδεῖν
εἶδον	AAO.1S	ἴδοιμι
εἶδον	AAO.2S	ἴδοις
εἶδον	AAO.3P	ἴδοιεν
εἶδον	AAO.3S	ἴδοι
εἶδον	AAP.APM	ἰδόντας
εἶδον	AAP.ASM	ἰδόντα
εἶδον	AAP.DSM	ἰδόντι
εἶδον	AAP.NPF	ἰδοῦσαι
εἶδον	AAP.NPM	ἰδόντες
εἶδον	AAP.NSF	ἰδοῦσα
εἶδον	AAP.NSM	ἰδών
εἶδον	AAS.1P	ἴδωμεν
εἶδον	AAS.1S	ἴδω
εἶδον	AAS.1S	ἴδωμι
εἶδον	AAS.2P	ἴδησθε
εἶδον	AAS.2S	ἴδῃς
εἶδον	AAS.3P	ἴδωσι
εἶδον	AAS.3S	ἴδῃ
εἶδον	AMD.2P	ἴδεσθε
εἶδον	AMI.1S	ἰδόμην
εἶδον	AMI.3P	εἴδοντο
εἶδον	AMI.3P	ἴδοντο
εἶδον	AMI.3S	ἴδετο
εἶδον	AMN	ἰδέσθαι
εἶδον	AMO.3P	ἰδοίατο
εἶδον	AMO.3S	ἴδοιτο
εἶδον	AMS.1P	ἰδώμεθα
εἶδον	AMS.1S	ἴδωμαι
εἶδον	AMS.2P	ἴδησθε
εἶδον	AMS.2S	ἴδῃ
εἶδον	AMS.2S	ἴδηαι
εἶδον	AMS.3S	ἴδηται
εἶδον	FAI.2S	εἰδήσεις
εἴδω	AMI.3S	εἴσατο
εἴδω	FAN	εἰδησέμεν
εἴδω	FMI.1S	εἴσομαι
εἴδω	XAI.1P	ἴδμεν
εἴδω	XAI.1S	οἶδα
εἴδω	XAI.2P	ἴστε
εἴδω	XAI.2S	οἶσθα
εἴδω	XAI.3P	ἴσασιν
εἴδω	XAI.3S	οἶδε
εἴδω	XAI.3S	οἶδεν
εἴδω	XAP.DPF	ἰδυίῃσι
εἴδω	XAP.NDM	εἰδότε
εἴδω	XAP.NPM	εἰδότες
εἴδω	XAP.NSF	εἰδυῖα
εἴδω	XAP.NSM	εἰδώς
εἴδω	XAS.1P	εἴδομεν
εἴδω	XAS.1S	ἰδέω
εἴδω	YAI.1S	ᾔδεα
εἴδω	YAI.2S	ἠείδης
εἴδω	YAI.3P	ἴσαν
εἴδω	YAI.3S	ᾔδεε
εἴδω	YAI.3S	ᾔδεεν
εἰκός	XAP.ASF	ἐϊκυῖαν
εἰκός	XAP.NSF	εἰκυῖα
εἰκός	XAP.NSF	ἐικυῖα
εἰκός	XAP.NSF	ἐϊκυῖα
εἰκός	XAP.NSM	ἐϊκώς
εἴκω	AAD.2P	εἴξατε
εἴκω	AAI.3P	εἶξαν
εἴκω	AAI.3S	εἴξασκε
εἴκω	AAI.3S	εἶξε
εἴκω	AAN	εἶξαι
εἴκω	AAO.3P	εἴξειαν
εἴκω	AAO.3S	εἴξειε
εἴκω	AAP.GSM	εἴξαντος
εἴκω	AAP.NPM	εἴξαντες
εἴκω	AAP.NSF	εἴξασα
εἴκω	AAP.NSM	εἴξας
εἴκω	AAS.3P	εἴξωσι
εἴκω	AAS.3S	εἴξῃ
εἴκω	PAD.2P	εἴκετε
εἴκω	PAD.2S	εἶκε
εἴκω	PAI.3P	εἴκουσι
εἴκω	PAO.3S	εἴκοι
εἴκω	PAP.NSM	εἴκων
εἰλαπινάζω	PAI.3P	εἰλαπινάζουσιν
εἰλαπινάζω	PAP.NSM	εἰλαπινάζων
εἰλυφάζω	PAI.3S	εἰλυφάζει
εἰλυφάζω	PAP.NSM	εἰλυφόων
εἰλύω	FAI.1S	εἰλύσω
εἰλύω	XMI.3P	εἰλύαται
εἰλύω	XMI.3S	εἴλυται
εἰλύω	XMP.NDM	εἰλυμένω
εἰλύω	XMP.NPM	εἰλυμένοι
εἰλύω	XMP.NPN	εἰλυμένα
εἰλύω	XMP.NSM	εἰλυμένος
εἰλύω	YMI.3S	εἴλυτο
εἴλω	AAI.3P	ἔλσαν
εἴλω	AAN	ἐέλσαι
εἴλω	AAN	ἔλσαι
εἴλω	AAP.NSM	ἔλσας
εἴλω	API.3P	ἄλεν
εἴλω	API.3S	ἐάλη
εἴλω	APN	ἀλήμεναι
εἴλω	APN	ἀλῆναι
εἴλω	APP.GPM	ἀλέντων
εἴλω	APP.NPM	ἀλέντες
εἴλω	APP.NSM	ἀλείς
εἴλω	APP.NSN	ἀλέν
εἴλω	IAI.3P	εἴλεον
εἴλω	IAI.3S	εἴλει
εἴλω	IMI.3P	εἰλεῦντο
εἴλω	PAP.ASM	εἰλεῦντα
εἴλω	PAS.3P	εἰλέωσιν
εἴλω	PMP.GPM	εἰλομένων
εἴλω	PMP.NPM	εἰλόμενοι
εἴλω	XMI.1P	ἐέλμεθα
εἴλω	XMP.NPM	ἐελμένοι
εἴλω	XMP.NSM	ἐελμένος
εἶμι	AMI.3D	ἐεισάσθην
εἶμι	AMI.3S	ἐείσατο
εἶμι	AMI.3S	εἴσατο
εἶμι	FMI.1S	εἴσομαι
εἰμί	FMI.1S	ἔσσομαι
εἰμί	FMI.2P	ἔσεσθε
εἶμι	FMI.2S	εἴσῃ
εἰμί	FMI.2S	ἔσεαι
εἰμί	FMI.2S	ἔσῃ
εἰμί	FMI.2S	ἔσσεαι
εἰμί	FMI.3P	ἔσονται
εἰμί	FMI.3P	ἔσσονται
εἶμι	FMI.3S	εἴσεται
εἰμί	FMI.3S	ἔσεται
εἰμί	FMI.3S	ἐσσεῖται
εἰμί	FMI.3S	ἔσσεται
εἰμί	FMI.3S	ἔσται
εἰμί	FMN	ἔσεσθαι
εἰμί	FMN	ἔσσεσθαι
εἰμί	FMP.APN	ἐσσόμενα
εἰμί	FMP.DPM	ἐσσομένοισι
εἰμί	FMP.DPM	ἐσσομένοισιν
εἶμι	IAI.1P	ἤιομεν
εἰμί	IAI.1P	ἦμεν
εἶμι	IAI.1P	ᾔομεν
εἰμί	IAI.1S	ἔα
εἰμί	IAI.1S	ἔον
εἰμί	IAI.1S	ἦα
εἶμι	IAI.1S	ἤια
εἰμί	IAI.2P	ἦτε
εἰμί	IAI.2S	ἔησθα
εἰμί	IAI.2S	ἦσθα
εἰμί	IAI.3D	ἤστην
εἶμι	IAI.3D	ἴτην
εἰμί	IAI.3P	ἔσαν
εἶμι	IAI.3P	ἤϊον
εἶμι	IAI.3P	ἤϊσαν
εἰμί	IAI.3P	ἦν
εἰμί	IAI.3P	ἦσαν
εἶμι	IAI.3P	ἴσαν
εἰμί	IAI.3S	ἔην
εἰμί	IAI.3S	ἔσκε
εἶμι	IAI.3S	ᾖε
εἶμι	IAI.3S	ᾔει
εἰμί	IAI.3S	ἦεν
εἶμι	IAI.3S	ᾖεν
εἰμί	IAI.3S	ἤην
εἶμι	IAI.3S	ἤιε
εἶμι	IAI.3S	ἤϊε
εἶμι	IAI.3S	ἤιεν
εἶμι	IAI.3S	ἤϊεν
εἰμί	IAI.3S	ἦν
εἶμι	IAI.3S	ἴε
εἶμι	IAI.3S	ἴεν
εἰμί	IMI.1S	ἔσκον
εἰμί	IMI.3P	εἴατο
εἰμί	IMI.3S	ἔσκε
εἰμί	IMI.3S	ἔσκεν
εἰμί	PAD.2P	ἔστε
εἶμι	PAD.2S	ἴθι
εἰμί	PAD.3P	ἔστων
εἰμί	PAD.3S	ἔστω
εἶμι	PAD.3S	ἴτω
εἰμί	PAI.1P	εἰμεν
εἰμί	PAI.1P	εἰμέν
εἶμι	PAI.1P	ἴμεν
εἰμί	PAI.1S	εἰμί
εἶμι	PAI.1S	εἶμι
εἰμί	PAI.2D	ἐστον
εἰμί	PAI.2D	ἐστόν
εἰμί	PAI.2P	ἐστέ
εἰμί	PAI.2P	ἔστε
εἰμί	PAI.2S	εἰς
εἰμί	PAI.2S	εἴς
εἰμί	PAI.2S	εἶς
εἶμι	PAI.2S	εἶσθα
εἰμί	PAI.2S	ἐσσι
εἰμί	PAI.2S	ἐσσί
εἰμί	PAI.3P	ἔασι
εἰμί	PAI.3P	ἔασιν
εἰμί	PAI.3P	εἰσί
εἰμί	PAI.3P	εἰσίν
εἶμι	PAI.3P	ἴασιν
εἶμι	PAI.3S	εἶσι
εἶμι	PAI.3S	εἶσιν
εἰμί	PAI.3S	ἐστί
εἰμί	PAI.3S	ἔστι
εἰμί	PAI.3S	ἐστίν
εἰμί	PAI.3S	ἔστιν
εἰμί	PAN	εἶναι
εἰμί	PAN	ἔμεν
εἰμί	PAN	ἔμεναι
εἰμί	PAN	ἔμμεν
εἰμί	PAN	ἔμμεναι
εἶμι	PAN	ἰέναι
εἶμι	PAN	ἴμεν
εἶμι	PAN	ἴμεναι
εἰμί	PAO.1S	εἴην
εἰμί	PAO.2S	εἴης
εἰμί	PAO.2S	ἔοις
εἰμί	PAO.3P	εἶεν
εἰμί	PAO.3S	εἴη
εἰμί	PAO.3S	ἔοι
εἶμι	PAO.3S	ἰείη
εἶμι	PAO.3S	ἴοι
εἰμί	PAP.ADM	ἐόντε
εἰμί	PAP.ADN	ἐόντε
εἶμι	PAP.APF	ἰούσας
εἰμί	PAP.APM	ἐόντας
εἰμί	PAP.APM	ἰόντας
εἶμι	PAP.APM	ἰόντας
εἰμί	PAP.APM	ὄντας
εἰμί	PAP.APN	ἐόντα
εἰμί	PAP.ASF	ἐοῦσαν
εἰμί	PAP.ASF	ἰοῦσαν
εἰμί	PAP.ASM	ἐόντα
εἰμί	PAP.ASM	ἰόντα
εἶμι	PAP.ASM	ἰόντα
εἰμί	PAP.ASN	ἐόν
εἰμί	PAP.DPM	ἐοῦσι
εἰμί	PAP.DSF	ἐούσῃ
εἶμι	PAP.DSF	ἰούσῃ
εἰμί	PAP.DSM	ἐόντι
εἶμι	PAP.DSM	ἰόντι
εἰμί	PAP.GPM	ἐόντων
εἶμι	PAP.GPM	ἰόντων
εἰμί	PAP.GPN	ἐόντων
εἰμί	PAP.GSF	ἐούσης
εἶμι	PAP.GSF	ἰούσης
εἰμί	PAP.GSF	οὔσης
εἰμί	PAP.GSM	ἐόντος
εἰμί	PAP.GSM	ἰόντος
εἰμί	PAP.GSN	ἐόντος
εἰμί	PAP.NDM	ἐόντε
εἶμι	PAP.NDM	ἰόντε
εἰμί	PAP.NPF	ἰοῦσαι
εἶμι	PAP.NPF	ἰοῦσαι
εἰμί	PAP.NPM	ἐόντες
εἶμι	PAP.NPM	ἰόντες
εἰμί	PAP.NPN	ἐόντα
εἰμί	PAP.NSF	ἐοῦσα
εἰμί	PAP.NSF	ἰοῦσα
εἶμι	PAP.NSF	ἰοῦσα
εἰμί	PAP.NSM	ἐών
εἶμι	PAP.NSM	ἰών
εἰμί	PAP.NSN	ἐόν
εἶμι	PAP.NSN	ἰόν
εἰμί	PAP.VPM	ἐόντες
εἶμι	PAS.1P	ἴομεν
εἰμί	PAS.1S	ἔω
εἶμι	PAS.1S	ἴω
εἶμι	PAS.2S	ἴῃς
εἶμι	PAS.2S	ἴῃσθα
εἰμί	PAS.3P	ἔωσι
εἰμί	PAS.3P	ἔωσιν
εἰμί	PAS.3P	ἴωσι
εἰμί	PAS.3P	ὦσι
εἰμί	PAS.3S	ἔῃ
εἰμί	PAS.3S	ἔῃσι
εἰμί	PAS.3S	ἔῃσιν
εἰμί	PAS.3S	ᾖσι
εἰμί	PAS.3S	ᾖσιν
εἶμι	PAS.3S	ἴῃ
εἶμι	PAS.3S	ἴῃσιν
εἶπον	AAD.2P	εἴπατε
εἶπον	AAD.2P	ἔσπετε
εἶπον	AAD.2S	εἰπέ
εἶπον	AAI.1P	εἴπομεν
εἶπον	AAI.1S	ἔειπον
εἶπον	AAI.2S	ἔειπες
εἶπον	AAI.2S	εἶπας
εἶπον	AAI.2S	εἶπες
εἶπον	AAI.3P	ἔειπον
εἶπον	AAI.3P	εἶπον
εἶπον	AAI.3S	ἔειπε
εἶπον	AAI.3S	ἔειπεν
εἶπον	AAI.3S	εἶπε
εἶπον	AAI.3S	εἶπεν
εἶπον	AAI.3S	εἴπεσκε
εἶπον	AAI.3S	εἴπεσκεν
εἶπον	AAN	εἰπεῖν
εἶπον	AAN	εἰπέμεν
εἶπον	AAN	εἰπέμεναι
εἶπον	AAO.1S	εἴποιμι
εἶπον	AAO.2S	εἴποις
εἶπον	AAO.3S	εἴποι
εἶπον	AAP.ASM	εἰπόντα
εἶπον	AAP.DSM	εἰπόντι
εἶπον	AAP.GSM	εἰπόντος
εἶπον	AAP.NDM	εἰπόντε
εἶπον	AAP.NSF	εἰποῦσα
εἶπον	AAP.NSM	εἰπών
εἶπον	AAP.NSN	εἰπόν
εἶπον	AAS.1S	εἴπω
εἶπον	AAS.1S	εἴπωμι
εἶπον	AAS.2S	εἴπῃς
εἶπον	AAS.2S	εἴπῃσθα
εἶπον	AAS.3S	εἴπῃ
εἶπον	AAS.3S	εἴπῃσι
εἶπον	AAS.3S	εἴπῃσιν
εἶπον	AMS.2S	εἴπῃ
εἴρω	PAI.1S	εἴρω
εἴρω	PMS.1S	εἴρωμαι
εἴρω	PMS.3S	εἴρηται
εἴρω	XMP.ASM	ἐερμένον
εἴρω	YMI.3S	ἔερτο
εἰσαγείρω	AMI.3S	ἐσαγείρατο
εἰσαγείρω	IMI.3S	ἐσαγείρετο
εἰσάγω	AAI.3P	εἰσάγαγον
εἰσάγω	AAP.NPM	εἰσαγαγόντες
εἰσάγω	AAP.NSF	εἰσαγαγοῦσα
εἰσάγω	AAP.NSM	εἰσαγαγών
εἰσάγω	IAI.3P	εἰσῆγον
εἰσάγω	PAP.NSF	ἐσάγουσα
εἰσαθρέω	AAO.3S	ἐσαθρήσειεν
εἰσακούω	AAI.3S	ἐσάκουσε
εἰσάλλομαι	AMI.3S	ἐσᾶλτο
εἰσάλλομαι	AMI.3S	ἐσήλατο
εἰσαναβαίνω	AAI.3P	εἰσανέβησαν
εἰσαναβαίνω	AAN	εἰσαναβῆναι
εἰσαναβαίνω	AAP.NSF	εἰσαναβᾶσα
εἰσαναβαίνω	IAI.3P	εἰσανέβαινον
εἰσαναβαίνω	PAO.3S	εἰσαναβαίνοι
εἰσανάγω	PAI.3P	εἰσανάγουσι
εἰσανεῖδον	AAP.NSM	εἰσανιδών
εἰσάνειμι	PAP.NSM	εἰσανιών
εἰσαφικάνω	IAI.3S	εἰσαφίκανε
εἰσαφικάνω	IAI.3S	εἰσαφίκανεν
εἰσαφικνέομαι	AMN	εἰσαφικέσθαι
εἰσαφικνέομαι	AMO.3S	εἰσαφίκοιτο
εἰσαφικνέομαι	AMS.2S	εἰσαφίκηαι
εἰσαφικνέομαι	AMS.3S	εἰσαφίκηται
εἰσβαίνω	AAO.3S	ἐσβαίη
εἰσβαίνω	AAP.NPM	ἐσβάντες
εἰσβαίνω	IAI.3P	εἴσβαινον
εἰσδέρκομαι	AAI.1S	ἐσέδρακον
εἰσδέρκομαι	AAI.3S	ἐσέδρακεν
εἰσδέρκομαι	API.3P	ἐσέδρακεν
εἰσδύνω	FMI.2S	ἐσδύσεαι
εἰσεῖδον	AAI.3S	εἴσιδεν
εἰσεῖδον	AAN	εἰσιδέειν
εἰσείδω	AAI.1P	εἰσίδομεν
εἰσείδω	AAN	εἰσιδέειν
εἰσείδω	IAI.1S	εἴσιδον
εἰσείδω	PAI.3D	εἰσιδέτην
εἴσειμι	IAI.3P	εἶσιν
εἴσειμι	PAI.1S	εἴσειμι
εἰσελαύνω	AAI.3P	εἰσέλασαν
εἰσελαύνω	AAP.NPM	εἰσελάσαντες
εἰσελαύνω	FAP.NSM	εἰσελάων
εἰσερύω	AAP.NPM	εἰσερύσαντες
εἰσέρχομαι	AAD.2P	ἐσέλθετε
εἰσέρχομαι	AAD.2S	εἴσελθε
εἰσέρχομαι	AAD.2S	ἔσελθε
εἰσέρχομαι	AAI.1S	εἰσήλυθον
εἰσέρχομαι	AAI.3P	εἰσῆλθον
εἰσέρχομαι	AAI.3S	εἴσελθε
εἰσέρχομαι	AAI.3S	εἰσῆλθε
εἰσέρχομαι	AAI.3S	εἰσῆλθεν
εἰσέρχομαι	AAI.3S	εἰσήλυθεν
εἰσέρχομαι	AAN	ἐσελθεῖν
εἰσέρχομαι	AAP.NSF	εἰσελθοῦσα
εἰσέρχομαι	AAP.NSM	εἰσελθών
εἰσέρχομαι	AAS.3S	εἰσέλθῃσι
εἰσέρχομαι	FMI.1S	ἐσελεύσομαι
εἰσέρχομαι	PMD.2S	εἰσέρχεο
εἰσέρχομαι	PMI.3P	ἐσέρχονται
εἰσέρχομαι	PMI.3S	ἐσέρχεται
εἰσθρῴσκω	AAI.3S	ἔσθορε
εἰσίζομαι	PMS.3S	ἐσίζηται
εἰσίημι	PMP.NPF	ἐσιέμεναι
εἰσκαταβαίνω	PAP.NSM	ἐσκαταβαίνων
ἐίσκω	IAI.1P	ἐίσκομεν
ἐίσκω	IAI.1P	ἠΐσκομεν
ἐίσκω	IAI.3S	ἤισκε
ἐίσκω	PAI.1P	ἐίσκομεν
ἐίσκω	PAI.1P	ἐΐσκομεν
ἐίσκω	PAI.1S	ἐίσκω
ἐίσκω	PAI.1S	ἐΐσκω
ἐίσκω	PAI.2S	ἐίσκεις
ἐίσκω	PAI.2S	ἐΐσκεις
ἐίσκω	PAI.3S	ἐΐσκει
ἐίσκω	PAP.NPM	εἴσκοντες
εἰσμαίομαι	AMI.3S	ἐσεμάσσατο
εἰσνοέω	AAI.1S	εἰσενόησα
εἰσνοέω	AAI.3S	εἰσενόησεν
εἰσοιχνέω	PAI.3P	εἰσοιχνεῦσι
εἰσοιχνέω	PAP.ASF	εἰσοιχνεῦσαν
εἰσοράω	AAI.3P	εἴσιδον
εἰσοράω	AAI.3S	εἰσεῖδε
εἰσοράω	AAI.3S	εἴσιδε
εἰσοράω	AAI.3S	εἴσιδεν
εἰσοράω	AAI.3S	ἐσίδεσκεν
εἰσοράω	AAN	εἰσιδέειν
εἰσοράω	AAP.NSF	ἐσιδοῦσα
εἰσοράω	AMI.3D	ἐσιδέσθην
εἰσοράω	AMS.1S	ἐσόψομαι
εἰσοράω	FMI.3S	ἐσόψεται
εἰσοράω	IMI.3P	εἰσορόωντο
εἰσοράω	PAI.3P	εἰσορόωσι
εἰσοράω	PAI.3P	εἰσορόωσιν
εἰσοράω	PAN	ἐσορᾶν
εἰσοράω	PAO.2P	εἰσορόῳτε
εἰσοράω	PAP.APM	εἰσορόωντας
εἰσοράω	PAP.ASF	εἰσορόωσαν
εἰσοράω	PAP.ASM	εἰσορόωντα
εἰσοράω	PAP.DPM	εἰσορόωσι
εἰσοράω	PAP.DSF	εἰσοροώσῃ
εἰσοράω	PAP.DSM	εἰσορόωντι
εἰσοράω	PAP.DSM	ἐσορῶντι
εἰσοράω	PAP.NPF	εἰσορόωσαι
εἰσοράω	PAP.NPM	εἰσορόωντες
εἰσοράω	PAP.NSF	εἰσορόωσα
εἰσοράω	PAP.NSM	εἰσορόων
εἰσοράω	PAP.NSM	ἐσορῶν
εἰσοράω	PMD.2P	εἰσοράασθε
εἰσοράω	PMN	εἰσοράασθαι
εἰσπέτομαι	AMI.3S	εἰσέπτατο
εἰσφέρω	IAI.3P	ἔσφερον
εἰσφέρω	PMI.3S	ἐσφέρεται
εἰσφορέω	IAI.3P	ἐσφόρεον
εἰσχέω	AMI.3P	ἐσέχυντο
ἐκβαίνω	AAP.NPM	ἐκβάντες
ἐκβαίνω	AAP.NPM	ἐκβήσαντες
ἐκβαίνω	AAP.NSM	ἐκβάς
ἐκβαίνω	PAP.ASM	ἐκβαίνοντα
ἐκβάλλω	AAI.1S	ἔκβαλον
ἐκβάλλω	AAI.3P	ἔκβαλον
ἐκβάλλω	AAI.3S	ἔκβαλε
ἐκβάλλω	AAI.3S	ἔκβαλεν
ἐκβάλλω	IAI.3S	ἔκβαλλε
ἐκγελάω	AAP.NSM	ἐκγελάσας
ἐκγίγνομαι	AMI.3P	ἐξεγένοντο
ἐκγίγνομαι	XAI.3D	ἐκγεγάτην
ἐκγίγνομαι	XAN	ἐκγεγάμεν
ἐκγίγνομαι	XAP.DSM	ἐκγεγαῶτι
ἐκγίγνομαι	XAP.NSF	ἐκγεγαυῖα
ἐκδέρκομαι	PMI.3S	ἐκδέρκεται
ἐκδέρω	AAP.NSM	ἐκδείρας
ἐκδέχομαι	IMI.3P	ἐξεδέχοντο
ἐκδέω	AAN	ἐκδῆσαι
ἐκδέω	IAI.3P	ἔκδεον
ἐκδιαβαίνω	AAP.NPM	ἐκδιαβάντες
ἐκδίδωμι	AAD.2P	ἔκδοτε
ἐκδύω	AAI.3S	ἔκδυνε
ἐκδύω	AAO.1P	ἐκδῦμεν
ἐκδύω	AAP.NSM	ἐκδύς
ἐκδύω	IMI.3P	ἐξεδύοντο
ἐκθνήσκω	AAI.3P	ἔκθανον
ἐκθρῴσκω	AAI.3S	ἔκθορε
ἐκθρῴσκω	AAI.3S	ἐξέθορε
ἐκθρῴσκω	PAI.3S	ἐκθρῴσκει
ἐκκαθαίρω	IAI.3P	ἐξεκάθαιρον
ἐκκαλέω	AAP.NPM	ἐκκαλέσαντες
ἐκκαλέω	AAP.NSM	ἐκκαλέσας
ἐκκαλέω	IMI.3S	ἐξεκαλεῖτο
ἐκκαταπάλλομαι	AMI.3S	ἐκκατεπᾶλτο
ἐκκατεῖδον	AAP.NSM	ἐκκατιδών
ἐκκλέπτω	AAI.3S	ἐξέκλεψεν
ἐκκλύω	IAI.2S	ἐξέκλυες
ἐκκυλίνδω	API.3S	ἐξεκυλίσθη
ἐκλανθάνω	AAI.3P	ἐκλέλαθον
ἐκλανθάνω	AMN	ἐκλελαθέσθαι
ἐκλανθάνω	IMI.3P	ἐξελάθοντο
ἐκλανθάνω	IMI.3S	ἐκλάθετο
ἐκλύω	API.3S	ἐξελύθη
ἐκλύω	FMI.1S	ἐκλύσομαι
ἐκμολεῖν	AAI.3S	ἔκμολεν
ἐκμυζάω	AAP.NSM	ἐκμυζήσας
ἐκνοστέω	AAP.ADM	ἐκνοστήσαντε
ἐκνοστέω	AAP.DSM	ἐκνοστήσαντι
ἐκπαιφάσσω	PAN	ἐκπαιφάσσειν
ἐκπατάσσω	XMP.NSM	ἐκπεπαταγμένος
ἐκπέμπω	AAI.3P	ἔκπεμψαν
ἐκπέμπω	AAO.3S	ἐκπέμψειε
ἐκπέμπω	AAS.3S	ἐκπέμψῃσι
ἐκπέμπω	AMD.2P	ἐκπέμψασθε
ἐκπέμπω	IAI.3S	ἔκπεμπε
ἐκπέμπω	PAI.2S	ἐκπέμπεις
ἐκπεράω	AAI.3S	ἐξεπέρησε
ἐκπεράω	AAI.3S	ἐξεπέρησεν
ἐκπεράω	PAI.3P	ἐκπερόωσιν
ἐκπεράω	PAI.3S	ἐκπεράᾳ
ἐκπέρθω	AAI.1P	ἐξεπράθομεν
ἐκπέρθω	AAN	ἐκπέρσαι
ἐκπέρθω	AAP.ASM	ἐκπέρσαντα
ἐκπέρθω	AAP.NPM	ἐκπέρσαντες
ἐκπέρθω	AAS.2S	ἐκπέρσῃς
ἐκπέρθω	FAI.3S	ἐκπέρσει
ἐκπέρθω	FAN	ἐκπέρσειν
ἐκπίνω	AAI.1S	ἔκπιον
ἐκπίνω	AAI.3P	ἔκπιον
ἐκπίνω	AAI.3S	ἔκπιεν
ἐκπίνω	XMI.3S	ἐκπέποται
ἐκπίπτω	AAI.3P	ἔκπεσον
ἐκπίπτω	AAI.3S	ἔκπεσε
ἐκπίπτω	AAN	ἐκπεσέειν
ἐκπίπτω	IAI.3P	ἔκπιπτον
ἐκπλήγνυμι	API.3P	ἔκπληγεν
ἐκποτάομαι	PMI.3P	ἐκποτέονται
ἐκπρολείπω	AAP.NPM	ἐκπρολιπόντες
ἐκπτύω	AAI.3S	ἐξέπτυσεν
ἐκρήγνυμι	AAI.3S	ἐξέρρηξε
ἐκρήγνυμι	AAI.3S	ἐξέρρηξεν
ἐκσεύομαι	IMI.3S	ἐξέσσυτο
ἐκσπάω	AAI.3S	ἐξέσπασε
ἐκσπάω	AMP.NDM	ἐκσπασσαμένω
ἐκστρέφω	AAI.3S	ἐξέστρεψε
ἐκσῴζω	AAI.3S	ἐξεσάωσε
ἐκσῴζω	AAI.3S	ἐξεσάωσεν
ἐκτανύω	AAP.NSM	ἐκτανύσας
ἐκτανύω	API.3S	ἐξετανύσθη
ἐκτείνω	AAI.3P	ἔκτειναν
ἐκτελέω	AAI.1S	ἐξετέλεσσα
ἐκτελέω	AAI.3P	ἐξετέλεσσαν
ἐκτελέω	AAI.3S	ἐξετέλεσσε
ἐκτελέω	AAI.3S	ἐξετέλεσσεν
ἐκτελέω	AAO.3S	ἐκτελέσειεν
ἐκτελέω	AAP.NPM	ἐκτελέσαντες
ἐκτελέω	AAP.NSM	ἐκτελέσας
ἐκτελέω	AAS.1S	ἐκτελέσω
ἐκτελέω	AAS.3P	ἐκτελέσωσι
ἐκτελέω	FAI.1S	ἐκτελέω
ἐκτελέω	FAI.3P	ἐκτελέουσιν
ἐκτελέω	FAI.3S	ἐκτελέει
ἐκτελέω	FMN	ἐκτελέεσθαι
ἐκτελέω	IAI.3P	ἐξετέλειον
ἐκτελέω	IMI.3P	ἐξετελεῦντο
ἐκτελέω	PAI.3P	ἐκτελέουσιν
ἐκτελέω	PAN	ἐκτελέειν
ἐκτελέω	PAS.1P	ἐκτελέωμεν
ἐκτελέω	PMN	ἐκτελέεσθαι
ἐκτελέω	XMI.3S	ἐκτετέλεσται
# ἐκτέμνω	AAI.1P	ἔκταμεν  # @@@
ἐκτέμνω	AAI.3P	ἐξέταμον
ἐκτέμνω	AAI.3S	ἔκταμεν
ἐκτέμνω	PAN	ἐκτάμνειν
ἐκτέμνω	PAP.NPM	ἐκτάμνοντες
ἐκτέμνω	PAS.3S	ἐκτάμνῃσιν
ἐκτίθημι	AAP.NPF	ἐκθεῖσαι
ἐκτίνω	AAI.3P	ἔκτισαν
ἐκφαίνω	API.3P	ἐξεφάανθεν
ἐκφαίνω	API.3S	ἐξεφαάνθη
ἐκφαίνω	API.3S	ἐξεφάνη
ἐκφαίνω	FAI.3S	ἐκφανεῖ
ἐκφέρω	FAI.3P	ἐξοίσουσιν
ἐκφέρω	IAI.3P	ἔκφερον
ἐκφέρω	IAI.3P	ἐξέφερον
ἐκφέρω	IAI.3S	ἔκφερεν
ἐκφέρω	IAI.3S	ἐξέφερεν
ἐκφέρω	PAN	ἐκφερέμεν
ἐκφέρω	PAO.3S	ἐκφέροι
ἐκφεύγω	AAI.1P	ἐκφύγομεν
ἐκφεύγω	AAI.3P	ἐξέφυγον
ἐκφεύγω	AAI.3S	ἔκφυγε
ἐκφεύγω	AAI.3S	ἔκφυγεν
ἐκφεύγω	AAN	ἐκφυγέειν
ἔκφημι	PMN	ἐκφάσθαι
ἐκφθίνω	YMI.3S	ἐξέφθιτο
ἐκφορέω	IAI.3P	ἐκφόρεον
ἐκφορέω	IMI.3P	ἐκφορέοντο
ἐκφύω	XAP.NPF	ἐκπεφυυῖαι
ἐκχέω	AMP.GSN	ἐκχυμένοιο
ἐκχέω	AMP.NPM	ἐκχύμενοι
ἐκχέω	API.3S	ἔκχυτο
ἐκχέω	IAI.3P	ἔκχεον
ἐκχέω	IMI.3P	ἐξεχέοντο
ἐκχέω	YMI.3P	ἐξεκέχυντο
ἐλαστρέω	IAI.3P	ἐλάστρεον
ἐλαύνω	AAD.2S	ἔλασσον
ἐλαύνω	AAI.1S	ἤλασα
ἐλαύνω	AAI.3P	ἔλασαν
ἐλαύνω	AAI.3P	ἔλασσαν
ἐλαύνω	AAI.3P	ἤλασαν
ἐλαύνω	AAI.3S	ἐλάσασκεν
ἐλαύνω	AAI.3S	ἔλασε
ἐλαύνω	AAI.3S	ἔλασεν
ἐλαύνω	AAI.3S	ἔλασσε
ἐλαύνω	AAI.3S	ἔλασσεν
ἐλαύνω	AAI.3S	ἤλασε
ἐλαύνω	AAI.3S	ἤλασεν
ἐλαύνω	AAN	ἐλάσαι
ἐλαύνω	AAN	ἐλάσσαι
ἐλαύνω	AAO.3S	ἐλάσειε
ἐλαύνω	AAP.APM	ἐλάσαντας
ἐλαύνω	AAP.NPM	ἐλάσαντες
ἐλαύνω	AAP.NSM	ἐλάσας
ἐλαύνω	AAP.NSM	ἐλάσσας
ἐλαύνω	AAS.1P	ἐλαύνομεν
ἐλαύνω	AAS.3P	ἐλάσωσι
ἐλαύνω	AAS.3P	ἐλάσωσιν
ἐλαύνω	AAS.3S	ἐλάσῃ
ἐλαύνω	AAS.3S	ἐλάσσῃ
ἐλαύνω	AMI.1P	ἠλασάμεσθα
ἐλαύνω	AMO.2S	ἐλάσαιο
ἐλαύνω	AMO.3P	ἐλασαίατο
ἐλαύνω	AMP.NSM	ἐλασσάμενος
ἐλαύνω	FAI.3P	ἐλόωσι
ἐλαύνω	IAI.1P	ἐλαύνομεν
ἐλαύνω	IAI.2S	ἔλαυνες
ἐλαύνω	IAI.3P	ἔλων
ἐλαύνω	IAI.3S	ἔλαυνε
ἐλαύνω	PAD.2P	ἐλαύνετε
ἐλαύνω	PAD.2S	ἔλαυνε
ἐλαύνω	PAI.2D	ἐλαύνετον
ἐλαύνω	PAI.3S	ἐλαύνει
ἐλαύνω	PAN	ἐλάαν
ἐλαύνω	PAN	ἐλαύνειν
ἐλαύνω	PAN	ἐλαυνέμεν
ἐλαύνω	PAO.3S	ἐλαύνοι
ἐλαύνω	PAP.GPM	ἐλαυνόντων
ἐλαύνω	PAP.NPM	ἐλαύνοντες
ἐλαύνω	PAP.NSM	ἐλαύνων
ἐλαύνω	PAS.3P	ἐλαύνωσιν
ἐλαύνω	PMP.ASF	ἐλαυνομένην
ἐλαύνω	PMP.NSM	ἐλαυνόμενος
ἐλαύνω	XMI.3S	ἐλήλαται
ἐλαύνω	YMI.3S	ἐλήλατο
ἐλαύνω	YMI.3S	ἠλήλατο
ἔλδομαι	IMI.3S	ἐέλδετο
ἔλδομαι	PMD.3S	ἐελδέσθω
ἔλδομαι	PMI.1S	ἐέλδομαι
ἔλδομαι	PMI.2S	ἐέλδεαι
ἔλδομαι	PMI.2S	ἔλδεαι
ἔλδομαι	PMI.3S	ἐέλδεται
ἔλδομαι	PMI.3S	ἔλδεται
ἔλδομαι	PMP.DPM	ἐελδομένοισι
ἔλδομαι	PMP.DPM	ἐελδομένοισιν
ἔλδομαι	PMP.DSM	ἐελδομένῳ
ἔλδομαι	PMP.NPF	ἐλδόμεναι
ἔλδομαι	PMP.NSM	ἐελδόμενος
ἐλεαίρω	IAI.3P	ἐλεαίρεσκον
ἐλεαίρω	IAI.3P	ἐλέαιρον
ἐλεαίρω	IAI.3S	ἐλέαιρε
ἐλεαίρω	IAI.3S	ἐλέαιρεν
ἐλεαίρω	PAD.2S	ἐλέαιρε
ἐλεαίρω	PAI.2S	ἐλεαίρεις
ἐλεαίρω	PAI.3S	ἐλεαίρει
ἐλεαίρω	PAP.NPM	ἐλεαίροντες
ἐλεαίρω	PAP.NSM	ἐλεαίρων
ἐλέγχω	AAS.2S	ἐλέγξῃς
ἐλέγχω	PAI.3S	ἐλέγχει
ἐλεέω	AAD.2S	ἐλέησον
ἐλεέω	AAI.1S	ἐλέησα
ἐλεέω	AAI.3S	ἐλέησε
ἐλεέω	AAI.3S	ἐλέησεν
ἐλεέω	AAP.GPM	ἐλεησάντων
ἐλεέω	AAP.NSM	ἐλεήσας
ἐλεέω	AAS.2S	ἐλεήσῃς
ἐλεέω	AAS.3S	ἐλεήσῃ
ἐλεέω	FAI.3S	ἐλεήσει
ἐλελίζω	AAI.3S	ἐλέλιξε
ἐλελίζω	AAI.3S	ἐλέλιξεν
ἐλελίζω	AMP.NSM	ἐλελιξάμενος
ἐλελίζω	API.3P	ἐλέλιχθεν
ἐλελίζω	API.3P	ἐλελίχθησαν
ἐλελίζω	API.3S	ἐλελίχθη
ἐλελίζω	APP.NPM	ἐλελιχθέντες
ἐλελίζω	YMI.3S	ἐλέλικτο
ἐλεφαίρομαι	AMP.NSM	ἐλεφηράμενος
ἐλεφαίρομαι	PMI.3P	ἐλεφαίρονται
ἑλίσσω	AAP.NSM	ἑλίξας
ἑλίσσω	AMP.NSM	ἑλιξάμενος
ἑλίσσω	AMS.3S	ἑλίξεται
ἑλίσσω	APP.GPM	ἑλιχθέντων
ἑλίσσω	IMI.3S	ἑλίσσετο
ἑλίσσω	PAN	ἑλισσέμεν
ἑλίσσω	PMI.3S	ἑλίσσεται
ἑλίσσω	PMP.ASM	ἑλισσόμενον
ἑλίσσω	PMP.NPM	ἑλισσόμενοι
ἑλίσσω	PMP.NSF	ἑλισσομένη
ἑλίσσω	PMP.NSM	ἑλισσόμενος
ἑλκέω	AAI.3S	ἕλκησε
ἑλκέω	AAS.3P	ἑλκήσουσιν
ἑλκέω	APP.APF	ἑλκηθείσας
ἑλκέω	IAI.3P	εἵλκεον
ἑλκέω	IAI.3S	ἕλκει
ἑλκυστάζω	PAP.NSM	ἑλκυστάζων
ἕλκω	IAI.1P	ἕλκομεν
ἕλκω	IAI.3P	ἕλκον
ἕλκω	IAI.3S	ἕλκε
ἕλκω	IAI.3S	ἕλκεν
ἕλκω	IMI.3S	ἕλκετο
ἕλκω	PAI.3S	ἕλκει
ἕλκω	PAN	ἑλκέμεν
ἕλκω	PAN	ἑλκέμεναι
ἕλκω	PAP.GPM	ἑλκόντων
ἕλκω	PAP.NSM	ἕλκων
ἕλκω	PAP.NSN	ἕλκον
ἕλκω	PAS.1P	ἕλκωμεν
ἕλκω	PAS.3D	ἕλκητον
ἕλκω	PAS.3P	ἕλκωσι
ἕλκω	PAS.3S	ἕλκῃσιν
ἕλκω	PMD.2S	ἕλκεο
ἕλκω	PMI.3S	ἕλκεται
ἕλκω	PMN	ἕλκεσθαι
ἕλκω	PMP.APF	ἑλκομένας
ἕλκω	PMP.ASM	ἑλκόμενον
ἕλκω	PMP.GPF	ἑλκομενάων
ἕλκω	PMP.GSM	ἑλκομένοιο
ἕλκω	PMP.NPN	ἑλκόμενα
ἕλκω	PMP.NSM	ἑλκόμενος
ἕλκω	PMP.NSN	ἑλκόμενον
ἕλκω	PMS.2S	ἕλκῃ
ἔλπω	IMI.3P	ἔλποντο
ἔλπω	IMI.3S	ἐέλπετο
ἔλπω	IMI.3S	ἔλπετο
ἔλπω	PAI.3S	ἔλπει
ἔλπω	PMD.2S	ἔλπεο
ἔλπω	PMI.1S	ἔλπομαι
ἔλπω	PMI.2S	ἔλπεαι
ἔλπω	PMI.3S	ἐέλπεται
ἔλπω	PMI.3S	ἔλπεται
ἔλπω	PMO.1S	ἐελποίμην
ἔλπω	PMO.2S	ἔλποιο
ἔλπω	PMO.3S	ἔλποιτο
ἔλπω	PMP.ASM	ἐλπόμενον
ἔλπω	PMP.GSN	ἐλπομένω
ἔλπω	PMP.NPM	ἐλπόμενοι
ἔλπω	PMP.NSM	ἐλπόμενος
ἔλπω	PMS.2S	ἔλπῃ
ἔλπω	XAD.2S	ἔολπε
ἔλπω	XAI.1S	ἔολπα
ἔλπω	XAI.2S	ἔολπας
ἔλπω	YAI.3S	ἐώλπει
ἐλύω	AAI.3P	ἔλυσαν
ἐλύω	AAI.3S	ἔλυσεν
ἐλύω	API.3S	ἐλύσθη
ἐλύω	APP.NSM	ἐλυσθείς
ἐμβαίνω	AAD.2D	ἔμβητον
ἐμβαίνω	AAI.3S	ἔμβη
ἐμβαίνω	AAS.3S	ἐμβήῃ
ἐμβαίνω	IAI.3P	ἔμβαινον
ἐμβαίνω	PAP.NSM	ἐμβαίνων
ἐμβαίνω	XAP.ASM	ἐμβεβαῶτα
ἐμβαίνω	XAP.NSF	ἐμβεβαυῖα
ἐμβαίνω	YAI.3P	ἐμβέβασαν
ἐμβάλλω	AAI.3P	ἔμβαλον
ἐμβάλλω	AAI.3S	ἔμβαλε
ἐμβάλλω	AAI.3S	ἔμβαλεν
ἐμβάλλω	AAN	ἐμβαλέειν
ἐμβάλλω	AAO.3S	ἐμβάλοι
ἐμβάλλω	IAI.3S	ἐνέβαλλε
ἐμβάλλω	PAI.2P	ἐμβάλλετε
ἐμβάλλω	PMD.2S	ἐμβάλλεο
ἐμβασιλεύω	IAI.3S	ἐμβασίλευε
ἐμβασιλεύω	IAI.3S	ἐμβασίλευεν
ἐμβρέμομαι	PMI.3S	ἐμβρέμεται
ἐμέω	PAP.NSM	ἐμέων
ἐμμεμαώς	XAP.NDM	ἐμμεμαῶτε
ἐμμεμαώς	XAP.NPM	ἐμμεμαῶτες
ἐμμεμαώς	XAP.NSF	ἐμμεμαυῖα
ἐμμεμαώς	XAP.NSM	ἐμμεμαώς
ἐμπάζομαι	FMI.1S	ἐμπάξομαι
ἐμπάζομαι	IMI.2S	ἐμπάζεο
ἐμπάζομαι	IMI.3S	ἐμπάζετο
ἐμπάζομαι	PMD.2S	ἐμπάζεο
ἐμπάζομαι	PMI.1S	ἐμπάζομαι
ἐμπάζομαι	PMI.2S	ἐμπάζεαι
ἐμπάσσω	IAI.3S	ἐνέπασσεν
ἐμπίμπρημι	AAI.3S	ἐνέπρησεν
ἐμπίμπρημι	AAN	ἐνιπρῆσαι
ἐμπίμπρημι	FAN	ἐνιπρήσειν
ἐμπίπλημι	AAD.2S	ἔμπλησον
ἐμπίπλημι	AAI.3P	ἐνέπλησαν
ἐμπίπλημι	AAI.3S	ἐνέπλησεν
ἐμπίπλημι	AAP.NPM	ἐμπλήσαντες
ἐμπίπλημι	AAP.NSM	ἐμπλήσας
ἐμπίπλημι	AAS.2S	ἐνιπλήσῃς
ἐμπίπλημι	AAS.3P	ἐνιπλήσωσιν
ἐμπίπλημι	AMI.3P	ἔμπληντο
ἐμπίπλημι	AMI.3S	ἐμπλήσατο
ἐμπίπλημι	AMI.3S	ἔμπλητο
ἐμπίπλημι	AMP.NSM	ἐμπλησάμενος
ἐμπίπλημι	API.3P	ἐνέπλησθεν
ἐμπίπλημι	APN	ἐνιπλησθῆναι
ἐμπίπλημι	FAN	ἐμπλησέμεν
ἐμπίπλημι	PAD.2S	ἐμπίπληθι
ἐμπίπτω	AAI.3S	ἔμπεσε
ἐμπίπτω	AAI.3S	ἔμπεσεν
ἐμπίπτω	AAS.3S	ἐμπέσῃ
ἐμπλήσσω	AAP.NPM	ἐνιπλήξαντες
ἐμπλήσσω	AAS.1P	ἐνιπλήξωμεν
ἐμπλήσσω	AAS.3P	ἐνιπλήξωσι
ἐμπνέω	AAI.3S	ἔμπνευσε
ἐμπνέω	AAI.3S	ἐνέπνευσε
ἐμπνέω	AAI.3S	ἐνέπνευσεν
ἐμπνέω	AAS.3S	ἐμπνεύσῃσι
ἐμπνέω	AMI.3S	ἔμπνυτο
ἐμπνέω	API.3S	ἐμπνύνθη
ἐμπνέω	PAP.ADM	ἐμπνείοντε
ἐμποιέω	IAI.3P	ἐνεποίεον
ἐμπολάω	IMI.3P	ἐμπολόωντο
ἐμπρήθω	AAI.3S	ἐνέπρησεν
ἐμπρήθω	AAN	ἐνιπρῆσαι
ἐμπρήθω	AAS.1S	ἐνιπρήσω
ἐμπρήθω	AAS.3P	ἐνιπρήσωσι
ἐμπρήθω	FAI.3S	ἐνιπρήσει
ἐμπρήθω	FAN	ἐμπρήσειν
ἐμπρήθω	FAN	ἐνιπρήσειν
ἐμπρήθω	IAI.3P	ἐνέπρηθον
ἐμφορέω	IMI.3P	ἐμφορέοντο
ἐμφύω	AAI.3S	ἐνέφυσεν
ἐμφύω	XAI.3P	ἐμπεφύασι
ἐμφύω	XAP.NSF	ἐμπεφυυῖα
ἐναίρω	AMI.3S	ἐνήρατο
ἐναίρω	PAD.2S	ἔναιρε
ἐναίρω	PAI.1S	ἐναίρω
ἐναίρω	PAN	ἐναίρειν
ἐναίρω	PAN	ἐναιρέμεν
ἐναίρω	PAP.ASM	ἐναίροντα
ἐναίρω	PAP.NSM	ἐναίρων
ἐναίρω	PMD.2S	ἐναίρεο
ἐναίρω	PMP.NSM	ἐναιρόμενος
ἐναμέλγω	IAI.3S	ἐνάμελγεν
ἐναραρίσκω	XAP.NSN	ἐναρηρός
ἐναρίζω	AAI.1S	ἐνάριξα
ἐναρίζω	AAI.3S	ἐνάριξε
ἐναρίζω	IAI.3P	ἐνάριζον
ἐναρίζω	IAI.3S	ἐνάριζε
ἐναρίζω	IAI.3S	ἐνάριζεν
ἐναρίζω	PAO.3S	ἐναρίζοι
ἐναρίζω	PAP.NSM	ἐναρίζων
ἐνδείκνυμι	FMI.1S	ἐνδείξομαι
ἐνδέω	AAI.1S	ἐνέδησα
ἐνδέω	AAI.3S	ἐνέδησε
ἐνδέω	AAI.3S	ἐνέδησεν
ἐνδίημι	IAI.3P	ἐνδίεσαν
ἐνδουπέω	AAI.1S	ἐνδούπησα
ἐνδουπέω	AAI.3S	ἐνδούπησε
ἐνδύω	AAI.3S	ἔνδυνε
ἐνδύω	AAP.NSF	ἐνδῦσα
ἐνδύω	IAI.3S	ἔνδυνε
ἐνέζομαι	AAI.3P	ἔνεσαν
ἐνειμί	IAI.3S	ἐνέην
ἔνειμι	IAI.3S	ἐνέην
ἔνειμι	IAI.3S	ἐνῆεν
ἔνειμι	PAI.1P	ἔνειμεν
ἔνειμι	PAI.3P	ἔνι
ἔνειμι	PAI.3S	ἔνεστι
ἐνειμί	PAI.3S	ἔνεστιν
ἔνειμι	PAI.3S	ἔνι
ἔνειμι	PAO.3S	ἐνείη
ἐνέπω	AAD.2S	ἔνισπε
ἐνέπω	AAD.2S	ἐνίσπες
ἐνέπω	AAI.2S	ἔνισπες
ἐνέπω	AAI.3S	ἔνισπε
ἐνέπω	AAN	ἐνισπεῖν
ἐνέπω	AAO.2S	ἐνίσποις
ἐνέπω	AAO.3S	ἐνίσποι
ἐνέπω	AAS.1S	ἐνίσπω
ἐνέπω	AAS.3S	ἐνίσπῃ
ἐνέπω	FAI.1S	ἐνισπήσω
ἐνέπω	FAI.1S	ἐνίψω
ἐνέπω	FAI.3S	ἐνίψει
ἐνέπω	IAI.3S	ἔννεπε
ἐνέπω	PAD.2S	ἔννεπε
ἐνέπω	PAO.1S	ἐνέποιμι
ἐνέπω	PAP.ASM	ἐνέποντα
ἐνέπω	PAP.NDM	ἐνέποντε
ἐνέπω	PAP.NPM	ἐνέποντες
ἐνέπω	PAP.NSF	ἐνέπουσα
ἐνερείδω	AAI.3P	ἐνέρεισαν
ἐνεύδω	IAI.3S	ἐνεῦδεν
ἐνεύδω	PAN	ἐνεύδειν
ἐνῆμαι	YMI.1P	ἐνήμεθα
ἐνήνοθε	XAI.3S	ἐπενήνοθεν
ἐνθρώσκω	AAI.3S	ἔνθορε
ἐνθρῴσκω	AAI.3S	ἔνθορεν
ἐνιαύω	IAI.3S	ἐνίαυε
ἐνιαύω	IAI.3S	ἐνίαυεν
ἐνιζάνω	IAI.3P	ἐνίζανον
ἐνίημι	AAI.1P	ἐνήκαμεν
ἐνίημι	AAI.2S	ἐνῆκας
ἐνίημι	AAI.3S	ἐνέηκε
ἐνίημι	AAI.3S	ἐνῆκε
ἐνίημι	AAI.3S	ἐνῆκεν
ἐνίημι	AAP.NSF	ἐνεῖσα
ἐνίημι	FAI.1P	ἐνήσομεν
ἐνίημι	FAI.2S	ἐνήσεις
ἐνίημι	FAI.3S	ἐνήσει
ἐνίημι	PAD.2P	ἐνίετε
ἐνίημι	PAI.3S	ἐνίησι
ἐνίημι	XAN	ἐνεικέμεν
ἐνικλάω	PAN	ἐνικλᾶν
ἐνίπτω	AAI.3S	ἐνένιπε
ἐνίπτω	AAI.3S	ἐνένιπεν
ἐνίπτω	AAI.3S	ἠνίπαπε
ἐνίπτω	PAD.2S	ἔνιπτε
ἐνίπτω	PAO.3S	ἐνίπτοι
ἐνίσσω	PAI.1P	ἐνίσσομεν
ἐνίσσω	PAN	ἐνισσέμεν
ἐνίσσω	PAP.NSM	ἐνίσσων
ἐνίσσω	PMP.NSM	ἐνισσόμενος
ἕννυμι	AAI.3P	ἕσσαν
ἕννυμι	AAI.3S	ἕσσε
ἕννυμι	AMD.2S	ἕσσαι
ἕννυμι	AMI.3P	ἕσαντο
ἕννυμι	AMI.3P	ἕσσαντο
ἕννυμι	AMI.3S	ἑέσσατο
ἕννυμι	AMI.3S	ἕσσατο
ἕννυμι	AMN	ἕσασθαι
ἕννυμι	AMP.ADM	ἑσσαμένω
ἕννυμι	AMP.NDM	ἑσσαμένω
ἕννυμι	AMP.NPM	ἑσσάμενοι
ἕννυμι	AMP.NSM	ἑσσάμενος
ἕννυμι	FAI.1S	ἕσσω
ἕννυμι	FAI.3S	ἕσσει
ἕννυμι	IMI.3S	ἕννυτο
ἕννυμι	PMN	ἕννυσθαι
ἕννυμι	XMI.1S	εἷμαι
ἕννυμι	XMI.2S	ἕσσαι
ἕννυμι	XMI.3S	εἷται
ἕννυμι	XMP.NPM	εἱμένοι
ἕννυμι	XMP.NPN	εἱμένα
ἕννυμι	XMP.NSM	εἱμένος
ἔννυμι	YMI.2S	ἕσσο
ἕννυμι	YMI.2S	ἕσσο
ἕννυμι	YMI.3D	ἕσθην
ἕννυμι	YMI.3S	ἕεστο
ἕννυμι	YMI.3S	ἕστο
ἐνόρνυμι	AAI.2S	ἐνῶρσας
ἐνόρνυμι	AAI.3S	ἐνῶρσεν
ἐνόρνυμι	AAP.NSM	ἐνόρσας
ἐνόρνυμι	AMI.3S	ἐνῶρτο
ἐνορούω	AAI.3S	ἐνόρουσε
ἐνορούω	AAS.3S	ἐνορούσῃ
ἐνσκίμπτω	AAP.NDM	ἐνισκίμψαντε
ἐνσκίμπτω	API.3S	ἐνισκίμφθη
ἐνστάζω	XMI.3S	ἐνέστακται
ἐνστηρίζω	YMI.3S	ἐνεστήρικτο
ἐνστρέφω	PMI.3S	ἐνστρέφεται
ἐντανύω	AAI.3S	ἐντάνυσε
ἐντανύω	AAN	ἐντανύσαι
ἐντανύω	AAO.3S	ἐντανύσειεν
ἐντανύω	AAS.2S	ἐντανύσῃς
ἐντανύω	AAS.3S	ἐντανύσῃ
ἐντανύω	AMN	ἐντανύσασθαι
ἐντανύω	FAN	ἐντανύσειν
ἐντανύω	PAI.3P	ἐντανύουσιν
ἐντανύω	PAN	ἐντανύειν
ἐντανύω	PMN	ἐντανύεσθαι
ἐντείνω	XMI.3S	ἐντέταται
ἐντείνω	YMI.3S	ἐντέτατο
ἐντίθημι	AAN	ἐνθέμεναι
ἐντίθημι	AMD.2S	ἔνθεο
ἐντίθημι	AMI.2S	ἔνθεο
ἐντίθημι	AMI.3S	ἔνθετο
ἐντίθημι	AMP.NSF	ἐνθεμένη
ἐντίθημι	FAI.1S	ἐνθήσω
ἐντίθημι	IMI.1P	ἐντιθέμεσθα
ἐντρέπω	PMI.3S	ἐντρέπεται
ἐντρέχω	PAO.3S	ἐντρέχοι
ἐντροπαλίζομαι	PAP.ASF	ἐντροπαλιζομένην
ἐντροπαλίζομαι	PAP.NSF	ἐντροπαλιζομένη
ἐντροπαλίζομαι	PAP.NSM	ἐντροπαλιζόμενος
ἐντύνω	AAD.2S	ἔντυνον
ἐντύνω	AAI.3P	ἔντυνον
ἐντύνω	AAP.ASF	ἐντύνασαν
ἐντύνω	AMS.2S	ἐντύνεαι
ἐντύνω	IMI.3P	ἐντύνοντο
ἐντύνω	PMP.NPM	ἐντυνόμενοι
ἐντύνω	PMP.NSF	ἐντυναμένη
ἐντύνω	PMS.1P	ἐντυνώμεθα
ἐντύω	IAI.3P	ἔντυον
ἐντύω	IAI.3S	ἔντυεν
ἐξαγγέλλω	AAI.3S	ἐξήγγειλεν
ἐξαγορεύω	IAI.3S	ἐξαγόρευεν
ἐξάγω	AAI.3S	ἐξάγαγε
ἐξάγω	AAI.3S	ἐξήγαγε
ἐξάγω	AAO.2S	ἐξαγάγοις
ἐξάγω	AAP.NPM	ἐξαγαγόντες
ἐξάγω	IAI.3S	ἔξαγεν
ἐξάγω	IAI.3S	ἐξῆγε
ἐξάγω	IAI.3S	ἐξῆγεν
ἐξάγω	PAD.2S	ἔξαγε
ἐξαίνυμαι	IMI.3S	ἐξαίνυτο
ἐξαιρέω	AAI.3P	ἔξελον
ἐξαιρέω	AAI.3S	ἔξελε
ἐξαιρέω	AMI.1S	ἐξελόμην
ἐξαιρέω	AMI.3P	ἐξείλοντο
ἐξαιρέω	AMI.3S	ἐξείλετο
ἐξαιρέω	AMI.3S	ἐξέλετο
ἐξαιρέω	IMI.1S	ἐξαιρεύμην
ἐξαίρω	AMI.3S	ἐξήρατο
ἐξακέομαι	AMO.2S	ἐξακέσαιο
ἐξακέομαι	PMI.3P	ἐξακέονται
ἐξαλαόω	AAI.2S	ἐξαλάωσας
ἐξαλαόω	AAI.3S	ἐξαλάωσε
ἐξαλαόω	AAN	ἐξαλαῶσαι
ἐξαλαπάζω	AAI.3P	ἐξαλάπαξαν
ἐξαλαπάζω	AAI.3S	ἐξαλάπαξε
ἐξαλαπάζω	AAN	ἐξαλαπάξαι
ἐξαλαπάζω	AAP.NSM	ἐξαλαπάξας
ἐξαλαπάζω	AAS.3S	ἐξαλαπάξῃ
ἐξαλαπάζω	FAN	ἐξαλαπάξειν
ἐξάλλομαι	AMP.NSM	ἐξάλμενος
ἐξάλλομαι	PMI.3S	ἐξάλλεται
ἐξαναβαίνω	AAP.NPF	ἐξαναβᾶσαι
ἐξαναδύομαι	AAP.NPF	ἐξαναδῦσαι
ἐξαναδύομαι	AAP.NSM	ἐξαναδύς
ἐξαναλύω	AAN	ἐξαναλῦσαι
ἐξανίημι	PAP.NPF	ἐξανιεῖσαι
ἐξανύω	AAI.3S	ἐξήνυσε
ἐξανύω	PAS.1S	ἐξανύω
ἐξαπατάω	AAI.3S	ἐξαπάτησεν
ἐξαπατάω	AAN	ἐξαπατῆσαι
ἐξαπατάω	FAN	ἐξαπατήσειν
ἐξαπαφίσκω	AAI.3S	ἐξήπαφε
ἐξαπαφίσκω	AAS.1S	ἐξαπάφω
ἐξαπαφίσκω	AMO.3S	ἐξαπάφοιτο
ἐξαποβαίνω	AAI.3P	ἐξαπέβησαν
ἐξαποδίω	PMI.1S	ἐξαποδίωμαι
ἐξαποδύνω	IAI.3S	ἐξαπέδυνε
ἐξαπόλλυμι	XAI.3S	ἐξαπόλωλε
ἐξαπονέομαι	PMN	ἐξαπονέεσθαι
ἐξαπονίζω	IAI.3S	ἐξαπένιζεν
ἐξαποτίνω	PAO.2S	ἐξαποτίνοις
ἐξάπτω	AAP.NSM	ἐξάψας
ἐξάπτω	IAI.3S	ἐξῆπτεν
ἐξάπτω	PAP.NSM	ἐξάπτων
ἐξάπτω	PMD.2P	ἐξάπτεσθε
ἐξαρπάζω	AAI.3S	ἐξήρπαξε
ἐξαρπάζω	AAI.3S	ἐξήρπαξεν
ἐξαρπάζω	AAP.NSF	ἐξαρπάξασα
ἐξάρχω	IAI.3S	ἐξῆρχε
ἐξάρχω	IMI.3S	ἐξήρχετο
ἐξάρχω	PAP.NPM	ἐξάρχοντες
ἐξάρχω	PAP.NSM	ἐξάρχων
ἐξαυδάω	PAD.2S	ἐξαύδα
ἐξαφαιρέω	AMS.2P	ἐξαφέλησθε
ἐξαφύω	PAP.NPM	ἐξαφύοντες
ἐξεῖδον	AAI.3S	ἔξιδεν
ἔξειμι	FAI.1S	ἔξειμι
ἔξειμι	PAD.2P	ἔξιτε
ἔξειμι	PAI.1S	ἔξειμι
ἔξειμι	PAI.2S	ἔξεισθα
ἔξειμι	PAI.2S	ἔξεσσι
ἔξειμι	PAN	ἐξιέναι
ἐξεῖπον	AAO.3S	ἐξείποι
ἐξεῖπον	AAS.1S	ἐξείπω
ἐξεῖπον	AAS.3S	ἐξείπῃ
ἐξελαύνω	AAI.3P	ἐξήλασσαν
ἐξελαύνω	AAI.3S	ἐξέλασε
ἐξελαύνω	AAI.3S	ἐξήλασε
ἐξελαύνω	AAN	ἐξελάσαι
ἐξελαύνω	AAO.1S	ἐξελάσαιμι
ἐξελαύνω	AAO.3S	ἐξελάσειε
ἐξελαύνω	AAP.APM	ἐξελάσαντας
ἐξελαύνω	AAP.NSM	ἐξελάσας
ἐξελαύνω	AAS.3P	ἐξελάσωσι
ἐξελαύνω	FAP.NSM	ἐξελάων
ἐξελαύνω	IAI.3S	ἐξήλαυνεν
ἐξελαύνω	PAN	ἐξελάαν
ἐξέλκω	PAP.NSF	ἐξέλκουσα
ἐξέλκω	PMP.GSM	ἐξελκομένοιο
ἐξεμέω	AAO.3S	ἐξεμέσειε
ἐξεμέω	AAO.3S	ἐξεμέσειεν
ἐξεναρίζω	AAI.1S	ἐξενάριξα
ἐξεναρίζω	AAI.2S	ἐξενάριξας
ἐξεναρίζω	AAI.3P	ἐξενάριξαν
ἐξεναρίζω	AAI.3S	ἐξενάριξε
ἐξεναρίζω	AAI.3S	ἐξενάριξεν
ἐξεναρίζω	AAN	ἐξεναρίξαι
ἐξεναρίζω	AAP.NSM	ἐξεναρίξας
ἐξεναρίζω	AAS.2S	ἐξεναρίξῃς
ἐξεναρίζω	FAI.3S	ἐξεναρίξει
ἐξεναρίζω	FAP.NSM	ἐξεναρίξων
ἐξεναρίζω	IAI.3S	ἐξενάριζεν
ἐξεναρίζω	PAI.2S	ἐξεναρίζεις
ἐξεναρίζω	PAP.NSM	ἐξεναρίζων
ἐξερεείνω	IAI.3P	ἐξερέεινον
ἐξερεείνω	IAI.3S	ἐξερέεινε
ἐξερεείνω	IAI.3S	ἐξερέεινεν
ἐξερεείνω	IMI.3S	ἐξερεείνετο
ἐξερεείνω	PAD.2S	ἐξερέεινε
ἐξερεείνω	PAO.3S	ἐξερεείνοι
ἐξερεείνω	PAP.NSM	ἐξερεείνων
ἐξερείπω	AAP.NSF	ἐξεριποῦσα
ἐξερείπω	AAS.3S	ἐξερίπῃ
ἐξερέω	FAI.1S	ἐξερέω
ἐξερέω	FAI.3P	ἐξερέουσιν
ἐξερέω	FAO.2S	ἐξερέοις
ἐξερέω	FAP.NPM	ἐξερέοντες
ἐξερέω	FAP.NSF	ἐξερέουσα
ἐξέρομαι	IMI.3S	ἐξείρετο
ἐξέρομαι	PAS.3S	ἐξερέῃσι
ἐξέρομαι	PMN	ἐξερέεσθαι
ἐξέρομαι	PMO.3S	ἐξερέοιτο
ἐξερύω	AAI.3P	ἐξείρυσσαν
ἐξερύω	AAI.3P	ἐξέρυσαν
ἐξερύω	AAI.3S	ἐξείρυσε
ἐξερύω	AAI.3S	ἐξερύσασκε
ἐξερύω	AAI.3S	ἐξέρυσε
ἐξερύω	AAI.3S	ἐξέρυσεν
ἐξερύω	AAN	ἐξερύσαι
ἐξερύω	AAP.NSM	ἐξερύσας
ἐξερύω	PAO.3S	ἐξερύοι
ἐξέρχομαι	AAD.2S	ἔξελθε
ἐξέρχομαι	AAI.1S	ἐξῆλθον
ἐξέρχομαι	AAI.3S	ἐξῆλθε
ἐξέρχομαι	AAN	ἐξελθεῖν
ἐξέρχομαι	AAN	ἐξελθέμεναι
ἐξέρχομαι	AAP.ASM	ἐξελθόντα
ἐξέρχομαι	AAP.NDM	ἐξελθόντε
ἐξέρχομαι	AAP.NPM	ἐξελθόντες
ἐξέρχομαι	AAP.NSF	ἐξελθοῦσα
ἐξέρχομαι	AAP.NSM	ἐξελθών
ἐξέρχομαι	AAS.1P	ἐξέλθωμεν
ἐξερωέω	AAI.3P	ἐξηρώησαν
ἔξεστι	PAN	ἐξέμεναι
ἔξεστι	PAN	ἐξέμμεναι
ἐξευρίσκω	AAO.3S	ἐξεύροι
ἐξηγέομαι	PMD.3S	ἐξηγείσθω
ἐξίημι	AAN	ἐξέμεν
ἐξίημι	PAN	ἐξιέναι
ἐξιθύνω	PAI.3S	ἐξιθύνει
ἐξικνέομαι	AMI.1S	ἐξικόμην
ἐξικνέομαι	AMI.3S	ἐξίκετο
ἐξίσχω	PAI.3S	ἐξίσχει
ἐξοιχνέω	PAI.3P	ἐξοιχνεῦσι
ἐξοίχομαι	PMI.3S	ἐξοίχεται
ἐξόλλυμι	AAO.3S	ἐξολέσειε
ἐξονομαίνω	AAN	ἐξονομῆναι
ἐξονομαίνω	AAS.2S	ἐξονομήνῃς
ἐξορμάω	AAP.NSF	ἐξορμήσασα
ἐξοφέλλω	AAI.3S	ἐξώφελλεν
ἐξυπανίστημι	AAI.3S	ἐξυπανέστη
ἔοικα	IAI.3S	εἶκε
ἔοικα	XAI.1S	ἔοικα
ἔοικα	XAI.2S	ἔοικας
ἔοικα	XAI.3D	ἔικτον
ἔοικα	XAI.3S	ἔοικε
ἔοικα	XAI.3S	ἔοικεν
ἔοικα	XAP.APM	ἐοικότας
ἔοικα	XAP.APN	ἐοικότα
ἔοικα	XAP.ASM	ἐοικότα
ἔοικα	XAP.DSM	ἐοικότι
ἔοικα	XAP.NDM	ἐοικότε
ἔοικα	XAP.NPF	εἰοικυῖαι
ἔοικα	XAP.NPM	ἐοικότες
ἔοικα	XAP.NPN	ἐοικότα
ἔοικα	XAP.NSM	ἐοικώς
ἔοικα	YAI.3D	ἐίκτην
ἔοικα	YAI.3D	ἐΐκτην
ἔοικα	YAI.3P	ἐοίκεσαν
ἔοικα	YAI.3S	ἐῴκει
ἔοικα	YMI.3S	ἔϊκτο
ἔοικα	YMI.3S	ἤικτο
ἔοικα	YMI.3S	ἤϊκτο
ἐπαγάλλομαι	PMP.NSM	ἐπαγαλλόμενος
ἐπαγείρω	PAN	ἐπαγείρειν
ἐπαγλαίζω	FMN	ἐπαγλαϊεῖσθαι
ἐπάγω	AAI.1S	ἐπήγαγον
ἐπάγω	PAP.NPM	ἐπάγοντες
ἐπαείρω	AAI.3P	ἐπάειραν
ἐπαιγίζω	PAP.ASM	ἐπαιγίζοντα
ἐπαιγίζω	PAP.NSM	ἐπαιγίζων
ἐπαινέω	AAI.3P	ἐπῄνησαν
ἐπαινέω	AAP.GSM	ἐπαινήσαντος
ἐπαινέω	AAP.NPM	ἐπαινήσαντες
ἐπαινέω	IAI.3P	ἐπῄνεον
ἐπαινέω	IAI.3P	ἐπῄνησαν
ἐπαινέω	PAI.1P	ἐπαινέομεν
ἐπαίρω	AAP.NSM	ἐπαείρας
ἐπαίσσω	AAI.1S	ἐπήιξα
ἐπαίσσω	AAI.3P	ἐπήϊξαν
ἐπαίσσω	AAI.3S	ἐπαΐξασκε
ἐπαίσσω	AAN	ἐπαῖξαι
ἐπαίσσω	AAN	ἐπαΐξαι
ἐπαίσσω	AAP.NPM	ἐπαΐξαντες
ἐπαίσσω	AAP.NSM	ἐπαΐξας
ἐπαίσσω	AMN	ἐπαΐξασθαι
ἐπαίσσω	IAI.3P	ἐπήϊσσον
ἐπαίσσω	PAI.3S	ἐπαΐσσει
ἐπαίσσω	PAP.ASM	ἐπαΐσσοντα
ἐπαίσσω	PAP.NSM	ἐπαΐσσων
ἐπαίσσω	PMI.3P	ἐπαΐσσονται
ἐπαιτέω	AAO.2S	ἐπαιτήσειας
ἐπακούω	AAI.3P	ἐπάκουσαν
ἐπακούω	AAN	ἐπακοῦσαι
ἐπακούω	AAO.2S	ἐπακούσαις
ἐπακούω	AAO.3S	ἐπακούσαι
ἐπακούω	AAS.1S	ἐπακούσω
ἐπακούω	AAS.3S	ἐπακούσῃ
ἐπακούω	PAI.2S	ἐπακούεις
ἐπακούω	PAI.3S	ἐπακούει
ἐπαλάομαι	AMP.NSM	ἐπαληθείς
ἐπαλάομαι	AMS.3S	ἐπαληθῇ
ἐπαλαστέω	AAP.NSF	ἐπαλαστήσασα
ἐπαλέξω	FAP.ASF	ἐπαλεξήσουσαν
ἐπαλέξω	FAP.NSM	ἐπαλεξήσων
ἐπαλλάσσω	AAP.NPM	ἐπαλλάξαντες
ἐπαμάω	AMI.3S	ἐπαμήσατο
ἐπαμείβω	AAS.1P	ἐπαμείψομεν
ἐπαμείβω	PMI.3S	ἐπαμείβεται
ἐπαμύνω	AAD.2S	ἐπάμυνον
ἐπαμύνω	AAN	ἐπαμῦναι
ἐπαμύνω	AAS.1P	ἐπαμύνομεν
ἐπαμύνω	AAS.1S	ἐπαμύνω
ἐπαμύνω	PAD.2S	ἐπάμυνε
ἐπαμύνω	PAN	ἐπαμύνειν
ἐπαμύνω	PAN	ἐπαμυνέμεν
ἐπαμύνω	PAS.1S	ἐπαμύνω
ἐπανατίθημι	AAN	ἐπανθέμεναι
ἐπανίστημι	AAI.3P	ἐπανέστησαν
ἐπαπειλέω	AAI.3S	ἐπηπείλησε
ἐπαπειλέω	AAI.3S	ἐπηπείλησεν
ἐπαπειλέω	AAP.NSM	ἐπαπειλήσας
ἐπαραρίσκω	AAI.3S	ἐπῆρσε
ἐπαραρίσκω	AAI.3S	ἐπῆρσεν
ἐπαραρίσκω	YAI.3S	ἐπαρήρει
ἐπαρήγω	PAI.3S	ἐπαρήγει
ἐπαρήγω	PAN	ἐπαρήγειν
ἐπαρήγω	PAO.2S	ἐπαρήγοις
ἐπαρκέω	AAI.3S	ἐπήρκεσε
ἐπαρκέω	AAI.3S	ἐπήρκεσεν
ἐπαρτύω	IAI.3S	ἐπήρτυε
ἐπάρχω	AMD.3S	ἐπαρξάσθω
ἐπάρχω	AMP.NPM	ἐπαρξάμενοι
ἐπάρχω	AMP.NSM	ἐπαρξάμενος
ἐπασκέω	XMI.3S	ἐπήσκηται
ἐπαυρέω	AAN	ἐπαυρεῖν
ἐπαυρέω	AAN	ἐπαυρέμεν
ἐπαυρέω	AAS.3S	ἐπαύρῃ
ἐπαυρέω	AMS.2S	ἐπαύρῃ
ἐπαυρέω	AMS.2S	ἐπαύρηαι
ἐπαυρέω	AMS.3P	ἐπαύρωνται
ἐπαυρέω	FMN	ἐπαυρήσεσθαι
ἐπαυρέω	PAN	ἐπαυρεῖν
ἐπαφύσσω	AAI.3S	ἐπήφυσεν
ἐπεγείρω	AMI.3S	ἐπέγρετο
ἐπεγείρω	AMP.NSM	ἐπεγρόμενος
ἐπεγείρω	PAD.2S	ἐπέγειρε
ἐπείγω	IAI.3P	ἔπειγον
ἐπείγω	IAI.3S	ἔπειγε
ἐπείγω	IMI.3S	ἐπείγετο
ἐπείγω	PAD.2P	ἐπείγετε
ἐπείγω	PAI.2D	ἐπείγετον
ἐπείγω	PAI.3S	ἐπείγει
ἐπείγω	PAS.3S	ἐπείγῃ
ἐπείγω	PMD.3S	ἐπειγέσθω
ἐπείγω	PMP.APM	ἐπειγομένους
ἐπείγω	PMP.ASF	ἐπειγομένην
ἐπείγω	PMP.DPM	ἐπειγομένοισι
ἐπείγω	PMP.GPM	ἐπειγομένων
ἐπείγω	PMP.NPM	ἐπειγόμενοι
ἐπείγω	PMP.NSF	ἐπειγομένη
ἐπείγω	PMP.NSM	ἐπειγόμενος
ἐπεῖδον	AAP.ASM	ἐπιδόντα
ἔπειμι	FMI.1S	ἐπιείσομαι
ἔπειμι	FMI.3S	ἐπέσσεται
ἔπειμι	IAI.3P	ἔπεσαν
ἔπειμι	IAI.3P	ἐπήισαν
ἔπειμι	IAI.3P	ἐπῇσαν
ἔπειμι	IAI.3S	ἐπέην
ἔπειμι	IAI.3S	ἐπῆεν
ἔπειμι	IAI.3S	ἐπήϊεν
ἔπειμι	PAI.1S	ἔπειμι
ἔπειμι	PAI.3S	ἔπεισιν
ἔπειμι	PAI.3S	ἔπι
ἔπειμι	PAO.3S	ἐπείη
ἔπειμι	PAP.APM	ἐπιόντας
ἔπειμι	PAP.ASM	ἐπιόντα
ἔπειμι	PAP.DSM	ἐπιόντι
ἔπειμι	PAP.NSM	ἐπιών
ἐπελαύνω	AAI.1S	ἐπέλασσα
ἐπελαύνω	AAI.3P	ἐπέλασσαν
ἐπελαύνω	AAI.3S	ἐπέλασσε
ἐπελαύνω	AAI.3S	ἐπέλασσεν
ἐπελαύνω	YMI.3S	ἐπελήλατο
ἐπέλπομαι	PMD.2S	ἐπιέλπεο
ἐπέλπομαι	PMP.NSM	ἐπιελπόμενος
ἐπεμβαίνω	XAP.NSM	ἐπεμβεβαώς
ἐπενήνοθε	XAI.3S	ἐπενήνοθε
ἐπεντανύω	AAP.NSM	ἐπεντανύσας
ἐπεντύνω	PAD.2S	ἐπέντυε
ἐπεντύνω	PMI.3P	ἐπεντύνονται
ἐπέοικε	XAI.3S	ἐπέοικε
ἐπέοικε	XAI.3S	ἐπέοικεν
ἐπέοικε	YAI.3S	ἐπεῴκει
ἐπερείδω	AAI.3S	ἐπέρεισε
ἐπερύω	AAI.3S	ἐπέρυσσε
ἐπέρχομαι	AAI.1S	ἐπῆλθον
ἐπέρχομαι	AAI.3P	ἐπήλυθον
ἐπέρχομαι	AAI.3S	ἐπῆλθε
ἐπέρχομαι	AAI.3S	ἐπῆλθεν
ἐπέρχομαι	AAI.3S	ἐπήλυθε
ἐπέρχομαι	AAI.3S	ἐπήλυθεν
ἐπέρχομαι	AAP.NPM	ἐπελθόντες
ἐπέρχομαι	AAP.NSM	ἐπελθών
ἐπέρχομαι	AAS.1S	ἐπέλθω
ἐπέρχομαι	AAS.3P	ἐπέλθωσιν
ἐπέρχομαι	AAS.3S	ἐπέλθῃ
ἐπέρχομαι	AAS.3S	ἐπέλθῃσιν
ἐπέρχομαι	FMN	ἐπελεύσεσθαι
ἐπέρχομαι	PMI.2S	ἐπέρχεαι
ἐπέρχομαι	PMP.APM	ἐπερχομένους
ἐπέρχομαι	PMP.ASM	ἐπερχόμενον
ἐπέρχομαι	PMP.ASN	ἐπερχόμενον
ἐπέρχομαι	PMP.GPM	ἐπερχομένων
ἐπέρχομαι	PMP.NPF	ἐπερχόμεναι
ἐπέρχομαι	PMP.NSF	ἐπερχομένη
ἐπέρχομαι	XAI.1S	ἐπελήλυθα
ἐπευφημέω	AAI.3P	ἐπευφήμησαν
ἐπεύχομαι	AMI.3S	ἐπεύξατο
ἐπεύχομαι	AMN	ἐπεύξασθαι
ἐπεύχομαι	AMP.NSM	ἐπευξάμενος
ἐπεύχομαι	AMS.2S	ἐπεύξεαι
ἐπεύχομαι	IMI.3S	ἐπεύχετο
ἐπεύχομαι	PMD.2S	ἐπεύχεο
ἐπεύχομαι	PMI.3S	ἐπεύχεται
ἐπεύχομαι	PMP.NSF	ἐπευχομένη
ἐπεύχομαι	PMP.NSM	ἐπευχόμενος
ἐπέχω	AAI.1S	ἐπέσχον
ἐπέχω	AAI.3S	ἐπέσχε
ἐπέχω	AAO.2S	ἐπισχοίης
ἐπέχω	AAP.NSM	ἐπισχών
ἐπέχω	IAI.3S	ἐπεῖχε
ἐπέχω	IAI.3S	ἔπεχεν
ἐπέχω	PAI.2S	ἐπέχεις
ἐπέχω	YMI.3P	ἐπώχατο
ἐπηπύω	IAI.3P	ἐπήπυον
ἐπιάλλω	AAI.3S	ἐπίηλεν
ἐπιάχω	IAI.3P	ἐπίαχον
ἐπιβαίνω	AAD.2S	ἐπίβησον
ἐπιβαίνω	AAI.1P	ἐπέβημεν
ἐπιβαίνω	AAI.1S	ἐπέβην
ἐπιβαίνω	AAI.3P	ἐπέβαν
ἐπιβαίνω	AAI.3P	ἐπέβησαν
ἐπιβαίνω	AAI.3S	ἐπέβησε
ἐπιβαίνω	AAN	ἐπιβήμεναι
ἐπιβαίνω	AAN	ἐπιβῆναι
ἐπιβαίνω	AAO.1S	ἐπιβαίην
ἐπιβαίνω	AAO.2S	ἐπιβαίης
ἐπιβαίνω	AAO.3P	ἐπιβαῖεν
ἐπιβαίνω	AAO.3S	ἐπιβαίη
ἐπιβαίνω	AAP.ASF	ἐπιβᾶσαν
ἐπιβαίνω	AAP.NPM	ἐπιβάντες
ἐπιβαίνω	AAP.NSF	ἐπιβᾶσα
ἐπιβαίνω	AAP.NSM	ἐπιβάς
ἐπιβαίνω	AAS.1P	ἐπιβείομεν
ἐπιβαίνω	AAS.1P	ἐπιβήομεν
ἐπιβαίνω	AAS.2D	ἐπιβῆτον
ἐπιβαίνω	AAS.2P	ἐπιβήσετε
ἐπιβαίνω	AMD.2S	ἐπιβήσεο
ἐπιβαίνω	AMI.3S	ἐπεβήσετο
ἐπιβαίνω	FAN	ἐπιβησέμεν
ἐπιβαίνω	FMI.2S	ἐπιβήσεαι
ἐπιβαίνω	FMP.ASM	ἐπιβησόμενον
ἐπιβαίνω	FMP.DPM	ἐπιβησομένοισιν
ἐπιβαίνω	IAI.3P	ἐπέβαινον
ἐπιβαίνω	PAN	ἐπιβαινέμεν
ἐπιβάλλω	IAI.3P	ἐπέβαλλον
ἐπιβάλλω	IAI.3S	ἐπέβαλλεν
ἐπιβάλλω	PMP.NSM	ἐπιβαλλόμενος
ἐπιβάσκω	PAN	ἐπιβασκέμεν
ἐπιβρέμω	PAI.3S	ἐπιβρέμει
ἐπιβρίθω	AAI.3P	ἐπέβρισαν
ἐπιβρίθω	AAO.3P	ἐπιβρίσειαν
ἐπιβρίθω	AAS.3S	ἐπιβρίσῃ
ἐπιγίγνομαι	PMI.3S	ἐπιγίγνεται
ἐπιγιγνώσκω	AAS.3P	ἐπιγνώωσι
ἐπιγιγνώσκω	AAS.3S	ἐπιγνώῃ
ἐπιγνάμπτω	AAI.3S	ἐπέγναμψεν
ἐπιγνάμπτω	AAP.NSF	ἐπιγνάμψασα
ἐπιγνάμπτω	AAP.NSM	ἐπιγνάμψας
ἐπιγνάμπτω	PAI.3S	ἐπιγνάμπτει
ἐπιγράφω	AAI.3S	ἐπέγραψε
ἐπιγράφω	AAI.3S	ἐπέγραψεν
ἐπιγράφω	AAN	ἐπιγράψαι
ἐπιγράφω	AAP.NSM	ἐπιγράψας
ἐπιδεύομαι	PMP.APM	ἐπιδευομένους
ἐπιδέω	AAI.3S	ἐπέδησε
ἐπιδέω	PMI.1S	ἐπιδεύομαι
ἐπιδέω	PMI.2S	ἐπιδεύεαι
ἐπιδημεύω	PAI.2S	ἐπιδημεύεις
ἐπιδίδωμι	AAI.3S	ἐπέδωκε
ἐπιδίδωμι	AAN	ἐπιδοῦναι
ἐπιδίδωμι	AMS.1P	ἐπιδώμεθα
ἐπιδινέω	AAP.NSM	ἐπιδινήσας
ἐπιδινέω	APP.NDM	ἐπιδινηθέντε
ἐπιδινέω	PMI.3S	ἐπιδινεῖται
ἐπιέννυμι	AMD.2S	ἔφεσσαι
ἐπιέννυμι	FMN	ἐφέσσεσθαι
ἐπιέννυμι	XMP.ASM	ἐπιειμένον
ἐπιέννυμι	XMP.NPM	ἐπιειμένοι
ἐπιέννυμι	XMP.NSM	ἐπιειμένος
ἐπιέννυμι	XMP.VSM	ἐπιειμένε
ἐπιθαρσύνω	PAP.NSM	ἐπιθαρσύνων
ἐπιθέω	PAO.2P	ἐπιθεῖτε
ἐπιθρώσκω	PAI.3P	ἐπιθρῴσκουσι
ἐπιθρῴσκω	PAP.NSM	ἐπιθρῴσκων
ἐπιθύω	AAP.NPM	ἐπιθύσαντες
ἐπιθύω	PAI.3P	ἐπιθύουσι
ἐπίκειμαι	IMI.3P	ἐπέκειντο
ἐπικείρω	AAI.3S	ἐπέκερσε
ἐπικέλλω	AAI.3S	ἐπέκελσεν
ἐπικέλλω	AAN	ἐπικέλσαι
ἐπικέλλω	AAP.APM	ἐπικέλσαντας
ἐπικεράννυμι	AAN	ἐπικρῆσαι
ἐπικερτομέω	PAP.NSM	ἐπικερτομέων
ἐπικεύθω	AAS.2S	ἐπικεύσῃς
ἐπικεύθω	FAI.1S	ἐπικεύσω
ἐπικεύθω	PAD.2S	ἐπίκευθε
ἐπικίδνημι	PAI.3S	ἐπικίδναται
ἐπικίδνημι	PMI.3S	ἐπικίδναται
ἐπικλίνω	XMP.APF	ἐπικεκλιμένας
ἐπικλύω	AAI.3S	ἐπέκλυεν
ἐπικλύω	IAI.3S	ἐπέκλυε
ἐπικλώθω	AAI.3P	ἐπέκλωσαν
ἐπικλώθω	AAI.3S	ἐπέκλωσεν
ἐπικλώθω	AAS.3S	ἐπικλώσῃ
ἐπικλώθω	AMI.3P	ἐπεκλώσαντο
ἐπικλώθω	AMS.3P	ἐπικλώσωνται
ἐπικόπτω	FAP.NSM	ἐπικόψων
ἐπικουρέω	FAP.ASM	ἐπικουρήσοντα
ἐπικραίνω	AAD.2S	ἐπικρήηνον
ἐπικραίνω	AAO.3S	ἐπικρήνειε
ἐπικραίνω	IAI.3S	ἐπεκραίαινε
ἐπικρατέω	PAI.3P	ἐπικρατέουσιν
ἐπικρατέω	PAP.DPM	ἐπικρατέουσι
ἐπικρατέω	PAS.3P	ἐπικρατέωσιν
ἐπιλάμπω	AAI.3S	ἐπέλαμψε
ἐπιλείβω	IAI.3P	ἐπέλειβον
ἐπιλεύσσω	PAI.3S	ἐπιλεύσσει
ἐπιλήθω	AAI.3S	ἐπέλησεν
ἐπιλήθω	AMS.3S	ἐπιλήσεται
ἐπιλήθω	FMI.1S	ἐπιλήσομαι
ἐπιλήθω	FMI.3P	ἐπιλήσονται
ἐπιλήθω	IMI.3S	ἐπελήθετο
ἐπιληκέω	IAI.3P	ἐπελήκεον
ἐπιλλίζω	PMI.3P	ἐπιλλίζουσιν
ἐπιλωβεύω	IAI.3P	ἐπελώβευον
ἐπιμαίνομαι	AMI.3S	ἐπεμήνατο
ἐπιμαίομαι	AMP.NSF	ἐπιμασσαμένη
ἐπιμαίομαι	AMP.NSM	ἐπιμασσάμενος
ἐπιμαίομαι	IMI.3S	ἐπεμαίετο
ἐπιμαίομαι	PMD.2S	ἐπιμαίεο
ἐπιμάσσομαι	PMI.3S	ἐπιμάσσεται
ἐπιμειδάω	AAP.NSM	ἐπιμειδήσας
ἐπιμέμφομαι	PMI.1S	ἐπιμέμφομαι
ἐπιμέμφομαι	PMI.2S	ἐπιμέμφεαι
ἐπιμέμφομαι	PMI.3S	ἐπιμέμφεται
ἐπιμένω	AAD.2S	ἐπίμεινον
ἐπιμένω	AAN	ἐπιμεῖναι
ἐπιμήδομαι	IMI.3S	ἐπεμήδετο
ἐπιμηνίω	IAI.3S	ἐπεμήνιε
ἐπιμιμνήσκομαι	AMO.1P	ἐπιμνησαίμεθα
ἐπιμιμνήσκομαι	APP.NSM	ἐπιμνησθείς
ἐπιμίμνω	PAI.1S	ἐπιμίμνω
ἐπιμίσγω	PMI.1S	ἐπιμίσγομαι
ἐπιμίσγω	PMI.3S	ἐπιμίσγεται
ἐπιμίσγω	PMP.GPM	ἐπιμισγομένων
ἐπιμύζω	AAI.3P	ἐπέμυξαν
ἐπινέμω	AAI.3S	ἐπένειμε
ἐπινεύω	AAI.1S	ἐπένευσα
ἐπινεύω	IAI.3S	ἐπένευε
ἐπινέω	AAI.3S	ἐπένησε
ἐπινηνέω	IAI.3P	ἐπινήνεον
ἐπιορκέω	FAI.1S	ἐπιορκήσω
ἐπιόσσομαι	PMP.NDM	ἐπιοσσομένω
ἐπιπείθομαι	AMS.3S	ἐπιπείσεται
ἐπιπείθομαι	FMI.1S	ἐπιπείσομαι
ἐπιπείθομαι	FMI.2S	ἐπιπείσεαι
ἐπιπείθομαι	FMI.3S	ἐπιπείσεται
ἐπιπείθομαι	IMI.3S	ἐπεπείθετο
ἐπιπείθομαι	PMD.2S	ἐπιπείθεο
ἐπιπείθομαι	PMI.3P	ἐπιπείθονται
ἐπιπείθομαι	PMP.NPF	ἐπιπειθόμεναι
ἐπιπείθομαι	PMS.3S	ἐπιπείθηται
ἐπιπέλομαι	PMP.NSN	ἐπιπλόμενον
ἐπιπέτομαι	AMI.3S	ἐπέπτατο
ἐπιπέτομαι	AMN	ἐπιπτέσθαι
ἐπιπίλναμαι	PMI.3S	ἐπιπίλναται
ἐπιπλάζομαι	APP.NSM	ἐπιπλαγχθείς
ἐπιπλέω	AAI.2S	ἐπέπλως
ἐπιπλέω	AAP.NSM	ἐπιπλώς
ἐπιπλέω	AAP.NSM	ἐπιπλώσας
ἐπιπλέω	IAI.3P	ἐπέπλεον
ἐπιπλέω	PAN	ἐπιπλεῖν
ἐπιπλέω	PAP.NSM	ἐπιπλώων
ἐπιπλήσσω	FAN	ἐπιπλήξειν
ἐπιπλήσσω	PAI.2S	ἐπιπλήσσεις
ἐπιπλήσσω	PAP.NSM	ἐπιπλήσσων
ἐπιπνέω	AAS.3P	ἐπιπνεύσωσιν
ἐπιπνέω	PAP.NSF	ἐπιπνείουσα
ἐπιπνέω	PAS.3S	ἐπιπνείῃσιν
ἐπιπρέπω	PAI.3S	ἐπιπρέπει
ἐπιπροιάλλω	AAI.3S	ἐπιπροΐηλε
ἐπιπροίημι	AAI.1S	ἐπιπροέηκα
ἐπιπροίημι	AAI.3S	ἐπιπροέηκε
ἐπιπροίημι	AAI.3S	ἐπιπροέηκεν
ἐπιπροίημι	AAN	ἐπιπροέμεν
ἐπιπταίρω	AAI.3S	ἐπέπταρε
ἐπιπωλέομαι	IMI.3S	ἐπεπωλεῖτο
ἐπιπωλέομαι	PMI.3S	ἐπιπωλεῖται
ἐπιρράσσω	IAI.3P	ἐπιρρήσσεσκον
ἐπιρράσσω	IAI.3S	ἐπιρρήσσεσκε
ἐπιρρέζω	IAI.3P	ἐπιρρέζεσκον
ἐπιρρέπω	PAS.3S	ἐπιρρέπῃ
ἐπιρρέω	IAI.3P	ἐπέρρεον
ἐπιρρέω	PAI.3S	ἐπιρρέει
ἐπιρρίπτω	AAI.3P	ἐπέρριψαν
ἐπιρρώομαι	AMI.3P	ἐπερρώσαντο
ἐπιρρώομαι	IMI.3P	ἐπερρώοντο
ἐπισείω	AAS.3S	ἐπισσείῃσιν
ἐπισείω	PAP.NSM	ἐπισσείων
ἐπισεύω	AAI.3S	ἐπέσσευεν
ἐπισεύω	AAP.NSM	ἐπισσεύας
ἐπισεύω	IMI.3P	ἐπεσσεύοντο
ἐπισεύω	IMI.3S	ἐπέσσυτο
ἐπισεύω	PAS.3S	ἐπισσεύῃ
ἐπισεύω	PMI.3S	ἐπέσσυται
ἐπισεύω	PMN	ἐπισσεύεσθαι
ἐπισεύω	PMP.APM	ἐπεσσυμένους
ἐπισεύω	PMP.ASM	ἐπεσσύμενον
ἐπισεύω	PMP.NSM	ἐπεσσύμενος
ἐπισεύω	PMP.NSN	ἐπεσσύμενον
ἐπισεύω	XMP.ASM	ἐπεσσύμενον
ἐπισεύω	XMP.NPM	ἐπεσσύμενοι
ἐπισεύω	XMP.NSM	ἐπεσσύμενος
ἐπισεύω	XMP.NSN	ἐπεσσύμενον
ἐπισκύζομαι	AMO.3S	ἐπισκύσσαιτο
ἐπισκύζομαι	PMS.3P	ἐπισκύζωνται
ἐπισπέρχω	PAI.3P	ἐπισπέρχουσι
ἐπισπέρχω	PAP.NSM	ἐπισπέρχων
ἐπισσεύω	IMI.3P	ἐπεσσεύοντο
ἐπίσταμαι	FMI.3P	ἐπιστήσονται
ἐπίσταμαι	IMI.3S	ἐπίστατο
ἐπίσταμαι	PMI.1P	ἐπιστάμεθα
ἐπίσταμαι	PMI.1S	ἐπίσταμαι
ἐπίσταμαι	PMN	ἐπίστασθαι
ἐπίσταμαι	PMO.1P	ἐπισταίμεσθα
ἐπίσταμαι	PMO.3S	ἐπίσταιτο
ἐπίσταμαι	PMP.DPM	ἐπισταμένοισι
ἐπίσταμαι	PMP.DSM	ἐπισταμένῳ
ἐπίσταμαι	PMP.GSM	ἐπισταμένου
ἐπίσταμαι	PMP.NPF	ἐπιστάμεναι
ἐπίσταμαι	PMP.NPM	ἐπιστάμενοι
ἐπίσταμαι	PMP.NSM	ἐπιστάμενος
ἐπίσταμαι	PMS.3S	ἐπίστηται
ἐπιστενάχω	IMI.3P	ἐπεστενάχοντο
ἐπιστέφω	AMI.3P	ἐπεστέψαντο
ἐπιστοναχέω	AAI.3S	ἐπεστονάχησε
ἐπιστρέφω	AAP.NSM	ἐπιστρέψας
ἐπιστρωφάω	PAI.3P	ἐπιστρωφῶσι
ἐπίσχω	PAD.2P	ἐπίσχετε
ἐπίσχω	PAN	ἐπίσχειν
ἐπίσχω	PMP.NSM	ἐπισχόμενος
ἐπιτέλλω	AAD.2S	ἐπίτειλον
ἐπιτέλλω	AAI.2S	ἐπέτειλας
ἐπιτέλλω	AAI.3S	ἐπέτελλεν
ἐπιτέλλω	AAN	ἐπιτεῖλαι
ἐπιτέλλω	AAP.NSM	ἐπιτείλας
ἐπιτέλλω	AAS.1S	ἐπιτείλω
ἐπιτέλλω	AMP.DSM	ἐπιτειλαμένῳ
ἐπιτέλλω	IAI.3P	ἐπέτελλον
ἐπιτέλλω	IAI.3S	ἐπέτελλε
ἐπιτέλλω	IAI.3S	ἐπέτελλεν
ἐπιτέλλω	IMI.3S	ἐπετέλλετο
ἐπιτέλλω	PAI.1S	ἐπιτέλλω
ἐπιτέλλω	PAS.1S	ἐπιτέλλω
ἐπιτέλλω	PMD.2S	ἐπιτέλλεο
ἐπιτέλλω	PMI.1S	ἐπιτέλλομαι
ἐπιτέλλω	PMI.2S	ἐπιτέλλεαι
ἐπιτέρπομαι	PMI.3S	ἐπιτέρπεται
ἐπιτίθημι	AAD.2S	ἐπίθες
ἐπιτίθημι	AAI.1S	ἐπέθηκα
ἐπιτίθημι	AAI.3S	ἐπέθηκε
ἐπιτίθημι	AAI.3S	ἐπέθηκεν
ἐπιτίθημι	AAN	ἐπιθεῖναι
ἐπιτίθημι	AAO.2P	ἐπιθεῖτε
ἐπιτίθημι	AAO.3S	ἐπιθείη
ἐπιτίθημι	AAP.NDM	ἐπιθέντε
ἐπιτίθημι	AAP.NSF	ἐπιθεῖσα
ἐπιτίθημι	FAI.1P	ἐπιθήσομεν
ἐπιτίθημι	FAI.1S	ἐπιθήσω
ἐπιτίθημι	FAI.2S	ἐπιθήσεις
ἐπιτίθημι	FAI.3S	ἐπιθήσει
ἐπιτλῆναι	AAD.3S	ἐπιτλήτω
ἐπιτλῆναι	PAD.3S	ἐπιτλήτω
ἐπιτολμάω	AAI.3S	ἐπετόλμησε
ἐπιτολμάω	PAD.3S	ἐπιτολμάτω
ἐπιτοξάζομαι	IMI.3P	ἐπετοξάζοντο
ἐπιτρέπω	AAD.2S	ἐπίτρεψον
ἐπιτρέπω	AAI.1P	ἐπετράπομεν
ἐπιτρέπω	AAI.2S	ἐπέτρεψας
ἐπιτρέπω	AAI.3S	ἐπέτρεψεν
ἐπιτρέπω	AAN	ἐπιτρέψαι
ἐπιτρέπω	AAO.2S	ἐπιτρέψειας
ἐπιτρέπω	AAO.3S	ἐπιτρέψειεν
ἐπιτρέπω	AMI.3S	ἐπετράπετο
ἐπιτρέπω	APS.3P	ἐπιτραπέουσι
ἐπιτρέπω	IAI.3S	ἐπέτρεπε
ἐπιτρέπω	IAI.3S	ἐπέτρεπεν
ἐπιτρέπω	XMI.3P	ἐπιτετράφαται
ἐπιτρέπω	XMI.3S	ἐπιτέτραπται
ἐπιτρέχω	AAI.3D	ἐπεδραμέτην
ἐπιτρέχω	AAI.3D	ἐπιδραμέτην
ἐπιτρέχω	AAI.3P	ἐπέδραμον
ἐπιτρέχω	AAI.3S	ἐπέδραμε
ἐπιτρέχω	AAI.3S	ἐπέδραμεν
ἐπιτρέχω	AAP.GSN	ἐπιθρέξαντος
ἐπιτρέχω	IAI.3P	ἐπέτρεχον
ἐπιτρέχω	XAI.3S	ἐπιδέδρομεν
ἐπιφέρω	AAI.1S	ἐπένεικα
ἐπιφέρω	FAI.3S	ἐποίσει
ἐπιφθονέω	PAS.2S	ἐπιφθονέῃς
ἐπιφλέγω	PAI.3S	ἐπιφλέγει
ἐπιφλέγω	PAS.3S	ἐπιφλέγῃ
ἐπιφράζω	AMI.2S	ἐπεφράσω
ἐπιφράζω	AMO.1P	ἐπιφρασσαίμεθα
ἐπιφράζω	AMO.3P	ἐπιφρασσαίατο
ἐπιφράζω	API.2S	ἐπεφράσθης
ἐπιχειρέω	FAN	ἐπιχειρήσειν
ἐπιχειρέω	IAI.3P	ἐπεχείρεον
ἐπιχέω	AAI.3S	ἐπέχευε
ἐπιχέω	AAN	ἐπιχεῦαι
ἐπιχέω	AMI.3P	ἐπέχυντο
ἐπιχέω	AMI.3S	ἐπεχεύατο
ἐπιχέω	IAI.3S	ἐπέχευε
ἐπιχράω	IAI.3P	ἐπέχραον
ἐπιχρίω	AAP.NSF	ἐπιχρίσασα
ἐπιχρίω	PAP.NPM	ἐπιχρίοντες
ἐπιχρίω	PMN	ἐπιχρίεσθαι
ἐπιψαύω	PAS.3S	ἐπιψαύῃ
ἐποίχομαι	IMI.3S	ἐπῴχετο
ἐποίχομαι	PMN	ἐποίχεσθαι
ἐποίχομαι	PMP.ASF	ἐποιχομένην
ἐποίχομαι	PMP.ASM	ἐποιχόμενον
ἐποίχομαι	PMP.GSF	ἐποιχομένης
ἐποίχομαι	PMP.NPM	ἐποιχόμενοι
ἐποίχομαι	PMP.NSF	ἐποιχομένη
ἐποίχομαι	PMP.NSM	ἐποιχόμενος
ἕπομαι	AAI.2D	ἕπετον
ἕπομαι	AMD.2S	ἕπευ
ἕπομαι	AMD.2S	σπεῖο
ἕπομαι	AMD.3S	σπέσθω
ἕπομαι	AMI.2S	ἕσπεο
ἕπομαι	AMI.3D	ἑσπέσθην
ἕπομαι	AMI.3S	ἕσπετο
ἕπομαι	AMN	σπέσθαι
ἕπομαι	AMO.1S	ἑσποίμην
ἕπομαι	AMP.GSM	ἑσπομένοιο
ἕπομαι	AMP.NSM	ἑσπόμενος
ἕπομαι	AMS.3P	ἕσπωνται
ἕπομαι	FMI.1S	ἕψομαι
ἕπομαι	FMI.2S	ἕψεαι
ἕπομαι	FMI.3P	ἕψονται
ἕπομαι	FMI.3S	ἕψεται
ἕπομαι	FMN	ἕψεσθαι
ἕπομαι	IMI.1P	ἑπόμεσθα
ἕπομαι	IMI.1S	ἑπόμην
ἕπομαι	IMI.3D	ἑπέσθην
ἕπομαι	IMI.3P	εἵποντο
ἕπομαι	IMI.3P	ἕποντο
ἕπομαι	IMI.3S	εἵπετο
ἕπομαι	IMI.3S	ἕπετο
ἕπομαι	PAO.3P	ἕποιεν
ἕπομαι	PAP.ASF	ἕπουσαν
ἕπομαι	PMD.2D	ἕπεσθον
ἕπομαι	PMD.2S	ἕπεο
ἕπομαι	PMD.2S	ἕπευ
ἕπομαι	PMD.3D	ἑπέσθων
ἕπομαι	PMD.3S	ἑπέσθω
ἕπομαι	PMI.2S	ἕπει
ἕπομαι	PMI.3P	ἕπονται
ἕπομαι	PMI.3S	ἕπεται
ἕπομαι	PMN	ἕπεσθαι
ἕπομαι	PMO.2S	ἕποιο
ἕπομαι	PMO.3P	ἑποίατο
ἕπομαι	PMO.3S	ἕποιτο
ἕπομαι	PMS.1S	ἕπωμαι
ἕπομαι	PMS.3S	ἕπηται
ἐπόμνυμι	AAI.3S	ἐπώμοσε
ἐπόμνυμι	IAI.3P	ἐπώμνυον
ἐποπίζομαι	PMD.2S	ἐποπίζεο
ἐποπτάω	IAI.3P	ἐπώπτων
ἐποπτεύω	IAI.3S	ἐποπτεύεσκε
ἐπορέγω	AMP.NSM	ἐπορεξάμενος
ἐπόρνυμι	AAD.2S	ἔπορσον
ἐπόρνυμι	AAI.3S	ἐπῶρσε
ἐπόρνυμι	AAO.3P	ἐπόρσειαν
ἐπόρνυμι	IAI.3S	ἐπόρνυε
ἐπορούω	AAI.1S	ἐπόρουσα
ἐπορούω	AAI.3P	ἐπόρουσαν
ἐπορούω	AAI.3S	ἐπόρουσε
ἐπορούω	AAI.3S	ἐπόρουσεν
ἐπορούω	AAP.NSM	ἐπορούσας
ἐποτρύνω	AAD.2S	ἐπότρυνον
ἐποτρύνω	AAI.2S	ἐπώτρυνας
ἐποτρύνω	AAN	ἐποτρῦναι
ἐποτρύνω	AAO.3S	ἐποτρύνειε
ἐποτρύνω	AAO.3S	ἐποτρύνειεν
ἐποτρύνω	AAP.NSM	ἐποτρύνας
ἐποτρύνω	AAS.2D	ἐποτρύνητον
ἐποτρύνω	AAS.3P	ἐποτρύνωσι
ἐποτρύνω	AAS.3S	ἐποτρύνῃ
ἐποτρύνω	AAS.3S	ἐποτρύνῃσι
ἐποτρύνω	AAS.3S	ἐποτρύνῃσιν
ἐποτρύνω	IAI.3S	ἐπότρυνε
ἐποτρύνω	PAI.1S	ἐποτρύνω
ἐποτρύνω	PAI.3S	ἐποτρύνει
ἐποτρύνω	PAP.ASM	ἐποτρύνοντα
ἐποτρύνω	PAP.NSF	ἐποτρύνουσα
ἐποτρύνω	PAP.NSM	ἐποτρύνων
ἐποτρύνω	PAS.1S	ἐποτρύνω
ἐποτρύνω	PAS.2S	ἐποτρύνῃς
ἐποτρύνω	PAS.3S	ἐποτρύνῃ
ἐποτρύνω	PMS.1P	ἐποτρυνώμεθα
ἐποχέομαι	AMS.3S	ἐποχήσεται
ἐποχέομαι	FMI.3S	ἐποχήσεται
ἕπω	AAI.3P	ἕπον
ἕπω	IAI.3S	ἕπον
ἕπω	PAI.3P	ἕπουσιν
ἕπω	PAP.ASM	ἕποντα
ἔραμαι	AMI.1S	ἠρασάμην
ἔραμαι	AMI.3S	ἠράσσατο
ἔραμαι	PMI.1S	ἔραμαι
ἔραμαι	PMI.3S	ἔραται
ἐρατίζω	PAP.NSM	ἐρατίζων
ἐράω	IMI.2P	ἐράασθε
ἐργάζομαι	IMI.3P	ἐργάζοντο
ἐργάζομαι	PMN	ἐργάζεσθαι
ἐργάζομαι	PMO.2S	ἐργάζοιο
ἐργαθεῖν	AAI.3S	ἐέργαθεν
ἐργαθεῖν	AAI.3S	ἔργαθεν
ἔργνυμι	IAI.3S	ἐέργνυ
ἔργνυμι	PMP.NSF	ἐργομένη
ἔργνυμι	XMI.3P	ἔρχαται
ἔργνυμι	YMI.3P	ἐέρχατο
ἔργνυμι	YMI.3P	ἔρχατο
ἔργω	AAI.3P	ἔρξαν
ἔργω	IAI.3P	ἔεργον
ἔργω	IAI.3S	ἔεργε
ἔργω	IAI.3S	ἔεργεν
ἔργω	PAD.2S	ἔεργε
ἔργω	PAI.3P	ἐέργουσιν
ἔργω	PAI.3P	εἴργουσι
ἔργω	PAI.3S	ἐέργει
ἔργω	PAP.NSM	ἐέργων
ἔργω	PAS.3S	ἐέργῃ
ἔργω	PMP.NPM	ἐεργόμενοι
ἔργω	XMP.NPF	ἐεργμέναι
ἔρδω	AAD.2S	ἔρξον
ἔρδω	AAD.2S	ἕρξον
ἔρδω	AAI.3S	ἔοργε
ἔρδω	AAI.3S	ἔρξε
ἔρδω	AAO.1S	ἔρξαιμι
ἔρδω	AAP.ASM	ἕρξαντα
ἔρδω	AAP.NSF	ἔρξασα
ἔρδω	AAS.2S	ἔρξῃς
ἔρδω	AAS.2S	ἕρξῃς
ἔρδω	AMD.2S	ἔρξαι
ἔρδω	FAI.1S	ἔρξω
ἔρδω	FAN	ἐρξέμεν
ἔρδω	IAI.1P	ἕρδομεν
ἔρδω	IAI.2S	ἔρδεσκες
ἔρδω	IAI.3P	ἕρδον
ἔρδω	IAI.3S	ἕρδεσκεν
ἔρδω	PAN	ἔρδειν
ἔρδω	PAN	ἕρδειν
ἔρδω	PAO.3S	ἔρδοι
ἔρδω	PAO.3S	ἕρδοι
ἔρδω	PAP.NSF	ἔρδουσα
ἔρδω	PAS.1P	ἔρδωμεν
ἔρδω	XAI.2S	ἔοργας
ἔρδω	XAI.3S	ἔοργε
ἔρδω	XAP.NSM	ἐοργώς
ἔρδω	YAI.3S	ἐώργει
ἐρεείνω	IAI.1S	ἐρέεινον
ἐρεείνω	IAI.3S	ἐρέεινε
ἐρεείνω	IAI.3S	ἐρέεινεν
ἐρεείνω	IMI.3S	ἐρεείνετο
ἐρεείνω	PAD.2S	ἐρέεινε
ἐρεείνω	PAI.2S	ἐρεείνεις
ἐρεθίζω	IAI.3P	ἐρέθιζον
ἐρεθίζω	PAD.2S	ἐρέθιζε
ἐρεθίζω	PAN	ἐρεθιζέμεν
ἐρεθίζω	PAP.NSM	ἐρεθίζων
ἐρεθίζω	PAS.1S	ἐρεθίζω
ἐρέθω	PAD.2S	ἔρεθε
ἐρέθω	PAI.3P	ἐρέθουσι
ἐρέθω	PAI.3P	ἐρέθουσιν
ἐρέθω	PAS.3S	ἐρέθῃσιν
ἐρείδω	AAI.3S	ἔρεισε
ἐρείδω	AAN	ἐρεῖσαι
ἐρείδω	AAP.NSM	ἐρείσας
ἐρείδω	AMI.3S	ἐρείσατο
ἐρείδω	AMP.NSM	ἐρεισάμενος
ἐρείδω	API.3S	ἐρείσθη
ἐρείδω	APP.NSM	ἐρεισθείς
ἐρείδω	IAI.3S	ἔρειδε
ἐρείδω	PAP.NPF	ἐρείδουσαι
ἐρείδω	PAP.NPM	ἐρείδοντες
ἐρείδω	PMD.2D	ἐρείδεσθον
ἐρείδω	PMP.NDM	ἐρειδομένω
ἐρείδω	PMP.NPM	ἐρειδόμενοι
ἐρείδω	PMP.NSM	ἐρειδόμενος
ἐρείδω	XMI.3P	ἐρηρέδαται
ἐρείδω	YMI.3S	ἠρήρειστο
ἐρέικω	PMP.NSM	ἐρεικόμενος
ἐρείπω	AAI.3S	ἤριπε
ἐρείπω	AAI.3S	ἤριπεν
ἐρείπω	AAP.NSF	ἐριποῦσα
ἐρείπω	AAP.NSM	ἐριπών
ἐρείπω	AAS.3S	ἐρίπῃσιν
ἐρείπω	IAI.3P	ἔρειπον
ἐρείπω	IAI.3S	ἔρειπε
ἐρείπω	PAP.NSM	ἐρείπων
ἐρείπω	YMI.3S	ἐρέριπτο
ἐρέπτομαι	PMP.APM	ἐρεπτομένους
ἐρέπτομαι	PMP.NPM	ἐρεπτόμενοι
ἐρέσσω	AAI.2S	ἔρεξας
ἐρέσσω	IAI.1S	ἔρεσσον
ἐρέσσω	IAI.3P	ἔρεσσον
ἐρέσσω	PAN	ἐρεσσέμεναι
ἐρεύγομαι	AAI.3S	ἤρυγεν
ἐρεύγομαι	AAP.ASM	ἐρυγόντα
ἐρεύγομαι	IMI.3S	ἐρεύγετο
ἐρεύγομαι	PMI.3S	ἐρεύγεται
ἐρεύγομαι	PMP.GSF	ἐρευγομένης
ἐρεύγομαι	PMP.NPM	ἐρευγόμενοι
ἐρεύγομαι	PMP.NSN	ἐρευγόμενον
ἐρεύθω	AAN	ἐρεῦσαι
ἐρεύθω	PAP.NSM	ἐρεύθων
ἐρευνάω	IAI.3S	ἐρεύνα
ἐρευνάω	PAP.NPM	ἐρευνῶντες
ἐρευνάω	PAP.NSM	ἐρευνῶν
ἐρέφω	AAI.1S	ἔρεψα
ἐρέφω	AAI.3P	ἔρεψαν
ἐρέχθω	PAP.NSM	ἐρέχθων
ἐρέχθω	PMP.ASF	ἐρεχθομένην
ἐρέω	PAI.1S	ἐρέω
ἐρέω	PAS.1P	ἐρείομεν
ἐρητύω	AAI.3S	ἐρητύσασκε
ἐρητύω	AAO.3S	ἐρητύσειε
ἐρητύω	API.3P	ἐρήτυθεν
ἐρητύω	IAI.3P	ἐρήτυον
ἐρητύω	IAI.3S	ἐρήτυε
ἐρητύω	IMI.3P	ἐρητύοντο
ἐρητύω	PAD.2S	ἐρήτυε
ἐρητύω	PAN	ἐρητύειν
ἐρητύω	PMI.3S	ἐρητύεται
ἐριδαίνω	AMN	ἐριδήσασθαι
ἐριδαίνω	PAD.2S	ἐρίδαινε
ἐριδαίνω	PAI.1P	ἐριδαίνομεν
ἐριδαίνω	PAI.2D	ἐριδαίνετον
ἐριδαίνω	PAI.3D	ἐριδαίνετον
ἐριδαίνω	PAN	ἐριδαινέμεν
ἐριδμαίνω	PAS.3P	ἐριδμαίνωσιν
ἐρίζω	AAO.3P	ἐρίσσειαν
ἐρίζω	AAO.3S	ἐρίσειε
ἐρίζω	AAO.3S	ἐρίσσειε
ἐρίζω	AAP.NDM	ἐρίσαντε
ἐρίζω	AAP.NPM	ἐρίσαντες
ἐρίζω	AAS.3P	ἐρίσωσιν
ἐρίζω	AMS.3S	ἐρίσσεται
ἐρίζω	IAI.3P	ἐρίζεσκον
ἐρίζω	IAI.3S	ἔριζεν
ἐρίζω	PAI.3D	ἐρίζετον
ἐρίζω	PAN	ἐρίζειν
ἐρίζω	PAN	ἐριζέμεν
ἐρίζω	PAN	ἐριζέμεναι
ἐρίζω	PAO.3S	ἐρίζοι
ἐρίζω	PAS.3D	ἐρίζητον
ἐρίζω	PMI.3S	ἐρίζεται
ἐρίζω	XAI.3S	ἤρικε
ἔρομαι	AMN	ἐρέσθαι
ἔρομαι	AMS.1P	ἐρώμεθα
ἔρομαι	FMI.1S	εἰρήσομαι
ἔρομαι	FMI.3S	εἰρήσεται
ἔρομαι	IMI.3P	εἴροντο
ἔρομαι	IMI.3P	ἐρέοντο
ἔρομαι	IMI.3S	εἴρετο
ἔρομαι	PMD.2S	εἴρεο
ἔρομαι	PMD.3S	εἰρέσθω
ἔρομαι	PMI.1S	εἴρομαι
ἔρομαι	PMI.2S	εἴρεαι
ἔρομαι	PMN	εἴρεσθαι
ἔρομαι	PMN	ἐρέεσθαι
ἔρομαι	PMP.DSF	εἰρομένῃ
ἔρομαι	PMP.DSM	εἰρομένῳ
ἔρομαι	PMP.NPF	εἰρόμεναι
ἔρομαι	PMP.NSM	εἰρόμενος
ἔρομαι	PMS.1P	εἰρώμεθα
ἔρομαι	PMS.1S	ἐρέωμαι
ἔρομαι	PMS.2S	εἴρηαι
ἔρομαι	PMS.3S	εἴρηται
ἑρπύζω	PAP.NSM	ἑρπύζων
ἕρπω	IAI.3P	εἷρπον
ἕρπω	PAI.3S	ἕρπει
ἕρπω	PAP.NSM	ἕρπων
ἔρρω	PAD.2P	ἔρρετε
ἔρρω	PAD.2S	ἔρρε
ἔρρω	PAD.3S	ἐρρέτω
ἔρρω	PAP.DSM	ἔρροντι
ἔρρω	PAP.NSM	ἔρρων
ἐρυθαίνομαι	IMI.3S	ἐρυθαίνετο
ἐρυκανάω	IAI.3S	ἐρύκανε
ἐρύκω	AAD.2P	ἐρυκάκετε
ἐρύκω	AAD.2S	ἐρύκακε
ἐρύκω	AAD.2S	ἔρυξον
ἐρύκω	AAI.1S	ἔρυξα
ἐρύκω	AAI.3P	ἔρυξαν
ἐρύκω	AAI.3S	ἐρύκακε
ἐρύκω	AAI.3S	ἐρύκακεν
ἐρύκω	AAI.3S	ἔρυξε
ἐρύκω	AAI.3S	ἠρύκακε
ἐρύκω	AAN	ἐρυκακέειν
ἐρύκω	AAO.3S	ἐρυκάκοι
ἐρύκω	AAP.NSM	ἐρύξας
ἐρύκω	AAS.1P	ἐρύξομεν
ἐρύκω	FAI.1S	ἐρύξω
ἐρύκω	FAI.3S	ἐρύξει
ἐρύκω	IAI.3S	ἔρυκε
ἐρύκω	IAI.3S	ἔρυκεν
ἐρύκω	PAD.2S	ἔρυκε
ἐρύκω	PAD.3P	ἐρυκόντων
ἐρύκω	PAI.2S	ἐρύκεις
ἐρύκω	PAI.3S	ἐρύκει
ἐρύκω	PAN	ἐρυκέμεν
ἐρύκω	PAO.3S	ἐρύκοι
ἐρύκω	PAP.NSM	ἐρύκων
ἐρύκω	PAS.1S	ἐρύκω
ἐρύκω	PMD.2D	ἐρύκεσθον
ἐρύκω	PMI.1S	ἐρύκομαι
ἐρύκω	PMI.2S	ἐρύκεαι
ἐρύκω	PMI.3S	ἐρύκεται
ἐρύκω	PMN	ἐρύκεσθαι
ἐρύομαι	AMN	ἔρυσασθαι
ἐρύω	AAD.2P	ἐρύσσατε
ἐρύω	AAI.1P	ἐρύσσαμεν
ἐρύω	AAI.3P	εἴρυσαν
ἐρύω	AAI.3P	ἔρυσαν
ἐρύω	AAI.3P	ἔρυσσαν
ἐρύω	AAI.3S	εἴρυσε
ἐρύω	AAI.3S	εἴρυσσε
ἐρύω	AAI.3S	εἴρυσσεν
ἐρύω	AAI.3S	ἔρυσεν
ἐρύω	AAN	ἐρύσαι
ἐρύω	AAN	ἐρύσσαι
ἐρύω	AAP.APM	ἐρύσαντας
ἐρύω	AAP.NPM	ἐρύσαντες
ἐρύω	AAP.NSM	ἐρύσας
ἐρύω	AAP.NSM	ἐρύσσας
ἐρύω	AAS.1P	ἐρύσσομεν
ἐρύω	AAS.2S	ἐρύσσῃς
ἐρύω	AAS.3S	ἐρύσῃ
ἐρύω	AMI.1S	εἰρυσάμην
ἐρύω	AMI.2S	εἰρύσαο
ἐρύω	AMI.3P	ἐρύσαντο
ἐρύω	AMI.3S	εἰρύσατο
ἐρύω	AMI.3S	εἰρύσσατο
ἐρύω	AMI.3S	εἴρυτο
ἐρύω	AMI.3S	ἐρύσατο
ἐρύω	AMI.3S	ἐρύσσατο
ἐρύω	AMN	εἰρύσσασθαι
ἐρύω	AMN	ἐρύσασθαι
ἐρύω	AMN	ἐρύσσασθαι
ἐρύω	AMO.1P	ἐρυσαίμεθα
ἐρύω	AMO.2P	εἰρύσσαισθε
ἐρύω	AMO.2S	ἐρύσαιο
ἐρύω	AMO.3P	ἐρυσαίατο
ἐρύω	AMO.3S	εἰρύσσαιτο
ἐρύω	AMO.3S	ἐρύσαιτο
ἐρύω	AMP.NSM	ἐρυσσάμενος
ἐρύω	AMS.2S	ἐρύσσεαι
ἐρύω	FAI.3P	ἐρύουσι
ἐρύω	FAI.3P	ἐρύουσιν
ἐρύω	FMI.3P	εἰρύσσονται
ἐρύω	FMI.3S	ἐρύσσεται
ἐρύω	FMN	ἐρύεσθαι
ἐρύω	FMN	ἐρύσσεσθαι
ἐρύω	IAI.3P	ἔρυον
ἐρύω	IMI.3P	εἴρυντο
ἐρύω	IMI.3P	ἐρύοντο
ἐρύω	PAN	ἐρύειν
ἐρύω	PAP.ASM	ἐρύοντα
ἐρύω	PAP.DSM	ἐρύοντι
ἐρύω	PAP.NSM	ἐρύων
ἐρύω	PMI.1P	εἰρυόμεσθα
ἐρύω	PMN	εἴρυσθαι
ἐρύω	PMN	ἐρύεσθαι
ἐρύω	PMN	ἔρυσθαι
ἐρύω	XMI.3P	εἰρύαται
ἐρύω	XMP.NPF	εἰρυμέναι
ἐρύω	YMI.3P	εἰρύατο
ἐρύω	YMI.3P	εἴρυντο
ἐρύω	YMI.3S	εἴρυτο
ἐρχατάομαι	IMI.3P	ἐρχατόωντο
ἔρχομαι	AAD.2S	ἐλθέ
ἔρχομαι	AAI.1P	ἤλθομεν
ἔρχομαι	AAI.1S	ἦλθον
ἔρχομαι	AAI.1S	ἤλυθον
ἔρχομαι	AAI.2P	ἤλθετε
ἔρχομαι	AAI.2S	ἦλθες
ἔρχομαι	AAI.2S	ἤλυθες
ἔρχομαι	AAI.3P	ἦλθον
ἔρχομαι	AAI.3P	ἤλυθον
ἔρχομαι	AAI.3S	ἦλθε
ἔρχομαι	AAI.3S	ἦλθεν
ἔρχομαι	AAI.3S	ἤλυθε
ἔρχομαι	AAI.3S	ἤλυθεν
ἔρχομαι	AAN	ἐλθεῖν
ἔρχομαι	AAN	ἐλθέμεν
ἔρχομαι	AAN	ἐλθέμεναι
ἔρχομαι	AAO.1S	ἔλθοιμι
ἔρχομαι	AAO.2S	ἔλθοις
ἔρχομαι	AAO.3S	ἔλθοι
ἔρχομαι	AAP.ADM	ἐλθόντε
ἔρχομαι	AAP.APF	ἐλθούσας
ἔρχομαι	AAP.ASF	ἐλθοῦσαν
ἔρχομαι	AAP.ASM	ἐλθόντα
ἔρχομαι	AAP.DPM	ἐλθοῦσιν
ἔρχομαι	AAP.DSM	ἐλθόντι
ἔρχομαι	AAP.NDM	ἐλθόντε
ἔρχομαι	AAP.NPM	ἐλθόντες
ἔρχομαι	AAP.NSF	ἐλθοῦσα
ἔρχομαι	AAP.NSM	ἐλθών
ἔρχομαι	AAS.1P	ἔλθωμεν
ἔρχομαι	AAS.1S	ἔλθω
ἔρχομαι	AAS.2D	ἔλθητον
ἔρχομαι	AAS.2P	ἔλθητε
ἔρχομαι	AAS.2S	ἔλθῃς
ἔρχομαι	AAS.3P	ἔλθωσι
ἔρχομαι	AAS.3S	ἔλθῃ
ἔρχομαι	AAS.3S	ἔλθῃσι
ἔρχομαι	AAS.3S	ἔλθῃσιν
ἔρχομαι	AMD.2S	ἔνθεο
ἔρχομαι	FMI.1S	ἐλεύσομαι
ἔρχομαι	FMI.2S	ἐλεύσεαι
ἔρχομαι	FMI.3P	ἐλεύσονται
ἔρχομαι	FMI.3S	ἐλεύσεται
ἔρχομαι	FMN	ἐλεύσεσθαι
ἔρχομαι	PMD.2D	ἔρχεσθον
ἔρχομαι	PMD.2P	ἔρχεσθε
ἔρχομαι	PMD.2S	ἔρχεο
ἔρχομαι	PMD.2S	ἔρχευ
ἔρχομαι	PMI.1S	ἔρχομαι
ἔρχομαι	PMI.2S	ἔρχεαι
ἔρχομαι	PMI.3P	ἔρχονται
ἔρχομαι	PMI.3S	ἔρχεται
ἔρχομαι	PMN	ἔρχεσθαι
ἔρχομαι	PMP.ASF	ἐρχομένην
ἔρχομαι	PMP.ASM	ἐρχόμενον
ἔρχομαι	PMP.ASN	ἐρχόμενον
ἔρχομαι	PMP.DPM	ἐρχομένοις
ἔρχομαι	PMP.DPM	ἐρχομένοισι
ἔρχομαι	PMP.DPM	ἐρχομένοισιν
ἔρχομαι	PMP.DSM	ἐρχομένῳ
ἔρχομαι	PMP.GPF	ἐρχομενάων
ἔρχομαι	PMP.GPM	ἐρχομένων
ἔρχομαι	PMP.GSM	ἐρχομένοιο
ἔρχομαι	PMP.NDM	ἐρχομένω
ἔρχομαι	PMP.NPM	ἐρχόμενοι
ἔρχομαι	PMP.NSF	ἐρχομένη
ἔρχομαι	PMP.NSM	ἐρχόμενος
ἔρχομαι	PMS.2D	ἔρχησθον
ἔρχομαι	PMS.3S	ἔρχηται
ἔρχομαι	XAI.1P	εἰλήλουθμεν
ἔρχομαι	XAI.1S	εἰλήλουθα
ἔρχομαι	XAI.2S	εἰλήλουθας
ἔρχομαι	XAI.3S	εἰλήλουθε
ἔρχομαι	XAI.3S	εἰλήλουθεν
ἔρχομαι	XAP.NSM	εἰληλουθώς
ἔρχομαι	XAP.NSM	ἐληλουθώς
ἔρχομαι	YAI.3P	εἰλήλουθεν
ἔρχομαι	YAI.3S	εἰληλούθει
ἐρῶ	APP.DSN	ῥηθέντι
ἐρῶ	FAI.1S	ἐρέω
ἐρῶ	FAI.3P	ἐρέουσιν
ἐρῶ	FAI.3S	ἐρέει
ἐρῶ	FAN	ἐρέειν
ἐρῶ	FAO.1P	ἐρέοιμεν
ἐρῶ	FAO.1S	ἐρέοιμι
ἐρῶ	FAP.ASM	ἐρέοντα
ἐρῶ	FAP.NDM	ἐρέοντε
ἐρῶ	FAP.NSF	ἐρέουσα
ἐρῶ	FAP.NSM	ἐρέων
ἐρῶ	FMI.3S	εἰρήσεται
ἐρῶ	PAD.2S	ἔρειο
ἐρῶ	XMP.APN	εἰρημένα
ἐρῶ	XMP.NSM	εἰρημένος
ἐρῶ	YMI.3S	εἴρητο
ἐρωέω	AAI.3P	ἠρώησαν
ἐρωέω	AAN	ἐρωῆσαι
ἐρωέω	FAI.3P	ἐρωήσουσι
ἐρωέω	FAI.3S	ἐρωήσει
ἐρωέω	PAD.2S	ἐρώει
ἐρωέω	PAD.3S	ἐρωείτω
ἐρωέω	PAI.3S	ἐρωεῖ
ἐρωτάω	IAI.3S	εἰρώτα
ἐρωτάω	PAI.2S	εἰρωτᾷς
ἐσείδω	AAI.1S	εἰσεῖδον
ἐσείδω	AAI.3S	ἔσιδε
ἐσείδω	IAI.1S	εἰσεῖδον
ἐσθίω	IAI.3P	ἤσθιον
ἐσθίω	IAI.3S	ἤσθιε
ἐσθίω	IAI.3S	ἤσθιεν
ἐσθίω	PAD.2P	ἐσθίετε
ἐσθίω	PAD.2S	ἔσθιε
ἐσθίω	PAI.3S	ἐσθίει
ἐσθίω	PAN	ἐσθιέμεν
ἐσθίω	PMI.3S	ἐσθίεται
ἔσθω	IAI.3S	ἦσθε
ἔσθω	PAN	ἔσθειν
ἔσθω	PAN	ἐσθέμεναι
ἔσθω	PAP.NPF	ἔσθουσαι
ἔσθω	PAP.NPM	ἔσθοντες
ἔσθω	PAP.NSM	ἔσθων
ἔσπον	AAI.2P	ἔσπετε
ἐσχατάω	PAP.ASF	ἐσχατόωσαν
ἐσχατάω	PAP.ASM	ἐσχατόωντα
ἐσχατάω	PAP.NSF	ἐσχατόωσα
ἑταιρίζω	AAN	ἑταιρίσσαι
ἑταιρίζω	AMO.3S	ἑταρίσσαιτο
ἑτοιμάζω	AAD.3S	ἑτοιμασάτω
ἑτοιμάζω	AMI.3P	ἑτοιμάσσαντο
εὕδω	IAI.1S	εὗδον
εὕδω	IAI.3P	εὗδον
εὕδω	IAI.3S	εὗδε
εὕδω	PAD.3S	εὑδέτω
εὕδω	PAI.2S	εὕδεις
εὕδω	PAI.3P	εὕδουσι
εὕδω	PAI.3P	εὕδουσιν
εὕδω	PAI.3S	εὕδει
εὕδω	PAN	εὕδειν
εὕδω	PAN	εὑδέμεναι
εὕδω	PAO.1S	εὕδοιμι
εὕδω	PAO.3S	εὕδοι
εὕδω	PAP.APM	εὕδοντας
εὕδω	PAP.NPM	εὕδοντες
εὕδω	PAP.NSM	εὕδων
εὕδω	PAS.2S	εὕδῃσθα
εὕδω	PAS.3S	εὕδῃ
εὕδω	PAS.3S	εὕδῃσι
εὐνάζω	FAI.1S	εὐνάσω
εὐνάζω	IMI.3P	εὐνάζοντο
εὐνάζω	IMI.3S	εὐνάζετο
εὐνάζω	PMN	εὐνάζεσθαι
εὐνάω	AAI.3S	εὔνησε
εὐνάω	APN	εὐνηθῆναι
εὐνάω	APP.NDM	εὐνηθέντε
εὐνάω	APP.NPM	εὐνηθέντες
εὐνάω	APP.NSF	εὐνηθεῖσα
εὑρίσκω	AAD.2S	εὗρε
εὑρίσκω	AAI.1P	εὕρομεν
εὑρίσκω	AAI.1S	εὗρον
εὑρίσκω	AAI.3P	εὗρον
εὑρίσκω	AAI.3S	εὗρε
εὑρίσκω	AAI.3S	εὗρεν
εὑρίσκω	AAN	εὑρεῖν
εὑρίσκω	AAN	εὑρέμεναι
εὑρίσκω	AAO.1S	εὕροιμι
εὑρίσκω	AAP.NSM	εὑρών
εὑρίσκω	AAS.1P	εὕρωμεν
εὑρίσκω	AAS.2P	εὕρητε
εὑρίσκω	AAS.3P	εὕρωσιν
εὑρίσκω	AAS.3S	εὕρῃ
εὑρίσκω	AAS.3S	εὕρῃσι
εὑρίσκω	AMD.2S	εὕρεο
εὑρίσκω	AMI.3S	εὕρετο
εὑρίσκω	AMO.1S	εὑροίμην
εὑρίσκω	PAI.1S	εὑρίσκω
εὐρύνω	AAI.3P	εὔρυναν
εὐφημέω	AAN	εὐφημῆσαι
εὐφραίνω	AAN	εὐφρῆναι
εὐφραίνω	AAS.2S	ἐϋφρήνῃς
εὐφραίνω	FAI.1S	ἐϋφρανέω
εὐφραίνω	FAN	εὐφρανέειν
εὐφραίνω	PAO.1S	ἐϋφραίνοιμι
εὐφραίνω	PAO.2P	ἐϋφραίνοιτε
εὐφραίνω	PMN	εὐφραίνεσθαι
εὐχετάομαι	IMI.3P	εὐχετόωντο
εὐχετάομαι	PMI.3P	εὐχετόωνται
εὐχετάομαι	PMN	εὐχετάασθαι
εὐχετάομαι	PMO.1S	εὐχετοῴμην
εὔχομαι	AMI.3P	εὔξαντο
εὔχομαι	AMI.3S	εὔξατο
εὔχομαι	AMO.1S	εὐξαίμην
εὔχομαι	AMP.DSF	εὐξαμένῃ
εὔχομαι	AMP.GSM	εὐξαμένοιο
εὔχομαι	AMP.GSM	εὐξαμένου
εὔχομαι	AMP.NPM	εὐξάμενοι
εὔχομαι	AMP.NSM	εὐξάμενος
εὔχομαι	IMI.2P	εὔχεσθε
εὔχομαι	IMI.2S	εὔχεο
εὔχομαι	IMI.3P	εὔχοντο
εὔχομαι	IMI.3S	εὔχετο
εὔχομαι	PMD.2S	εὔχεο
εὔχομαι	PMI.1S	εὔχομαι
εὔχομαι	PMI.2S	εὔχεαι
εὔχομαι	PMI.3S	εὔχεται
εὔχομαι	PMN	εὔχεσθαι
εὔχομαι	PMP.ASM	εὐχόμενον
εὔχομαι	PMP.DPM	εὐχομένοισι
εὔχομαι	PMP.GSF	εὐχομένης
εὔχομαι	PMP.GSM	εὐχομένοιο
εὔχομαι	PMP.GSM	εὐχομένου
εὔχομαι	PMP.NDM	εὐχομένω
εὔχομαι	PMP.NPF	εὐχόμεναι
εὔχομαι	PMP.NPM	εὐχόμενοι
εὔχομαι	PMP.NSF	εὐχομένη
εὔχομαι	PMP.NSM	εὐχόμενος
εὕω	AAI.3P	εὗσαν
εὕω	AAI.3S	εὗσε
εὕω	AAI.3S	εὗσεν
εὕω	PAP.APM	εὕοντας
εὕω	PMP.NPM	εὑόμενοι
ἐφάλλομαι	AMI.3S	ἐπᾶλτο
ἐφάλλομαι	AMP.ASM	ἐπιάλμενον
ἐφάλλομαι	AMP.NPM	ἐπάλμενοι
ἐφάλλομαι	AMP.NSM	ἐπάλμενος
ἐφάλλομαι	AMP.NSM	ἐπιάλμενος
ἐφανδάνω	IAI.3S	ἐπιήνδανε
ἐφανδάνω	IAI.3S	ἐφήνδανε
ἐφανδάνω	PAI.3S	ἐπιανδάνει
ἐφάπτω	XMI.3S	ἐφῆπται
ἐφάπτω	YMI.3S	ἐφῆπτο
ἐφάπτω	ZMI.2S	ἐφάψεαι
ἐφαρμόζω	AAO.3S	ἐφαρμόσσειε
ἐφέζομαι	IMI.3S	ἐφέζετο
ἐφέζομαι	PMN	ἐφέζεσθαι
ἐφέζομαι	PMP.NPM	ἐφεζόμενοι
ἐφέζομαι	PMP.NSF	ἐφεζομένη
ἐφέζομαι	PMP.NSM	ἐφεζόμενος
ἐφέλκω	IMI.3S	ἐφέλκετο
ἐφέλκω	PMI.3S	ἐφέλκεται
ἐφέλκω	PMP.DPM	ἐφελκομένοισι
ἐφέπω	AAI.1S	ἐπέσπον
ἐφέπω	AAI.3P	ἐπέσπον
ἐφέπω	AAI.3S	ἐπέσπεν
ἐφέπω	AAN	ἐπισπεῖν
ἐφέπω	AAO.3S	ἐπίσποι
ἐφέπω	AAS.2S	ἐπίσπῃς
ἐφέπω	AAS.3S	ἐπίσπῃ
ἐφέπω	AMN	ἐπισπέσθαι
ἐφέπω	AMP.ASN	ἐπισπόμενον
ἐφέπω	AMP.NPM	ἐπισπόμενοι
ἐφέπω	AMP.NSM	ἐπισπόμενος
ἐφέπω	FAI.2S	ἐφέψεις
ἐφέπω	FAN	ἐφέψειν
ἐφέπω	IAI.3P	ἐφέπεσκον
ἐφέπω	IAI.3S	ἔφεπε
ἐφέπω	PAD.2S	ἔφεπε
ἐφέπω	PAN	ἐφέπειν
ἐφέπω	PAO.3S	ἐφέποι
ἐφέπω	PAP.NPM	ἐφέποντες
ἐφέπω	PAP.NSM	ἐφέπων
ἐφευρίσκω	AAI.1P	ἐφεύρομεν
ἐφευρίσκω	AAO.3S	ἐφεύροι
ἐφευρίσκω	AAS.1S	ἐφεύρω
ἐφεψιάομαι	IMI.3P	ἐφεψιόωντο
ἐφεψιάομαι	PMI.3P	ἐφεψιόωνται
ἔφημαι	PMP.NSM	ἐφήμενος
ἐφιζάνω	IAI.3D	ἐφιζανέτην
ἐφιζάνω	IAI.3S	ἐφίζανε
ἐφίζω	AAI.1P	ἐπιέσσαμεν
ἐφίζω	AAN	ἐφέσσαι
ἐφίζω	AMP.NSF	ἐπιεισαμένη
ἐφίζω	AMP.NSM	ἐφεσσάμενος
ἐφίζω	AMS.1S	ἐπιείσομαι
ἐφίζω	IAI.3S	ἐφῖζε
ἐφίζω	IAI.3S	ἐφίζεσκε
ἐφίημι	AAD.2S	ἔφες
ἐφίημι	AAI.1S	ἐφέηκα
ἐφίημι	AAI.1S	ἐφῆκα
ἐφίημι	AAI.3S	ἐφέηκε
ἐφίημι	AAI.3S	ἐφέηκεν
ἐφίημι	AAI.3S	ἐφῆκε
ἐφίημι	AAI.3S	ἐφῆκεν
ἐφίημι	AAO.1S	ἐφείην
ἐφίημι	AAO.3S	ἐφείη
ἐφίημι	AAS.1S	ἐφείω
ἐφίημι	FAI.1S	ἐφήσω
ἐφίημι	FAI.2S	ἐφήσεις
ἐφίημι	FAI.3S	ἐφήσει
ἐφίημι	FMI.1S	ἐφήσομαι
ἐφίημι	IAI.3S	ἐφίει
ἐφίημι	PAD.2P	ἐφίετε
ἐφίημι	PAP.NSM	ἐφιείς
ἐφίημι	PMP.DSF	ἐφιεμένῃ
ἐφίημι	PMP.NSM	ἐφιέμενος
ἐφικνέομαι	AMI.3P	ἐφίκοντο
ἐφίστημι	AAI.3S	ἐπέστη
ἐφίστημι	AMP.NPM	ἐπιστάμενοι
ἐφίστημι	IMI.3S	ἐφίστατο
ἐφίστημι	XAI.3P	ἐφεστᾶσιν
ἐφίστημι	XAN	ἐφεστάμεν
ἐφίστημι	XAN	ἐφεστάμεναι
ἐφίστημι	XAP.GSM	ἐφεσταότος
ἐφίστημι	XAP.NPM	ἐφεσταότες
ἐφίστημι	YAI.3P	ἐφέστασαν
ἐφίστημι	YAI.3S	ἐφεστήκει
ἐφομαρτέω	PAD.2D	ἐφομαρτεῖτον
ἐφομαρτέω	PAD.2P	ἐφομαρτεῖτε
ἐφοπλίζω	AAN	ἐφοπλίσαι
ἐφοπλίζω	AAN	ἐφοπλίσσαι
ἐφοπλίζω	AAO.2P	ἐφοπλίσσαιτε
ἐφοπλίζω	AAO.2S	ἐφοπλίσσειας
ἐφοπλίζω	AAP.NPM	ἐφοπλίσσαντες
ἐφοπλίζω	AAS.3P	ἐφοπλίσσωσι
ἐφοπλίζω	AMS.1P	ἐφοπλισόμεσθα
ἐφοπλίζω	FAI.3P	ἐφοπλίσσουσιν
ἐφοπλίζω	PAS.1P	ἐφοπλίζωμεν
ἐφοράω	FMI.1S	ἐπιόψομαι
ἐφοράω	FMI.2S	ἐπόψεαι
ἐφοράω	FMP.ASM	ἐποψόμενον
ἐφοράω	FMP.NSM	ἐποψόμενος
ἐφοράω	IAI.3S	ἐφόρει
ἐφοράω	PAI.2S	ἐφορᾷς
ἐφοράω	PAI.3S	ἐφορᾷ
ἐφοράω	PAP.NPM	ἐφορῶντες
ἐφορμάω	AAI.3P	ἐφώρμησαν
ἐφορμάω	AAP.NSM	ἐφορμήσας
ἐφορμάω	API.1S	ἐφωρμήθην
ἐφορμάω	API.3S	ἐφωρμήθη
ἐφορμάω	APN	ἐφορμηθῆναι
ἐφορμάω	APO.3P	ἐφορμηθεῖεν
ἐφορμάω	APP.ADM	ἐφορμηθέντε
ἐφορμάω	APP.ASM	ἐφορμηθέντα
ἐφορμάω	APP.NPM	ἐφορμηθέντες
ἐφορμάω	APP.NSF	ἐφορμηθεῖσα
ἐφορμάω	APP.NSM	ἐφορμηθείς
ἐφορμάω	PMI.3S	ἐφορμᾶται
ἐφορμάω	PMN	ἐφορμᾶσθαι
ἐφυβρίζω	PAP.NSM	ἐφυβρίζων
ἐχθαίρω	AAI.3S	ἔχθηρε
ἐχθαίρω	AAI.3S	ἤχθηρε
ἐχθαίρω	AAO.3S	ἐχθήρειε
ἐχθαίρω	IAI.3S	ἔχθαιρε
ἐχθαίρω	PAS.3S	ἐχθαίρῃσι
ἐχθαίρω	PAS.3S	ἐχθαίρῃσιν
ἐχθοδοπέω	AAN	ἐχθοδοπῆσαι
ἔχθω	IMI.3S	ἤχθετο
ἔχθω	PMP.NSM	ἐχθόμενος
ἔχω	AAD.3S	σχεθέτω
ἔχω	AAI.2S	ἔσχες
ἔχω	AAI.3P	ἔσχεθον
ἔχω	AAI.3P	ἔσχον
ἔχω	AAI.3P	σχέθον
ἔχω	AAI.3S	ἔσχε
ἔχω	AAI.3S	ἔσχεθε
ἔχω	AAI.3S	ἔσχεν
ἔχω	AAI.3S	σχέθε
ἔχω	AAI.3S	σχέθεν
# ἔχω	AAI.3S	σχέθον  # @@@
ἔχω	AAN	σχεθέειν
ἔχω	AAN	σχεῖν
ἔχω	AAN	σχέμεν
ἔχω	AAP.NSM	σχών
ἔχω	AAS.1P	σχῶμεν
ἔχω	AMD.2P	σχέσθε
ἔχω	AMD.2S	σχέο
ἔχω	AMI.3P	ἔσχοντο
ἔχω	AMI.3S	ἔσχετο
ἔχω	AMI.3S	σχέτο
ἔχω	AMN	σχέσθαι
ἔχω	AMP.NSF	σχομένη
ἔχω	AMP.NSM	σχόμενος
ἔχω	AMS.3P	σχῶνται
ἔχω	FAI.1P	ἕξομεν
ἔχω	FAI.1P	σχήσομεν
ἔχω	FAI.1S	ἕξω
ἔχω	FAI.1S	σχήσω
ἔχω	FAI.2S	σχήσεις
ἔχω	FAI.3P	ἕξουσι
ἔχω	FAI.3P	ἕξουσιν
ἔχω	FAI.3P	σχήσουσι
ἔχω	FAI.3P	σχήσουσιν
ἔχω	FAI.3S	ἕξει
ἔχω	FAI.3S	σχήσει
ἔχω	FAN	ἕξειν
ἔχω	FAN	ἑξέμεν
ἔχω	FAN	σχήσειν
ἔχω	FMI.2P	σχήσεσθε
ἔχω	FMI.3S	ἕξεται
ἔχω	FMN	σχήσεσθαι
ἔχω	IAI.1P	ἔχομεν
ἔχω	IAI.1S	εἶχον
ἔχω	IAI.1S	ἔχεσκον
ἔχω	IAI.1S	ἔχον
ἔχω	IAI.2S	ἔχες
ἔχω	IAI.2S	ἔχεσκες
ἔχω	IAI.3D	ἐσχεθέτην
ἔχω	IAI.3D	ἐχέτην
ἔχω	IAI.3P	εἶχον
ἔχω	IAI.3P	ἔχεσκον
ἔχω	IAI.3P	ἔχον
ἔχω	IAI.3S	εἶχε
ἔχω	IAI.3S	εἶχεν
ἔχω	IAI.3S	ἔσχεθεν
ἔχω	IAI.3S	ἔχε
ἔχω	IAI.3S	ἔχεν
ἔχω	IAI.3S	ἔχεσκε
ἔχω	IAI.3S	ἔχεσκεν
ἔχω	IMI.1S	ἐχόμην
ἔχω	IMI.3P	εἴχοντο
ἔχω	IMI.3P	ἔχοντο
ἔχω	IMI.3S	ἔχετο
ἔχω	PAD.2S	ἔχε
ἔχω	PAD.3S	ἐχέτω
ἔχω	PAI.1P	ἔχομεν
ἔχω	PAI.1S	ἔχω
ἔχω	PAI.2S	ἔχεις
ἔχω	PAI.2S	ἔχες
ἔχω	PAI.3P	ἔχουσι
ἔχω	PAI.3P	ἔχουσιν
ἔχω	PAI.3S	ἔχει
ἔχω	PAN	ἔχειν
ἔχω	PAN	ἐχέμεν
ἔχω	PAO.1S	ἔχοιμι
ἔχω	PAO.2S	ἔχοις
ἔχω	PAO.3P	ἔχοιεν
ἔχω	PAO.3S	ἔχοι
ἔχω	PAP.APF	ἐχούσας
ἔχω	PAP.APM	ἔχοντας
ἔχω	PAP.APN	ἔχοντα
ἔχω	PAP.ASF	ἔχουσαν
ἔχω	PAP.ASM	ἔχοντα
ἔχω	PAP.DPM	ἔχουσι
ἔχω	PAP.DSF	ἐχούσῃ
ἔχω	PAP.DSM	ἔχοντι
ἔχω	PAP.GPM	ἐχόντων
ἔχω	PAP.NDM	ἔχοντε
ἔχω	PAP.NPF	ἔχουσαι
ἔχω	PAP.NPM	ἔχοντες
ἔχω	PAP.NSF	ἔχουσα
ἔχω	PAP.NSM	ἔχων
ἔχω	PAP.NSM	ἔων
ἔχω	PAP.NSN	ἔχον
ἔχω	PAP.VPF	ἔχουσαι
ἔχω	PAP.VPM	ἔχοντες
ἔχω	PAP.VSF	ἔχουσα
ἔχω	PAS.1P	ἔχωμεν
ἔχω	PAS.2D	ἔχητον
ἔχω	PAS.2S	ἔχῃς
ἔχω	PAS.2S	ἔχῃσθα
ἔχω	PAS.3D	ἔχητον
ἔχω	PAS.3S	ἔχῃ
ἔχω	PAS.3S	ἔχῃσι
ἔχω	PAS.3S	ἔχῃσιν
ἔχω	PMD.2S	ἔχεο
ἔχω	PMI.1S	ἔχομαι
ἔχω	PMI.2S	ἔχεαι
ἔχω	PMI.3P	ἔχονται
ἔχω	PMI.3S	ἔχεται
ἔχω	PMN	ἔχεσθαι
ἔχω	PMS.1P	ἐχώμεθα
ἑψιάομαι	PMD.3P	ἑψιαάσθων
ἑψιάομαι	PMN	ἑψιάασθαι
ἕωμεν	AAS.1P	ἕωμεν
ζάω	PAP.GSM	ζῶντος
ζάω	PAP.GSM	ζώοντος
ζεύγνυμι	AAD.2S	ζεῦξον
ζεύγνυμι	AAI.3P	ἔζευξαν
ζεύγνυμι	AAI.3P	ζεῦξαν
ζεύγνυμι	AAI.3S	ζεῦξεν
ζεύγνυμι	AAN	ζεῦξαι
ζεύγνυμι	AAO.3S	ζεύξειεν
ζεύγνυμι	AAS.3S	ζεύξῃ
ζεύγνυμι	IAI.3P	ζεύγνυον
ζεύγνυμι	IAI.3P	ζεύγνυσαν
ζεύγνυμι	IMI.3D	ζευγνύσθην
ζεύγνυμι	PAN	ζευγνύμεν
ζεύγνυμι	PAN	ζευγνῦμεν
ζεύγνυμι	PAN	ζευγνύμεναι
ζεύγνυμι	XMP.NPF	ἐζευγμέναι
ζέω	AAI.3S	ζέσσεν
ζέω	IAI.3S	ζέε
ζέω	PAI.3S	ζεῖ
ζητέω	IAI.3S	ζήτει
ζῶ	PAI.3S	ζώει
ζῶ	PAN	ζώειν
ζῶ	PAP.ASM	ζώοντα
ζῶ	PAP.DSM	ζώοντι
ζῶ	PAP.GSM	ζώοντος
ζωγρέω	IAI.3S	ζώγρει
ζωγρέω	PAD.2S	ζώγρει
ζώννυμι	AAP.NPM	ζώσαντες
ζώννυμι	AMI.3S	ζώσατο
ζώννυμι	AMP.NDM	ζωσαμένω
ζώννυμι	IMI.3S	ζωννύσκετο
ζώννυμι	PMI.3P	ζώννυνται
ζώννυμι	PMN	ζώννυσθαι
ζώω	IAI.3P	ἔζωον
ζώω	PAI.2S	ζώεις
ζώω	PAI.3P	ζώουσι
ζώω	PAI.3P	ζώουσιν
ζώω	PAI.3S	ζώει
ζώω	PAN	ζώειν
ζώω	PAN	ζωέμεν
ζώω	PAN	ζωέμεναι
ζώω	PAP.ADM	ζώοντε
ζώω	PAP.APM	ζώοντας
ζώω	PAP.GPM	ζωόντων
ζώω	PAP.GSM	ζώοντος
ζώω	PAP.NPM	ζώοντες
ζώω	PAS.1S	ζώω
ἡβάω	AAP.NDM	ἡβήσαντε
ἡβάω	AAP.NSM	ἡβήσας
ἡβάω	AAS.3S	ἡβήσῃ
ἡβάω	PAO.1S	ἡβώοιμι
ἡβάω	PAP.ASM	ἡβώοντα
ἡβάω	PAP.NPM	ἡβώοντες
ἡβάω	PAP.NSF	ἡβώωσα
ἡβάω	PAP.NSM	ἡβῶν
ἡγεμονεύω	FAI.1S	ἡγεμονεύσω
ἡγεμονεύω	FAI.3S	ἡγεμονεύσει
ἡγεμονεύω	IAI.3S	ἡγεμόνευε
ἡγεμονεύω	IAI.3S	ἡγεμόνευεν
ἡγεμονεύω	PAD.2S	ἡγεμόνευε
ἡγεμονεύω	PAI.3S	ἡγεμονεύει
ἡγεμονεύω	PAN	ἡγεμονεύειν
ἡγεμονεύω	PAS.2S	ἡγεμονεύῃς
ἡγεμονεύω	PAS.3S	ἡγεμονεύῃ
ἡγέομαι	AMD.3S	ἡγησάσθω
ἡγέομαι	AMI.3D	ἡγησάσθην
ἡγέομαι	AMI.3S	ἡγήσατο
ἡγέομαι	AMN	ἡγήσασθαι
ἡγέομαι	AMO.2S	ἡγήσαιο
ἡγέομαι	AMO.3S	ἡγήσαιτο
ἡγέομαι	FMI.1S	ἡγήσομαι
ἡγέομαι	IMI.1S	ἡγεόμην
ἡγέομαι	IMI.3D	ἡγείσθην
ἡγέομαι	IMI.3S	ἡγεῖτο
ἡγέομαι	PMD.3S	ἡγείσθω
ἡγέομαι	PMN	ἡγεῖσθαι
ἠγερέθομαι	IMI.3P	ἠγερέθοντο
ἠγερέθομαι	PMI.3P	ἠγερέθονται
ἠγερέθομαι	PMN	ἠγερέθεσθαι
ἡγηλάζω	PAI.2S	ἡγηλάζεις
ἡγηλάζω	PAI.3S	ἡγηλάζει
ἥδομαι	AMI.3S	ἥσατο
ἥδομαι	API.3P	ἥσθην
ἠερέθομαι	PMI.3P	ἠερέθονται
ἥκω	IAI.3S	ἧκεν
ἥκω	PAI.1S	ἥκω
ἥκω	PAN	ἥκειν
ἠλασκάζω	PAI.3S	ἠλασκάζει
ἠλασκάζω	PAP.NSM	ἠλασκάζων
ἠλάσκω	PAI.3P	ἠλάσκουσιν
ἠλάσκω	PAP.NPF	ἠλάσκουσαι
ἧμαι	XMD.2S	ἧσο
ἧμαι	XMI.1P	ἥμεθα
ἧμαι	XMI.1S	ἧμαι
ἧμαι	XMI.2S	ἧσαι
ἧμαι	XMI.3P	ἕαται
ἧμαι	XMI.3P	εἵαται
ἧμαι	XMI.3S	ἧσται
ἧμαι	XMN	ἧσθαι
ἧμαι	XMP.ASM	ἥμενον
ἧμαι	XMP.NPF	ἥμεναι
ἧμαι	XMP.NPM	ἥμενοι
ἧμαι	XMP.NSF	ἡμένη
ἧμαι	XMP.NSM	ἥμενος
ἧμαι	YMI.1P	ἥμεθα
ἧμαι	YMI.1S	ἥμην
ἧμαι	YMI.3D	ἥσθην
ἧμαι	YMI.3P	εἵατο
ἧμαι	YMI.3P	ἥατο
ἧμαι	YMI.3S	ἧστο
ἠμί	IAI.3S	ἦ
ἠμύω	AAI.3S	ἤμυσε
ἠμύω	AAO.3S	ἠμύσειε
ἠμύω	PAI.3S	ἠμύει
ἡνιοχεύω	IAI.3S	ἡνιόχευεν
ἠπεροπεύω	AAS.2S	ἠπεροπεύσῃς
ἠπεροπεύω	IAI.3P	ἠπερόπευον
ἠπεροπεύω	PAI.2S	ἠπεροπεύεις
ἠπεροπεύω	PAI.3S	ἠπεροπεύει
ἠπεροπεύω	PAN	ἠπεροπεύειν
ἠπύω	IAI.3S	ἤπυεν
ἠπύω	PAI.3S	ἠπύει
ἠχέω	PAP.NSM	ἀχέων
θαάσσω	IAI.3S	θάασσε
θαάσσω	IAI.3S	θάασσεν
θαάσσω	PAN	θαασσέμεν
θαλέθω	PAP.NPM	θαλέθοντες
θαλέθω	PAP.NSM	θαλέθων
θάλλω	XAP.ASF	τεθαλυῖαν
θάλλω	XAP.DSF	τεθαλυίῃ
θάλλω	XAP.NSF	τεθαλυῖα
θάλλω	XAP.NSM	τεθηλώς
θάλλω	YAI.3S	τεθήλει
θαλπιάω	PAP.NSM	θαλπιόων
θάλπω	PAP.NPM	θάλποντες
θάλπω	PAP.NSM	θάλπων
θαμβέω	AAI.3P	θάμβησαν
θαμβέω	AAI.3S	θάμβησε
θαμβέω	AAI.3S	θάμβησεν
θαμβέω	AAP.NSF	θαμβήσασα
θαμβέω	IAI.3P	ἐθάμβεον
θαμίζω	IAI.3S	θάμιζεν
θαμίζω	PAI.2S	θαμίζεις
θαμίζω	PAP.NSM	θαμίζων
θάπτω	AAI.3P	θάψαν
θάπτω	IAI.1P	θάπτομεν
θάπτω	IAI.3P	θάπτον
θάπτω	PAD.2S	θάπτε
θάπτω	PAO.1P	θάπτοιμεν
θάπτω	PAO.3S	θάπτοι
θάπτω	PAS.3P	θάπτωσιν
θάπτω	YMI.3S	ἐτέθαπτο
θαρσέω	AAI.3S	θάρσησε
θαρσέω	AAP.NSM	θαρσήσας
θαρσέω	PAD.2S	θάρσει
θαρσέω	PAP.NSM	θαρσῶν
θαρσέω	XAI.3P	τεθαρσήκασι
θαρσύνω	AAD.2S	θάρσυνον
θαρσύνω	AAI.2S	θάρσυνας
θαρσύνω	AAI.3S	θάρσυνε
θαρσύνω	AAS.1S	θαρσύνω
θαρσύνω	IAI.1S	θάρσυνον
θαρσύνω	IAI.3S	θαρσύνεσκε
θαρσύνω	PAP.NSM	θαρσύνων
θαυμάζω	FMI.3S	θαυμάσσεται
θαυμάζω	IAI.1P	θαυμάζομεν
θαυμάζω	IAI.3P	θαυμάζεσκον
θαυμάζω	IAI.3P	θαύμαζον
θαυμάζω	IAI.3S	θαύμαζε
θαυμάζω	IAI.3S	θαύμαζεν
θαυμάζω	PAI.1S	θαυμάζω
θαυμάζω	PAN	θαυμάζειν
θαυμάζω	PAP.NPM	θαυμάζοντες
θαυμάζω	PAP.NSM	θαυμάζων
θαυμάζω	PAS.3P	θαυμάζωσιν
θαυμαίνω	FAP.NPM	θαυμανέοντες
θάω	AMI.3S	θήσατο
θάω	PMN	θῆσθαι
θεάομαι	AMI.2S	θηήσαο
θεάομαι	AMI.3P	ἐθηήσαντο
θεάομαι	AMI.3P	θηήσαντο
θεάομαι	AMI.3S	θηήσατο
θεάομαι	AMO.2S	θηήσαιο
θεάομαι	AMO.3S	θηήσαιτο
θεάομαι	IMI.1P	ἐθηεύμεσθα
θεάομαι	IMI.3P	θηεῦντο
θεάομαι	IMI.3S	θηεῖτο
θεάομαι	PMO.2S	θηοῖο
θεειόω	AAS.1S	θεειώσω
θεειόω	PMI.3S	θεειοῦται
θείνω	AAI.1P	ἐπέφνομεν
θείνω	AAI.1S	ἔπεφνον
θείνω	AAI.1S	πέφνον
θείνω	AAI.2P	ἐπέφνετε
θείνω	AAI.2S	ἔπεφνες
θείνω	AAI.3S	ἔπεφνε
θείνω	AAI.3S	ἔπεφνεν
θείνω	AAI.3S	θεῖνε
θείνω	AAI.3S	πέφνε
θείνω	AAI.3S	πέφνεν
θείνω	AAN	πεφνέμεν
θείνω	AAP.ASM	πεφνόντα
θείνω	AAP.NSM	θείνας
θείνω	AAS.2S	πέφνῃς
θείνω	AAS.3S	πέφνῃ
θείνω	IAI.3S	ἔθεινε
θείνω	PAN	θεινέμεναι
θείνω	PAP.NSM	θείνων
θείνω	PAS.3S	θείνῃ
θείνω	PMP.ASF	θεινομένην
θείνω	PMP.GPM	θεινομένων
θείνω	PMP.GSM	θεινομένου
θείνω	PMP.NPF	θεινόμεναι
θείνω	XMI.3P	πέφανται
θείνω	XMI.3S	πέφαται
θείνω	XMN	πεφάσθαι
θείνω	ZMI.2S	πεφήσεαι
θέλγω	AAI.3S	ἔθελξε
θέλγω	AAN	θέλξαι
θέλγω	AAP.NSM	θέλξας
θέλγω	API.2S	ἐθέλχθης
θέλγω	API.3P	ἔθελχθεν
θέλγω	FAI.3S	θέλξει
θέλγω	IAI.3S	ἔθελγε
θέλγω	IAI.3S	ἔθελγεν
θέλγω	IAI.3S	θέλγε
θέλγω	PAD.2S	θέλγε
θέλγω	PAI.3P	θέλγουσιν
θέλγω	PAI.3S	θέλγει
θέλγω	PMO.3S	θέλγοιτο
θεμιστεύω	PAI.3S	θεμιστεύει
θεμιστεύω	PAP.ASM	θεμιστεύοντα
θεμόω	AAI.3S	θέμωσε
θεοπροπέω	PAP.NSM	θεοπροπέων
θεραπεύω	IAI.1S	θεράπευον
θερμαίνω	AAS.3S	θερμήνῃ
θερμαίνω	PMO.3S	θερμαίνοιτο
θέρμω	IMI.3S	θέρμετο
θέρμω	PAD.2P	θέρμετε
θέρω	APS.1S	θερέω
θέρω	FMP.NSM	θερσόμενος
θέρω	PMN	θέρεσθαι
θέρω	PMS.3P	θέρωνται
θέρω	PMS.3S	θέρηται
θέω	FMI.2S	θεύσεαι
θέω	FMN	θεύσεσθαι
θέω	IAI.3P	θέεσκον
θέω	IAI.3P	θέον
θέω	IAI.3S	ἔθεεν
θέω	IAI.3S	ἔθει
θέω	IAI.3S	θέε
θέω	IAI.3S	θέεν
θέω	PAI.1P	θέομεν
θέω	PAI.2S	θέεις
θέω	PAI.3P	θέουσι
θέω	PAI.3S	θέει
θέω	PAN	θέειν
θέω	PAN	θείειν
θέω	PAN	θείμεν
θέω	PAO.1P	θέοιμεν
θέω	PAP.GSF	θεούσης
θέω	PAP.GSM	θέοντος
θέω	PAP.NPF	θέουσαι
θέω	PAP.NPM	θέοντες
θέω	PAP.NSF	θέουσα
θέω	PAP.NSM	θέων
θέω	PAS.1S	θείω
θέω	PAS.1S	θέω
θέω	PAS.3S	θέῃσι
θέω	PAS.3S	θέῃσιν
θέω	PAS.3S	θείῃ
θήγω	AMD.3S	θηξάσθω
θήγω	PAI.3S	θήγει
θήγω	PAP.NSM	θήγων
θηλέω	IAI.3P	θήλεον
θητεύω	AAI.1P	θητεύσαμεν
θητεύω	PAN	θητευέμεν
θλάω	AAI.3S	ἔθλασεν
θλάω	AAI.3S	θλάσσε
θλίβω	FMI.3S	θλίψεται
θνήσκω	AAD.2S	θάνε
θνήσκω	AAI.1S	θάνον
θνήσκω	AAI.2S	θάνες
θνήσκω	AAI.3P	θάνον
θνήσκω	AAI.3S	ἔθανεν
θνήσκω	AAI.3S	θάνε
θνήσκω	AAI.3S	θάνεν
θνήσκω	AAN	θανέειν
θνήσκω	AAN	θανεῖν
θνήσκω	AAO.3P	θάνοιεν
θνήσκω	AAO.3S	θάνοι
θνήσκω	AAP.ASM	θανόντα
θνήσκω	AAP.DSM	θανόντι
θνήσκω	AAP.GPM	θανόντων
θνήσκω	AAP.GSM	θανόντος
θνήσκω	AAP.NSM	θανών
θνήσκω	AAS.1P	θάνωμεν
θνήσκω	AAS.1S	θάνω
θνήσκω	AAS.2S	θάνῃς
θνήσκω	AAS.3P	θάνωσι
θνήσκω	AAS.3S	θάνῃσι
θνήσκω	AAS.3S	θάνῃσιν
θνήσκω	FMN	θανέεσθαι
θνήσκω	IAI.3P	θνῇσκον
θνήσκω	PAP.APM	θνήσκοντας
θνήσκω	PAP.ASM	θνήσκοντα
θνήσκω	PAP.NPM	θνήσκοντες
θνήσκω	PAP.NSM	θνῄσκων
θνήσκω	XAD.2S	τέθναθι
θνήσκω	XAD.3S	τεθνάτω
θνήσκω	XAI.3P	τεθνᾶσι
θνήσκω	XAI.3P	τεθνᾶσιν
θνήσκω	XAI.3S	τέθνηκε
θνήσκω	XAI.3S	τέθνηκεν
θνήσκω	XAN	τεθνάμεν
θνήσκω	XAN	τεθνάμεναι
θνήσκω	XAO.1S	τεθναίην
θνήσκω	XAO.2S	τεθναίης
θνήσκω	XAO.3S	τεθναίη
θνήσκω	XAP.APM	τεθνηότας
θνήσκω	XAP.APM	τεθνηῶτας
θνήσκω	XAP.ASF	τεθνηκυῖαν
θνήσκω	XAP.ASM	τεθνηότα
θνήσκω	XAP.ASM	τεθνηῶτα
θνήσκω	XAP.DSM	τεθνεῶτι
θνήσκω	XAP.DSM	τεθνηῶτι
θνήσκω	XAP.GPM	τεθνηώτων
θνήσκω	XAP.GSM	τεθνηκότος
θνήσκω	XAP.GSM	τεθνηότος
θνήσκω	XAP.GSM	τεθνηῶτος
θνήσκω	XAP.NSM	τεθνηώς
θοινάω	APN	θοινηθῆναι
θοόω	AAI.1S	ἐθόωσα
θρηνέω	IAI.3P	ἐθρήνεον
θρηνέω	IAI.3P	θρήνεον
θριγκόω	AAI.3S	ἐθρίγκωσεν
θρυλίσσω	API.3S	θρυλίχθη
θρῴσκω	AAI.3P	θόρον
θρῴσκω	AAI.3S	ἔθορε
θρῴσκω	AAI.3S	θόρε
θρῴσκω	AAP.ASM	θορόντα
θρῴσκω	AAP.NPM	θορόντες
θρῴσκω	AAP.NSF	θοροῦσα
θρῴσκω	AAP.NSM	θορών
θρῴσκω	AAS.3P	θόρωσι
θρῴσκω	IAI.3P	θρῷσκον
θρῴσκω	PAP.APM	θρῴσκοντας
θρῴσκω	PAP.NSM	θρῴσκων
θρῴσκω	PAS.3P	θρῴσκωσιν
θυμηγερέων	PAP.NSM	θυμηγερέων
θύνω	IAI.3P	θῦνον
θύνω	IAI.3S	θῦνε
θύνω	PAD.2S	θῦνε
θύνω	PAP.GPM	θυνόντων
θυόω	XMP.NSN	τεθυωμένον
θύω	AAI.1P	ἐθύσαμεν
θύω	AAI.3S	θῦσε
θύω	AAN	θῦσαι
θύω	IAI.3S	θῦε
θύω	IAI.3S	θῦεν
θύω	PAI.3S	θύει
θύω	PAP.ASM	θύοντα
θύω	PAP.NSM	θύων
θωρήσσω	AAI.3S	θώρηξεν
θωρήσσω	AAN	θωρῆξαι
θωρήσσω	AAS.1P	θωρήξομεν
θωρήσσω	AMS.1S	θωρήξομαι
θωρήσσω	API.3P	θωρήχθησαν
θωρήσσω	APN	θωρηχθῆναι
θωρήσσω	APP.NPM	θωρηχθέντες
θωρήσσω	FMI.1S	θωρήξομαι
θωρήσσω	IMI.3P	ἐθωρήσσοντο
θωρήσσω	IMI.3P	θωρήσσοντο
θωρήσσω	IMI.3S	θωρήσσετο
θωρήσσω	PMD.2S	θωρήσσεο
θωρήσσω	PMI.3D	θωρήσσεσθον
θωρήσσω	PMN	θωρήσσεσθαι
θωρήσσω	PMO.3S	θωρήσσοιτο
ἰαίνω	AAD.2P	ἰήνατε
ἰαίνω	AAS.3S	ἰήνῃ
ἰαίνω	API.2S	ἰάνθης
ἰαίνω	API.3S	ἰάνθη
ἰαίνω	APS.2S	ἰανθῇς
ἰαίνω	APS.3S	ἰανθῇ
ἰαίνω	IMI.3S	ἰαίνετο
ἰαίνω	PAI.3S	ἰαίνει
ἰαίνω	PMI.1S	ἰαίνομαι
ἰαίνω	PMI.3S	ἰαίνεται
ἰάλλω	AAD.2S	ἴηλον
ἰάλλω	AAI.1S	ἴηλα
ἰάλλω	AAI.3S	ἴηλεν
ἰάλλω	AAN	ἰῆλαι
ἰάλλω	AAS.1S	ἰήλω
ἰάλλω	IAI.3P	ἴαλλον
ἰάλλω	IAI.3S	ἴαλλε
ἰάλλω	IAI.3S	ἴαλλεν
ἰάλλω	PAN	ἰάλλειν
ἰάλλω	PAP.ASM	ἰάλλοντα
ἰάομαι	AMI.3S	ἰήσατο
ἰάομαι	AMN	ἰήσασθαι
ἰάομαι	AMP.NPM	ἰησάμενοι
ἰάομαι	ZMI.3S	ἰήσεται
ἰάπτω	PAS.2S	ἰάπτῃς
ἰάπτω	PAS.3S	ἰάπτῃ
ἰαύω	AAN	ἰαῦσαι
ἰαύω	IAI.1S	ἴαυον
ἰαύω	IAI.3P	ἰαύεσκον
ἰαύω	IAI.3P	ἴαυον
ἰαύω	IAI.3S	ἰαύεσκεν
ἰαύω	PAI.2S	ἰαύεις
ἰαύω	PAN	ἰαύειν
ἰαύω	PAP.NSM	ἰαύων
ἰάχω	IAI.3P	ἴαχον
ἰάχω	IAI.3S	ἴαχε
ἰάχω	IAI.3S	ἴαχεν
ἰάχω	PAP.ASM	ἰάχοντα
ἰάχω	PAP.GSM	ἰάχοντος
ἰάχω	PAP.NPM	ἰάχοντες
ἰάχω	PAP.NSF	ἰάχουσα
ἰάχω	PAP.NSM	ἰάχων
ἰδίω	IAI.1S	ἴδιον
ἰδνόομαι	API.3S	ἰδνώθη
ἰδνόομαι	APP.NSM	ἰδνωθείς
ἱδρόω	AAI.1S	ἵδρωσα
ἱδρόω	FAI.3S	ἱδρώσει
ἱδρόω	PAP.APM	ἱδρώοντας
ἱδρόω	PAP.ASM	ἱδρώοντα
ἱδρόω	PAP.NPF	ἱδρῶσαι
ἱδρόω	PAP.NSF	ἱδρώουσα
ἱδρύω	AAI.3S	ἵδρυσε
ἱδρύω	AAI.3S	ἵδρυσεν
ἱδρύω	AAP.NSF	ἱδρύσασα
ἱδρύω	API.3P	ἱδρύνθησαν
ἱδρύω	PAD.2S	ἵδρυε
ἰδυῖα	XAP.APF	ἰδυίας
ἰδυῖα	XAP.DPF	ἰδυίῃσι
ἰδυῖα	XAP.NSF	ἰδυῖα
ἱερεύω	AAD.2P	ἱερεύσατε
ἱερεύω	AAI.3P	ἱέρευσαν
ἱερεύω	AAI.3S	ἱέρευσε
ἱερεύω	AAI.3S	ἱέρευσεν
ἱερεύω	AAP.NPM	ἱερεύσαντες
ἱερεύω	AAS.1P	ἱερεύσομεν
ἱερεύω	AAS.1S	ἱερεύσω
ἱερεύω	AMN	ἱρεύσασθαι
ἱερεύω	FAI.1P	ἱερεύσομεν
ἱερεύω	FAN	ἱερεύσειν
ἱερεύω	FAN	ἱερευσέμεν
ἱερεύω	IAI.3P	ἱέρευον
ἱερεύω	IAI.3P	ἱρεύεσκον
ἱερεύω	IAI.3P	ἵρευον
ἱερεύω	PAI.2P	ἱερεύετε
ἱερεύω	PAP.NPM	ἱερεύοντες
ἱερεύω	YMI.3S	ἱέρευτο
ἱζάνω	IAI.3P	ἵζανον
ἱζάνω	IAI.3S	ἵζανεν
ἱζάνω	PAI.3S	ἱζάνει
ἵζω	AAD.2S	εἷσον
ἵζω	AAD.2S	ἕσσον
ἵζω	AAI.1S	ἕσσα
ἵζω	AAI.3P	εἷσαν
ἵζω	AAI.3S	εἷσε
ἵζω	AAI.3S	εἷσεν
ἵζω	AAI.3S	ἕσσε
ἵζω	AAP.NSF	ἕσασα
ἵζω	AAP.NSM	ἕσας
ἵζω	AAP.NSM	ἕσσας
ἵζω	IAI.3P	ἷζον
ἵζω	IAI.3S	ἷζε
ἵζω	IAI.3S	ἷζεν
ἵζω	IAI.3S	ἵζεσκε
ἵζω	IAI.3S	ἵζεσκεν
ἵζω	IMI.3P	ἵζοντο
ἵζω	PAD.2S	ἵζε
ἵζω	PAI.3S	ἵζει
ἵζω	PAP.GPM	ἱζόντων
ἵζω	PMD.2S	ἵζευ
ἵζω	PMO.3S	ἵζοιτο
ἵημι	AAI.1S	ἧκα
ἵημι	AAI.3P	ἕσαν
ἵημι	AAI.3P	ἧκαν
ἵημι	AAI.3S	ἕηκε
ἵημι	AAI.3S	ἧκε
ἵημι	AAI.3S	ἧκεν
ἵημι	AAN	εἷναι
ἵημι	AAO.1S	εἵην
ἵημι	AAO.3S	εἵη
ἵημι	AAS.3S	ᾗσι
ἵημι	AMI.3P	ἕντο
ἵημι	AMI.3S	εἴσατο
ἵημι	FAI.1S	ἥσω
ἵημι	FAI.3S	ἥσει
ἵημι	FAN	ἥσειν
ἵημι	IAI.3P	ἵεν
ἵημι	IAI.3S	ἵει
ἵημι	IMI.3D	ἱέσθην
ἵημι	IMI.3S	ἵετο
ἵημι	PAD.2S	ἵει
ἵημι	PAI.3P	ἱεῖσι
ἵημι	PAI.3S	ἵησι
ἵημι	PAI.3S	ἵησιν
ἵημι	PAN	ἱέμεναι
ἵημι	PAP.NPF	ἱεῖσαι
ἵημι	PAP.NPM	ἱέντες
ἵημι	PAS.3S	ἵησι
ἵημι	PMD.2P	ἵεσθε
ἵημι	PMI.3P	ἵενται
ἵημι	PMI.3S	ἵεται
ἵημι	PMP.ADM	ἱεμένω
ἵημι	PMP.APM	ἱεμένους
ἵημι	PMP.ASF	ἱεμένην
ἵημι	PMP.ASM	ἱέμενον
ἵημι	PMP.DSM	ἱεμένῳ
ἵημι	PMP.GPM	ἱεμένων
ἵημι	PMP.GSM	ἱεμένοιο
ἵημι	PMP.NPM	ἱέμενοι
ἵημι	PMP.NSF	ἱεμένη
ἵημι	PMP.NSM	ἱέμενος
ἰθύνω	AAI.1S	ἴθυνα
ἰθύνω	AAI.3S	ἴθυνεν
ἰθύνω	AAS.1P	ἰθύνομεν
ἰθύνω	API.3D	ἰθυνθήτην
ἰθύνω	IAI.3P	ἴθυνον
ἰθύνω	IAI.3S	ἴθυνε
ἰθύνω	IAI.3S	ἴθυνεν
ἰθύνω	IMI.3S	ἰθύνετο
ἰθύνω	PAD.2P	ἰθύνετε
ἰθύνω	PAI.2S	ἰθύνεις
ἰθύνω	PAI.3S	ἰθύνει
ἰθύνω	PAO.3S	ἰθύνοι
ἰθύνω	PMP.GPM	ἰθυνομένων
ἰθύω	AAI.3P	ἴθυσαν
ἰθύω	AAI.3S	ἴθυσε
ἰθύω	AAI.3S	ἴθυσεν
ἰθύω	AAS.3S	ἰθύσῃ
ἰθύω	PAI.3S	ἰθύει
ἱκανόω	IAI.3S	ἱκάνω
ἱκάνω	IAI.1P	ἱκάνομεν
ἱκάνω	IAI.3P	ἵκανον
ἱκάνω	IAI.3S	ἵκανε
ἱκάνω	IAI.3S	ἵκανεν
ἱκάνω	PAI.1S	ἱκάνω
ἱκάνω	PAI.2D	ἱκάνετον
ἱκάνω	PAI.2S	ἱκάνεις
ἱκάνω	PAI.3S	ἱκάνει
ἱκάνω	PAN	ἱκανέμεν
ἱκάνω	PAO.3S	ἱκάνοι
ἱκάνω	PAS.1S	ἱκάνω
ἱκάνω	PMI.1S	ἱκάνομαι
ἱκάνω	PMI.3S	ἱκάνεται
ἱκετεύω	AAI.1S	ἱκέτευσα
ἱκετεύω	AAI.2S	ἱκέτευσας
ἱκετεύω	AAI.3S	ἱκέτευσε
ἱκετεύω	IAI.3S	ἱκέτευεν
ἱκνέομαι	AAI.3S	ἷκεν
ἱκνέομαι	AAO.3S	ἵκοι
ἱκνέομαι	AAS.1S	ἵκωμι
ἱκνέομαι	AAS.3S	ἵκῃ
ἱκνέομαι	AMD.3S	ἱκέσθω
ἱκνέομαι	AMI.1P	ἱκόμεσθα
ἱκνέομαι	AMI.1S	ἱκόμην
ἱκνέομαι	AMI.2D	ἵκεσθον
ἱκνέομαι	AMI.2S	ἵκεο
ἱκνέομαι	AMI.2S	ἵκευ
ἱκνέομαι	AMI.3D	ἱκέσθην
ἱκνέομαι	AMI.3P	ἵκοντο
ἱκνέομαι	AMI.3S	ἵκετο
ἱκνέομαι	AMN	ἱκέσθαι
ἱκνέομαι	AMO.1P	ἱκοίμεθα
ἱκνέομαι	AMO.1S	ἱκοίμην
ἱκνέομαι	AMO.2P	ἵκοισθε
ἱκνέομαι	AMO.2S	ἵκοιο
ἱκνέομαι	AMO.3P	ἱκοίατο
ἱκνέομαι	AMO.3S	ἵκοιτο
ἱκνέομαι	AMS.1P	ἱκώμεθα
ἱκνέομαι	AMS.1S	ἵκωμαι
ἱκνέομαι	AMS.2P	ἵκησθε
ἱκνέομαι	AMS.2S	ἵκηαι
ἱκνέομαι	AMS.3P	ἵκωνται
ἱκνέομαι	AMS.3S	ἵκηται
ἱκνέομαι	FMI.1S	ἵξομαι
ἱκνέομαι	FMI.3S	ἵξεται
ἱκνέομαι	FMN	ἵξεσθαι
ἱκνέομαι	IMI.1P	ἱκνεύμεσθα
ἱκνέομαι	PMP.NPF	ἱκνεύμεναι
ἵκω	AAI.3P	ἷξον
ἵκω	AAI.3S	ἷξε
ἵκω	AAI.3S	ἷξεν
ἵκω	IAI.3S	ἷκε
ἵκω	PAI.1S	ἵκω
ἵκω	PAI.3S	ἵκει
ἵκω	PAO.3S	ἵκοι
ἱλάομαι	AMP.NPM	ἱλασσάμενοι
ἱλάομαι	PMI.3P	ἱλάονται
ἱλάσκομαι	AMS.1P	ἱλασόμεσθα
ἱλάσκομαι	AMS.2S	ἱλάσσεαι
ἱλάσκομαι	IMI.3P	ἱλάσκοντο
ἱλάσκομαι	PMI.3P	ἱλάσκονται
ἱλάσκομαι	PMN	ἱλάσκεσθαι
ἱλήκω	PAS.3S	ἱλήκῃσι
ἵλημι	PAD.2S	ἵληθι
ἱμάσσω	AAI.3S	ἵμασεν
ἱμάσσω	AAS.1S	ἱμάσσω
ἱμάσσω	PAS.3S	ἱμάσσῃ
ἱμείρω	AMO.3S	ἱμείραιτο
ἱμείρω	PAI.2P	ἱμείρετε
ἱμείρω	PAP.NSM	ἱμείρων
ἱμείρω	PMI.3S	ἱμείρεται
ἱμείρω	PMP.NSM	ἱμειρόμενος
ἰνδάλλομαι	IMI.3S	ἰνδάλλετο
ἰνδάλλομαι	PMI.3S	ἰνδάλλεται
ἱππάζομαι	PMI.2S	ἱππάζεαι
ἴπτομαι	AMI.2S	ἴψαο
ἴπτομαι	FMI.3S	ἴψεται
ἰσάζω	IMI.3S	ἰσάσκετο
ἴσκε	AAI.3S	ἴσκε
ἴσκε	AAI.3S	ἴσκεν
ἴσκω	PAP.NPM	ἴσκοντες
ἰσοφαρίζω	PAI.2S	ἰσοφαρίζεις
ἰσοφαρίζω	PAI.3S	ἰσοφαρίζει
ἰσοφαρίζω	PAN	ἰσοφαρίζειν
ἰσοφαρίζω	PAO.3S	ἰσοφαρίζοι
ἰσόω	AMO.1S	ἰσωσαίμην
ἵστημι	AAD.2P	στῆτε
ἵστημι	AAD.2S	στῆθι
ἵστημι	AAD.2S	στῆσον
ἵστημι	AAI.1P	στῆμεν
ἵστημι	AAI.1P	στήσαμεν
ἵστημι	AAI.1S	ἔστην
ἵστημι	AAI.1S	στῆν
ἵστημι	AAI.1S	στῆσα
ἵστημι	AAI.2P	ἔστητε
ἵστημι	AAI.2S	ἔστης
ἵστημι	AAI.3D	στήτην
ἵστημι	AAI.3P	ἔσταν
ἵστημι	AAI.3P	ἔστησαν
ἵστημι	AAI.3P	στάν
ἵστημι	AAI.3P	στῆσαν
ἵστημι	AAI.3S	ἔστη
ἵστημι	AAI.3S	ἔστησε
ἵστημι	AAI.3S	ἔστησεν
ἵστημι	AAI.3S	στάσκε
ἵστημι	AAI.3S	στάσκεν
ἵστημι	AAI.3S	στῆ
ἵστημι	AAI.3S	στῆσε
ἵστημι	AAI.3S	στῆσεν
ἵστημι	AAN	στήμεναι
ἵστημι	AAN	στῆναι
ἵστημι	AAN	στῆσαι
ἵστημι	AAO.3P	σταίησαν
ἵστημι	AAO.3S	σταίη
ἵστημι	AAP.GPM	στάντων
ἵστημι	AAP.NDM	στάντε
ἵστημι	AAP.NPM	στάντες
ἵστημι	AAP.NPM	στήσαντες
ἵστημι	AAP.NSF	στᾶσα
ἵστημι	AAP.NSF	στήσασα
ἵστημι	AAP.NSM	στάς
ἵστημι	AAP.NSM	στήσας
ἵστημι	AAS.1P	στέωμεν
ἵστημι	AAS.2S	στήῃς
ἵστημι	AAS.3S	στήῃ
ἵστημι	AMN	στήσασθαι
ἵστημι	AMP.DSF	στησαμένῃ
ἵστημι	AMP.NPM	στησάμενοι
ἵστημι	AMP.NSF	στησαμένη
ἵστημι	API.3S	ἐστάθη
ἵστημι	FAN	στήσειν
ἵστημι	FMI.1S	στήσομαι
ἵστημι	FMN	στήσεσθαι
ἵστημι	IAI.3P	ἵστασαν
ἵστημι	IMI.3P	ἵσταντο
ἵστημι	IMI.3S	ἵστατο
ἵστημι	PAD.2S	ἵστη
ἵστημι	PAI.3P	ἱστᾶσιν
ἵστημι	PAS.1P	στήομεν
ἵστημι	PMD.2S	ἵσταο
ἵστημι	PMD.2S	ἵστασο
ἵστημι	PMI.1S	ἵσταμαι
ἵστημι	PMI.3P	ἵστανται
ἵστημι	PMI.3S	ἵσταται
ἵστημι	PMN	ἵστασθαι
ἵστημι	PMP.DSM	ἱσταμένῳ
ἵστημι	PMP.GSM	ἱσταμένοιο
ἵστημι	PMP.GSN	ἱσταμένοιο
ἵστημι	PMP.NPF	ἱστάμεναι
ἵστημι	PMP.NPM	ἱστάμενοι
ἵστημι	PMP.NSF	ἱσταμένη
ἵστημι	PMP.NSM	ἱστάμενος
ἵστημι	XAD.2D	ἕστατον
ἵστημι	XAD.2P	ἕστατε
ἵστημι	XAI.2S	ἕστηκας
ἵστημι	XAI.3D	ἕστατον
ἵστημι	XAI.3P	ἑστᾶσι
ἵστημι	XAI.3P	ἑστᾶσιν
ἵστημι	XAI.3P	ἑστήκασιν
ἵστημι	XAI.3S	ἕστηκε
ἵστημι	XAI.3S	ἕστηκεν
ἵστημι	XAN	ἑστάμεν
ἵστημι	XAN	ἑστάμεναι
ἵστημι	XAN	ἑστήκειν
ἵστημι	XAP.APM	ἑσταότας
ἵστημι	XAP.ASM	ἑσταότα
ἵστημι	XAP.GPM	ἑσταότων
ἵστημι	XAP.GSM	ἑσταότος
ἵστημι	XAP.NPM	ἑσταότες
ἵστημι	XAP.NPM	ἑστεῶτες
ἵστημι	XAS.3S	ἑστήκῃ
ἵστημι	YAI.1P	ἕσταμεν
ἵστημι	YAI.3P	ἕστασαν
ἵστημι	YAI.3S	ἑστήκει
ἵστημι	YAI.3S	ἑστήκειν
ἰσχανάω	IAI.3P	ἰσχανάασκον
ἰσχανάω	IMI.3P	ἰσχανόωντο
ἰσχανάω	PAI.2S	ἰσχανάᾳς
ἰσχανάω	PAI.3P	ἰσχανόωσιν
ἰσχανάω	PAI.3S	ἰσχανάᾳ
ἰσχανάω	PAP.ASF	ἰσχανόωσαν
ἰσχανάω	PAP.NSM	ἰσχανόων
ἰσχανάω	PMD.3S	ἰσχαναάσθω
ἰσχανάω	PMI.3P	ἰσχανόωνται
ἰσχάνω	IAI.3D	ἰσχανέτην
ἰσχάνω	PAD.2S	ἴσχανε
ἰσχάνω	PAI.3S	ἰσχάνει
ἴσχω	IAI.3P	ἴσχον
ἴσχω	IAI.3S	ἴσχε
ἴσχω	IAI.3S	ἴσχεν
ἴσχω	IMI.3S	ἴσχετο
ἴσχω	PAI.3S	ἴσχει
ἴσχω	PAN	ἴσχειν
ἴσχω	PAN	ἰσχέμεν
ἴσχω	PAN	ἰσχέμεναι
ἴσχω	PAP.NSM	ἴσχων
ἴσχω	PAS.3P	ἴσχωσι
ἴσχω	PMD.2P	ἴσχεσθε
ἴσχω	PMD.2S	ἴσχεο
ἴσχω	PMN	ἴσχεσθαι
ἰύζω	PAI.3P	ἰύζουσιν
ἰύζω	PAP.NPM	ἰΰζοντες
ἰχθυάω	IAI.3P	ἰχθυάασκον
ἰχθυάω	PAI.3S	ἰχθυάᾳ
καγχαλάω	PAP.NSF	καγχαλόωσα
καγχαλάω	PAP.NSM	καγχαλόων
καγχαλάω	PAS.3P	καγχαλόωσι
καθαιρέω	AAI.1P	καθείλομεν
καθαιρέω	AAP.NSF	καθελοῦσα
καθαιρέω	AAS.3S	καθέλῃσι
καθαιρέω	FAI.3P	καθαιρήσουσι
καθαίρω	AAD.2P	καθήρατε
καθαίρω	AAD.2S	κάθηρον
καθαίρω	AAI.3P	κάθηραν
καθαίρω	AAI.3S	ἐκάθηρε
καθαίρω	AAI.3S	κάθηρεν
καθαίρω	AAN	καθῆραι
καθαίρω	AAP.NPM	καθήραντες
καθαίρω	IAI.3P	κάθαιρον
καθαίρω	PAN	καθαίρειν
καθάλλομαι	PMP.NSF	καθαλλομένη
καθάπτω	APN	καταβήμεναι
καθάπτω	IMI.3S	καθάπτετο
καθάπτω	PMN	καθάπτεσθαι
καθάπτω	PMP.NPM	καθαπτόμενοι
καθάπτω	PMP.NSM	καθαπτόμενος
# καθέζομαι	AAI.3S	καθέζετο # not active
καθέζομαι	PMP.NDM	καθεζομένω
καθέζομαι	PMP.NSF	καθεζομένη
καθέζομαι	PMP.NSM	καθεζόμενος
καθέζομαι	PMS.1P	καθεζώμεσθα
καθέζω	PMP.NSM	καθεζόμενος
καθέννυμι	IAI.3P	καταείνυσαν
καθέννυμι	XMP.ASN	καταειμένον
καθέννυμι	XMP.NSN	καταειμένον
καθεύδω	IAI.3S	καθεῦδε
καθεύδω	PAI.3D	καθεύδετον
καθεύδω	PAN	καθεύδειν
καθεψιάομαι	PMI.3P	καθεψιόωνται
κάθημαι	IMI.1P	ἥμεθα
κάθημαι	PMI.1S	ἧμαι
κάθημαι	XMD.2S	κάθησο
κάθημαι	XMP.ASM	καθήμενον
κάθημαι	XMP.NDM	καθημένω
κάθημαι	XMP.NPF	καθήμεναι
κάθημαι	XMP.NPM	καθήμενοι
κάθημαι	XMP.NSM	καθήμενος
κάθημαι	YMI.3P	καθήατο
κάθημαι	YMI.3S	καθῆστο
καθιδρύω	IAI.3S	καθίδρυε
καθιζάνω	IAI.3P	καθίζανον
καθίζω	AAD.2S	κάθισον
καθίζω	AAI.3P	κάθισαν
καθίζω	AAI.3S	καθεῖσε
καθίζω	AAI.3S	καθεῖσεν
καθίζω	AAP.NSF	καθίσασα
καθίζω	AAP.NSM	καθίσσας
καθίζω	AMI.3S	καταείσατο
καθίζω	IAI.3P	καθῖζον
καθίζω	IAI.3P	κάθιζον
καθίζω	IAI.3S	καθῖζε
καθίζω	IAI.3S	καθῖζεν
καθίζω	PAI.3S	καθίζει
καθίζω	PAN	καθίζειν
καθίζω	PAO.2S	καθίζοις
καθίζω	PAP.NSM	καθίζων
καθίζω	PMP.NSF	καθεζομένη
καθίημι	AAI.1P	κάθεμεν
καθίημι	AAI.1S	καθέηκα
καθίημι	PAI.2P	καθίετε
καθικνέομαι	AMI.2S	καθίκεο
καθίστημι	AAD.2S	κατάστησον
καθίστημι	AAN	καταστῆσαι
καθίστημι	PMD.2S	καθίστα
καθοράω	PAP.NSM	καθορῶν
καθοράω	PMP.NSM	καθορώμενος
καίνυμαι	IMI.3S	ἐκαίνυτο
καίνυμαι	XMI.2S	κέκασσαι
καίνυμαι	XMI.3S	κέκασται
καίνυμαι	XMN	κεκάσθαι
καίνυμαι	XMP.ASM	κεκασμένον
καίνυμαι	XMP.VSM	κεκασμένε
καίνυμαι	YMI.1P	κεκάσμεθα
καίνυμαι	YMI.3S	ἐκέκαστο
καίνυμαι	YMI.3S	κέκαστο
καίω	AAD.2S	κῆον
καίω	AAI.1S	ἔκηα
καίω	AAI.3P	ἔκηαν
καίω	AAI.3S	ἔκηε
καίω	AAI.3S	ἔκηεν
καίω	AAI.3S	κῆεν
καίω	AAN	κῆαι
καίω	AAO.3P	κήαιεν
καίω	AAO.3S	κήαι
καίω	AAP.NPM	κήαντες
καίω	AAS.1P	κήομεν
καίω	AMI.3P	κήαντο
καίω	AMI.3S	κείατο
καίω	AMP.NDM	κηαμένω
καίω	AMP.NPM	κηάμενοι
καίω	AMP.NSM	κηάμενος
καίω	API.3S	ἐκάη
καίω	API.3S	κάη
καίω	APN	καήμεναι
καίω	IAI.1S	ἔκαιον
καίω	IAI.3P	ἔκαιον
καίω	IAI.3S	καῖε
καίω	IAI.3S	καῖεν
καίω	IMI.2S	καίεο
καίω	IMI.3P	καίοντο
καίω	IMI.3S	ἐκαίετο
καίω	IMI.3S	καίετο
καίω	PAD.3P	καιόντων
καίω	PAI.3P	καίουσιν
καίω	PAN	καιέμεν
καίω	PAP.GPM	καιόντων
καίω	PAP.NSM	καίων
καίω	PAS.1P	καίωμεν
καίω	PAS.3P	καίωσι
καίω	PMI.3S	καίεται
καίω	PMP.DPF	καιομένῃσιν
καίω	PMP.GSF	καιομένης
καίω	PMP.GSM	καιομένοιο
καίω	PMP.GSN	καιομένοιο
καίω	PMP.NPF	καιόμεναι
καίω	PMP.NSF	καιομένη
καίω	PMP.NSM	καιόμενος
κακίζω	PMP.ASM	κακιζόμενον
κακόω	AAI.2P	ἐκακώσατε
κακόω	AAI.3S	ἐκάκωσε
κακόω	AAN	κακῶσαι
κακόω	PAD.2S	κάκου
κακόω	PAI.2S	κακοῖς
κακόω	XMP.ASM	κεκακωμένον
κακόω	XMP.NPM	κεκακωμένοι
κακόω	XMP.NSM	κεκακωμένος
καλέω	AAD.2S	κάλεσον
καλέω	AAD.2S	κάλεσσον
καλέω	AAI.1S	κάλεσσα
καλέω	AAI.2S	ἐκάλεσσας
καλέω	AAI.2S	κάλεσσας
καλέω	AAI.3P	κάλεσσαν
καλέω	AAI.3S	κάλεσσε
καλέω	AAI.3S	κάλεσσεν
καλέω	AAN	καλέσσαι
καλέω	AAO.3S	καλέσειε
καλέω	AAO.3S	καλέσειεν
καλέω	AAP.ASM	καλέσαντα
καλέω	AAP.NPM	καλέσαντες
καλέω	AAP.NSF	καλέσασα
καλέω	AAP.NSM	καλέσας
καλέω	AAP.NSM	καλέσσας
καλέω	AAS.1S	καλέσσω
καλέω	AMD.2P	καλέσασθε
καλέω	AMI.3P	καλέσαντο
καλέω	AMI.3S	ἐκαλέσσατο
καλέω	AMI.3S	καλέσσατο
καλέω	AMP.NDN	καλεσσαμένω
καλέω	AMP.NSF	καλεσσαμένη
καλέω	AMP.NSM	καλεσσάμενος
καλέω	FAP.NSM	καλέων
καλέω	IAI.3P	καλέεσκον
καλέω	IAI.3P	κάλεον
καλέω	IAI.3S	ἐκάλει
καλέω	IAI.3S	καλέεσκε
καλέω	IAI.3S	κάλει
καλέω	IMI.3P	καλεῦντο
καλέω	IMI.3S	καλέσκετο
καλέω	PAD.2S	κάλει
καλέω	PAI.1S	καλέω
καλέω	PAI.3P	καλέουσι
καλέω	PAI.3P	καλέουσιν
καλέω	PAI.3S	καλέει
καλέω	PAI.3S	καλεῖ
καλέω	PAN	καλήμεναι
καλέω	PAO.3S	καλέοι
καλέω	PAP.NPM	καλεῦντες
καλέω	PAP.NSF	καλέουσα
καλέω	PAP.NSM	καλέων
καλέω	PMI.3P	καλέονται
καλέω	PMN	καλέεσθαι
καλέω	PMO.1S	καλεοίμην
καλέω	XMI.1S	κέκλημαι
καλέω	XMI.3S	κέκληται
καλέω	XMN	κεκλῆσθαι
καλέω	XMP.NSM	κεκλημένος
καλέω	YMI.3P	κεκλήατο
καλέω	ZMI.2S	κεκλήσῃ
καλύπτω	AAI.1S	ἐκάλυψα
καλύπτω	AAI.3P	ἐκάλυψαν
καλύπτω	AAI.3P	κάλυψαν
καλύπτω	AAI.3S	ἐκάλυψε
καλύπτω	AAI.3S	ἐκάλυψεν
καλύπτω	AAI.3S	κάλυψε
καλύπτω	AAI.3S	κάλυψεν
καλύπτω	AAN	καλύψαι
καλύπτω	AAP.NPM	καλύψαντες
καλύπτω	AAP.NSM	καλύψας
καλύπτω	AAS.3S	καλύψῃ
καλύπτω	AMI.3S	καλύψατο
καλύπτω	AMP.NPM	καλυψάμενοι
καλύπτω	AMP.NSF	καλυψαμένη
καλύπτω	AMP.NSM	καλυψάμενος
καλύπτω	APP.NSM	καλυφθείς
καλύπτω	FAI.1S	καλύψω
καλύπτω	IAI.3S	κάλυπτε
καλύπτω	PAI.3S	καλύπτει
καλύπτω	PAO.3S	καλύπτοι
καλύπτω	PAP.NSM	καλύπτων
καλύπτω	XMP.NPF	κεκαλυμμέναι
καλύπτω	XMP.NPM	κεκαλυμμένοι
καλύπτω	XMP.NPN	κεκαλυμμένα
καλύπτω	XMP.NSM	κεκαλυμμένος
καλύπτω	YMI.3S	κεκάλυπτο
κάμνω	AAI.1S	ἔκαμον
κάμνω	AAI.1S	κάμον
κάμνω	AAI.2D	κάμετον
κάμνω	AAI.3D	καμέτην
κάμνω	AAI.3P	ἔκαμον
κάμνω	AAI.3P	κάμον
κάμνω	AAI.3S	κάμε
κάμνω	AAI.3S	κάμεν
κάμνω	AAO.2P	κάμοιτε
κάμνω	AAO.3P	κάμοιεν
κάμνω	AAP.APM	καμόντας
κάμνω	AAP.GPM	καμόντων
κάμνω	AAP.NPN	καμόντα
κάμνω	AAS.1S	κάμω
κάμνω	AAS.3P	κάμωσιν
κάμνω	AAS.3S	κάμῃσι
κάμνω	AMI.1P	καμόμεσθα
κάμνω	AMI.3P	ἐκάμοντο
κάμνω	FMI.3S	καμεῖται
κάμνω	IAI.3S	ἔκαμνεν
κάμνω	IAI.3S	κάμνε
κάμνω	PAI.2S	κάμνεις
κάμνω	PAI.3S	κάμνει
κάμνω	XAI.2S	κέκμηκας
κάμνω	XAP.APM	κεκμηότας
κάμνω	XAP.ASM	κεκμηῶτα
κάμνω	XAP.DSM	κεκμηῶτι
κάμνω	XAP.NSM	κεκμηώς
κάμπτω	AAI.3P	ἔκαμψαν
κάμπτω	AAI.3S	ἔκαμψε
κάμπτω	AAS.3S	κάμψῃ
κάμπτω	FAN	κάμψειν
καναχέω	AAI.3S	κανάχησε
καναχίζω	IAI.3S	κανάχιζε
καπνίζω	AAI.3P	κάπνισσαν
καπύω	AAI.3S	ἐκάπυσσε
καρκαίρω	IAI.3S	κάρκαιρε
κάρφω	AAI.3S	κάρψεν
κάρφω	FAI.1S	κάρψω
καταβαίνω	AAD.2S	κατάβηθι
καταβαίνω	AAI.1S	κατέβην
καταβαίνω	AAI.3P	κατέβαν
καταβαίνω	AAI.3P	κατέβησαν
καταβαίνω	AAN	καταβήμεναι
καταβαίνω	AAN	καταβῆναι
καταβαίνω	AAP.NSF	καταβᾶσα
καταβαίνω	AAP.NSM	καταβάς
καταβαίνω	AAS.1P	καταβήομεν
καταβαίνω	AMD.2S	καταβήσεο
καταβαίνω	AMI.3S	κατεβήσετο
καταβαίνω	AMS.3S	καταβήσεται
καταβαίνω	IAI.1P	κατεβαίνομεν
καταβάλλω	AAI.3S	κάββαλε
καταβάλλω	AAI.3S	κάββαλεν
καταβάλλω	IAI.3S	κατέβαλλε
καταβλώσκω	PAP.ASM	καταβλώσκοντα
καταβρόχω	AAO.3S	καταβρόξειεν
καταγηράσκω	IAI.3S	κατεγήρα
καταγηράσκω	PAI.3P	καταγηράσκουσιν
καταγινέω	IAI.3P	καταγίνεον
κατάγνυμι	AAI.1P	κατεάξαμεν
κατάγνυμι	AAI.3S	κατέαξε
κατάγω	AAI.3S	κατήγαγεν
κατάγω	AMI.1P	κατηγαγόμεσθα
κατάγω	FAN	καταξέμεν
κατάγω	IMI.3P	κατάγοντο
κατάγω	IMI.3S	κατήγετο
κατάγω	PAN	κατάγειν
κατάγω	PAP.NSM	κατάγων
καταδάπτω	AAI.3P	κατέδαψαν
καταδάπτω	AAN	καταδάψαι
καταδαρθάνω	AAI.1S	κατέδραθον
καταδαρθάνω	AAI.3D	καδδραθέτην
καταδαρθάνω	AAI.3P	κατέδραθον
καταδαρθάνω	AAS.1S	καταδράθω
καταδέομαι	AAI.3P	κατέδησαν
καταδέομαι	AAI.3S	κατέδησεν
καταδέρκομαι	PMI.3S	καταδέρκεται
καταδεύω	AAI.2S	κατέδευσας
καταδέω	AAI.3P	κατέδησαν
καταδέω	AAI.3S	κατέδησε
καταδέω	AAS.3S	καταδήσῃ
καταδέω	IAI.3S	κατέδει
καταδημοβορέω	AAN	καταδημοβορῆσαι
καταδύω	AAI.3S	κατέδυ
καταδύω	AAN	καταδύμεναι
καταδύω	AAN	καταδῦναι
καταδύω	AAP.ASM	καταδύντα
καταδύω	AAP.DSM	καταδύντι
καταδύω	AAP.NPF	καδδῦσαι
καταδύω	AAP.NPM	καταδύντες
καταδύω	AAP.NSF	καταδῦσα
καταδύω	AAP.NSM	καταδύς
καταδύω	AMD.2S	καταδύσεο
καταδύω	AMI.3S	κατεδύσετο
καταζαίνω	AAI.3S	καταζήνασκε
καταθάπτω	AAN	κατθάψαι
καταθάπτω	PAN	καταθάπτειν
καταθέλγω	AAI.3S	κατέθελξεν
καταθνήσκω	AAI.3S	κάτθανε
καταθνήσκω	PAP.NSM	καταθνῄσκων
καταθνήσκω	XAI.3P	κατατεθνήκασι
καταθνήσκω	XAO.3S	κατατεθναίη
καταθνήσκω	XAP.APM	κατατεθνηῶτας
καταθνήσκω	XAP.DSM	κατατεθνηῶτι
καταθνήσκω	XAP.GPM	κατατεθνηώτων
καταθνήσκω	XAP.GPN	κατατεθνηώτων
καταθνήσκω	XAP.GSF	κατατεθνηυίης
καταθνήσκω	XAP.GSM	κατατεθνηῶτος
καταικίζω	XMI.3S	κατῄκισται
καταισχύνω	AAS.2P	καταισχύνητε
καταισχύνω	PAN	καταισχύνειν
καταισχύνω	PAP.ASM	καταισχύνοντα
κατακαίω	AAI.3S	κατέκηε
κατακαίω	AAN	κακκῆαι
κατακαίω	AAN	κατακῆαι
κατακαίω	AAS.1P	κατακήομεν
κατακαίω	IAI.3P	κατέκαιον
κατακαίω	PAN	κατακαιέμεν
κατακείρω	AAI.3P	κατέκειραν
κατακείρω	IAI.2P	κατεκείρετε
κατακείρω	PAI.2P	κατακείρετε
κατακείω	AAS.1P	κατακείομεν
κατακείω	FAI.2P	κατακείετε
κατακείω	FAP.NPM	κακκείοντες
κατακείω	IMI.3S	κατέκειτο
κατακείω	PMI.3P	κατακείαται
κατακείω	PMN	κατακεῖσθαι
κατακείω	PMP.NSM	κατακείμενος
κατακλάω	API.3S	κατεκλάσθη
κατακλάω	IAI.3P	κατέκλων
κατακλίνω	AAP.NSM	κατακλίνας
κατακοιμάω	APD.3S	κατακοιμηθήτω
κατακοιμάω	API.1P	κατεκοιμήθημεν
κατακοιμάω	APN	κατακοιμηθῆναι
κατακοσμέω	AMS.2P	κατακοσμήσησθε
κατακοσμέω	IAI.3S	κατεκόσμει
κατακρύπτω	AAP.NSF	κατακρύψασα
κατακρύπτω	AAP.NSM	κατακρύψας
κατακρύπτω	FAN	κατακρύψειν
κατακρύπτω	PAI.3P	κατακρύπτουσιν
κατακρύπτω	PAP.NSM	κατακρύπτων
κατακτείνω	AAD.2S	κατάκτανε
κατακτείνω	AAI.1P	κατεκτάνομεν
# κατακτείνω	AAI.1S	κατέκταν  # @@@
κατακτείνω	AAI.1S	κατέκτανον
κατακτείνω	AAI.2S	κατέκτανες
κατακτείνω	AAI.3S	κάκτανε
# κατακτείνω	AAI.3S	κατέκτα  # given as AAI.3S but is it really 1S?
κατακτείνω	AAI.3S	κατέκτανε
κατακτείνω	AAI.3S	κατέκτανεν
κατακτείνω	AAN	κατακτάμεν
κατακτείνω	AAN	κατακτάμεναι
κατακτείνω	AAN	κατακτεῖναι
κατακτείνω	AAO.3S	κατακτείνειε
κατακτείνω	AAO.3S	κατακτείνειεν
κατακτείνω	AAP.ASM	κατακτείναντα
κατακτείνω	AAP.NSM	κατακτάς
κατακτείνω	AAP.NSM	κατακτείνας
κατακτείνω	AAS.3P	κατακτείνωσι
κατακτείνω	AAS.3S	κατακτάνῃ
κατακτείνω	AAS.3S	κατακτείνῃ
κατακτείνω	AMP.NSM	κατακτάμενος
κατακτείνω	API.3P	κατέκταθεν
κατακτείνω	FAI.3P	κατακτανέουσιν
κατακτείνω	FAI.3S	κατακτενεῖ
κατακτείνω	FMI.2P	κατακτενέεσθε
κατακτείνω	PAI.3S	κατακτείνει
κατακτείνω	PAN	κατακτείνειν
κατακτείνω	PAS.3S	κατακτείνῃ
κατακύπτω	AAI.3S	κατέκυψε
καταλέγω	AAD.2S	κατάλεξον
καταλέγω	AAI.1S	κατέλεξα
καταλέγω	AAI.2S	κατέλεξας
καταλέγω	AAI.3S	κατέλεξε
καταλέγω	AAI.3S	κατέλεξεν
καταλέγω	AAN	καταλέξαι
καταλέγω	AAS.2S	καταλέξῃς
καταλέγω	AAS.3S	καταλέξῃ
καταλέγω	AMD.2S	κατάλεξαι
καταλέγω	AMI.3S	κατελέξατο
καταλέγω	API.3S	κατέλεκτο
καταλέγω	APN	καταλέχθαι
καταλέγω	APP.NSM	καταλέγμενος
καταλέγω	FAI.1P	καταλέξομεν
καταλέγω	FAI.1S	καταλέξω
καταλείβω	AAS.1S	καλλείψω
καταλείβω	PMP.GSN	καταλειβομένοιο
καταλείπω	AAI.1S	κάλλιπον
καταλείπω	AAI.2S	κάλλιπες
καταλείπω	AAI.3S	κάλλιπεν
καταλείπω	AAN	καλλιπέειν
καταλείπω	FAI.1P	καταλείψομεν
καταλείπω	FAI.3P	καταλείψουσιν
καταλείπω	FAN	καλλείψειν
καταλείπω	IAI.1P	κατελείπομεν
καταλείπω	IAI.1S	κατέλειπον
καταλείπω	IAI.3P	κατέλειπον
καταλείπω	IAI.3S	κατέλειπεν
καταλείπω	PAI.2P	καταλείπετε
καταλείπω	PAN	καλλείπειν
καταλείπω	PAN	καταλείπειν
καταλύω	AAI.3S	κατέλυσε
καταλύω	AAS.1P	καταλύσομεν
καταμάρπτω	AAS.3S	καταμάρψῃ
καταμάρπτω	IAI.3S	κατέμαρπτε
καταμάω	AMI.3S	καταμήσατο
καταμύσσω	AMI.3S	καταμύξατο
κατανεύω	AAD.2S	κατάνευσον
κατανεύω	AAI.1S	κατένευσα
κατανεύω	AAI.2S	κατένευσας
κατανεύω	AAI.3S	κατένευσε
κατανεύω	AAI.3S	κατένευσεν
κατανεύω	AAN	κατανεῦσαι
κατανεύω	AAP.NSM	καννεύσας
κατανεύω	AAS.1S	κατανεύσω
κατανεύω	FMI.1S	κατανεύσομαι
κατανεύω	PAP.NSM	κατανεύων
κατάνομαι	PMI.3S	κατάνεται
καταπαύω	AAI.1S	κατέπαυσα
καταπαύω	AAI.3S	κατέπαυσε
καταπαύω	AAS.1P	καταπαύσομεν
καταπαύω	AAS.3S	καταπαύσῃ
καταπαύω	FAN	καταπαυσέμεν
καταπαύω	PAI.2P	καταπαύετε
καταπαύω	PAN	καταπαυέμεν
καταπέσσω	AAS.3S	καταπέψῃ
καταπέτομαι	AAI.3D	καταπτήτην
καταπήγνυμι	AAI.3P	κατέπηξαν
καταπήγνυμι	AAI.3S	κατέπηξεν
καταπήγνυμι	YMI.3S	κατέπηκτο
καταπίπτω	AAI.1S	κάππεσον
καταπίπτω	AAI.3D	καππεσέτην
καταπίπτω	AAI.3P	κάππεσον
καταπίπτω	AAI.3S	κάππεσε
καταπίπτω	AAI.3S	κάππεσεν
καταπλέω	IAI.1P	κατεπλέομεν
καταπλήσσω	API.3S	κατεπλήγη
καταπτήσσω	AAP.NSM	καταπτήξας
καταπτώσσω	PAI.3P	καταπτώσσουσι
καταπτώσσω	PAN	καταπτώσσειν
καταπτώσσω	PAP.NPM	καταπτώσσοντες
καταπύθω	PMI.3S	καταπύθεται
καταράομαι	IMI.3S	κατηρᾶτο
καταράομαι	PMI.3P	καταρῶνται
καταρρέζω	AAI.3S	κατέρεξε
καταρρέζω	AAI.3S	κατέρεξεν
καταρρέζω	PAP.NSF	καρρέζουσα
καταρρέω	PAP.ASN	καταρρέον
κατάρχω	IMI.3S	κατήρχετο
κατασβέννυμι	AAI.3S	κατέσβεσε
κατασεύομαι	IMI.3S	κατέσσυτο
κατασκιάω	AAI.3P	κατεσκίαον
καταστορέννυμι	AAI.3P	κατεστόρεσαν
καταστόρνυμι	AAP.NSF	καστορνῦσα
καταστυγέω	AAI.3S	κατέστυγε
κατασχεθεῖν	AAI.3S	κάσχεθε
κατατήκω	AAI.3S	κατέτηξεν
κατατήκω	PMI.1S	κατατήκομαι
κατατίθημι	AAD.2P	κάτθετε
κατατίθημι	AAI.1P	κάτθεμεν
κατατίθημι	AAI.1S	κατέθηκα
κατατίθημι	AAI.3P	κατέθηκαν
κατατίθημι	AAI.3P	κάτθεσαν
κατατίθημι	AAI.3S	κατέθηκε
κατατίθημι	AAI.3S	κατέθηκεν
# κατατίθημι	AAI.3S	κάτθεσαν  # 3P right?
κατατίθημι	AAN	καταθεῖναι
κατατίθημι	AAN	κατθέμεν
κατατίθημι	AAP.NDM	καταθέντε
κατατίθημι	AAP.NSM	καταθείς
κατατίθημι	AAS.1P	καταθείομεν
κατατίθημι	AMI.3D	κατθέσθην
κατατίθημι	AMI.3P	κατέθεντο
κατατίθημι	AMN	καταθέσθαι
κατατίθημι	AMP.NPM	κατθέμενοι
κατατίθημι	AMS.1S	καταθείομαι
κατατίθημι	FAI.1S	καταθήσω
κατατίθημι	FAI.3S	καταθήσει
κατατρύχω	PAI.1S	κατατρύχω
κατατρύχω	PAS.1S	κατατρύχω
κατατρύχω	PAS.3S	κατατρύχῃ
καταφέρω	FMI.3S	κατοίσεται
καταφθίω	AMI.3S	κατέφθιτο
καταφθίω	AMN	καταφθίσθαι
καταφθίω	AMP.DPM	καταφθιμένοισιν
καταφθίω	AMP.GSM	καταφθιμένοιο
καταφθίω	FAI.3S	καταφθίσει
καταφλέγω	FAI.1S	καταφλέξω
καταχεύω	AAI.2S	κατέχευας
καταχεύω	AAI.3P	κατέχευαν
καταχεύω	AAI.3S	κατέχευε
καταχεύω	AAI.3S	κατέχευεν
καταχεύω	AAN	καταχεῦαι
καταχεύω	IAI.3S	κατέχευε
καταχεύω	IAI.3S	κατέχευεν
καταχεύω	PAS.3S	καταχεύῃ
καταχέω	AAI.3S	κατέχευε
κατέδω	FMI.3P	κατέδονται
κατέδω	PAI.3P	κατέδουσι
κατέδω	PAI.3P	κατέδουσιν
κατέδω	PAP.GPM	κατεδόντων
κατέδω	PAP.NSM	κατέδων
κατείβω	IMI.3S	κατείβετο
κατείβω	PAI.2D	κατείβετον
κατείβω	PMP.NSN	κατειβόμενον
κάτειμι	IAI.3S	κατήιεν
κάτειμι	PAI.1S	κάτειμι
κάτειμι	PAI.3S	κάτεισι
κάτειμι	PAN	κατίμεν
κάτειμι	PAP.ASF	κατιοῦσαν
κάτειμι	PAP.ASM	κατιόντα
κάτειμι	PAP.NSF	κατιοῦσα
κατεναίρομαι	AMI.3S	κατενήρατο
κατέπεφνον	AAI.1S	κατέπεφνον
κατέπεφνον	AAI.3P	κατέπεφνον
κατέπεφνον	AAI.3S	κατέπεφνε
κατέπεφνον	AAI.3S	κατέπεφνεν
κατέπεφνον	AAP.NSM	καταπέφνων
κατέπεφνον	AAS.3S	καταπέφνῃ
κατερείπω	AAI.3S	κατήριπε
κατερείπω	XAI.3S	κατερήριπεν
κατερητύω	IAI.3P	κατερήτυον
κατερητύω	IAI.3S	κατερήτυε
κατερητύω	IAI.3S	κατερήτυεν
κατερύκω	IAI.2S	κατέρυκες
κατερύκω	IAI.3S	κατέρυκε
κατερύκω	PAD.2S	κατερύκανε
κατερύκω	PAD.2S	κατέρυκε
κατερύκω	PAI.1S	κατερύκω
κατερύκω	PAI.3S	κατερύκει
κατερύκω	PMI.1S	κατερύκομαι
κατερύκω	PMI.3S	κατερύκεται
κατερύω	AAI.3S	κατείρυσεν
κατερύω	XMI.3S	κατείρυσται
κατερύω	XMN	κατειρύσθαι
κατέρχομαι	AAI.1P	κατήλθομεν
κατέρχομαι	AAI.1S	κατήλυθον
κατέρχομαι	AAI.3P	κατῆλθον
κατέρχομαι	AAI.3P	κατήλυθον
κατέρχομαι	AAI.3S	κατῆλθε
κατέρχομαι	AAI.3S	κατῆλθεν
κατέρχομαι	AAN	κατελθέμεν
κατέρχομαι	PMI.3S	κατέρχεται
κατέρχομαι	PMP.GSF	κατερχομένης
κατεσθίω	FMI.3P	κατέδονται
κατεσθίω	IAI.3S	κατήσθιε
κατεσθίω	PAI.3S	κατεσθίει
κατευνάζω	API.3P	κατεύνασθεν
κατευνάω	AAO.1S	κατευνήσαιμι
κατευνάω	APP.ASM	κατευνηθέντα
κατεφάλλομαι	AMP.NSM	κατεπάλμενος
κατέχω	AAI.3S	κατέσχεν
κατέχω	AAS.3S	κατάσχῃ
κατέχω	AMI.3S	κατέσχετο
κατέχω	AMP.NSF	κατασχομένη
κατέχω	FAI.3S	καθέξει
κατέχω	IAI.3S	κάτεχεν
κατέχω	IMI.3P	κατέχοντο
κατέχω	IMI.3S	κατείχετο
κατέχω	PAI.3P	κατέχουσι
κατέχω	PAI.3S	κατέχει
κατέχω	PAP.NSM	κατέχων
κατέχω	PMI.3P	κατέχονται
κατηπιάω	IMI.3P	κατηπιόωντο
κατηφέω	AAI.3P	κατήφησαν
κατηφέω	AAP.NSM	κατηφήσας
κατίσχω	PAI.3S	κατίσχει
κατίσχω	PAN	κατισχέμεναι
κατίσχω	PMI.2S	κατίσχεαι
κατίσχω	PMI.3S	καταΐσχεται
κεάζω	AAI.3P	κέασαν
κεάζω	AAI.3S	ἐκέασσε
κεάζω	AAI.3S	κέασε
κεάζω	AAI.3S	κέασσε
κεάζω	AAN	κεάσσαι
κεάζω	AAO.1S	κεάσαιμι
κεάζω	API.3S	κεάσθη
κεάζω	XMP.APN	κεκεασμένα
κεδάννυμι	AAI.3S	ἐκέδασσε
κεδάννυμι	AAI.3S	ἐκέδασσεν
κεδάννυμι	API.3P	κέδασθεν
κεδάννυμι	APP.GSF	κεδασθείσης
κεδάννυμι	APP.NPM	κεδασθέντες
κεῖμαι	FAP.NSM	κέων
κεῖμαι	FMI.1S	κείσομαι
κεῖμαι	FMI.2S	κείσεαι
κεῖμαι	FMI.3S	κείσεται
κεῖμαι	IMI.1P	ἐκείμεθα
κεῖμαι	IMI.1P	κείμεθα
κεῖμαι	IMI.1S	ἐκείμην
κεῖμαι	IMI.1S	κείμην
κεῖμαι	IMI.2S	κεῖσο
κεῖμαι	IMI.3P	κέατο
κεῖμαι	IMI.3P	κεῖντο
κεῖμαι	IMI.3S	ἔκειτο
κεῖμαι	IMI.3S	κεῖτο
κεῖμαι	PMD.2S	κεῖσο
κεῖμαι	PMD.3S	κείσθω
κεῖμαι	PMI.1S	κεῖμαι
κεῖμαι	PMI.2S	κεῖσαι
κεῖμαι	PMI.3P	κέαται
κεῖμαι	PMI.3P	κέονται
κεῖμαι	PMI.3S	κεῖται
κεῖμαι	PMN	κεῖσθαι
κεῖμαι	PMP.APN	κείμενα
κεῖμαι	PMP.ASM	κείμενον
κεῖμαι	PMP.ASN	κείμενον
κεῖμαι	PMP.DSM	κειμένῳ
κεῖμαι	PMP.GSM	κειμένου
κεῖμαι	PMP.NSM	κείμενος
κείρω	AAI.3S	ἔκερσεν
κείρω	AAI.3S	κέρσε
κείρω	AAP.NPM	κέρσαντες
κείρω	AMN	κείρασθαι
κείρω	FAN	κερέειν
κείρω	IAI.2P	ἐκείρετε
κείρω	IAI.3P	ἔκειρον
κείρω	IAI.3S	κεῖρε
κείρω	IMI.3P	κείροντο
κείρω	PAI.3S	κείρει
κείρω	PAP.APM	κείροντας
κείρω	PAP.NPM	κείροντες
κείρω	PMP.NPM	κειρόμενοι
κείω	PAI.1S	κείω
κείω	PAN	κειέμεν
κείω	PAP.NPM	κείοντες
κείω	PAP.NSF	κείουσα
κείω	PAP.NSM	κείων
κεκαφηώς	XAP.ASM	κεκαφηότα
κελαδέω	AAI.3P	κελάδησαν
κελάδω	PAP.ASM	κελάδοντα
κελάδω	PAP.NSM	κελάδων
κελαρύζω	IAI.3S	κελάρυζε
κελαρύζω	IAI.3S	κελάρυζεν
κελαρύζω	PAI.3S	κελαρύζει
κελευτιάω	PAP.NSM	κελευτιόων
κελεύω	AAD.2S	κέλευσον
κελεύω	AAI.1S	ἐκέλευσα
κελεύω	AAI.2S	κέλευσας
κελεύω	AAI.3P	ἐκέλευσαν
κελεύω	AAI.3P	κέλευσαν
κελεύω	AAI.3S	ἐκέλευσε
κελεύω	AAI.3S	ἐκέλευσεν
κελεύω	AAI.3S	κέλευσε
κελεύω	AAI.3S	κέλευσεν
κελεύω	AAP.NSM	κελεύσας
κελεύω	FAI.1S	κελεύσω
κελεύω	FAN	κελευσέμεναι
κελεύω	IAI.1S	ἐκέλευον
κελεύω	IAI.2S	ἐκέλευες
κελεύω	IAI.3P	ἐκέλευον
κελεύω	IAI.3P	κέλευον
κελεύω	IAI.3S	ἐκέλευε
κελεύω	IAI.3S	ἐκέλευεν
κελεύω	IAI.3S	κέλευε
κελεύω	IAI.3S	κέλευεν
κελεύω	PAD.2P	κελεύετε
κελεύω	PAD.2S	κέλευε
κελεύω	PAI.1P	κελεύομεν
κελεύω	PAI.1S	κελεύω
κελεύω	PAI.2P	κελεύετε
κελεύω	PAI.2S	κελεύεις
κελεύω	PAI.3S	κελεύει
κελεύω	PAO.3S	κελεύοι
κελεύω	PAP.GSM	κελεύοντος
κελεύω	PAP.NSM	κελεύων
κελεύω	PAS.1S	κελεύω
κελεύω	PAS.2S	κελεύῃς
κελητίζω	PAN	κελητίζειν
κέλλω	AAI.1P	ἐκέλσαμεν
κέλλω	AAP.DPF	κελσάσῃσι
κέλομαι	AMI.3P	κέκλοντο
κέλομαι	AMI.3S	ἐκέκλετο
κέλομαι	AMI.3S	κέκλετο
κέλομαι	AMP.NPM	κεκλόμενοι
κέλομαι	AMP.NSM	κεκλόμενος
κέλομαι	FMI.3S	κελήσεται
κέλομαι	IMI.1S	κελόμην
κέλομαι	IMI.2P	κέλεσθε
κέλομαι	IMI.3S	κέλετο
κέλομαι	PMD.2P	κέλεσθε
κέλομαι	PMD.3S	κελέσθω
κέλομαι	PMI.1S	κέλομαι
κέλομαι	PMI.2S	κέλεαι
κέλομαι	PMI.2S	κέλῃ
κέλομαι	PMI.3P	κέλονται
κέλομαι	PMI.3S	κέλεται
κέλομαι	PMN	κέλεσθαι
κέλομαι	PMO.1S	κελοίμην
κεντέω	AAN	κένσαι
κεραίζω	FAN	κεραϊξέμεν
κεραίζω	IAI.3S	κεράϊζε
κεραίζω	PAI.3D	κεραΐζετον
κεραίζω	PAN	κεραϊζέμεν
κεραίζω	PAP.NSM	κεραΐζων
κεραίζω	PMP.APM	κεραϊζομένους
κεραίζω	PMP.ASF	κεραϊζομένην
κεραίω	PAD.2S	κέραιε
κεράννυμι	AAI.3S	κέρασσε
κεράννυμι	AAI.3S	κέρασσεν
κεράννυμι	AAP.NSF	κεράσασα
κεράννυμι	AMI.3P	κεκράαντο
κεράννυμι	AMI.3S	κεράσσατο
κεράννυμι	AMP.NSM	κερασσάμενος
κεράννυμι	PMS.3P	κέρωνται
κεράω	IMI.3P	κερόωντο
κεράω	IMI.3P	κερῶντο
κεράω	PAP.APM	κερῶντας
κεράω	PMD.2P	κεράασθε
κερτομέω	IAI.3P	ἐκερτόμεον
κερτομέω	PAO.3S	κερτομέοι
κερτομέω	PAP.ASF	κερτομέουσαν
κερτομέω	PAP.NPM	κερτομέοντες
κερτομέω	PAP.NSM	κερτομέων
κερτομέω	PAS.3P	κερτομέωσιν
κευθάνω	IAI.3P	ἐκεύθανον
κεύθω	AAI.3S	κύθε
κεύθω	AAS.3P	κεκύθωσι
κεύθω	FAI.1S	κεύσω
κεύθω	IAI.3S	ἔκευθεν
κεύθω	IAI.3S	κεῦθε
κεύθω	IAI.3S	κεῦθεν
κεύθω	PAD.2P	κεύθετε
κεύθω	PAD.2S	κεῦθε
κεύθω	PAI.3S	κεύθει
κεύθω	PAS.1S	κεύθω
κεύθω	PAS.3S	κεύθῃ
κεύθω	PMS.1S	κεύθωμαι
κεύθω	XAI.3S	κέκευθε
κεύθω	YAI.3S	ἐκεκεύθει
κήδω	FAP.NPM	κηδήσοντες
κήδω	IAI.3P	κήδεσκον
κήδω	IAI.3S	ἔκηδε
κήδω	IAI.3S	κῆδε
κήδω	IMI.3P	κήδοντο
κήδω	IMI.3S	κηδέσκετο
κήδω	IMI.3S	κήδετο
κήδω	PAI.3S	κήδει
κήδω	PAN	κήδειν
κήδω	PAO.3S	κήδοι
κήδω	PAP.NSM	κήδων
κήδω	PAS.3S	κήδῃ
κήδω	PMI.2S	κήδεαι
κήδω	PMI.3P	κήδονται
κήδω	PMI.3S	κήδεται
κήδω	PMN	κήδεσθαι
κήδω	PMO.3S	κήδοιτο
κήδω	PMP.ASM	κηδόμενον
κήδω	PMP.DSM	κηδομένῳ
κήδω	PMP.NPM	κηδόμενοι
κήδω	PMP.NSF	κηδομένη
κήδω	PMP.NSM	κηδόμενος
κηκίω	IAI.3S	κήκιε
κηρύσσω	IAI.3P	ἐκήρυσσον
κηρύσσω	PAN	κηρύσσειν
κηρύσσω	PAP.NPM	κηρύσσοντες
κηρύσσω	PAP.NSM	κηρύσσων
κίδναμαι	IMI.3S	ἐκίδνατο
κίδναμαι	PMI.3S	κίδναται
κιθαρίζω	IAI.3S	κιθάριζε
κικλήσκω	IAI.3P	κίκλησκον
κικλήσκω	IAI.3S	κίκλησκεν
κικλήσκω	IMI.3S	κικλήσκετο
κικλήσκω	PAI.2S	κικλήσκεις
κικλήσκω	PAI.3P	κικλήσκουσι
κικλήσκω	PAI.3P	κικλήσκουσιν
κικλήσκω	PAI.3S	κικλήσκει
κικλήσκω	PAN	κικλήσκειν
κικλήσκω	PAP.GSM	κικλήσκοντος
κικλήσκω	PAP.NSM	κικλήσκων
κικλήσκω	PMI.3S	κικλήσκεται
κινέω	AAI.3S	κίνησε
κινέω	AAI.3S	κίνησεν
κινέω	AAN	κινῆσαι
κινέω	AAP.GSM	κινήσαντος
κινέω	AAP.NSM	κινήσας
κινέω	AAS.3S	κινήσῃ
κινέω	API.3P	ἐκίνηθεν
κινέω	API.3S	κινήθη
κινέω	APP.GSM	κινηθέντος
κίνυμαι	IMI.3P	κίνυντο
κίνυμαι	PMP.GPM	κινυμένων
κίνυμαι	PMP.GSN	κινυμένοιο
κίνυμαι	PMP.NSM	κινύμενος
κιρνάω	IAI.3S	ἐκίρνα
κιρνάω	IAI.3S	κίρνη
κιρνάω	PAP.NSM	κιρνάς
κιχάνω	AAI.3P	κίχον
κιχάνω	AAI.3S	ἔκιχεν
κιχάνω	AAI.3S	κίχεν
κιχάνω	AAP.NSM	κιχείς
κιχάνω	AAP.NSM	κιχών
κιχάνω	AAS.1P	κιχείομεν
κιχάνω	AAS.1S	κιχείω
κιχάνω	AAS.3S	κίχῃσι
κιχάνω	AMI.3S	κιχήσατο
κιχάνω	AMS.1S	κιχήσομαι
κιχάνω	FMI.1P	κιχησόμεθα
κιχάνω	FMI.1S	κιχήσομαι
κιχάνω	FMI.2S	κιχήσεαι
κιχάνω	FMI.3S	κιχήσεται
κιχάνω	FMN	κιχήσεσθαι
κιχάνω	IAI.1P	ἐκίχημεν
κιχάνω	IAI.1S	ἐκίχανον
κιχάνω	IAI.2S	ἐκίχεις
κιχάνω	IAI.3D	κιχήτην
κιχάνω	IAI.3P	κίχανον
κιχάνω	IAI.3S	ἐκίχανε
κιχάνω	IAI.3S	ἐκίχανεν
κιχάνω	IAI.3S	κίχανε
κιχάνω	IAI.3S	κίχανεν
κιχάνω	PAD.2P	κιχάνετε
κιχάνω	PAI.3S	κιχάνει
κιχάνω	PAN	κιχήμεναι
κιχάνω	PAN	κιχῆναι
κιχάνω	PAO.3S	κιχείη
κιχάνω	PAS.1S	κιχάνω
κιχάνω	PMI.1S	κιχάνομαι
κιχάνω	PMI.3S	κιχάνεται
κιχάνω	PMP.NPM	κιχανόμενοι
κιχάνω	PMP.NSN	κιχήμενον
κιχάνω	XMP.ASN	κιχήμενον
κίω	AAO.3D	κιοίτην
κίω	AAO.3S	κίοι
κίω	AAP.APM	κιόντας
κίω	AAP.ASM	κιόντα
κίω	AAP.DSM	κιόντι
κίω	AAP.NDM	κιόντε
κίω	AAP.NPF	κιοῦσαι
κίω	AAP.NPM	κιόντες
κίω	AAP.NSM	κιών
κίω	AAP.VPM	κιόντες
κίω	IAI.1P	κίομεν
κίω	IAI.3P	ἔκιον
κίω	IAI.3P	κίον
κίω	IAI.3S	ἔκιε
κίω	IAI.3S	κίε
κίω	IAI.3S	κίεν
κίω	PAD.2S	κίε
κίω	PAO.2P	κίοιτε
κίω	PAO.3S	κίοι
κίω	PAP.DSF	κιούσῃ
κίω	PAS.2S	κίῃς
κλάζω	AAI.3P	ἔκλαγξαν
κλάζω	AAP.GSM	κλάγξαντος
κλάζω	AAP.NSM	κλάγξας
κλάζω	PAP.NDM	κλάζοντε
κλάζω	PAP.NPM	κεκλήγοντες
κλάζω	PAP.NSM	κεκλήγων
κλάζω	XAP.APM	κεκληγῶτας
κλάζω	XAP.NPM	κεκλήγοντες
κλάζω	XAP.NSM	κεκληγώς
κλαίω	AAI.3S	κλαῦσε
κλαίω	AAI.3S	κλαῦσεν
κλαίω	AAP.NSM	κλαύσας
κλαίω	FMI.1S	κλαύσομαι
κλαίω	FMI.3P	κλαύσονται
κλαίω	IAI.1P	κλαίομεν
κλαίω	IAI.1S	κλαῖον
κλαίω	IAI.3P	ἔκλαιον
κλαίω	IAI.3P	κλαῖον
κλαίω	IAI.3S	κλαῖε
κλαίω	IAI.3S	κλαῖεν
κλαίω	IAI.3S	κλαίεσκε
κλαίω	PAD.2D	κλαίετον
κλαίω	PAI.1S	κλαίω
κλαίω	PAI.2S	κλαίεις
κλαίω	PAN	κλαίειν
κλαίω	PAO.2S	κλαίοισθα
κλαίω	PAP.APM	κλαίοντας
κλαίω	PAP.ASM	κλαίοντα
κλαίω	PAP.DPM	κλαιόντεσσι
κλαίω	PAP.GSF	κλαιούσης
κλαίω	PAP.NDM	κλαίοντε
κλαίω	PAP.NPM	κλαίοντες
κλαίω	PAP.NSF	κλαίουσα
κλαίω	PAP.NSM	κλαίων
κλαίω	PAS.1P	κλαίωμεν
κλαίω	PAS.3S	κλαίῃ
κλαίω	PAS.3S	κλαίῃσι
κλάω	AAI.3S	κλάσε
κλάω	API.3S	ἐκλάσθη
κλείω	AAI.3S	ἐκλήϊσεν
κλείω	AAI.3S	κλήϊσεν
κλείω	AAN	κληῗσαι
κλείω	PAI.3P	κλείουσιν
κλείω	PAS.1S	κλείω
κλέπτω	AAI.3S	ἔκλεψε
κλέπτω	AAI.3S	ἔκλεψεν
κλέπτω	AAN	κλέψαι
κλέπτω	PAD.2S	κλέπτε
κλέω	PMI.1S	κλέομαι
κλίνω	AAI.3P	ἔκλιναν
κλίνω	AAI.3P	κλῖναν
κλίνω	AAI.3S	κλῖνε
κλίνω	AAP.NPM	κλίναντες
κλίνω	AAP.NSF	κλίνασα
κλίνω	AAP.NSM	κλίνας
κλίνω	AAS.3S	κλίνῃσι
κλίνω	AMP.NSM	κλινάμενος
κλίνω	API.3D	κλινθήτην
κλίνω	API.3S	ἐκλίθη
κλίνω	API.3S	ἐκλίνθη
κλίνω	API.3S	κλίνθη
κλίνω	APN	κλιθῆναι
κλίνω	APN	κλινθῆναι
κλίνω	IAI.3S	ἔκλινε
κλίνω	PAP.NSM	κλίνων
κλίνω	XMI.3P	κεκλίαται
κλίνω	XMP.ASN	κεκλιμένον
κλίνω	XMP.GPN	κεκλιμένων
κλίνω	XMP.NPM	κεκλιμένοι
κλίνω	XMP.NSF	κεκλιμένη
κλίνω	XMP.NSM	κεκλιμένος
κλίνω	YMI.3S	ἐκέκλιτο
κλίνω	YMI.3S	κέκλιτο
κλονέω	IMI.3P	κλονέοντο
κλονέω	PAI.3S	κλονέει
κλονέω	PAP.APM	κλονέοντας
κλονέω	PAP.ASM	κλονέοντα
κλονέω	PAP.NDM	κλονέοντε
κλονέω	PAP.NSM	κλονέων
κλονέω	PAS.3P	κλονέωσι
κλονέω	PMI.3P	κλονέονται
κλονέω	PMN	κλονέεσθαι
κλοτοπεύω	PAN	κλοτοπεύειν
κλύζω	API.3S	ἐκλύσθη
κλύζω	IAI.3P	κλύζεσκον
κλύω	AAD.2P	κέκλυτε
κλύω	AAD.2P	κλῦτε
κλύω	AAD.2S	κέκλυθι
κλύω	AAD.2S	κλῦθι
κλύω	AAI.1S	ἔκλυον
κλύω	AAI.2P	κέκλυτε
κλύω	AAI.2S	ἔκλυες
κλύω	AAI.3P	ἔκλυον
κλύω	AAI.3P	κλύον
κλύω	AAI.3S	ἔκλυε
κλύω	AAI.3S	ἔκλυεν
κλύω	IAI.1S	ἔκλυον
κλύω	IAI.2S	ἔκλυες
κλύω	IAI.3P	ἔκλυον
κλύω	IAI.3P	κλύον
κλύω	IAI.3S	ἔκλυε
κλύω	IAI.3S	ἔκλυεν
κνάω	IAI.3S	κνῆ
κνυζόω	AAI.3S	κνύζωσεν
κνυζόω	FAI.1S	κνυζώσω
κοιμάω	AAD.2S	κοίμησον
κοιμάω	AAI.2P	κοιμήσατε
κοιμάω	AAI.3S	κοίμησε
κοιμάω	AAP.NSF	κοιμήσασα
κοιμάω	AAP.NSM	κοιμήσας
κοιμάω	AMD.2P	κοιμήσασθε
κοιμάω	AMI.3P	κοιμήσαντο
κοιμάω	AMI.3S	κοιμήσατο
κοιμάω	AMS.3P	κοιμήσωνται
κοιμάω	API.1P	κοιμήθημεν
κοιμάω	APN	κοιμηθῆναι
κοιμάω	APO.3S	κοιμηθείη
κοιμάω	APP.DSM	κοιμηθέντι
κοιμάω	APP.NDM	κοιμηθέντε
κοιμάω	APP.NPM	κοιμηθέντες
κοιμάω	IMI.3P	κοιμῶντο
κοιμάω	PMI.3S	κοιμᾶται
κοιρανέω	PAI.3P	κοιρανέουσι
κοιρανέω	PAI.3P	κοιρανέουσιν
κοιρανέω	PAP.ASM	κοιρανέοντα
κοιρανέω	PAP.NSM	κοιρανέων
κολούω	PAD.2P	κολούετε
κολούω	PAI.3S	κολούει
κολῳάω	IAI.3S	ἐκολῴα
κομάω	PAP.ADM	κομόωντε
κομάω	PAP.APM	κομόωντας
κομάω	PAP.NPM	κομόωντες
κομάω	PAP.VPM	κομόωντες
κομέω	IAI.3D	κομείτην
κομέω	IAI.3S	ἐκόμει
κομέω	IAI.3S	κομέεσκεν
κομέω	PAD.3D	κομείτων
κομέω	PAI.3P	κομέουσι
κομέω	PAI.3P	κομέουσιν
κομέω	PAN	κομέειν
κομίζω	AAD.2S	κόμισσον
κομίζω	AAI.1S	κόμισσα
κομίζω	AAI.3P	κόμισαν
κομίζω	AAI.3S	ἐκόμισσε
κομίζω	AAI.3S	κόμισε
κομίζω	AAI.3S	κόμισεν
κομίζω	AAI.3S	κόμισσε
κομίζω	AAS.3S	κομίσσῃ
κομίζω	AMD.2S	κόμισαι
κομίζω	AMI.3P	κομίσαντο
κομίζω	AMI.3S	ἐκομίσσατο
κομίζω	AMI.3S	κομίσσατο
κομίζω	AMO.2S	κομίσαιο
κομίζω	FAI.1S	κομιῶ
κομίζω	IAI.3S	ἐκόμιζε
κομίζω	PAD.2S	κόμιζε
κομίζω	PAI.1S	κομίζω
κομίζω	PAI.3S	κομίζει
κομίζω	PAN	κομίζειν
κομίζω	PAN	κομιζέμεν
κομίζω	PAS.3S	κομίζῃ
κομίζω	PMP.NSM	κομιζόμενος
κομπέω	IAI.3S	κόμπει
κοναβέω	AAI.3P	κονάβησαν
κοναβέω	AAI.3S	κονάβησε
κοναβίζω	IAI.3S	κονάβιζε
κοναβίζω	IAI.3S	κονάβιζεν
κονέω	PAP.NPM	κονίοντες
κονίω	AAI.3S	ἐκόνισε
κονίω	FAI.3P	κονίσουσιν
κονίω	PAP.NPM	κονίοντες
κονίω	XMP.NPM	κεκονιμένοι
κονίω	YMI.3S	κεκόνιτο
κοπρίζω	FAP.NPM	κοπρήσοντες
κόπτω	AAI.1S	ἔκοψα
κόπτω	AAI.3S	κόψε
κόπτω	AAI.3S	κόψεν
κόπτω	AAP.NSM	κόψας
κόπτω	AMI.3S	κόψατο
κόπτω	IAI.3P	κόπτον
κόπτω	IAI.3S	κόπτε
κόπτω	PAP.NPM	κόπτοντες
κόπτω	PAP.NSM	κόπτων
κόπτω	XAP.NSM	κεκόπων
κόπτω	XAP.NSM	κεκοπώς
κορέννυμι	AAO.3S	κορέσειεν
κορέννυμι	AMI.1P	κορεσσάμεθα
κορέννυμι	AMI.3S	ἐκορέσσατο
κορέννυμι	AMI.3S	κορέσσατο
κορέννυμι	AMN	κορέσασθαι
κορέννυμι	AMO.3P	κορεσαίατο
κορέννυμι	AMP.NSM	κορεσσάμενος
κορέννυμι	AMS.3P	κορέσωνται
κορέννυμι	API.1S	ἐκορέσθην
κορέννυμι	API.1S	κορέσθην
κορέννυμι	FAI.2S	κορέεις
κορέννυμι	FAI.3S	κορέει
κορέννυμι	XAP.NDM	κεκορηότε
κορέννυμι	XMI.1P	κεκορήμεθα
κορέννυμι	XMI.2P	κεκόρησθε
κορέννυμι	XMP.NPM	κεκορημένοι
κορέω	AAD.2P	κορήσατε
κορθύνω	PMI.3S	κορθύεται
κορύσσω	AMP.NSM	κορυσσάμενος
κορύσσω	IAI.3S	κόρυσσε
κορύσσω	IMI.3D	κορυσσέσθην
κορύσσω	IMI.3S	κορύσσετο
κορύσσω	PAP.NSM	κορύσσων
κορύσσω	PMI.2S	κορύσσεαι
κορύσσω	PMI.3S	κορύσσεται
κορύσσω	PMP.ASM	κορυσσόμενον
κορύσσω	PMP.NSM	κορυσσόμενος
κορύσσω	XMP.APN	κεκορυθμένα
κορύσσω	XMP.NPM	κεκορυθμένοι
κορύσσω	XMP.NSM	κεκορυθμένος
κορύσσω	XMP.NSN	κεκορυθμένον
κορυφόω	PMI.3S	κορυφοῦται
κοσμέω	AAI.3S	κόσμησε
κοσμέω	AAI.3S	κόσμησεν
κοσμέω	AAN	κοσμῆσαι
κοσμέω	AMP.NSM	κοσμησάμενος
κοσμέω	API.3P	κόσμηθεν
κοσμέω	APP.NPM	κοσμηθέντες
κοσμέω	IAI.3P	ἐκόσμεον
κοσμέω	IAI.3S	ἐκόσμει
κοτέω	AMI.3S	κοτέσσατο
κοτέω	AMP.NSF	κοτεσσαμένη
κοτέω	AMP.NSM	κοτεσσάμενος
κοτέω	AMS.3S	κοτέσσεται
κοτέω	IMI.3P	κοτέοντο
κοτέω	PAI.3P	κοτέουσιν
κοτέω	PAP.GSM	κοτέοντος
κοτέω	PAP.NDM	κοτέοντε
κοτέω	PAP.NSM	κοτέων
κοτέω	XAP.DSM	κεκοτηότι
κουρίζω	PAP.NSM	κουρίζων
κραδαίνω	PMP.NSF	κραδαινομένη
κραδαίνω	PMP.NSN	κραδαινόμενον
κραδάω	PAP.NSM	κραδάων
κραίνω	AAD.2S	κρήηνον
κραίνω	AAD.2S	κρῆνον
κραίνω	AAN	κρηῆναι
κραίνω	AAN	κρῆναι
κραίνω	FMN	κρανέεσθαι
κραίνω	IAI.3S	ἐκραίαινεν
κραίνω	PAI.3P	κραίνουσι
κραίνω	XMI.3S	κεκράανται
κρατέω	PAI.2S	κρατέεις
κρατέω	PAI.3P	κρατέουσι
κρατέω	PAI.3P	κρατέουσιν
κρατέω	PAI.3S	κρατέει
κρατέω	PAN	κρατέειν
κρατέω	PAP.NSM	κρατέων
κρατύνω	AMI.3P	ἐκαρτύναντο
κρεμάννυμι	AAI.3S	κρέμασεν
κρεμάννυμι	AAP.VPM	κρεμάσαντες
κρεμάννυμι	FAI.1S	κρεμόω
κρεμάννυμι	IMI.2S	ἐκρέμω
κρίζω	AAI.3S	κρίκε
κρίνω	AAI.3P	ἔκριναν
κρίνω	AAI.3S	ἔκρινεν
κρίνω	AAP.NSM	κρίνας
κρίνω	AAS.3P	κρίνωσι
κρίνω	AMD.3P	κρινάσθων
κρίνω	AMN	κρίνασθαι
κρίνω	AMP.NSM	κρινάμενος
κρίνω	APP.NDM	κρινθέντε
κρίνω	APP.NPM	κρινθέντες
κρίνω	PAO.1S	κρίνοιμι
κρίνω	PAP.NPM	κρίνοντες
κρίνω	PAP.NSM	κρίνων
κρίνω	PAS.3S	κρίνῃ
κρίνω	PMI.3P	κρίνονται
κρίνω	PMS.3S	κρίνηται
κρίνω	XMP.APM	κεκριμένους
κρίνω	XMP.ASM	κεκριμένον
κρίνω	XMP.NPM	κεκριμένοι
κρίνω	XMP.NSF	κεκριμένη
κροαίνω	PAP.NSM	κροαίνων
κροταλίζω	IAI.3P	κροτάλιζον
κροτέω	PAP.NPM	κροτέοντες
κρύπτω	AAI.3P	ἔκρυψαν
κρύπτω	AAI.3S	κρύψεν
κρύπτω	AAN	κρύψαι
κρύπτω	AAP.NPM	κρύψαντες
κρύπτω	AAS.1S	κρύψω
κρύπτω	API.3S	κρύφθη
κρύπτω	FAI.1S	κρύψω
κρύπτω	IAI.3S	κρύπτασκε
κρύπτω	PAP.NSM	κρύπτων
κρύπτω	XMP.APN	κεκρυμμένα
κρύπτω	XMP.NSN	κεκρυμμένον
κτάομαι	AMI.2S	ἐκτήσω
κτάομαι	AMI.3S	ἐκτήσατο
κτάομαι	AMI.3S	κτήσατο
κτάομαι	PMP.ASM	κτάμενον
κτεατίζω	AAI.1S	κτεάτισσα
κτεατίζω	AAI.3S	κτεάτισσεν
κτεατίζω	AAP.NSM	κτεατίσσας
κτείνω	AAI.1S	ἔκτανον
κτείνω	AAI.1S	κτάνον
κτείνω	AAI.2S	ἔκτανες
κτείνω	AAI.2S	κτεῖνας
κτείνω	AAI.3P	ἔκταν
κτείνω	AAI.3P	ἔκτανον
κτείνω	AAI.3P	κτάνον
# κτείνω	AAI.3S	ἔκτα  # @@@
κτείνω	AAI.3S	ἔκτανε
κτείνω	AAI.3S	ἔκτανεν
κτείνω	AAI.3S	ἔκτεινε
κτείνω	AAI.3S	ἔκτεινεν
κτείνω	AAI.3S	κτάνε
κτείνω	AAI.3S	κτεῖνε
κτείνω	AAI.3S	κτεῖνεν
κτείνω	AAN	κτάμεναι
κτείνω	AAN	κτεῖναι
κτείνω	AAO.1S	κτείναιμι
κτείνω	AAP.NPM	κτείναντες
κτείνω	AAP.NSF	κτείνασα
κτείνω	AAP.NSM	κτείνας
κτείνω	AAS.1P	κτέωμεν
κτείνω	AAS.1S	κτείνω
κτείνω	AAS.2S	κτείνῃς
κτείνω	AMN	κτάσθαι
κτείνω	AMP.DPM	κταμένοισι
κτείνω	AMP.DPM	κταμένοισιν
κτείνω	AMP.DSM	κταμένῳ
κτείνω	AMP.GPM	κταμένων
κτείνω	AMP.GSF	κταμένης
κτείνω	AMP.GSM	κταμένοιο
κτείνω	API.3P	ἔκταθεν
κτείνω	FAI.1S	κτενέω
κτείνω	FAI.2S	κτενέεις
κτείνω	FAI.3S	κτενέει
κτείνω	FAI.3S	κτενεῖ
κτείνω	FAN	κτενέειν
κτείνω	FAP.ASM	κτανέοντα
κτείνω	IAI.3P	ἔκτεινον
κτείνω	IAI.3P	κτεῖνον
κτείνω	IAI.3S	κτεῖνε
κτείνω	IAI.3S	κτείνεσκε
κτείνω	IMI.3P	κτείνοντο
κτείνω	PAD.2S	κτεῖνε
κτείνω	PAI.2S	κτείνεις
κτείνω	PAI.3P	κτείνουσι
κτείνω	PAI.3S	κτείνει
κτείνω	PAN	κτείνειν
κτείνω	PAP.NPM	κτείνοντες
κτείνω	PAP.NSM	κτείνων
κτείνω	PAS.1P	κτείνωμεν
κτείνω	PAS.1S	κτείνωμι
κτείνω	PAS.2S	κτείνῃς
κτείνω	PAS.3S	κτείνῃ
κτείνω	PMI.3P	κτείνονται
κτείνω	PMN	κτείνεσθαι
κτείνω	PMP.APM	κτεινομένους
κτείνω	PMP.DSM	κτεινομένῳ
κτείνω	PMP.GPM	κτεινομένων
κτείνω	PMP.NSM	κτεινόμενος
κτείνω	PMS.1P	κτεινώμεθα
κτέομαι	AMI.3S	κτήσατο
κτέομαι	XMN	ἐκτῆσθαι
κτερεΐζω	AAN	κτερεΐξαι
κτερείζω	FAI.1S	κτερεΐξω
κτερείζω	PAD.2S	κτερέϊζε
κτερείζω	PAN	κτερεϊζέμεν
κτερίζω	AAO.3P	κτερίσαιεν
κτερίζω	AAO.3S	κτερίσειεν
κτερίζω	FAI.1S	κτεριῶ
κτερίζω	FAI.3P	κτεριοῦσι
κτερίζω	FAI.3P	κτεριοῦσιν
κτίζω	AAI.3S	κτίσσε
κτυπέω	AAI.3S	ἔκτυπε
κτυπέω	AAI.3S	κτύπε
κτυπέω	PAI.3S	κτυπέει
κτυπέω	PAP.NPF	κτυπέουσαι
κτυπέω	PAP.NSM	κτυπέων
κυβερνάω	AAN	κυβερνῆσαι
κυβιστάω	IAI.3P	κυβίστων
κυβιστάω	PAI.3S	κυβιστᾷ
κυδαίνω	AAI.3S	κύδηνεν
κυδαίνω	AAN	κυδῆναι
κυδαίνω	IAI.3P	κύδαινον
κυδαίνω	IAI.3S	κύδαινε
κυδαίνω	PAP.NSM	κυδαίνων
κυδάνω	IAI.3P	κύδανον
κυδάνω	PAI.3S	κυδάνει
κυδιάω	PAP.NPM	κυδιόωντες
κυδιάω	PAP.NSM	κυδιόων
κυδοιμέω	FAP.NSM	κυδοιμήσων
κυδοιμέω	IAI.3P	κυδοίμεον
κυέω	IAI.3S	ἐκύει
κυέω	PAP.ASF	κυέουσαν
κυκάω	AAI.3S	κύκησε
κυκάω	API.3D	κυκηθήτην
κυκάω	API.3P	κυκήθησαν
κυκάω	IAI.3S	ἐκύκα
κυκάω	PAP.DSM	κυκόωντι
κυκάω	PMP.NSF	κυκωμένη
κυκάω	PMP.NSM	κυκώμενος
κυκάω	PMP.NSN	κυκώμενον
κυκλέω	FAI.1P	κυκλήσομεν
κυλίνδω	API.3S	κυλίσθη
κυλίνδω	IMI.3S	ἐκυλίνδετο
κυλίνδω	IMI.3S	κυλίνδετο
κυλίνδω	PAI.3S	κυλίνδει
κυλίνδω	PAP.NSM	κυλίνδων
κυλίνδω	PAP.NSN	κυλίνδον
κυλίνδω	PMI.3S	κυλίνδεται
κυλίνδω	PMN	κυλίνδεσθαι
κυλίνδω	PMP.APN	κυλινδόμενα
κυλίνδω	PMP.ASF	κυλινδομένην
κυλίνδω	PMP.NSF	κυλινδομένη
κυλίνδω	PMP.NSM	κυλινδόμενος
κυμαίνω	PAP.ASM	κυμαίνοντα
κυνέω	AAI.1S	κύσα
κυνέω	AAI.3S	ἔκυσσε
κυνέω	AAI.3S	κύσε
κυνέω	AAI.3S	κύσεν
κυνέω	AAI.3S	κύσσε
κυνέω	AAN	κύσσαι
κυνέω	AAO.3S	κύσειε
κυνέω	IAI.3P	κύνεον
κυνέω	IAI.3S	κύνει
κύπτω	AAP.DSM	κύψαντι
κύπτω	AAP.NSM	κύψας
κυρέω	AAP.NSM	κύρσας
κυρέω	IAI.3S	κῦρε
κυρέω	PMI.3S	κύρεται
κυρτόω	APP.NSN	κυρτωθέν
κωκύω	AAI.3S	κώκυσεν
κωκύω	AAP.NSF	κωκύσασα
κωκύω	IAI.1S	ἐκώκυον
κωκύω	IAI.3P	ἐκώκυον
κωκύω	IAI.3S	ἐκώκυε
κωκύω	PAI.3S	κωκύει
λαβρεύομαι	PMI.2S	λαβρεύεαι
λαγχάνω	AAI.1P	λάχομεν
λαγχάνω	AAI.1S	ἔλαχον
λαγχάνω	AAI.1S	λάχον
λαγχάνω	AAI.3P	ἔλαχον
λαγχάνω	AAI.3S	ἔλαχε
λαγχάνω	AAI.3S	λάχε
λαγχάνω	AAI.3S	λάχεν
λαγχάνω	AAN	λαχεῖν
λαγχάνω	AAP.ASM	λαχόντα
λαγχάνω	AAP.NSM	λαχών
λαγχάνω	AAS.2P	λελάχητε
λαγχάνω	AAS.3P	λελάχωσι
λαγχάνω	AAS.3S	λάχῃ
λαγχάνω	AAS.3S	λάχῃσιν
λαγχάνω	IAI.1S	λάγχανον
λαγχάνω	IAI.3P	ἐλάγχανον
λαγχάνω	IAI.3P	λάγχανον
λαγχάνω	XAI.3P	λελόγχασιν
λάζομαι	IMI.3S	ἐλάζετο
λάζομαι	IMI.3S	λάζετο
λάζομαι	PMO.3P	λαζοίατο
λάζομαι	XMI.1P	λελάσμεθα
λάζομαι	XMI.3S	λέλασται
λάζομαι	XMP.ASM	λελασμένον
λάζομαι	XMP.NSM	λελασμένος
λακτίζω	PAP.NSM	λακτίζων
λαμβάνω	AAD.2S	λαβέ
λαμβάνω	AAD.3S	λαβέτω
λαμβάνω	AAI.2D	λάβετον
λαμβάνω	AAI.3D	λαβέτην
λαμβάνω	AAI.3P	λάβον
λαμβάνω	AAI.3S	ἔλαβε
λαμβάνω	AAI.3S	ἔλαβεν
λαμβάνω	AAI.3S	ἔλλαβε
λαμβάνω	AAI.3S	ἔλλαβεν
λαμβάνω	AAI.3S	λάβε
λαμβάνω	AAI.3S	λάβεν
λαμβάνω	AAO.1P	λάβοιμεν
λαμβάνω	AAO.1S	λάβοιμι
λαμβάνω	AAO.3S	λάβοι
λαμβάνω	AAP.DSM	λαβόντι
λαμβάνω	AAP.NPM	λαβόντες
λαμβάνω	AAP.NSF	λαβοῦσα
λαμβάνω	AAP.NSM	λαβών
λαμβάνω	AAS.1P	λάβωμεν
λαμβάνω	AAS.2P	λάβητε
λαμβάνω	AAS.3S	λάβῃ
λαμβάνω	AAS.3S	λάβῃσι
λαμβάνω	AAS.3S	λάβῃσιν
λαμβάνω	AMN	λελαβέσθαι
λαμπετάω	PAP.DSN	λαμπετόωντι
λάμπω	IAI.3S	ἔλαμπε
λάμπω	IAI.3S	λάμπε
λάμπω	IMI.3D	λαμπέσθην
λάμπω	IMI.3S	ἐλάμπετο
λάμπω	IMI.3S	λάμπετο
λάμπω	PAI.3D	λάμπετον
λάμπω	PMP.ASM	λαμπόμενον
λάμπω	PMP.GPF	λαμπομενάων
λάμπω	PMP.GSF	λαμπομένης
λάμπω	PMP.NPM	λαμπόμενοι
λάμπω	PMP.NSM	λαμπόμενος
λανθάνω	AAI.1S	λάθον
λανθάνω	AAI.3D	λαθέτην
λανθάνω	AAI.3P	λάθον
λανθάνω	AAI.3S	ἔλαθε
λανθάνω	AAI.3S	ἔλαθεν
λανθάνω	AAI.3S	λάθε
λανθάνω	AAI.3S	λάθεν
λανθάνω	AAO.3S	λάθοι
λανθάνω	AAP.NSM	λαθών
λανθάνω	AAS.3S	λάθῃσι
λανθάνω	AAS.3S	λελάθῃ
λανθάνω	AMD.3S	λελαθέσθω
λανθάνω	AMI.3P	λάθοντο
λανθάνω	AMI.3P	λελάθοντο
λανθάνω	AMN	λαθέσθαι
λανθάνω	AMO.1S	λαθοίμην
λανθάνω	AMO.3P	λαθοίατο
λανθάνω	AMS.1S	λάθωμαι
λανθάνω	FAI.2S	λήσεις
λανθάνω	FAI.3S	λήσει
λανθάνω	FAN	λήσειν
λανθάνω	FMI.2S	λήσει
λανθάνω	FMN	λήσεσθαι
λανθάνω	IAI.1P	ἐλήθομεν
λανθάνω	IAI.1S	ἔληθον
λανθάνω	IAI.3P	ἐλάνθανον
λανθάνω	IAI.3S	ἐλάνθανε
λανθάνω	IAI.3S	ἔληθε
λανθάνω	IAI.3S	λῆθε
λανθάνω	IAI.3S	λῆθεν
λανθάνω	IAI.3S	λήθεσκεν
λανθάνω	IMI.1S	λανθανόμην
λανθάνω	IMI.3P	λάθοντο
λανθάνω	IMI.3P	λήθοντο
λανθάνω	IMI.3S	ἐλήθετο
λανθάνω	IMI.3S	λήθετο
λανθάνω	PAI.1S	λήθω
λανθάνω	PAI.2S	λήθεις
λανθάνω	PAI.3S	ληθάνει
λανθάνω	PAI.3S	λήθει
λανθάνω	PAP.NDM	λήθοντε
λανθάνω	PMI.2S	λήθεαι
λανθάνω	PMO.1S	λαθοίμην
λανθάνω	PMS.1S	λάθωμαι
λανθάνω	PMS.3P	λάθωνται
λανθάνω	PMS.3S	λάθηται
λανθάνω	XMP.NSM	λελασμένος
λάπτω	FAP.NPM	λάψοντες
λάσκω	AAI.3S	λάκε
λάσκω	XAP.NSF	λελακυῖα
λάσκω	XAP.NSM	λεληκώς
λαφύσσω	PAI.3D	λαφύσσετον
λαφύσσω	PAI.3S	λαφύσσει
λάω	IAI.3S	λάε
λάω	PAP.NSM	λάων
λεαίνω	AAI.3P	λείηναν
λεαίνω	AAP.NSM	λειήνας
λεαίνω	FAI.1S	λειανέω
λέγω	AAD.2S	λέξον
λέγω	AAI.1S	ἔλεξα
λέγω	AAI.3S	ἔλεξεν
λέγω	AMD.3P	λεξάσθων
λέγω	AMI.3D	λεξάσθην
λέγω	AMI.3S	ἐλέξατο
λέγω	AMI.3S	λέκτο
λέγω	AMI.3S	λέξατο
λέγω	AMN	λέξασθαι
λέγω	AMO.1S	λεξαίμην
λέγω	AMO.3S	λέξαιτο
λέγω	AMS.1S	λέξομαι
λέγω	AMS.3S	λέξεται
λέγω	API.1S	ἐλέγμην
λέγω	API.1S	ἐλέχθην
λέγω	API.3S	ἔλεκτο
λέγω	FAP.NPM	λέξοντες
λέγω	FMI.1S	λέξομαι
λέγω	FMI.2S	λέξεαι
λέγω	FMI.3S	λέξεται
λέγω	IAI.1P	λέγομεν
λέγω	IAI.3P	ἐείλεον
λέγω	IAI.3S	λέγε
λέγω	IMI.3P	λέγοντο
λέγω	PAD.2S	λέγε
λέγω	PAP.NPM	λέγοντες
λέγω	PAP.NSM	λέγων
λέγω	PAS.1P	λέγωμεν
λέγω	PMD.2P	λέγεσθε
λέγω	PMN	λέγεσθαι
λέγω	PMO.1P	λεγοίμεθα
λέγω	PMS.1P	λεγώμεθα
λείβω	AAN	λεῖψαι
λείβω	AAP.NDM	λείψαντε
λείβω	IAI.3P	λεῖβον
λείβω	IAI.3S	λεῖβε
λείβω	PAN	λείβειν
λείβω	PAP.NSM	λείβων
λείπω	AAD.3S	λιπέτω
λείπω	AAI.1P	λίπομεν
λείπω	AAI.1S	ἔλιπον
λείπω	AAI.1S	λίπον
λείπω	AAI.2S	λίπες
λείπω	AAI.3D	λιπέτην
λείπω	AAI.3P	ἔλιπον
λείπω	AAI.3P	λίπον
λείπω	AAI.3S	ἔλιπε
λείπω	AAI.3S	ἔλιπεν
λείπω	AAI.3S	λίπε
λείπω	AAI.3S	λίπεν
λείπω	AAO.2P	λίποιτε
λείπω	AAO.3P	λίποιεν
λείπω	AAO.3S	λίποι
λείπω	AAP.ASF	λιποῦσαν
λείπω	AAP.ASM	λιπόντα
λείπω	AAP.NDM	λιπόντε
λείπω	AAP.NSF	λιποῦσα
λείπω	AAP.NSM	λιπών
λείπω	AAS.1S	λίπω
λείπω	AAS.3S	λίπῃ
λείπω	AMI.1S	λιπόμην
λείπω	AMI.3P	ἐλίποντο
λείπω	AMI.3P	λίποντο
λείπω	AMN	λιπέσθαι
λείπω	AMO.1S	λιποίμην
λείπω	AMO.3S	λίποιτο
λείπω	AMS.2D	λίπησθον
λείπω	AMS.2P	λίπησθε
λείπω	AMS.3P	λίπωνται
λείπω	AMS.3S	λίπηται
λείπω	FAI.1S	λείψω
λείπω	FAI.2P	λείψετε
λείπω	FAI.3S	λείψει
λείπω	FAN	λείψειν
λείπω	IAI.1P	ἐλείπομεν
λείπω	IAI.1S	ἔλειπον
λείπω	IAI.2P	ἐλείπετε
λείπω	IAI.2S	ἔλειπες
λείπω	IAI.3P	ἔλειπον
λείπω	IAI.3S	ἔλειπε
λείπω	IAI.3S	ἔλειπεν
λείπω	IAI.3S	λεῖπε
λείπω	IAI.3S	λεῖπεν
λείπω	PAD.2S	λεῖπε
λείπω	PAI.2S	λείπεις
λείπω	PAI.3S	λείπει
λείπω	PMI.2P	λείπεσθε
λείπω	PMI.3P	λείπονται
λείπω	XAI.3S	λέλοιπεν
λείπω	XMI.3S	λέλειπται
λείπω	XMN	λελεῖφθαι
λείπω	XMP.NPM	λελειμμένοι
λείπω	XMP.NSM	λελειμμένος
λείπω	YAI.3P	λέλοιπεν
λείπω	YMI.1S	λελείμμην
λείπω	YMI.3S	ἐλέλειπτο
λείπω	YMI.3S	λέλειπτο
λείπω	ZMI.3S	λελείψεται
λελίημαι	XMP.NPM	λελιημένοι
λελίημαι	XMP.NSM	λελιημένος
λέπω	AAI.3S	ἔλεψε
λευκαίνω	IAI.3P	λεύκαινον
λεύσσω	IAI.1P	ἐλεύσσομεν
λεύσσω	PAD.2S	λεῦσσε
λεύσσω	PAI.1S	λεύσσω
λεύσσω	PAI.2P	λεύσσετε
λεύσσω	PAI.3P	λεύσσουσι
λεύσσω	PAI.3P	λεύσσουσιν
λεύσσω	PAI.3S	λεύσσει
λεύσσω	PAP.GPM	λευσσόντων
λεύσσω	PAP.NSM	λεύσσων
λήγω	AAI.3P	λῆξαν
λήγω	AAO.1S	λήξαιμι
λήγω	AAO.3S	λήξειεν
λήγω	FAI.1S	λήξω
λήγω	FAN	λήξειν
λήγω	IAI.3S	ἔληγε
λήγω	IAI.3S	λῆγε
λήγω	PAI.2S	λήγεις
λήγω	PAN	ληγέμεναι
λήγω	PAP.ASM	λήγοντα
ληίζομαι	AMI.3S	ληίσσατο
ληίζομαι	AMI.3S	ληΐσσατο
ληίζομαι	FMI.1S	ληΐσσομαι
# λιάζομαι	AMI.2S	λιάσθης  # shouldn't this be API.2S?
# λιάζομαι	AMI.3S	ἐλιάσθη  # shouldn't this be API.3S?
# λιάζομαι	AMI.3S	λιάσθη  # shouldn't this be API.3S?
λιάζομαι	AMP.NSM	λιασθείς
λιάζομαι	API.3P	λίασθεν
λιάζομαι	IMI.3S	λιάζετο
λιάζομαι	PMP.ASM	λιαζόμενον
λιγαίνω	IAI.3P	ἐλίγαινον
λίγγω	AAI.3S	λίγξε
λικμάω	PAP.GPM	λικμώντων
λιλαίομαι	IMI.3S	λιλαίετο
λιλαίομαι	PMD.2S	λιλαίεο
λιλαίομαι	PMI.1S	λιλαίομαι
λιλαίομαι	PMI.2S	λιλαίεαι
λιλαίομαι	PMI.3S	λιλαίεται
λιλαίομαι	PMN	λιλαίεσθαι
λιλαίομαι	PMP.NPM	λιλαιόμενοι
λιλαίομαι	PMP.NPN	λιλαιόμενα
λιλαίομαι	PMP.NSF	λιλαιομένη
λιπάω	PAN	λιπεῖν
λιπάω	PAO.1P	λίποιμεν
λιπάω	PAP.NSF	λιποῦσα
λίσσομαι	AMD.2S	λίσαι
λίσσομαι	AMI.1S	ἐλλισάμην
λίσσομαι	AMN	λιτέσθαι
λίσσομαι	AMO.1S	λιτοίμην
λίσσομαι	AMS.2S	λίσῃ
λίσσομαι	IMI.3P	λίσσοντο
λίσσομαι	IMI.3S	ἐλίσσετο
λίσσομαι	IMI.3S	ἐλλίσσετο
λίσσομαι	IMI.3S	λισσέσκετο
λίσσομαι	IMI.3S	λίσσετο
λίσσομαι	PMD.2S	λίσσεο
λίσσομαι	PMI.1S	λίσσομαι
λίσσομαι	PMI.2S	λίσσεαι
λίσσομαι	PMI.3P	λίσσονται
λίσσομαι	PMI.3S	λίσσεται
λίσσομαι	PMN	λίσσεσθαι
λίσσομαι	PMO.3S	λίσσοιτο
λίσσομαι	PMP.APM	λισσομένους
λίσσομαι	PMP.DSM	λισσομένῳ
λίσσομαι	PMP.NDM	λισσομένω
λίσσομαι	PMP.NPM	λισσόμενοι
λίσσομαι	PMP.NSF	λισσομένη
λίσσομαι	PMP.NSM	λισσόμενος
λίσσομαι	PMS.1S	λίσσωμαι
λίσσομαι	PMS.2S	λίσσηαι
λιστρεύω	PAP.ASM	λιστρεύοντα
λιτανεύω	AAI.1S	ἐλλιτάνευσα
λιτανεύω	AAS.1P	λιτανεύσομεν
λιτανεύω	IAI.3S	ἐλλιτάνευε
λιτανεύω	IAI.3S	λιτάνευε
λιτανεύω	IAI.3S	λιτάνευεν
λούω	AAD.2P	λούσατε
λούω	AAD.2S	λοῦσον
λούω	AAI.3P	λοῦσαν
λούω	AAI.3S	λοῦσεν
λούω	AAN	λοέσσαι
λούω	AAN	λοῦσαι
λούω	AAO.3P	λούσειαν
λούω	AAP.NSF	λούσασα
λούω	AAP.NSM	λοέσσας
λούω	AAS.3S	λούσῃ
λούω	AMD.2P	λούσασθε
λούω	AMI.3P	λούσαντο
λούω	AMI.3S	λοέσσατο
λούω	AMN	λούσασθαι
λούω	AMO.3S	λούσαιτο
λούω	AMP.NDM	λοεσσαμένω
λούω	AMP.NPF	λοεσσάμεναι
λούω	AMP.NSM	λοεσσάμενος
λούω	AMS.1S	λοέσσομαι
λούω	IAI.1S	λόεον
λούω	PMN	λούεσθαι
λούω	PMN	λοῦσθαι
λούω	XMP.NSM	λελουμένος
λοχάω	AAN	λοχῆσαι
λοχάω	AAP.NSM	λοχήσας
λοχάω	AMP.NSM	λοχησάμενος
λοχάω	AMS.1S	λοχήσομαι
λοχάω	PAI.3P	λοχόωσι
λοχάω	PAI.3P	λοχόωσιν
λοχάω	PAI.3P	λοχῶσιν
λοχάω	PAP.NPM	λοχόωντες
λύω	AAD.2S	λῦσον
λύω	AAI.1S	ἔλυσα
λύω	AAI.3P	ἔλυσαν
λύω	AAI.3P	λῦσαν
λύω	AAI.3S	ἔλυσε
λύω	AAI.3S	ἔλυσεν
λύω	AAI.3S	λῦσε
λύω	AAI.3S	λῦσεν
λύω	AAN	λῦσαι
λύω	AAO.2P	λύσαιτε
λύω	AAO.3P	λύσειαν
λύω	AAO.3S	λύσειεν
λύω	AAP.NSM	λύσας
λύω	AAS.3S	λύσῃ
λύω	AMI.2S	ἐλύσαο
λύω	AMI.3S	ἐλύσατο
λύω	AMN	λύσασθαι
λύω	AMP.NPM	λυσάμενοι
λύω	AMS.2S	λύσῃ
λύω	API.1S	λύμην
λύω	API.3P	λύθεν
λύω	API.3P	λύντο
λύω	API.3S	λύθη
λύω	API.3S	λύτο
λύω	API.3S	λῦτο
λύω	FAI.1S	λύσω
λύω	FAI.3S	λύσει
λύω	FMI.1S	λύσομαι
λύω	FMP.NSM	λυσόμενος
λύω	IAI.1P	λύομεν
λύω	IAI.3P	ἔλυον
λύω	IAI.3P	λύον
λύω	IAI.3S	ἔλυεν
λύω	IAI.3S	λύε
λύω	IMI.1S	λυόμην
λύω	IMI.3P	λύοντο
λύω	PAI.3S	λύει
λύω	PAP.NSM	λύων
λύω	PAS.1P	λύωμεν
λύω	PMS.1P	λυώμεθα
λύω	XMI.3P	λέλυνται
λύω	XMI.3S	λέλυται
λύω	YMI.3P	λέλυντο
λύω	YMI.3S	λελῦτο
λωβάομαι	AMI.2P	λωβήσασθε
λωβάομαι	AMO.2S	λωβήσαιο
λωβεύω	PAI.1S	λωβεύω
λωβεύω	PAI.2S	λωβεύεις
λωφάω	AAO.3S	λωφήσειε
λωφάω	FAI.3S	λωφήσει
μαιμάω	AAI.3S	μαίμησε
μαιμάω	PAI.3P	μαιμῶσιν
μαιμάω	PAI.3P	μαιμώωσι
μαιμάω	PAP.NSF	μαιμώωσα
μαιμάω	PAP.NSM	μαιμώων
μαίνομαι	IMI.2P	μαίνεσθε
μαίνομαι	IMI.3S	μαίνετο
μαίνομαι	PMI.2S	μαίνεαι
μαίνομαι	PMI.3S	μαίνεται
μαίνομαι	PMN	μαίνεσθαι
μαίνομαι	PMP.ASM	μαινόμενον
μαίνομαι	PMP.DPF	μαινομένῃσιν
μαίνομαι	PMP.DSF	μαινομένῃ
μαίνομαι	PMP.GSM	μαινομένοιο
μαίνομαι	PMP.NSM	μαινόμενος
μαίνομαι	PMP.VSM	μαινόμενε
μαίνομαι	PMS.3S	μαίνηται
μαίομαι	AMS.3S	μάσσεται
μαίομαι	PMN	μαίεσθαι
μαίομαι	PMP.NSF	μαιομένη
μακαρίζω	PAO.3S	μακαρίζοι
μανθάνω	AAI.1S	μάθον
μανθάνω	AAI.2S	ἔμμαθες
μανθάνω	AAI.3S	ἔμμαθεν
μαντεύομαι	AMI.3S	μαντεύσατο
μαντεύομαι	FMI.1S	μαντεύσομαι
μαντεύομαι	IMI.3S	μαντεύετο
μαντεύομαι	PMD.2S	μαντεύεο
μαντεύομαι	PMI.1S	μαντεύομαι
μαντεύομαι	PMI.2S	μαντεύεαι
μαντεύομαι	PMI.3S	μαντεύεται
μαντεύομαι	PMN	μαντεύεσθαι
μαντεύομαι	PMP.NSM	μαντευόμενος
μαραίνω	API.3S	ἐμαράνθη
μαραίνω	IMI.3S	ἐμαραίνετο
μαργαίνω	PAN	μαργαίνειν
μαρμαίρω	PAP.APM	μαρμαίροντας
μαρμαίρω	PAP.APN	μαρμαίροντα
μαρμαίρω	PAP.NPM	μαρμαίροντες
μαρμαίρω	PAP.NPN	μαρμαίροντα
μάρναμαι	IMI.2S	ἐμάρναο
μάρναμαι	IMI.3D	ἐμαρνάσθην
μάρναμαι	IMI.3P	μάρναντο
μάρναμαι	IMI.3S	ἐμάρνατο
μάρναμαι	IMI.3S	μάρνατο
μάρναμαι	PMD.2S	μάρναο
μάρναμαι	PMI.3S	μάρναται
μάρναμαι	PMN	μάρνασθαι
μάρναμαι	PMO.1P	μαρναίμεθα
μάρναμαι	PMP.APM	μαρναμένους
μάρναμαι	PMP.ASM	μαρνάμενον
μάρναμαι	PMP.DDM	μαρναμένοιιν
μάρναμαι	PMP.DPM	μαρναμένοισι
μάρναμαι	PMP.DPM	μαρναμένοισιν
μάρναμαι	PMP.GDM	μαρναμένοιϊν
μάρναμαι	PMP.GPM	μαρναμένων
μάρναμαι	PMP.GSM	μαρναμένοιο
μάρναμαι	PMP.NPM	μαρνάμενοι
μάρναμαι	PMP.NSM	μαρνάμενος
μάρπτω	AAI.3S	ἔμαρψεν
μάρπτω	AAN	μάρψαι
μάρπτω	AAP.NSM	μάρψας
μάρπτω	AAS.3S	μάρψῃ
μάρπτω	FAI.3S	μάρψει
μάρπτω	IAI.3S	ἔμαρπτε
μάρπτω	IAI.3S	ἔμαρπτεν
μάρπτω	IAI.3S	μάρπτε
μάρπτω	PAS.3S	μάρπτῃσι
μάσσω	AMN	μάσασθαι
μαστίζω	AAI.3S	μάστιξεν
μαστίω	PAD.2S	μάστιε
μαστίω	PMI.3S	μαστίεται
ματάω	AAI.3S	ἐμάτησε
ματάω	AAI.3S	μάτησεν
ματάω	AAS.3D	ματήσετον
ματεύω	FAI.1P	ματεύσομεν
μάχομαι	AMI.3S	μαχέσσατο
μάχομαι	AMN	μαχέσασθαι
μάχομαι	AMN	μαχέσσασθαι
μάχομαι	AMN	μαχήσασθαι
μάχομαι	AMO.1S	μαχεσσαίμην
μάχομαι	AMO.2S	μαχέσαιο
μάχομαι	AMO.3S	μαχέσαιτο
μάχομαι	AMP.ASM	μαχεσσάμενον
μάχομαι	AMP.NDM	μαχεσσαμένω
μάχομαι	FMI.1P	μαχησόμεθα
μάχομαι	FMI.1S	μαχήσομαι
μάχομαι	FMI.2S	μαχήσεαι
μάχομαι	FMI.3P	μαχέονται
μάχομαι	FMI.3S	μαχήσεται
μάχομαι	FMN	μαχήσεσθαι
μάχομαι	FMP.APM	μαχησομένους
μάχομαι	FMP.ASM	μαχησόμενον
μάχομαι	FMP.NPM	μαχησόμενοι
μάχομαι	FMP.NSM	μαχησόμενος
μάχομαι	IMI.1S	μαχόμην
μάχομαι	IMI.3D	μαχέσθην
μάχομαι	IMI.3P	ἐμάχοντο
μάχομαι	IMI.3P	μάχοντο
μάχομαι	IMI.3S	μαχέσκετο
μάχομαι	PMD.2D	μάχεσθον
μάχομαι	PMD.3S	μαχέσθω
μάχομαι	PMI.1P	μαχόμεσθα
μάχομαι	PMI.2P	μάχεσθε
μάχομαι	PMI.2S	μάχεαι
μάχομαι	PMI.3D	μάχεσθον
μάχομαι	PMI.3P	μάχονται
μάχομαι	PMN	μάχεσθαι
μάχομαι	PMO.1S	μαχοίμην
μάχομαι	PMO.2S	μάχοιο
μάχομαι	PMO.3P	μαχέοιντο
μάχομαι	PMO.3P	μαχοίατο
μάχομαι	PMO.3S	μάχοιτο
μάχομαι	PMP.ASM	μαχεούμενον
μάχομαι	PMP.NPM	μαχεούμενοι
μάχομαι	PMP.NSM	μαχειόμενος
μάχομαι	PMS.1P	μαχώμεθα
μάχομαι	PMS.1S	μάχωμαι
μάχομαι	PMS.2S	μάχηαι
μάχομαι	PMS.3P	μάχωνται
μάχομαι	PMS.3S	μάχηται
μεγαίρω	AAI.3S	μέγηρε
μεγαίρω	AAP.NSM	μεγήρας
μεγαίρω	AAS.2S	μεγήρῃς
μεγαίρω	PAI.1S	μεγαίρω
μεγαλίζομαι	PMD.2S	μεγαλίζεο
μεγαλίζομαι	PMI.1S	μεγαλίζομαι
μεδέων	PAP.NSM	μεδέων
μεδέων	PAP.VSM	μεδέων
μέδομαι	FMI.1S	μεδήσομαι
μέδομαι	IMI.3D	μεδέσθην
μέδομαι	IMI.3P	μέδοντο
μέδομαι	PMD.3S	μεδέσθω
μέδομαι	PMN	μέδεσθαι
μέδομαι	PMO.3P	μεδοίατο
μέδομαι	PMS.1P	μεδώμεθα
μέδομαι	PMS.2S	μέδηαι
μέδομαι	PMS.3S	μέδηται
μέδω	PAP.NSM	μέδων
μεθαιρέω	AAI.3S	μεθέλεσκε
μεθάλλομαι	AMP.NSM	μετάλμενος
μεθέπω	AAP.NSM	μετασπών
μεθέπω	AMP.NSM	μετασπόμενος
μεθέπω	IAI.3S	μέθεπε
μεθέπω	PAI.2S	μεθέπεις
μεθίημι	AAI.1S	μεθέηκα
μεθίημι	AAI.3S	μεθέηκε
μεθίημι	AAI.3S	μεθέηκεν
μεθίημι	AAI.3S	μεθῆκε
μεθίημι	AAI.3S	μεθῆκεν
μεθίημι	AAN	μεθέμεν
μεθίημι	AAO.3S	μεθείη
μεθίημι	AAS.1P	μεθῶμεν
μεθίημι	AAS.1S	μεθείω
μεθίημι	FAI.1P	μεθήσομεν
μεθίημι	FAI.1S	μεθήσω
μεθίημι	FAI.2P	μεθήσετε
μεθίημι	FAI.3S	μεθήσει
μεθίημι	FAN	μεθησέμεν
μεθίημι	FAN	μεθησέμεναι
μεθίημι	IAI.2S	μεθίεις
μεθίημι	IAI.3P	μέθιεν
μεθίημι	IAI.3S	μεθίει
μεθίημι	PAD.2P	μεθίετε
μεθίημι	PAI.1P	μεθίεμεν
μεθίημι	PAI.2P	μεθίετε
μεθίημι	PAI.2S	μεθιεῖς
μεθίημι	PAI.3S	μεθιεῖ
μεθίημι	PAN	μεθιέμεν
μεθίημι	PAN	μεθιέμεναι
μεθίημι	PAP.APM	μεθιέντας
μεθίημι	PAP.ASM	μεθιέντα
μεθίημι	PAS.3S	μεθίῃσι
μεθίστημι	FAI.1S	μεταστήσω
μεθίστημι	IMI.3S	μεθίστατο
μεθομιλέω	IAI.1S	μεθομίλεον
μεθορμάομαι	APP.NSM	μεθορμηθείς
μεθύω	PAP.ASF	μεθύουσαν
μεθύω	PAP.DSM	μεθύοντι
μειδάω	AAI.3S	μείδησε
μειδάω	AAI.3S	μείδησεν
μειδάω	AAP.NSF	μειδήσασα
μειδιάω	PAP.NSF	μειδιόωσα
μειδιάω	PAP.NSM	μειδιόων
μειλίσσω	PAN	μειλισσέμεν
μειλίσσω	PMD.2S	μειλίσσεο
μείρομαι	PMD.2S	μείρεο
μείρομαι	XAI.3S	ἔμμορε
μείρομαι	YMI.3S	εἵμαρτο
μελαίνω	IMI.3S	μελαίνετο
μελάνω	PAI.3S	μελάνει
μέλδομαι	PMP.NSM	μελδόμενος
μέλλω	IAI.1S	ἔμελλον
μέλλω	IAI.2P	ἐμέλλετε
μέλλω	IAI.2S	ἔμελλες
μέλλω	IAI.3P	ἔμελλον
μέλλω	IAI.3P	μέλλον
μέλλω	IAI.3S	ἔμελλε
μέλλω	IAI.3S	ἔμελλεν
μέλλω	IAI.3S	μέλλε
μέλλω	IAI.3S	μέλλεν
μέλλω	PAI.1S	μέλλω
μέλλω	PAI.2S	μέλλεις
μέλλω	PAI.3P	μέλλουσι
μέλλω	PAI.3P	μέλλουσιν
μέλλω	PAI.3S	μέλλει
μέλλω	PAO.1P	μέλλοιμεν
μέλλω	PAO.3S	μέλλοι
μέλπω	IMI.3S	ἐμέλπετο
μέλπω	PAP.NPM	μέλποντες
μέλπω	PMN	μέλπεσθαι
μέλπω	PMP.DPF	μελπομένῃσιν
μέλω	AAS.3S	μελήσῃ
μέλω	FAI.3P	μελήσουσιν
μέλω	FAI.3S	μελήσει
μέλω	FAN	μελησέμεν
μέλω	FMI.3S	μελήσεται
μέλω	IAI.3S	ἔμελεν
μέλω	IAI.3S	μέλε
μέλω	PAD.3P	μελόντων
μέλω	PAD.3S	μελέτω
μέλω	PAI.1S	μέλω
μέλω	PAI.3P	μέλουσι
μέλω	PAI.3S	μέλει
μέλω	PAN	μέλειν
μέλω	PAN	μελέμεν
μέλω	PAP.NSF	μέλουσα
μέλω	PMD.3S	μελέσθω
μέλω	XAI.3S	μέμηλε
μέλω	XAI.3S	μέμηλεν
μέλω	XAP.NSM	μεμηλώς
μέλω	XAS.3S	μεμήλῃ
μέλω	YAI.3S	μεμήλει
μέλω	YMI.3S	μέμβλετο
μέμαα	XAD.3S	μεμάτω
μέμαα	XAI.1P	μέμαμεν
μέμαα	XAI.2D	μέματον
μέμαα	XAI.3P	μεμάασι
μέμαα	XAI.3P	μεμάασιν
μέμαα	XAP.ADM	μεμαῶτε
μέμαα	XAP.APM	μεμαῶτας
μέμαα	XAP.ASF	μεμαυῖαν
μέμαα	XAP.ASM	μεμαῶτα
μέμαα	XAP.DPM	μεμαῶσιν
μέμαα	XAP.DSM	μεμαῶτι
μέμαα	XAP.GSM	μεμαῶτος
μέμαα	XAP.NDM	μεμαότε
μέμαα	XAP.NDM	μεμαῶτε
μέμαα	XAP.NPF	μεμαυῖαι
μέμαα	XAP.NPM	μεμαότες
μέμαα	XAP.NPM	μεμαῶτες
μέμαα	XAP.NSF	μεμαυῖα
μέμαα	XAP.NSM	μεμαώς
μέμαα	YAI.3P	μέμασαν
μέμονα	XAI.2S	μέμονας
μέμονα	XAI.3S	μέμονε
μέμονα	XAI.3S	μέμονεν
μενεαίνω	AAI.1P	μενεήναμεν
μενεαίνω	IAI.3P	μενέαινον
μενεαίνω	IAI.3S	μενέαινε
μενεαίνω	IAI.3S	μενέαινεν
μενεαίνω	PAI.1P	μενεαίνομεν
μενεαίνω	PAI.1S	μενεαίνω
μενεαίνω	PAI.2P	μενεαίνετε
μενεαίνω	PAI.2S	μενεαίνεις
μενεαίνω	PAI.3S	μενεαίνει
μενεαίνω	PAN	μενεαινέμεν
μενεαίνω	PAP.NSM	μενεαίνων
μενοινάω	AAI.3S	μενοίνησεν
μενοινάω	AAS.3P	μενοινήσωσι
μενοινάω	IAI.3P	μενοίνεον
μενοινάω	IAI.3S	μενοίνα
μενοινάω	PAI.1S	μενοινώω
μενοινάω	PAI.2S	μενοινᾷς
μενοινάω	PAI.3S	μενοινᾷ
μενοινάω	PAI.3S	μενοινάᾳ
μενοινάω	PAP.NSM	μενοινῶν
μενοινάω	PAS.2S	μενοινᾷς
μενοινάω	PAS.3S	μενοινήῃσι
μένω	AAI.1P	ἐμείναμεν
μένω	AAI.1P	μείναμεν
μένω	AAI.1S	ἔμεινα
μένω	AAI.1S	μεῖνα
μένω	AAI.2S	ἔμεινας
μένω	AAI.3P	ἔμειναν
μένω	AAI.3S	ἔμεινε
μένω	AAI.3S	μεῖνε
μένω	AAN	μεῖναι
μένω	AAO.2S	μείνειας
μένω	AAS.3S	μείνῃ
μένω	AMD.2S	μεῖναι
μένω	FAI.1S	μενέω
μένω	FAI.2S	μενέεις
μένω	FAI.3P	μενέουσι
μένω	FAI.3P	μενέουσιν
μένω	FAN	μενέειν
μένω	IAI.1P	μένομεν
μένω	IAI.1S	μένον
μένω	IAI.3D	μενέτην
μένω	IAI.3P	ἔμενον
μένω	IAI.3P	μένεσκον
μένω	IAI.3P	μένον
μένω	IAI.3S	μένε
μένω	IAI.3S	μένεν
μένω	PAD.3P	μενόντων
μένω	PAD.3S	μενέτω
μένω	PAI.1P	μένομεν
μένω	PAI.2P	μένετε
μένω	PAI.3P	μένουσι
μένω	PAI.3P	μένουσιν
μένω	PAI.3S	μένει
μένω	PAN	μένειν
μένω	PAN	μενέμεν
μένω	PAO.2S	μένοις
μένω	PAO.3P	μένοιεν
μένω	PAP.ADM	μένοντε
μένω	PAP.ASM	μένοντα
μένω	PAP.DSM	μένοντι
μένω	PAP.NDM	μένοντε
μένω	PAP.NPM	μένοντες
μένω	PAP.NSM	μένων
μένω	PAS.1P	μένωμεν
μένω	PAS.1S	μένω
μένω	PAS.3S	μένῃ
μένω	PAS.3S	μένῃσι
μερμηρίζω	AAI.1S	μερμήριξα
μερμηρίζω	AAI.3S	μερμήριξε
μερμηρίζω	AAI.3S	μερμήριξεν
μερμηρίζω	AAN	μερμηρίξαι
μερμηρίζω	AAP.NSM	μερμηρίξας
μερμηρίζω	AAS.1S	μερμηρίξω
μερμηρίζω	IAI.3P	μερμήριζον
μερμηρίζω	IAI.3S	μερμήριζε
μερμηρίζω	IAI.3S	μερμήριζεν
μερμηρίζω	PAI.1S	μερμηρίζω
μερμηρίζω	PAI.2S	μερμηρίζεις
μερμηρίζω	PAI.3S	μερμηρίζει
μερμηρίζω	PAP.NSM	μερμηρίζων
μεταβαίνω	AAD.2S	μετάβηθι
μεταβουλεύω	AAI.3P	μετεβούλευσαν
μεταδαίνυμαι	AMS.1S	μεταδαίσομαι
μεταδαίνυμαι	FMI.3S	μεταδαίσεται
μεταδαίνυμαι	PMI.3S	μεταδαίνυται
μεταίζω	AMP.NSM	μετεισάμενος
μεταίζω	PAN	μεταΐζειν
μεταίσσω	AAP.NSM	μεταΐξας
μεταίσσω	PAP.NSM	μεταΐσσων
μετακιάθω	IAI.3P	μετεκίαθον
μετακιάθω	IAI.3S	μετεκίαθε
μετακλαίω	FMN	μετακλαύσεσθαι
μετακλίνομαι	APP.GSM	μετακλινθέντος
μεταλήγω	AAP.DSM	μεταλήξαντι
μεταλλάω	AAN	μεταλλῆσαι
μεταλλάω	IAI.3P	μετάλλησαν
μεταλλάω	IAI.3S	μετάλλα
μεταλλάω	PAD.2S	μετάλλα
μεταλλάω	PAI.1S	μεταλλῶ
μεταλλάω	PAI.2S	μεταλλᾷς
μεταλλάω	PAI.3P	μεταλλῶσιν
μεταλλάω	PAI.3S	μεταλλᾷ
μεταλλάω	PAS.3P	μεταλλῶσιν
μεταμίγνυμι	FAI.1P	μεταμίξομεν
μεταμίγνυμι	IAI.3P	μετέμισγον
μετανίσσομαι	AMI.3S	μετενίσετο
μετανίσσομαι	IMI.3S	μετενίσσετο
μεταπαύομαι	PMP.NPM	μεταπαυόμενοι
μεταπρέπω	IAI.1S	μετέπρεπον
μεταπρέπω	IAI.3P	μετέπρεπον
μεταπρέπω	IAI.3S	μετέπρεπε
μεταπρέπω	IAI.3S	μετέπρεπεν
μεταπρέπω	PAI.1S	μεταπρέπω
μεταπρέπω	PAI.3S	μεταπρέπει
μετασεύομαι	IMI.3S	μετέσσυτο
# μετασσεύομαι	AAI.3P	μετεσσεύοντο  # isn't this AMI.3P ?
μεταστένω	IAI.1S	μετέστενον
μεταστρέφω	AAO.3S	μεταστρέψειε
μεταστρέφω	AAS.3P	μεταστρέψωσιν
μεταστρέφω	AAS.3S	μεταστρέψῃ
μεταστρέφω	APP.ASM	μεταστρεφθέντα
μεταστρέφω	APP.DSM	μεταστρεφθέντι
μεταστρέφω	APP.NDM	μεταστρεφθέντε
μεταστρέφω	APP.NSM	μεταστρεφθείς
μεταστρέφω	FAI.2S	μεταστρέψεις
μετατίθημι	AAI.3S	μετέθηκε
μετατρέπομαι	PMI.2S	μετατρέπῃ
μετατρέπομαι	PMI.3S	μετατρέπεται
μετατροπαλίζομαι	IMI.2S	μετατροπαλίζεο
μεταυδάω	IAI.1S	μετηύδων
μεταυδάω	IAI.3S	μετηύδα
μετάφημι	IAI.3S	μετέφη
μεταφράζω	FMI.1P	μεταφρασόμεσθα
μεταφωνέω	IAI.1S	μετεφώνεον
μεταφωνέω	IAI.3S	μετεφώνεε
μεταφωνέω	IAI.3S	μετεφώνεεν
μεταφωνέω	IAI.3S	μετεφώνει
μέτειμι	AMP.NSM	μετεισάμενος
μέτειμι	FMI.1S	μετέσσομαι
μέτειμι	FMI.3S	μετέσσεται
μέτειμι	PAI.1S	μέτειμι
μέτειμι	PAI.3P	μετέασι
μέτειμι	PAI.3S	μέτα
μέτειμι	PAI.3S	μέτεισι
μέτειμι	PAN	μετεῖναι
μέτειμι	PAN	μετέμμεναι
μέτειμι	PAO.1S	μετείην
μέτειμι	PAO.3S	μετείη
μέτειμι	PAS.1S	μετείω
μέτειμι	PAS.1S	μετέω
μέτειμι	PAS.3S	μετέῃσιν
μετεῖπον	AAI.1S	μετέειπον
μετεῖπον	AAI.3S	μετέειπε
μετεῖπον	AAI.3S	μετέειπεν
μετέρχομαι	AAD.2S	μέτελθε
μετέρχομαι	AAO.3S	μετέλθοι
μετέρχομαι	AAP.NSM	μετελθών
μετέρχομαι	FMI.1S	μετελεύσομαι
μετέρχομαι	PMD.2S	μετέρχεο
μετέρχομαι	PMI.1S	μετέρχομαι
μετέρχομαι	PMI.3S	μετέρχεται
μετέρχομαι	PMP.NSM	μετερχόμενος
μετοίχομαι	IMI.3S	μετῴχετο
μετοίχομαι	PMP.NSF	μετοιχομένη
μετοίχομαι	PMP.NSM	μετοιχόμενος
μετοκλάζω	PAI.3S	μετοκλάζει
μετοχλίζω	AAO.3S	μετοχλίσσειε
μετοχλίζω	AAO.3S	μετοχλίσσειεν
μετρέω	AAP.NPM	μετρήσαντες
μήδομαι	AMI.2S	μήσαο
μήδομαι	AMI.3S	ἐμήσατο
μήδομαι	AMI.3S	μήσατο
μήδομαι	FMI.2S	μήσεαι
μήδομαι	IMI.3S	μήδετο
μήδομαι	PMD.2S	μήδεο
μήδομαι	PMI.2S	μήδεαι
μήδομαι	PMI.3S	μήδεται
μήδομαι	PMO.1S	μηδοίμην
μηκάομαι	AAP.NSM	μακών
μηκάομαι	IAI.3P	μέμηκον
μηκάομαι	XAP.NPF	μεμακυῖαι
μηκάομαι	XAP.NSM	μεμηκώς
μηνίω	AAP.NSM	μηνίσας
μηνίω	IAI.3S	ἐμήνιε
μηνίω	IAI.3S	μήνιε
μηνίω	IAI.3S	μήνιεν
μηνίω	PAI.3S	μηνίει
μηρύομαι	AMI.3P	μηρύσαντο
μητιάω	IMI.3P	μητιόωντο
μητιάω	PAI.3P	μητιόωσι
μητιάω	PAP.DPM	μητιόωσι
μητιάω	PAP.DSM	μητιόωντι
μητιάω	PAP.NPM	μητιόωντες
μητιάω	PAP.NSF	μητιόωσα
μητιάω	PMD.2P	μητιάασθε
μητίομαι	AMI.3P	ἐμητίσαντο
μητίομαι	AMN	μητίσασθαι
μητίομαι	AMO.1S	μητισαίμην
μητίομαι	AMS.1S	μητίσομαι
μητίομαι	FMI.1S	μητίσομαι
μηχανάομαι	IMI.2P	μηχανάασθε
μηχανάομαι	IMI.3P	μηχανόωντο
μηχανάομαι	PAP.APM	μηχανόωντας
μηχανάομαι	PMI.3P	μηχανόωνται
μηχανάομαι	PMN	μηχανάασθαι
μηχανάομαι	PMO.3S	μηχανόῳτο
μιαίνω	AAS.3S	μιήνῃ
μιαίνω	API.3P	μιάνθην
μιαίνω	API.3P	μιάνθησαν
μιαίνω	IMI.3S	ἐμιαίνετο
μιαίνω	PMN	μιαίνεσθαι
μιγάζομαι	PMP.APM	μιγαζομένους
μίγνυμι	AAI.3P	ἔμιξαν
μίγνυμι	AAN	μῖξαι
μίγνυμι	AMI.3S	μίκτο
μίγνυμι	API.1S	ἐμίγην
μίγνυμι	API.2S	ἐμίγης
μίγνυμι	API.3P	ἔμιχθεν
μίγνυμι	API.3P	μίγεν
μίγνυμι	API.3P	μίγησαν
μίγνυμι	API.3S	ἐμίγη
μίγνυμι	API.3S	ἔμικτο
μίγνυμι	API.3S	ἐμίχθη
μίγνυμι	API.3S	μίγη
μίγνυμι	API.3S	μίκτο
μίγνυμι	API.3S	μίχθη
μίγνυμι	APN	μιγήμεναι
μίγνυμι	APN	μιγῆναι
μίγνυμι	APN	μιχθήμεναι
μίγνυμι	APO.1S	μιγείην
μίγνυμι	APO.2S	μιγείης
μίγνυμι	APO.3S	μιγείη
μίγνυμι	APP.ASM	μιγέντα
μίγνυμι	APP.NDM	μιγέντε
μίγνυμι	APP.NSF	μιγεῖσα
μίγνυμι	APP.NSM	μιχθείς
μίγνυμι	APS.2S	μιγήῃς
μίγνυμι	APS.3P	μιγέωσιν
μίγνυμι	FMN	μίξεσθαι
μίγνυμι	FPN	μιγήσεσθαι
μίγνυμι	IAI.3P	ἔμισγον
μίγνυμι	IAI.3P	μίσγον
μίγνυμι	IMI.3D	ἐμισγέσθην
μίγνυμι	IMI.3P	μίσγοντο
μίγνυμι	IMI.3S	ἐμίσγετο
μίγνυμι	IMI.3S	μισγέσκετο
μίγνυμι	IMI.3S	μίσγετο
μίγνυμι	PAN	μισγέμεναι
μίγνυμι	PMI.2S	μίσγεαι
μίγνυμι	PMI.3S	μίσγεται
μίγνυμι	PMN	μίσγεσθαι
μίγνυμι	PMP.GPM	μισγομένων
μίγνυμι	PMS.3S	μίσγηται
μίγνυμι	XMP.APN	μεμιγμένα
μίγνυμι	XMP.ASN	μεμιγμένον
μίγνυμι	XMP.NPM	μεμιγμένοι
μίγνυμι	XMP.NSF	μεμιγμένη
μίγνυμι	XMP.NSN	μεμιγμένον
μίγνυμι	YMI.3S	μέμικτο
μιμνάζω	PAN	μιμνάζειν
μιμνήσκω	AAI.2S	ἔμνησας
μιμνήσκω	AAP.NSF	μνήσασα
μιμνήσκω	AAS.3S	μνήσῃ
μιμνήσκω	AMD.2P	μνήσασθε
μιμνήσκω	AMD.2S	μνῆσαι
μιμνήσκω	AMD.3S	μνησάσθω
μιμνήσκω	AMI.3P	μνήσαντο
μιμνήσκω	AMI.3S	ἐμνήσατο
μιμνήσκω	AMI.3S	μνησάσκετο
μιμνήσκω	AMI.3S	μνήσατο
μιμνήσκω	AMN	μνήσασθαι
μιμνήσκω	AMO.3P	μνησαίατο
μιμνήσκω	AMO.3S	μνήσαιτο
μιμνήσκω	AMP.DPM	μνησαμένοις
μιμνήσκω	AMP.DSM	μνησαμένῳ
μιμνήσκω	AMP.NDM	μνησαμένω
μιμνήσκω	AMP.NPM	μνησάμενοι
μιμνήσκω	AMP.NSF	μνησαμένη
μιμνήσκω	AMP.NSM	μνησάμενος
μιμνήσκω	AMS.1P	μνησόμεθα
μιμνήσκω	AMS.1P	μνησώμεθα
μιμνήσκω	AMS.1S	μνήσομαι
μιμνήσκω	AMS.2S	μνήσῃ
μιμνήσκω	APN	μνησθῆναι
μιμνήσκω	FAI.1S	μνήσω
μιμνήσκω	FAI.3S	μνήσει
μιμνήσκω	FMI.3P	μνήσονται
μιμνήσκω	FMN	μνήσεσθαι
μιμνήσκω	IMI.3P	μιμνήσκοντο
μιμνήσκω	PMD.2S	μιμνήσκεο
μιμνήσκω	PMI.3S	μιμνήσκεται
μιμνήσκω	PMN	μιμνήσκεσθαι
μιμνήσκω	PMO.3S	μιμνήσκοιτο
μιμνήσκω	PMP.NPF	μιμνησκόμεναι
μιμνήσκω	PMP.NSM	μιμνησκόμενος
μιμνήσκω	XMI.1S	μέμνημαι
μιμνήσκω	XMI.2S	μέμνῃ
μιμνήσκω	XMI.2S	μέμνηαι
μιμνήσκω	XMI.2S	μέμνησαι
μιμνήσκω	XMI.3S	μέμνηται
μιμνήσκω	XMN	μεμνῆσθαι
μιμνήσκω	XMP.ASM	μεμνημένον
μιμνήσκω	XMP.NPM	μεμνημένοι
μιμνήσκω	XMP.NSF	μεμνημένη
μιμνήσκω	XMP.NSM	μεμνημένος
μιμνήσκω	YMI.3P	μέμνηντο
μίμνω	IAI.1P	ἐμίμνομεν
μίμνω	IAI.1P	μίμνομεν
μίμνω	IAI.3P	ἔμιμνον
μίμνω	IAI.3P	μίμνον
μίμνω	IAI.3S	ἔμιμνε
μίμνω	IAI.3S	ἔμιμνεν
μίμνω	IAI.3S	μίμνε
μίμνω	IAI.3S	μίμνεν
μίμνω	PAD.2P	μίμνετε
μίμνω	PAD.2S	μίμνε
μίμνω	PAD.3S	μιμνέτω
μίμνω	PAI.2P	μίμνετε
μίμνω	PAI.2S	μίμνεις
μίμνω	PAI.3P	μίμνουσι
μίμνω	PAI.3S	μίμνει
μίμνω	PAN	μίμνειν
μίμνω	PAO.3S	μίμνοι
μίμνω	PAP.DPM	μιμνόντεσσι
μίμνω	PAP.NSM	μίμνων
μίμνω	PAS.1S	μίμνω
μίμνω	PAS.3S	μίμνῃ
μινύθω	IAI.3P	μινύθεσκον
μινύθω	PAI.3P	μινύθουσι
μινύθω	PAI.3S	μινύθει
μινύθω	PAS.3S	μινύθῃ
μινυρίζω	IAI.3P	μινύριζον
μινυρίζω	PAD.2S	μινύριζε
μισέω	AAI.3S	μίσησεν
μιστύλλω	IAI.3P	μίστυλλον
μιστύλλω	IAI.3S	μίστυλλε
μιστύλλω	IAI.3S	μίστυλλεν
μνάομαι	IMI.3P	ἐμνώοντο
μνάομαι	IMI.3P	μνώοντο
μνάομαι	PMD.3S	μνάσθω
μνάομαι	PMI.2S	μνάᾳ
μνάομαι	PMI.3P	μνῶνται
μνάομαι	PMN	μνάασθαι
μνάομαι	PMN	μνᾶσθαι
μνάομαι	PMP.DSM	μνωομένῳ
μνάομαι	PMP.NDM	μνωομένω
μνάομαι	PMP.NPM	μνώμενοι
μνάομαι	PMS.3S	μνᾶται
μνηστεύω	AAP.NPM	μνηστεύσαντες
μνηστεύω	PAN	μνηστεύειν
μογέω	AAI.1S	ἐμόγησα
μογέω	AAI.1S	μόγησα
μογέω	AAI.2S	μόγησας
μογέω	AAI.3P	ἐμόγησαν
μογέω	AAI.3P	μόγησαν
μογέω	AAI.3S	ἐμόγησε
μογέω	AAI.3S	ἐμόγησεν
μογέω	AAP.NSM	μογήσας
μογέω	AAS.3S	μογήσῃ
μογέω	PAP.NPM	μογέοντες
μογέω	PAP.NSM	μογέων
μονόω	AAI.3S	μούνωσε
μονόω	APP.ASM	μουνωθέντα
μονόω	APP.NSM	μονωθείς
μορμύρω	PAP.ASM	μορμύροντα
μορμύρω	PAP.NSM	μορμύρων
μορύσσω	XMP.APN	μεμορυγμένα
μοχθέω	FAN	μοχθήσειν
μοχθίζω	PAP.ASM	μοχθίζοντα
μοχλέω	IAI.3P	ἐμόχλεον
μυθέομαι	AMD.2P	μυθήσασθε
μυθέομαι	AMI.3S	μυθήσατο
μυθέομαι	AMN	μυθήσασθαι
μυθέομαι	AMO.1S	μυθησαίμην
μυθέομαι	AMO.2S	μυθήσαιο
μυθέομαι	AMO.3S	μυθήσαιτο
μυθέομαι	AMS.1S	μυθήσομαι
μυθέομαι	FMI.1S	μυθήσομαι
μυθέομαι	FMI.2S	μυθήσεαι
μυθέομαι	IMI.1S	ἐμυθεόμην
μυθέομαι	IMI.1S	μυθεόμην
μυθέομαι	IMI.3D	μυθείσθην
μυθέομαι	IMI.3P	μυθέσκοντο
μυθέομαι	PMI.1S	μυθέομαι
μυθέομαι	PMI.2S	μυθέαι
μυθέομαι	PMI.2S	μυθεῖαι
μυθέομαι	PMI.3S	μυθεῖται
μυθολογεύω	PAI.1S	μυθολογεύω
μυθολογεύω	PAN	μυθολογεύειν
μυκάομαι	AAI.3P	μύκον
μυκάομαι	AAI.3S	μύκε
μυκάομαι	PMP.NPF	μυκώμεναι
μυκάομαι	XAP.NSM	μεμυκώς
μυκάομαι	YAI.3S	μεμύκει
μύρω	PMI.3P	μύρονται
μύρω	PMP.ADM	μυρομένω
μύρω	PMP.APM	μυρομένους
μύρω	PMP.ASM	μυρόμενον
μύρω	PMP.DPM	μυρομένοισι
μύρω	PMP.DPM	μυρομένοισιν
μύρω	PMP.NDM	μυρομένω
μύρω	PMP.NPM	μυρόμενοι
μύρω	PMP.NSF	μυρομένη
μύω	AAI.3P	μύσαν
μύω	XAI.3S	μέμυκεν
μωμάομαι	FMI.3P	μωμήσονται
μωμεύω	PAS.3S	μωμεύῃ
ναιετάω	IAI.3P	ναιετάασκον
ναιετάω	IAI.3S	ναιετάασκε
ναιετάω	PAI.1S	ναιετάω
ναιετάω	PAI.3P	ναιετάουσι
ναιετάω	PAI.3P	ναιετάουσιν
ναιετάω	PAP.APF	ναιετοώσας
ναιετάω	PAP.APM	ναιετάοντας
ναιετάω	PAP.ASF	ναιετάουσαν
ναιετάω	PAP.ASM	ναιετάοντα
ναιετάω	PAP.DSF	ναιετοώσῃ
ναιετάω	PAP.GPM	ναιεταόντων
ναιετάω	PAP.GPN	ναιεταόντων
ναιετάω	PAP.GSF	ναιετοώσης
ναιετάω	PAP.NSM	ναιετάων
ναίω	AAI.1S	νάσσα
ναίω	API.3S	νάσθη
ναίω	IAI.1S	ἔναιον
ναίω	IAI.1S	ναῖον
ναίω	IAI.3P	ἔναιον
ναίω	IAI.3P	ναίεσκον
ναίω	IAI.3P	ναῖον
ναίω	IAI.3S	ἔναιε
ναίω	IAI.3S	ἔναιεν
ναίω	IAI.3S	ναῖε
ναίω	IAI.3S	ναῖεν
ναίω	IAI.3S	ναίεσκε
ναίω	PAI.1S	ναίω
ναίω	PAI.2S	ναίεις
ναίω	PAI.3P	ναίουσι
ναίω	PAI.3S	ναίει
ναίω	PAN	ναίειν
ναίω	PAN	ναιέμεν
ναίω	PAN	ναιέμεναι
ναίω	PAO.1P	ναίοιμεν
ναίω	PAO.2P	ναίοιτε
ναίω	PAP.NPM	ναίοντες
ναίω	PAP.NSM	ναίων
ναίω	PAP.VSM	ναίων
ναίω	PMP.APN	ναιόμενα
ναίω	PMP.ASF	ναιομένην
ναίω	PMP.ASN	ναιόμενον
ναίω	PMP.DSN	ναιομένῳ
ναίω	PMP.GPF	ναιομενάων
ναίω	PMP.NSF	ναιομένη
ναίω	PMP.NSN	ναιόμενον
ναρκάω	AAI.3S	νάρκησε
νάσσω	AAI.3S	ἔναξε
ναυτίλλομαι	PMI.3S	ναυτίλλεται
ναυτίλλομαι	PMN	ναυτίλλεσθαι
νάω	PAI.3P	νάουσιν
νάω	PAI.3S	νάει
νεικέω	AAI.2S	ἐνείκεσας
νεικέω	AAI.3S	νείκεσε
νεικέω	AAI.3S	νείκεσεν
νεικέω	AAI.3S	νείκεσσε
νεικέω	AAI.3S	νείκεσσεν
νεικέω	FAI.1S	νεικέσω
νεικέω	IAI.1S	νείκεον
νεικέω	IAI.3P	ἐνείκεον
νεικέω	IAI.3P	νεικείεσκον
νεικέω	IAI.3P	νείκειον
νεικέω	IAI.3P	νείκεον
νεικέω	IAI.3S	νείκεε
νεικέω	IAI.3S	νεικείεσκε
νεικέω	PAD.2S	νείκεε
νεικέω	PAD.2S	νείκει
νεικέω	PAI.1S	νεικείω
νεικέω	PAI.3S	νεικεῖ
νεικέω	PAN	νεικείειν
νεικέω	PAN	νεικεῖν
νεικέω	PAO.3S	νεικέοι
νεικέω	PAP.NSM	νεικείων
νεικέω	PAS.3S	νεικείῃ
νεικέω	PAS.3S	νεικείῃσι
νεμέθω	IMI.3P	νεμέθοντο
νεμεσάω	AAI.3S	νεμέσησε
νεμεσάω	AAS.3S	νεμεσήσῃ
νεμεσάω	AMS.3S	νεμεσήσεται
νεμεσάω	API.2P	νεμεσσήθητε
νεμεσάω	API.3P	νεμέσσηθεν
νεμεσάω	API.3S	νεμεσσήθη
νεμεσάω	APP.NSF	νεμεσσηθεῖσα
νεμεσάω	APP.NSM	νεμεσσηθείς
νεμεσάω	APS.1P	νεμεσσηθέωμεν
νεμεσάω	FMI.2S	νεμεσήσεαι
νεμεσάω	FMI.3S	νεμεσήσεται
νεμεσάω	IAI.3P	νεμέσησαν
νεμεσάω	IAI.3S	ἐνεμέσσα
νεμεσάω	IAI.3S	νεμέσσα
νεμεσάω	PAD.2S	νεμέσα
νεμεσάω	PAD.2S	νεμέσσα
νεμεσάω	PAI.1S	νεμεσῶ
νεμεσάω	PAI.2D	νεμεσᾶτον
νεμεσάω	PAS.1S	νεμεσῶ
νεμεσάω	PMI.1S	νεμεσσῶμαι
νεμεσάω	PMI.3S	νεμεσσᾶται
νεμεσάω	PMS.1S	νεμεσσῶμαι
νεμεσίζομαι	IMI.3S	νεμεσίζετο
νεμεσίζομαι	PMD.3S	νεμεσιζέσθω
νεμεσίζομαι	PMI.1S	νεμεσίζομαι
νεμεσίζομαι	PMI.2S	νεμεσίζῃ
νεμεσίζομαι	PMI.3S	νεμεσίζεται
νέμω	AAD.2S	νεῖμον
νέμω	AAI.3P	ἔνειμαν
νέμω	AAI.3P	νεῖμαν
νέμω	AAI.3S	ἔνειμε
νέμω	AAI.3S	νεῖμε
νέμω	AAI.3S	νεῖμεν
νέμω	IAI.3P	ἔνεμον
νέμω	IAI.3S	νέμε
νέμω	IMI.3P	ἐνέμοντο
νέμω	IMI.3P	νέμοντο
νέμω	PAI.3S	νέμει
νέμω	PAP.NSM	νέμων
νέμω	PMI.1P	νεμόμεσθα
νέμω	PMI.2S	νέμεαι
νέμω	PMI.3P	νέμονται
νέμω	PMI.3S	νέμεται
νέμω	PMN	νέμεσθαι
νέμω	PMO.3S	νέμοιτο
νέμω	PMS.2S	νέμηαι
νέομαι	IMI.1S	νεόμην
νέομαι	IMI.3P	νέοντο
νέομαι	PMD.3D	νεέσθων
νέομαι	PMD.3S	νεέσθω
νέομαι	PMI.1S	νέομαι
νέομαι	PMI.1S	νεῦμαι
νέομαι	PMI.2S	νεῖαι
νέομαι	PMI.3P	νέονται
νέομαι	PMI.3S	νεῖται
νέομαι	PMN	νέεσθαι
νέομαι	PMN	νεῖσθαι
νέομαι	PMO.1P	νεοίμεθα
νέομαι	PMO.1S	νεοίμην
νέομαι	PMO.3P	νεοίατο
νέομαι	PMS.1P	νεώμεθα
νέομαι	PMS.2S	νέηαι
νέομαι	PMS.3S	νέηται
νευστάζω	PAP.NSM	νευστάζων
νεύω	AAI.3S	νεῦσε
νεύω	AAI.3S	νεῦσεν
νεύω	FAI.1S	νεύσω
νεύω	IAI.1S	νεῦον
νεύω	IAI.3S	ἔνευεν
νεύω	PAO.3P	νεύοιεν
νεύω	PAP.ASM	νεύοντα
νεύω	PAP.GPM	νευόντων
νέω	AMI.3P	νήσαντο
νέω	IAI.3P	ἔννεον
νέω	PAP.NSM	νέων
νηέω	AAI.3P	νήησαν
νηέω	AAN	νηῆσαι
νηέω	AAP.NSM	νηήσας
νηέω	AMD.3S	νηησάσθω
νηέω	AMN	νηήσασθαι
νηέω	IAI.3P	νήεον
νηέω	IAI.3S	νήει
νηκουστέω	AAI.3S	νηκούστησε
νηπιαχεύω	PAP.NSM	νηπιαχεύων
νήχω	IAI.1S	νῆχον
νήχω	IAI.3S	νῆχε
νήχω	PAN	νηχέμεναι
νήχω	PMP.DPM	νηχομένοισι
νήχω	PMP.NPM	νηχόμενοι
νήχω	PMP.NSM	νηχόμενος
νίζω	AAD.2S	νίψον
νίζω	AAI.3S	νίψεν
νίζω	AMI.3S	νίψατο
νίζω	AMN	νίψασθαι
νίζω	AMP.NPM	νιψάμενοι
νίζω	AMP.NSM	νιψάμενος
νίζω	FAI.1S	νίψω
νίζω	FAI.3S	νίψει
νίζω	IAI.3P	νίζον
νίζω	IAI.3S	νίζε
νίζω	IMI.3S	νίζετο
νίζω	PAN	νίζειν
νίζω	PAP.NPM	νίζοντες
νίζω	XMI.3S	νένιπται
νικάω	AAI.1S	ἐνίκησα
νικάω	AAI.1S	νίκησα
νικάω	AAI.2S	ἐνίκησας
νικάω	AAI.3S	ἐνίκησεν
νικάω	AAI.3S	νίκησε
νικάω	AAI.3S	νίκησεν
νικάω	AAN	νικῆσαι
νικάω	AAP.DSM	νικήσαντι
νικάω	AAP.NSM	νικήσας
νικάω	AAS.3S	νικήσῃ
νικάω	APP.DSM	νικηθέντι
νικάω	APP.NSM	νικηθείς
νικάω	FAI.3P	νικήσουσι
νικάω	FAN	νικησέμεν
νικάω	IAI.1P	νικάσκομεν
νικάω	IAI.3P	ἐνίκων
νικάω	IAI.3P	νίκων
νικάω	IAI.3S	ἐνίκα
νικάω	IAI.3S	νίκα
νικάω	PAI.2S	νικᾷς
νικάω	PAN	νικᾶν
νικάω	PAP.NPM	νικῶντες
νικάω	PAS.3S	νικᾷ
νίσσομαι	AMI.3P	νίσοντο
νίσσομαι	AMP.ASM	νισόμενον
νίσσομαι	FMI.1S	νίσομαι
νίσσομαι	PMI.1P	νισσόμεθα
νίφω	PAN	νιφέμεν
νοέω	AAD.2S	νόησον
νοέω	AAI.1S	ἐνόησα
νοέω	AAI.1S	νόησα
νοέω	AAI.2S	ἐνόησας
νοέω	AAI.3P	ἐνόησαν
νοέω	AAI.3S	ἐνόησε
νοέω	AAI.3S	ἐνόησεν
νοέω	AAI.3S	νόησε
νοέω	AAI.3S	νόησεν
νοέω	AAN	νοῆσαι
νοέω	AAP.NSM	νοήσας
νοέω	AAS.1S	νοήσω
νοέω	AAS.2S	νοήσῃς
νοέω	AAS.3S	νοήσῃ
νοέω	AMI.3S	νοήσατο
νοέω	FAI.1S	νοήσω
νοέω	FAI.2S	νοήσεις
νοέω	FAI.3S	νοήσει
νοέω	IAI.3S	νόει
νοέω	PAD.2S	νόει
νοέω	PAI.1S	νοέω
νοέω	PAI.2S	νοέεις
νοέω	PAP.DSF	νοεούσῃ
νοέω	PAP.DSM	νοέοντι
νομεύω	IAI.3S	ἐνόμευε
νομεύω	PAP.NSM	νομεύων
νοστέω	AAI.2S	νόστησας
νοστέω	AAN	νοστῆσαι
νοστέω	AAO.1P	νοστήσαιμεν
νοστέω	AAO.3S	νοστήσειε
νοστέω	AAO.3S	νοστήσειεν
νοστέω	AAP.ASM	νοστήσαντα
νοστέω	AAP.DSM	νοστήσαντι
νοστέω	AAP.NPM	νοστήσαντες
νοστέω	AAP.NSM	νοστήσας
νοστέω	AAS.1P	νοστήσομεν
νοστέω	AAS.1S	νοστήσω
νοστέω	AAS.2S	νοστήσεις
νοστέω	AAS.3S	νοστήσῃ
νοστέω	FAI.3S	νοστήσει
νοστέω	FAN	νοστήσειν
νοστέω	FAN	νοστησέμεν
νοσφίζομαι	AMI.1S	νοσφισάμην
νοσφίζομαι	AMP.ASF	νοσφισσαμένην
νοσφίζομαι	AMP.NSF	νοσφισσαμένη
νοσφίζομαι	AMP.NSM	νοσφισθείς
νοσφίζομαι	PMI.2S	νοσφίζεαι
νοσφίζομαι	PMO.1P	νοσφιζοίμεθα
νύσσω	AAI.3S	νύξε
νύσσω	AAI.3S	νύξεν
νύσσω	AAP.NSM	νύξας
νύσσω	PAP.NPM	νύσσοντες
νύσσω	PAP.NSM	νύσσων
νύσσω	PMP.GPM	νυσσομένων
νωμάω	AAI.3P	νώμησαν
νωμάω	AAI.3S	νώμησεν
νωμάω	AAN	νωμῆσαι
νωμάω	IAI.1S	ἐνώμων
νωμάω	IAI.2S	ἐνώμας
νωμάω	IAI.3P	ἐνώμων
νωμάω	IAI.3P	νώμησαν
νωμάω	IAI.3S	ἐνώμα
νωμάω	IAI.3S	νώμα
νωμάω	PAP.NSM	νωμῶν
νωμάω	PAS.2S	νωμᾷς
νωμάω	PAS.3S	νωμᾷ
ξαίνω	PAN	ξαίνειν
ξενίζω	AAI.1S	ἐξείνισσα
ξενίζω	AAI.2S	ξείνισας
ξενίζω	AAI.2S	ξείνισσας
ξενίζω	AAI.3S	ξείνισσε
ξενίζω	AAI.3S	ξείνισσεν
ξενίζω	AAN	ξεινίσαι
ξενίζω	FAI.1P	ξεινίσσομεν
ξενίζω	PAN	ξεινίζειν
ξέω	AAI.3S	ἔξεσε
ξέω	AAI.3S	ξέσσε
ξέω	AAI.3S	ξέσσεν
ξέω	IAI.1S	ἔξεον
ξηραίνω	API.3S	ἐξηράνθη
ξύω	IAI.3P	ξῦον
ὀαρίζω	IAI.3S	ὀάριζε
ὀαρίζω	PAI.3D	ὀαρίζετον
ὀαρίζω	PAN	ὀαριζέμεναι
ὁδεύω	PAN	ὁδεύειν
ὀδύρομαι	AMP.NSM	ὀδυράμενος
ὀδύρομαι	AMS.3S	ὀδύρεται
ὀδύρομαι	IMI.3P	ὀδύροντο
ὀδύρομαι	IMI.3P	ὠδύροντο
ὀδύρομαι	IMI.3S	ὀδύρετο
ὀδύρομαι	PMD.2S	ὀδύρεο
ὀδύρομαι	PMI.1S	ὀδύρομαι
ὀδύρομαι	PMI.2S	ὀδύρεαι
ὀδύρομαι	PMI.3P	ὀδύρονται
ὀδύρομαι	PMI.3S	ὀδύρεται
ὀδύρομαι	PMP.ASF	ὀδυρομένην
ὀδύρομαι	PMP.ASM	ὀδυρόμενον
ὀδύρομαι	PMP.DPM	ὀδυρομένοισι
ὀδύρομαι	PMP.DPM	ὀδυρομένοισιν
ὀδύρομαι	PMP.DSF	ὀδυρομένῃ
ὀδύρομαι	PMP.DSM	ὀδυρομένῳ
ὀδύρομαι	PMP.NPM	ὀδυρόμενοι
ὀδύρομαι	PMP.NSF	ὀδυρομένη
ὀδύρομαι	PMP.NSM	ὀδυρόμενος
ὀδύσσομαι	AMI.3P	ὀδύσαντο
ὀδύσσομαι	AMI.3S	ὠδύσατο
ὀδύσσομαι	AMP.GSM	ὀδυσσαμένοιο
ὀδύσσομαι	XMI.3S	ὀδώδυσται
ὄζω	YAI.3S	ὀδώδει
ὄθομαι	PMI.1S	ὄθομαι
ὄθομαι	PMI.3S	ὄθεται
οἴγω	AAI.3P	ὤϊξαν
οἴγω	AAI.3S	ὤιξε
οἴγω	AAI.3S	ὤϊξε
οἴγω	AAI.3S	ὤιξεν
οἴγω	AAI.3S	ὤϊξεν
οἴγω	AAI.3S	ᾦξε
οἴγω	AAP.NSF	οἴξασα
οἴγω	IMI.3P	ὠΐγνυντο
οἶδα	FAN	εἰδήσειν
οἶδα	FMI.1S	εἴσομαι
οἶδα	FMI.2S	εἴσεαι
οἶδα	FMI.3S	εἴσεται
οἶδα	PAI.3P	ἴσασι
οἶδα	PAI.3P	ἴσασιν
οἶδα	PAI.3S	ἴσασιν
οἶδα	XAD.2S	ἴσθι
οἶδα	XAD.3S	ἴστω
οἶδα	XAI.1P	ἴδμεν
οἶδα	XAI.1S	οἶδα
οἶδα	XAI.2P	ἴστε
οἶδα	XAI.2S	οἶδας
οἶδα	XAI.2S	οἶσθα
οἶδα	XAI.3P	ἴσασι
οἶδα	XAI.3S	οἶδε
οἶδα	XAI.3S	οἶδεν
οἶδα	XAN	ἴδμεν
οἶδα	XAN	ἴδμεναι
οἶδα	XAO.2S	εἰδείης
οἶδα	XAO.3S	εἰδείη
οἶδα	XAP.ADM	εἰδότε
οἶδα	XAP.APF	ἰδυίας
οἶδα	XAP.ASF	ἰδυῖαν
οἶδα	XAP.ASM	εἰδότα
οἶδα	XAP.DPF	ἰδυίῃσι
οἶδα	XAP.DPM	εἰδόσι
οἶδα	XAP.DPM	εἰδόσιν
οἶδα	XAP.DSF	ἰδυίῃ
οἶδα	XAP.GSM	εἰδότος
οἶδα	XAP.NDM	εἰδότε
οἶδα	XAP.NPM	εἰδότες
οἶδα	XAP.NSF	ἰδυῖα
οἶδα	XAP.NSM	εἰδώς
οἶδα	XAS.1P	εἴδομεν
οἶδα	XAS.1S	εἰδέω
οἶδα	XAS.1S	εἰδῶ
οἶδα	XAS.2P	εἴδετε
οἶδα	XAS.2S	εἰδῇς
οἶδα	XAS.2S	ἰδῇς
οἶδα	XAS.3P	εἰδῶσι
οἶδα	XAS.3S	εἰδῇ
οἶδα	XAS.3S	ἰδῇ
οἶδα	YAI.3P	ἴσαν
οἶδα	YAI.3S	ᾔδεε
οἶδα	YAI.3S	ᾔδεεν
οἶδα	YAI.3S	ᾔδη
οἶδα	YAI.3S	ἠείδη
οἰδάνω	PAI.3S	οἰδάνει
οἰδάνω	PMI.3S	οἰδάνεται
οἰδέω	IAI.3S	ᾤδεε
ὀιζύω	AAP.NSM	ὀιζύσας
ὀιζύω	AAP.NSM	ὀϊζύσας
ὀιζύω	PAD.2S	ὀΐζυε
ὀιζύω	PAI.1P	ὀϊζύομεν
οἰκέω	API.3P	ᾤκηθεν
οἰκέω	IAI.3P	οἴκεον
οἰκέω	IAI.3P	ᾤκεον
οἰκέω	IAI.3S	ᾤκει
οἰκέω	PAI.1P	οἰκέομεν
οἰκέω	PMO.3S	οἰκέοιτο
οἰκτείρω	IAI.3S	ᾤκτειρε
οἰκτείρω	IAI.3S	ᾤκτιρε
οἰκτείρω	PAI.2S	οἰκτίρεις
οἰκτείρω	PAP.NSM	οἰκτίρων
οἰμάω	AAI.3S	οἴμησε
οἰμάω	AAI.3S	οἴμησεν
οἰμώζω	AAI.3P	ᾤμωξαν
οἰμώζω	AAI.3S	ᾤμωξεν
οἰμώζω	AAO.3S	οἰμώξειε
οἰμώζω	AAP.NSM	οἰμώξας
οἰνίζομαι	IMI.3P	οἰνίζοντο
οἰνίζομαι	PMD.2P	οἰνίζεσθε
οἰνοποτάζω	PAI.3S	οἰνοποτάζει
οἰνοποτάζω	PAP.NSM	οἰνοποτάζων
οἰνοχοεύω	PAI.3S	οἰνοχοεύει
οἰνοχοεύω	PAN	οἰνοχοεύειν
οἰνοχοεύω	PAP.NSM	οἰνοχοεύων
οἰνοχοέω	AAN	οἰνοχοῆσαι
οἰνοχοέω	IAI.3S	ἐοινοχόει
οἰνοχοέω	IAI.3S	ἐῳνοχόει
οἰνοχοέω	IAI.3S	οἰνοχόει
οἰνοχοέω	PAP.NPM	οἰνοχοεῦντες
οἰνόω	APP.NPM	οἰνωθέντες
# οἴομαι	AMI.3S	ὀίσατο  # should be ὀΐσατο
οἴομαι	AMI.3S	ὀΐσατο
οἴομαι	AMP.NSM	ὀισάμενος
οἴομαι	AMP.NSM	ὀϊσάμενος
οἴομαι	API.1S	ὠΐσθην
οἴομαι	API.3S	ὠΐσθη
οἴομαι	APP.NSM	ὀϊσθείς
οἴομαι	IMI.3S	ὠίετο
οἴομαι	IMI.3S	ὠΐετο
οἴομαι	PAI.1S	οἴω
οἴομαι	PAI.1S	ὀίω
οἴομαι	PAI.1S	ὀΐω
οἴομαι	PMI.1S	οἴομαι
οἴομαι	PMI.1S	ὀίομαι
οἴομαι	PMI.1S	ὀΐομαι
οἴομαι	PMI.2S	ὀίεαι
οἴομαι	PMI.2S	ὀΐεαι
οἴομαι	PMI.3S	ὀΐεται
οἴομαι	PMO.3S	οἴοιτο
οἴομαι	PMP.ASM	ὀϊόμενον
οἴομαι	PMP.DPM	ὀϊομένοισι
οἴομαι	PMP.DSM	ὀϊομένῳ
οἴομαι	PMP.NSF	ὀιομένη
οἴομαι	PMP.NSM	ὀϊόμενος
# οἰόομαι	AMI.3S	οἰώθη  # @@@
ὀιστεύω	AAD.2S	ὀΐστευσον
ὀιστεύω	AAP.NSM	ὀιστεύσας
ὀιστεύω	AAP.NSM	ὀϊστεύσας
ὀιστεύω	PAP.ASM	ὀϊστεύοντα
οἰχνέω	IAI.3P	οἴχνεσκον
οἰχνέω	IAI.3S	οἴχνεσκε
οἰχνέω	PAI.3P	οἰχνεῦσιν
οἴχομαι	IMI.2S	ᾤχεο
οἴχομαι	IMI.3P	ᾤχοντο
οἴχομαι	IMI.3S	ᾤχετο
οἴχομαι	PMI.3D	οἴχεσθον
οἴχομαι	PMI.3P	οἴχονται
οἴχομαι	PMI.3S	οἴχεται
οἴχομαι	PMN	οἴχεσθαι
οἴχομαι	PMO.3S	οἴχοιτο
οἴχομαι	PMP.ASF	οἰχομένην
οἴχομαι	PMP.ASM	οἰχόμενον
οἴχομαι	PMP.DSM	οἰχομένῳ
οἴχομαι	PMP.GSM	οἰχομένοιο
οἴχομαι	PMP.NPM	οἰχόμενοι
οἴχομαι	PMP.NSF	οἰχομένη
οἴχομαι	PMS.1S	οἴχωμαι
οἴχομαι	PMS.3P	οἴχωνται
οἴχομαι	PMS.3S	οἴχηται
οἴω	PAI.1S	οἴω
ὀίω	PAI.1S	οἴω
ὀκνέω	IAI.3P	ὄκνεον
ὀκνέω	PAI.1S	ὀκνείω
ὀκριάομαι	IMI.3P	ὀκριόωντο
ὀλέκω	IAI.3P	ὄλεκον
ὀλέκω	IAI.3S	ὄλεκεν
ὀλέκω	IAI.3S	ὀλέκεσκεν
ὀλέκω	IMI.3P	ὀλέκοντο
ὀλέκω	PAI.3P	ὀλέκουσι
ὀλέκω	PAI.3P	ὀλέκουσιν
ὀλέκω	PAP.APM	ὀλέκοντας
ὀλέκω	PAP.ASM	ὀλέκοντα
ὀλέκω	PMI.3P	ὀλέκονται
ὀλιγηπελέων	PAP.NSF	ὀλιγηπελέουσα
ὀλιγηπελέων	PAP.NSM	ὀλιγηπελέων
ὀλιγοδρανέων	PAP.NSM	ὀλιγοδρανέων
ὀλισθάνω	AAI.3S	ὄλισθε
ὀλισθάνω	AAI.3S	ὄλισθεν
ὄλλυμι	AAD.2S	ὄλεσσον
ὄλλυμι	AAI.1S	ὤλεσα
ὄλλυμι	AAI.2S	ὤλεσας
ὄλλυμι	AAI.3P	ὄλεσαν
ὄλλυμι	AAI.3P	ὄλεσσαν
ὄλλυμι	AAI.3P	ὤλεσαν
ὄλλυμι	AAI.3S	ὄλεσε
ὄλλυμι	AAI.3S	ὄλεσεν
ὄλλυμι	AAI.3S	ὄλεσσε
ὄλλυμι	AAI.3S	ὄλεσσεν
ὄλλυμι	AAI.3S	ὤλεσε
ὄλλυμι	AAI.3S	ὤλεσεν
ὄλλυμι	AAN	ὀλέσαι
ὄλλυμι	AAN	ὀλέσσαι
ὄλλυμι	AAO.3S	ὀλέσειε
ὄλλυμι	AAP.NPM	ὀλέσαντες
ὄλλυμι	AAP.NSF	ὀλέσασα
ὄλλυμι	AAP.NSM	ὀλέσας
ὄλλυμι	AAP.NSM	ὀλέσσας
ὄλλυμι	AAS.2S	ὀλέσῃς
ὄλλυμι	AAS.2S	ὀλέσσῃς
ὄλλυμι	AAS.3P	ὀλέσωσιν
ὄλλυμι	AAS.3S	ὀλέσῃ
ὄλλυμι	AAS.3S	ὀλέσσῃ
ὄλλυμι	AMI.1S	ὀλόμην
ὄλλυμι	AMI.2S	ὤλεο
ὄλλυμι	AMI.3P	ὄλοντο
ὄλλυμι	AMI.3S	ὤλετο
ὄλλυμι	AMN	ὀλέσθαι
ὄλλυμι	AMO.2P	ὄλοισθε
ὄλλυμι	AMS.1S	ὄλωμαι
ὄλλυμι	AMS.2S	ὄληαι
ὄλλυμι	AMS.3P	ὄλωνται
ὄλλυμι	AMS.3S	ὄληται
ὄλλυμι	FAI.1S	ὀλέσω
ὄλλυμι	FAI.2S	ὀλέσσεις
ὄλλυμι	FAI.3S	ὀλέσσει
ὄλλυμι	FMI.2P	ὀλέεσθε
ὄλλυμι	FMI.3S	ὀλεῖται
ὄλλυμι	FMN	ὀλέεσθαι
ὄλλυμι	PAP.APM	ὀλλύντας
ὄλλυμι	PAP.GPM	ὀλλύντων
ὄλλυμι	PAP.NPF	ὀλλῦσαι
ὄλλυμι	PAP.NSM	ὀλλύς
ὄλλυμι	PMP.APM	ὀλλυμένους
ὄλλυμι	PMP.GPM	ὀλλυμένων
ὄλλυμι	PMP.NPM	ὀλλύμενοι
ὄλλυμι	XAI.2S	ὄλωλας
ὄλλυμι	XAI.3S	ὄλωλε
ὄλλυμι	XAI.3S	ὄλωλεν
ὄλλυμι	XAS.3S	ὀλώλῃ
ὄλλυμι	YAI.3S	ὀλώλει
ὀλολύζω	AAI.3P	ὀλόλυξαν
ὀλολύζω	AAI.3S	ὀλόλυξε
ὀλολύζω	AAN	ὀλολύξαι
ὀλολύζω	PAD.2S	ὀλόλυζε
ὀλοφύρομαι	AMI.2S	ὀλοφύραο
ὀλοφύρομαι	AMI.3S	ὀλοφύρατο
ὀλοφύρομαι	AMS.3S	ὀλοφύρεται
ὀλοφύρομαι	PMI.1S	ὀλοφύρομαι
ὀλοφύρομαι	PMI.2S	ὀλοφύρεαι
ὀλοφύρομαι	PMI.3S	ὀλοφύρεται
ὀλοφύρομαι	PMP.APM	ὀλοφυρομένους
ὀλοφύρομαι	PMP.ASF	ὀλοφυρομένην
ὀλοφύρομαι	PMP.NPF	ὀλοφυρόμεναι
ὀλοφύρομαι	PMP.NPM	ὀλοφυρόμενοι
ὀλοφύρομαι	PMP.NSF	ὀλοφυρομένη
ὀλοφύρομαι	PMP.NSM	ὀλοφυρόμενος
ὁμαδέω	AAI.3P	ὁμάδησαν
ὁμαρτέω	AAO.3S	ὁμαρτήσειεν
ὁμαρτέω	AAP.NPM	ὁμαρτήσαντες
ὁμαρτέω	PAP.NSM	ὁμαρτέων
ὁμηγυρίζομαι	AMN	ὁμηγυρίσασθαι
ὁμηρέω	AAI.3S	ὡμήρησε
ὁμιλέω	AAI.1S	ὡμίλησα
ὁμιλέω	AAO.3S	ὁμιλήσειεν
ὁμιλέω	AAP.NPM	ὁμιλήσαντες
ὁμιλέω	AAS.3P	ὁμιλήσωσι
ὁμιλέω	IAI.3P	ὁμίλεον
ὁμιλέω	IAI.3P	ὡμίλευν
ὁμιλέω	IAI.3S	ὁμίλει
ὁμιλέω	PAD.2S	ὁμίλει
ὁμιλέω	PAI.1P	ὁμιλέομεν
ὁμιλέω	PAI.2S	ὁμιλεῖς
ὁμιλέω	PAI.3S	ὁμιλεῖ
ὁμιλέω	PAN	ὁμιλεῖν
ὁμιλέω	PAO.3S	ὁμιλέοι
ὄμνυμι	AAD.2P	ὀμόσσατε
ὄμνυμι	AAD.2S	ὄμοσον
ὄμνυμι	AAD.2S	ὄμοσσον
ὄμνυμι	AAI.1P	ὠμόσσαμεν
ὄμνυμι	AAI.1S	ὤμοσα
ὄμνυμι	AAI.3P	ὄμοσαν
ὄμνυμι	AAI.3S	ὄμοσεν
ὄμνυμι	AAI.3S	ὄμοσσεν
ὄμνυμι	AAI.3S	ὤμοσε
ὄμνυμι	AAN	ὀμόσαι
ὄμνυμι	AAN	ὀμόσσαι
ὄμνυμι	AAO.1S	ὀμόσαιμι
ὄμνυμι	AAP.NSM	ὀμόσας
ὄμνυμι	AAP.NSM	ὀμόσσας
ὄμνυμι	AAS.3S	ὀμόσσῃ
ὄμνυμι	FMI.1S	ὀμοῦμαι
ὄμνυμι	FMI.3S	ὀμεῖται
ὄμνυμι	IAI.3S	ὄμνυε
ὄμνυμι	IAI.3S	ὤμνυε
ὄμνυμι	PAD.2S	ὄμνυθι
ὄμνυμι	PAD.3S	ὀμνυέτω
ὁμοιόω	APN	ὁμοιωθήμεναι
ὁμοκλέω	AAI.3P	ὁμόκλησαν
ὁμοκλέω	AAI.3S	ὁμοκλήσασκε
ὁμοκλέω	AAO.3S	ὁμοκλήσειεν
ὁμοκλέω	AAP.NPM	ὁμοκλήσαντες
ὁμοκλέω	AAP.NSM	ὁμοκλήσας
ὁμοκλέω	IAI.1P	ὁμοκλέομεν
ὁμοκλέω	IAI.3P	ὁμόκλεον
ὁμοκλέω	IAI.3S	ὁμόκλα
ὀμόργνυμι	AMP.ASF	ὀμορξαμένην
ὀμόργνυμι	AMP.ASM	ὀμορξάμενον
ὀμόργνυμι	AMP.NSM	ὀμορξάμενος
ὀμόργνυμι	IAI.3S	ὀμόργνυ
ὀμόργνυμι	IMI.3P	ὠμόργνυντο
ὁμοστιχάω	PAI.3S	ὁμοστιχάει
ὁμοφρονέω	PAO.2S	ὁμοφρονέοις
ὁμοφρονέω	PAP.NDM	ὁμοφρονέοντε
ὁμόω	APN	ὁμωθῆναι
ὀνειδίζω	AAD.2S	ὀνείδισον
ὀνειδίζω	AAI.2S	ὀνείδισας
ὀνειδίζω	PAP.NSM	ὀνειδίζων
ὀνίνημι	AAI.1S	ὄνησα
ὀνίνημι	AAI.2S	ὤνησας
ὀνίνημι	AAI.3P	ὤνησαν
ὀνίνημι	AAI.3S	ὤνησεν
ὀνίνημι	AMD.2S	ὄνησο
ὀνίνημι	AMS.2S	ὀνήσεαι
ὀνίνημι	FAI.3S	ὀνήσει
ὀνίνημι	FAN	ὀνήσειν
ὀνίνημι	FMI.3S	ὀνήσεται
ὀνίνημι	PAI.3S	ὀνίνησι
ὀνομάζω	AAI.2S	ὠνόμασας
ὀνομάζω	AAI.3S	ὀνόμαξε
ὀνομάζω	IAI.2S	ὀνόμαζες
ὀνομάζω	IAI.3P	ὀνόμαζον
ὀνομάζω	IAI.3S	ὀνόμαζε
ὀνομάζω	IAI.3S	ὀνόμαζεν
ὀνομάζω	PAD.2S	ὀνόμαζε
ὀνομάζω	PAN	ὀνομάζειν
ὀνομάζω	PAO.3S	ὀνομάζοι
ὀνομάζω	PAP.NSM	ὀνομάζων
ὄνομαι	AMI.1S	ὠνοσάμην
ὄνομαι	AMI.3S	ὤνατο
ὄνομαι	AMO.3S	ὀνόσαιτο
ὄνομαι	AMP.NSM	ὀνοσσάμενος
ὄνομαι	FMI.3S	ὀνόσσεται
ὄνομαι	FMN	ὀνόσσεσθαι
ὄνομαι	PMI.2S	ὄνοσαι
ὄνομαι	PMI.3P	ὄνονται
ὄνομαι	PMO.3S	ὄνοιτο
ὀνομαίνω	AAI.2S	ὀνόμηνας
ὀνομαίνω	AAI.3S	ὀνόμηνεν
ὀνομαίνω	AAS.1S	ὀνομήνω
ὀνομαίνω	AAS.2S	ὀνομήνῃς
ὀπαδέω	IAI.3S	ὀπήδει
ὀπαδέω	PAI.3S	ὀπηδεῖ
ὀπάζω	AAD.2S	ὄπασσον
ὀπάζω	AAI.1S	ὄπασσα
ὀπάζω	AAI.1S	ὤπασα
ὀπάζω	AAI.3P	ὤπασαν
ὀπάζω	AAI.3S	ὄπασσε
ὀπάζω	AAI.3S	ὄπασσεν
ὀπάζω	AAI.3S	ὤπασε
ὀπάζω	AAN	ὀπάσσαι
ὀπάζω	AAO.1S	ὀπάσαιμι
ὀπάζω	AAO.3P	ὀπάσειαν
ὀπάζω	AAP.NSM	ὀπάσσας
ὀπάζω	AMI.3S	ὀπάσσατο
ὀπάζω	AMP.NSM	ὀπασσάμενος
ὀπάζω	AMS.2S	ὀπάσσεαι
ὀπάζω	FAI.1P	ὀπάσσομεν
ὀπάζω	FAI.1S	ὀπάσσω
ὀπάζω	FAI.3S	ὀπάσσει
ὀπάζω	IAI.3P	ὤπαζον
ὀπάζω	IAI.3S	ὄπαζε
ὀπάζω	IAI.3S	ὄπαζεν
ὀπάζω	IAI.3S	ὤπαζε
ὀπάζω	PAD.2S	ὄπαζε
ὀπάζω	PAI.3S	ὀπάζει
ὀπάζω	PAN	ὀπάζειν
ὀπάζω	PAP.NSM	ὀπάζων
ὀπάζω	PMP.NSM	ὀπαζόμενος
ὀπίζομαι	IMI.2S	ὀπίζεο
ὀπίζομαι	IMI.3S	ὠπίζετο
ὀπίζομαι	PMI.1S	ὀπίζομαι
ὀπιπτεύω	AAP.NSM	ὀπιπεύσας
ὀπιπτεύω	FAI.2S	ὀπιπεύσεις
ὀπιπτεύω	PAI.2S	ὀπιπεύεις
ὁπλέω	IAI.3P	ὥπλεον
ὁπλίζω	AAD.2S	ὅπλισσον
ὁπλίζω	AAI.3S	ὥπλισσε
ὁπλίζω	AAN	ὁπλίσαι
ὁπλίζω	AMI.3S	ὁπλίσσατο
ὁπλίζω	AMI.3S	ὡπλίσσατο
ὁπλίζω	AMS.1P	ὁπλισόμεσθα
ὁπλίζω	API.3P	ὅπλισθεν
ὁπλίζω	IMI.3P	ὁπλίζοντο
ὁπλίζω	IMI.3P	ὡπλίζοντο
ὁπλίζω	IMI.3S	ὡπλίζετο
ὁπλίζω	PMI.3P	ὁπλίζονται
ὁπλίζω	PMS.1P	ὁπλιζώμεθα
ὅπλομαι	PMN	ὅπλεσθαι
ὀπτάω	AAI.3P	ὄπτησαν
ὀπτάω	AAI.3P	ὤπτησαν
ὀπτάω	AAI.3S	ὤπτησε
ὀπτάω	AAN	ὀπτῆσαι
ὀπτάω	AAP.NPM	ὀπτήσαντες
ὀπτάω	AAP.NSM	ὀπτήσας
ὀπτάω	APN	ὀπτηθῆναι
ὀπτάω	IAI.3P	ὄπτησαν
ὀπτάω	IAI.3P	ὤπτων
ὀπυίω	IAI.3S	ὄπυιε
ὀπυίω	IAI.3S	ὤπυιε
ὀπυίω	PAN	ὀπυιέμεν
ὀπυίω	PAN	ὀπυιέμεναι
ὀπυίω	PAO.3S	ὀπυίοι
ὀπυίω	PAP.NPM	ὀπυίοντες
ὀπυίω	PAS.3S	ὀπυίῃ
ὀπυίω	PMP.NSF	ὀπυιομένη
ὁράω	AMD.2P	ὄψεσθε
ὁράω	FMI.2S	ὄψεαι
ὁράω	FMI.2S	ὄψῃ
ὁράω	FMI.3S	ὄψεται
ὁράω	FMN	ὄψεσθαι
ὁράω	FMP.NPF	ὀψόμεναι
ὁράω	FMP.NSF	ὀψομένη
ὁράω	FMP.NSM	ὀψόμενος
ὁράω	IAI.1P	ὁρῶμεν
ὁράω	IAI.3S	ὅρα
ὁράω	IMI.3P	ὁρῶντο
ὁράω	IMI.3S	ὁρᾶτο
ὁράω	PAI.1S	ὁρόω
ὁράω	PAI.1S	ὁρῶ
ὁράω	PAI.2S	ὁράᾳς
ὁράω	PAI.3S	ὁρᾷ
ὁράω	PAN	ὁρᾶν
ὁράω	PAO.2P	ὁρόῳτε
ὁράω	PAP.NPM	ὁρόωντες
ὁράω	PAP.NPM	ὁρῶντες
ὁράω	PAP.NSF	ὁρόωσα
ὁράω	PAP.NSF	ὁρῶσα
ὁράω	PAP.NSM	ὁρόων
ὁράω	PAP.NSM	ὁρῶν
ὁράω	PAS.2S	ὁρᾷς
ὁράω	PMI.1S	ὁρῶμαι
ὁράω	PMI.2S	ὅρηαι
ὁράω	PMI.3S	ὁρᾶται
ὁράω	PMN	ὁράασθαι
ὁράω	PMN	ὁρᾶσθαι
ὁράω	PMO.3S	ὁρῷτο
ὁράω	PMP.NPM	ὁρώμενοι
ὁράω	PMP.NSM	ὁρώμενος
ὁράω	PMS.2S	ὁρᾷ
ὁράω	XAI.1S	ὄπωπα
ὁράω	XAI.2S	ὄπωπας
ὁράω	YAI.3S	ὀπώπει
ὀρέγνυμι	PAP.NSM	ὀρεγνύς
ὀρέγω	AAI.2S	ὄρεξας
ὀρέγω	AAI.3S	ὤρεξε
ὀρέγω	AAN	ὀρέξαι
ὀρέγω	AAO.3P	ὀρέξειαν
ὀρέγω	AAS.2S	ὀρέξῃς
ὀρέγω	AAS.3S	ὀρέξῃ
ὀρέγω	AMD.3S	ὀρεξάσθω
ὀρέγω	AMI.3S	ὀρέξατο
ὀρέγω	AMI.3S	ὠρέξατο
ὀρέγω	AMN	ὀρέξασθαι
ὀρέγω	AMP.NSF	ὀρεξαμένη
ὀρέγω	AMP.NSM	ὀρεξάμενος
ὀρέγω	FAI.1P	ὀρέξομεν
ὀρέγω	FAI.1S	ὀρέξω
ὀρέγω	FAN	ὀρέξειν
ὀρέγω	PAP.APM	ὀρέγοντας
ὀρέγω	PAP.NSM	ὀρέγων
ὀρέγω	PMN	ὀρέγεσθαι
ὀρέγω	XMI.3P	ὀρωρέχαται
ὀρέγω	YMI.3P	ὀρωρέχατο
ὀρεχθέω	IAI.3P	ὀρέχθεον
ὀρθόω	AAI.3S	ὤρθωσε
ὀρθόω	AAI.3S	ὤρθωσεν
ὀρθόω	APP.NSM	ὀρθωθείς
ὀρίνω	AAI.1S	ὄρινα
ὀρίνω	AAI.2S	ὄρινας
ὀρίνω	AAI.2S	ὤρινας
ὀρίνω	AAI.3S	ὄρινε
ὀρίνω	AAI.3S	ὤρινεν
ὀρίνω	AAO.2S	ὀρίναις
ὀρίνω	API.3S	ὀρίνθη
ὀρίνω	API.3S	ὠρίνθη
ὀρίνω	APO.3S	ὀρινθείη
ὀρίνω	APP.NPM	ὀρινθέντες
ὀρίνω	IAI.3S	ὄρινε
ὀρίνω	IAI.3S	ὄρινεν
ὀρίνω	IAI.3S	ὤρινε
ὀρίνω	IMI.3S	ὠρίνετο
ὀρίνω	PAD.2S	ὄρινε
ὀρίνω	PAI.2D	ὀρίνετον
ὀρίνω	PAI.3S	ὀρίνει
ὀρίνω	PAP.NSM	ὀρίνων
ὀρίνω	PAS.1S	ὀρίνω
ὀρίνω	PAS.2S	ὀρίνῃς
ὀρίνω	PMI.3P	ὀρίνονται
ὀρίνω	PMP.APM	ὀρινομένους
ὀρίνω	PMP.ASM	ὀρινόμενον
ὀρίνω	PMP.DSM	ὀρινομένῳ
ὀρίνω	PMP.NPM	ὀρινόμενοι
ὀρίνω	PMP.NSF	ὀρινομένη
ὁρμαίνω	AAI.3P	ὥρμηναν
ὁρμαίνω	AAI.3S	ὅρμηνεν
ὁρμαίνω	IAI.3S	ὅρμαινε
ὁρμαίνω	IAI.3S	ὥρμαινε
ὁρμαίνω	PAP.APM	ὁρμαίνοντας
ὁρμαίνω	PAP.ASF	ὁρμαίνουσαν
ὁρμαίνω	PAP.ASM	ὁρμαίνοντα
ὁρμαίνω	PAP.DSM	ὁρμαίνοντι
ὁρμαίνω	PAP.NPM	ὁρμαίνοντες
ὁρμαίνω	PAP.NSM	ὁρμαίνων
ὁρμάω	AAO.3S	ὁρμήσειε
ὁρμάω	AAS.3S	ὁρμήσῃ
ὁρμάω	AMS.3P	ὁρμήσωνται
ὁρμάω	API.3D	ὁρμηθήτην
ὁρμάω	API.3P	ὁρμήθησαν
ὁρμάω	API.3P	ὡρμήθησαν
ὁρμάω	API.3S	ὁρμήθη
ὁρμάω	APN	ὁρμηθῆναι
ὁρμάω	APP.ADM	ὁρμηθέντε
ὁρμάω	APP.ASM	ὁρμηθέντα
ὁρμάω	APP.DSM	ὁρμηθέντι
ὁρμάω	APP.GSM	ὁρμηθέντος
ὁρμάω	APP.NPM	ὁρμηθέντες
ὁρμάω	APP.NSM	ὁρμηθείς
ὁρμάω	IMI.3S	ὁρμᾶτο
ὁρμάω	IMI.3S	ὡρμᾶτο
ὁρμέω	API.3P	ὁρμήθησαν
ὁρμέω	API.3S	ὁρμήθη
ὁρμέω	APP.NPM	ὁρμηθέντες
ὁρμίζω	AAI.1P	ὡρμίσαμεν
ὁρμίζω	AAI.3P	ὥρμισαν
ὁρμίζω	AAS.1P	ὁρμίσσομεν
ὄρνυμι	AAI.3P	ὦρσαν
ὄρνυμι	AAI.3S	ὄρσασκεν
ὄρνυμι	AAI.3S	ὄρσε
ὄρνυμι	AAI.3S	ὤρορε
ὄρνυμι	AAI.3S	ὤρορεν
ὄρνυμι	AAI.3S	ὦρσε
ὄρνυμι	AAI.3S	ὦρσεν
ὄρνυμι	AAP.NSM	ὄρσας
ὄρνυμι	AAS.1P	ὄρσομεν
ὄρνυμι	AAS.1P	ὄρσωμεν
ὄρνυμι	AAS.2P	ὄρσητε
ὄρνυμι	AAS.3S	ὄρσῃ
ὄρνυμι	AMD.2S	ὄρσεο
ὄρνυμι	AMD.2S	ὄρσευ
ὄρνυμι	AMD.2S	ὄρσο
ὄρνυμι	AMI.3P	ὀρέοντο
ὄρνυμι	AMI.3S	ὤρετο
ὄρνυμι	AMI.3S	ὦρτο
ὄρνυμι	AMN	ὄρθαι
ὄρνυμι	AMP.NDM	ὀρμένω
ὄρνυμι	AMP.NPN	ὄρμενα
ὄρνυμι	AMP.NSN	ὄρμενον
ὄρνυμι	AMS.3S	ὄρηται
ὄρνυμι	FAP.NSF	ὄρσουσα
ὄρνυμι	FMI.3S	ὀρεῖται
ὄρνυμι	IAI.3P	ὄρνυον
ὄρνυμι	IAI.3S	ὤρνυε
ὄρνυμι	IMI.3P	ὄρνυντο
ὄρνυμι	IMI.3P	ὤρνυντο
ὄρνυμι	IMI.3S	ὄρνυτο
ὄρνυμι	PAD.2P	ὄρνυτε
ὄρνυμι	PAD.2S	ὄρνυθι
ὄρνυμι	PAN	ὀρνύμεν
ὄρνυμι	PAN	ὀρνύμεναι
ὄρνυμι	PMD.2P	ὄρνυσθε
ὄρνυμι	PMI.3S	ὄρνυται
ὄρνυμι	PMI.3S	ὀρώρεται
ὄρνυμι	PMP.GPM	ὀρνυμένων
ὄρνυμι	PMP.GSM	ὀρνυμένοιο
ὄρνυμι	PMP.GSM	ὀρνυμένου
ὄρνυμι	PMP.NSF	ὀρνυμένη
ὄρνυμι	PMP.NSN	ὀρνύμενον
ὄρνυμι	PMS.3S	ὀρώρηται
ὄρνυμι	XAI.3S	ὄρωρε
ὄρνυμι	XAI.3S	ὄρωρεν
ὄρνυμι	XAS.3S	ὀρώρῃ
ὄρνυμι	YAI.3P	ὄρωρεν
ὄρνυμι	YAI.3S	ὀρώρει
ὄρνυμι	YAI.3S	ὠρώρει
ὀροθύνω	AAD.2S	ὀρόθυνον
ὀροθύνω	AAI.3S	ὀρόθυνεν
ὀροθύνω	IAI.3S	ὀρόθυνε
ὀροθύνω	IAI.3S	ὀρόθυνεν
ὀροθύνω	PAI.3S	ὀροθύνει
ὄρομαι	IMI.3P	ὄροντο
ὄρομαι	PMI.3P	ὄρονται
ὄρομαι	PMO.3S	ὄροιτο
ὀρούω	AAI.3P	ὄρουσαν
ὀρούω	AAI.3S	ὄρουσε
ὀρούω	AAI.3S	ὄρουσεν
ὀρούω	AAP.NSM	ὀρούσας
ὀρύσσω	AAI.3P	ὄρυξαν
ὀρύσσω	AAN	ὀρύξαι
ὀρύσσω	AAP.NSM	ὀρύξας
ὀρύσσω	AAS.1P	ὀρύξομεν
ὀρύσσω	PAN	ὀρύσσειν
ὀρχέομαι	AMN	ὀρχήσασθαι
ὀρχέομαι	IMI.3D	ὠρχείσθην
ὄσσομαι	IMI.3P	ὄσσοντο
ὄσσομαι	IMI.3S	ὄσσετο
ὄσσομαι	PMP.NSF	ὀσσομένη
ὄσσομαι	PMP.NSM	ὀσσόμενος
ὄσσομαι	PMP.NSN	ὀσσόμενον
ὀτρύνω	AAD.2S	ὄτρυνον
ὀτρύνω	AAI.1S	ὤτρυνα
ὀτρύνω	AAI.3S	ὄτρυνε
ὀτρύνω	AAI.3S	ὄτρυνεν
ὀτρύνω	AAI.3S	ὤτρυνεν
ὀτρύνω	AAN	ὀτρῦναι
ὀτρύνω	AAO.3P	ὀτρύνειαν
ὀτρύνω	AAO.3S	ὀτρύνειε
ὀτρύνω	AAP.GSM	ὀτρύναντος
ὀτρύνω	AAS.1P	ὀτρύνομεν
ὀτρύνω	AAS.1S	ὀτρύνω
ὀτρύνω	AAS.3S	ὀτρύνῃσι
ὀτρύνω	AAS.3S	ὀτρύνῃσιν
ὀτρύνω	FAI.1S	ὀτρυνέω
ὀτρύνω	FAI.2S	ὀτρυνέεις
ὀτρύνω	FAI.3S	ὀτρυνέει
ὀτρύνω	FAP.NSF	ὀτρυνέουσα
ὀτρύνω	FAP.NSM	ὀτρυνέων
ὀτρύνω	IAI.1S	ὤτρυνον
ὀτρύνω	IAI.3P	ὀτρύνεσκον
ὀτρύνω	IAI.3P	ὄτρυνον
ὀτρύνω	IAI.3P	ὤτρυνον
ὀτρύνω	IAI.3S	ὄτρυνε
ὀτρύνω	IAI.3S	ὄτρυνεν
ὀτρύνω	IAI.3S	ὤτρυνε
ὀτρύνω	IAI.3S	ὤτρυνεν
ὀτρύνω	IMI.3P	ὀτρύνοντο
ὀτρύνω	PAD.2D	ὀτρύνετον
ὀτρύνω	PAD.2P	ὀτρύνετε
ὀτρύνω	PAD.2S	ὄτρυνε
ὀτρύνω	PAI.1S	ὀτρύνω
ὀτρύνω	PAI.2D	ὀτρύνετον
ὀτρύνω	PAI.2S	ὀτρύνεις
ὀτρύνω	PAI.3P	ὀτρύνουσι
ὀτρύνω	PAI.3P	ὀτρύνουσιν
ὀτρύνω	PAI.3S	ὀτρύνει
ὀτρύνω	PAN	ὀτρυνέμεν
ὀτρύνω	PAO.2P	ὀτρύνοιτε
ὀτρύνω	PAP.ASM	ὀτρύνοντα
ὀτρύνω	PAP.DSM	ὀτρύνοντι
ὀτρύνω	PAP.GSM	ὀτρύνοντος
ὀτρύνω	PAP.NPM	ὀτρύνοντες
ὀτρύνω	PAP.NSF	ὀτρύνουσα
ὀτρύνω	PAP.NSM	ὀτρύνων
ὀτρύνω	PAS.1P	ὀτρύνωμεν
ὀτρύνω	PAS.1S	ὀτρύνω
ὀτρύνω	PMD.2P	ὀτρύνεσθε
ὀτρύνω	PMN	ὀτρύνεσθαι
οὔλω	PAD.2S	οὖλε
οὐτάζω	AAI.3S	οὔτασε
οὐτάζω	AAI.3S	οὔτασεν
οὐτάζω	AAN	οὐτάσαι
οὐτάζω	AAS.3S	οὐτάσῃ
οὐτάζω	IAI.3P	οὔταζον
οὐτάζω	IMI.3P	οὐτάζοντο
οὐτάζω	PAP.NSM	οὐτάζων
οὐτάζω	XMI.3S	οὔτασται
οὐτάζω	XMP.NSM	οὐτασμένος
# οὐτάω	AAI.3S	οὖτα  # @@@
οὐτάω	AAI.3S	οὐτήσασκε
οὐτάω	AAI.3S	οὔτησε
οὐτάω	AAN	οὐτάμεν
οὐτάω	AAN	οὐτάμεναι
οὐτάω	AMP.ASF	οὐταμένην
οὐτάω	AMP.NPM	οὐτάμενοι
οὐτάω	APP.NSM	οὐτηθείς
οὐτάω	IAI.3S	οὔτασκε
οὐτάω	PAD.2S	οὔταε
οὐτάω	PAN	οὐτάμεν
οὐτάω	PAN	οὐτάμεναι
ὀφείλω	AAI.1S	ὄφελον
ὀφείλω	AAI.2S	ὄφελες
ὀφείλω	AAI.2S	ὤφελες
ὀφείλω	AAI.3S	ὄφελεν
ὀφείλω	AAI.3S	ὤφελεν
ὀφείλω	IAI.3P	ὄφειλον
ὀφέλλω	AAI.3S	ὤφελλε
ὀφέλλω	AAO.3S	ὀφέλλειεν
ὀφέλλω	AAS.3P	ὀφέλλωσιν
ὀφέλλω	IAI.1S	ὤφελλον
ὀφέλλω	IAI.2P	ὀφέλλετε
ὀφέλλω	IAI.2S	ὤφελλες
ὀφέλλω	IAI.3P	ὄφελλον
ὀφέλλω	IAI.3S	ὄφελλε
ὀφέλλω	IAI.3S	ὄφελλεν
ὀφέλλω	IAI.3S	ὤφελλε
ὀφέλλω	IMI.3S	ὀφέλλετο
ὀφέλλω	PAI.2S	ὀφέλλεις
ὀφέλλω	PAI.3S	ὀφέλλει
ὀφέλλω	PAN	ὀφέλλειν
ὀφέλλω	PAP.NSF	ὀφέλλουσα
ὀφέλλω	PMI.3S	ὀφέλλεται
ὀχέω	AMI.3S	ὀχήσατο
ὀχέω	FMI.3P	ὀχήσονται
ὀχέω	IAI.1S	ὀχέεσκον
ὀχέω	PAN	ὀχέειν
ὀχέω	PAP.APM	ὀχέοντας
ὀχέω	PAP.NSM	ὀχέων
ὀχέω	PMN	ὀχέεσθαι
ὀχθέω	AAI.3P	ὄχθησαν
ὀχθέω	AAP.NSM	ὀχθήσας
ὀχλέω	PMI.3P	ὀχλεῦνται
ὀχλίζω	AAO.3P	ὀχλίσσειαν
ὀψείω	PAP.NPM	ὀψείοντες
παίζω	AAD.2P	παίσατε
παίζω	IAI.3P	ἔπαιζον
παίζω	PAI.3P	παίζουσι
παίζω	PAP.APF	παιζούσας
παίζω	PAP.GPM	παιζόντων
παιφάσσω	PAP.NSF	παιφάσσουσα
παλαίω	AAI.3S	ἐπάλαισεν
παλαίω	FAI.2S	παλαίσεις
παλαίω	IAI.3P	ἐπάλαιον
παλάσσω	FAN	παλαξέμεν
παλάσσω	IMI.3S	παλάσσετο
παλάσσω	XMD.2P	πεπάλασθε
παλάσσω	XMN	πεπαλάσθαι
παλάσσω	XMP.ASM	πεπαλαγμένον
παλάσσω	XMP.ASN	πεπαλαγμένον
παλάσσω	YMI.3S	πεπάλακτο
παλιμπλάζομαι	APP.APM	παλιμπλαγχθέντας
παλιμπλάζομαι	APP.ASM	παλιμπλαγχθέντα
πάλλω	AAI.3S	πῆλε
πάλλω	AAN	πῆλαι
πάλλω	API.3S	πάλτο
πάλλω	IAI.1P	πάλλομεν
πάλλω	IAI.3P	πάλλον
πάλλω	IAI.3S	πάλλε
πάλλω	IAI.3S	πάλλεν
πάλλω	PAN	πάλλειν
πάλλω	PAP.NSM	πάλλων
πάλλω	PMI.3S	πάλλεται
πάλλω	PMP.GPM	παλλομένων
πάλλω	PMP.NSF	παλλομένη
πάλλω	PMP.NSM	παλλόμενος
παλύνω	AAI.3S	πάλυνεν
παλύνω	AAP.NSM	παλύνας
παλύνω	IAI.1S	πάλυνον
παλύνω	IAI.3P	πάλυνον
παλύνω	IAI.3S	ἐπάλυνεν
παλύνω	IAI.3S	πάλυνε
παλύνω	PAN	παλύνειν
παμφαίνω	IAI.3P	πάμφαινον
παμφαίνω	PAP.APM	παμφαίνοντας
παμφαίνω	PAP.ASN	παμφαῖνον
παμφαίνω	PAP.NSM	παμφαίνων
παμφαίνω	PAS.3S	παμφαίνῃσι
παμφανόων	PAP.APN	παμφανόωντα
παμφανόων	PAP.ASF	παμφανόωσαν
παμφανόων	PAP.ASM	παμφανόωντα
παμφανόων	PAP.GSM	παμφανόωντος
παμφανόων	PAP.NPN	παμφανόωντα
παμφανόων	PAP.NSF	παμφανόωσα
πάομαι	XMI.2P	πέπασθε
παππάζω	PAI.3P	παππάζουσιν
παπταίνω	AAI.3S	πάπτηνεν
παπταίνω	AAP.ASM	παπτήναντα
παπταίνω	AAP.NSF	παπτήνασα
παπταίνω	AAP.NSM	παπτήνας
παπταίνω	PAI.3D	παπταίνετον
παπταίνω	PAP.DSM	παπταίνοντι
παπταίνω	PAP.NDM	παπταίνοντε
παπταίνω	PAP.NPM	παπταίνοντες
παπταίνω	PAP.NSM	παπταίνων
παραβαίνω	IAI.3S	παρέβασκε
παραβαίνω	XAP.NDM	παρβεβαῶτε
παραβαίνω	XAP.NSM	παρβεβαώς
παραβάλλω	PMP.NSM	παραβαλλόμενος
παραβλώσκω	XAI.3S	παρμέμβλωκε
παραβλώσκω	XAI.3S	παρμέμβλωκεν
παραγίγνομαι	IMI.3S	παρεγίγνετο
παραδαρθάνω	AAI.3S	παρέδραθεν
παραδαρθάνω	AAN	παραδραθέειν
παραδείκνυμι	AMI.3S	παρεδέξατο
παραδράω	PAI.3P	παραδρώωσι
παραδύομαι	AAN	παραδύμεναι
παραείδω	PAN	παραείδειν
παραείρω	API.3S	παρηέρθη
παραίσσω	AAI.3P	παρήϊξαν
παραίσσω	AAI.3S	παρήϊξεν
παραίσσω	PAP.GSM	παραΐσσοντος
παρακαταβάλλω	AAI.3P	παρακάββαλον
παρακαταβάλλω	AAI.3S	παρακάββαλεν
παράκειμαι	IMI.3S	παρέκειτο
παράκειμαι	PMI.3S	παράκειται
παρακλίνω	AAP.NSM	παρακλίνας
παρακρεμάννυμι	AAP.NSM	παρακρεμάσας
παραλέγω	AMI.3S	παρελέξατο
παραλέγω	AMI.3S	παρκατέλεκτο
παραλέγω	AMS.1S	παραλέξομαι
παραλέχομαι	AMI.3S	παρελέξατο
παραμείβω	AMP.NSM	παραμειψάμενος
παραμένω	AAI.3S	παρέμεινεν
παραμένω	PAN	παρμενέμεν
παραμίμνω	IAI.3S	παρέμιμνεν
παραμίμνω	PAP.NSM	παραμίμνων
παραμυθέομαι	AMN	παραμυθήσασθαι
παραμυθέομαι	AMO.1S	παραμυθησαίμην
παρανηνέω	IAI.3P	παρενήνεον
παρανηνέω	IAI.3S	παρενήνεεν
παρανήχομαι	AMS.1S	παρανήξομαι
παραπαφίσκω	AAI.3S	παρήπαφεν
παραπείθω	AAI.3S	παρέπεισεν
παραπείθω	AAP.NPM	παρπεπιθόντες
παραπείθω	AAP.NSF	παραιπεπιθοῦσα
παραπείθω	AAP.NSM	παρπεπιθών
παραπείθω	AAS.3S	παραιπεπίθῃσιν
παραπέμπω	AAI.3S	παρέπεμψεν
παραπλάζω	AAI.3S	παρέπλαγξεν
παραπλάζω	AAP.NSF	παραπλάγξασα
παραπλάζω	API.3S	παρεπλάγχθη
παραπλέω	AAI.3S	παρέπλω
παραπνέω	AAS.3S	παραπνεύσῃ
παρασφάλλω	AAI.3S	παρέσφηλεν
παρατεκταίνομαι	AMO.2S	παρατεκτήναιο
παρατεκταίνομαι	AMO.3S	παρατεκτήναιτο
παρατίθημι	AAD.2S	παράθες
παρατίθημι	AAI.3P	πάρθεσαν
παρατίθημι	AAI.3S	παρέθηκε
παρατίθημι	AAI.3S	παρέθηκεν
παρατίθημι	AMO.1S	παραθείμην
παρατίθημι	AMO.3S	παραθεῖτο
παρατίθημι	AMP.NPM	παρθέμενοι
παρατίθημι	FAI.1P	παραθήσομεν
παρατίθημι	PAI.3S	παρτιθεῖ
παρατρέπω	AAP.NSM	παρατρέψας
παρατρέχω	AAI.1S	παρέδραμον
παρατρέχω	AAI.3D	παραδραμέτην
παρατρέχω	AAI.3S	παρέδραμεν
παρατρέω	AAI.3P	παρέτρεσσαν
παρατροπέω	PAP.NSM	παρατροπέων
παρατυγχάνω	IAI.3S	παρετύγχανε
παραυδάω	AAP.NSM	παραυδήσας
παραυδάω	PAD.2S	παραύδα
παραυδάω	PAP.NSM	παραυδῶν
παραφεύγω	AAN	παρφυγέειν
παράφημι	PAI.1S	παράφημι
παράφημι	PMN	παρφάσθαι
παράφημι	PMP.NSM	παραιφάμενος
παράφημι	PMP.NSM	παρφάμενος
παραφθάνω	AAP.NSM	παραφθάς
παραφθάνω	AAS.3S	παραφθαίησι
παραφθάνω	AMP.NSM	παραφθάμενος
παρέζομαι	IMI.3S	παρέζετο
παρέζομαι	PMD.2S	παρέζεο
παρέζομαι	PMP.NSM	παρεζόμενος
πάρειμι	FMI.1S	παρέσσομαι
πάρειμι	FMI.3S	παρέσσεται
πάρειμι	FMI.3S	παρέσται
πάρειμι	IAI.2S	παρῆσθα
πάρειμι	IAI.3P	πάρεσαν
πάρειμι	IAI.3S	παρῆεν
πάρειμι	PAI.2P	πάρεστε
πάρειμι	PAI.3P	πάρ
πάρειμι	PAI.3P	πάρα
πάρειμι	PAI.3P	παρέασι
πάρειμι	PAI.3S	πάρα
πάρειμι	PAI.3S	πάρεστι
πάρειμι	PAI.3S	πάρεστιν
πάρειμι	PAN	παρεῖναι
πάρειμι	PAN	παρέμμεναι
πάρειμι	PAO.3S	παρείη
πάρειμι	PAP.ASM	παρεόντα
πάρειμι	PAP.DSM	παρεόντι
πάρειμι	PAP.GPM	παρεόντων
πάρειμι	PAP.GPN	παρεόντων
πάρειμι	PAP.GSM	παρεόντος
πάρειμι	PAP.NDM	παρεόντε
πάρειμι	PAP.NSM	παρεών
πάρειμι	PAP.NSM	παριών
παρεῖπον	AAP.NSM	παρειπών
παρεῖπον	AAS.3S	παρείπῃ
παρεκπροφεύγω	AAS.3S	παρεκπροφύγῃσιν
παρελαύνω	AAI.3P	παρήλασαν
παρελαύνω	AAI.3S	παρήλασε
παρελαύνω	AAN	παρελάσσαι
παρέλκω	IMI.3S	παρέλκετο
παρεξελαύνω	AAS.2S	παρεξελάσῃσθα
παρεξελαύνω	PAN	παρεξελάαν
παρεξέρχομαι	AAN	παρεξελθεῖν
παρεξέρχομαι	AAP.NSF	παρεξελθοῦσα
παρέρχομαι	AAI.3S	παρῆλθε
παρέρχομαι	AAN	παρελθέμεν
παρέρχομαι	AAO.3S	παρέλθοι
παρέρχομαι	AAS.3S	παρέλθῃ
παρέρχομαι	FMI.2S	παρελεύσεαι
παρέρχομαι	PMI.3S	παρέρχεται
παρέρχομαι	PMP.ASF	παρερχομένην
παρευνάζομαι	IMI.2P	παρευνάζεσθε
παρέχω	AAN	παρασχεῖν
παρέχω	AAN	παρασχέμεν
παρέχω	AAS.3S	παράσχῃ
παρέχω	FAI.1S	παρέξω
παρέχω	FAI.3S	παρέξει
παρέχω	IAI.1S	παρεῖχον
παρέχω	IAI.3P	πάρεχον
παρέχω	PAI.3P	παρέχουσιν
παρέχω	PAI.3S	παρέχει
παρέχω	PAO.1S	παρέχοιμι
παρέχω	PAP.NPF	παρέχουσαι
παρέχω	PAS.3P	παρέχωσι
παρέχω	PAS.3S	παρέχῃ
πάρημαι	PAP.NDM	παρημένω
πάρημαι	PAP.NSM	παρήμενος
πάρημαι	PMP.ASM	παρήμενον
πάρημαι	PMP.NPM	παρήμενοι
παρήμαι	PMP.NSM	παρήμενος
πάρημαι	PMP.NSM	παρήμενος
παριαύω	PAP.NSM	παριαύων
παρίζω	IAI.3S	παρῖζεν
παρίημι	API.3S	παρείθη
παρίστημι	AAD.2P	πάρστητε
παρίστημι	AAI.2S	παρέστης
παρίστημι	AAI.3P	παρέσταν
παρίστημι	AAI.3S	παρέστη
παρίστημι	AAO.2S	παρασταίης
παρίστημι	AAO.3P	παρασταῖεν
παρίστημι	AAO.3S	παρσταίη
παρίστημι	AAP.NSF	παρστᾶσα
παρίστημι	AAP.NSM	παραστάς
παρίστημι	AAP.NSM	παρστάς
παρίστημι	FMN	παραστήσεσθαι
παρίστημι	IMI.3S	παρίστατο
παρίστημι	PAS.3D	παρστήετον
παρίστημι	PMD.2S	παρίσταο
παρίστημι	PMI.1S	παρίσταμαι
παρίστημι	PMI.2S	παρίστασαι
παρίστημι	PMI.3S	παρίσταται
παρίστημι	PMP.NPF	παριστάμεναι
παρίστημι	PMP.NPM	παριστάμενοι
παρίστημι	PMP.NSF	παρισταμένη
παρίστημι	PMP.NSM	παριστάμενος
παρίστημι	XAI.3S	παρέστηκεν
παρίστημι	XAN	παρεστάμεναι
παρίστημι	YAI.2S	παρέστης
παρίσχω	PAI.1P	παρίσχομεν
παρίσχω	PAN	παρισχέμεν
παροίχομαι	IMI.3S	παρῴχετο
παροίχομαι	XAI.3S	παροίχωκεν
πάσσω	AMI.3P	πάσαντο
πάσσω	IAI.3S	ἔπασσε
πάσσω	IAI.3S	πάσσε
πάσσω	PAD.2S	πάσσε
πάσσω	PAN	πάσσειν
πάσσω	PAP.NSM	πάσσων
πάσχω	AAI.1P	πάθομεν
πάσχω	AAI.1S	ἔπαθον
πάσχω	AAI.1S	πάθον
πάσχω	AAI.2S	πάθες
πάσχω	AAI.3P	ἔπαθον
πάσχω	AAI.3P	πάθον
πάσχω	AAI.3S	πάθεν
πάσχω	AAN	παθέειν
πάσχω	AAO.1P	πάθοιμεν
πάσχω	AAO.1S	πάθοιμι
πάσχω	AAO.3P	πάθοιεν
πάσχω	AAO.3S	πάθοι
πάσχω	AAP.ASM	παθόντα
πάσχω	AAP.NDM	παθόντε
πάσχω	AAP.NPM	παθόντες
πάσχω	AAP.NSF	παθοῦσα
πάσχω	AAP.NSM	παθών
πάσχω	AAS.1P	πάθωμεν
πάσχω	AAS.1S	πάθω
πάσχω	AAS.2S	πάθῃς
πάσχω	AAS.2S	πάθῃσθα
πάσχω	AAS.3P	πάθωσιν
πάσχω	AAS.3S	πάθῃ
πάσχω	AAS.3S	πάθῃσι
πάσχω	AAS.3S	πάθῃσιν
πάσχω	FMI.3S	πείσεται
πάσχω	FMN	πείσεσθαι
πάσχω	IAI.1P	πάσχομεν
πάσχω	IAI.1S	ἔπασχον
πάσχω	IAI.2P	πάσχετε
πάσχω	IAI.3P	ἔπασχον
πάσχω	PAI.1P	πάσχομεν
πάσχω	PAI.1S	πάσχω
πάσχω	PAI.2P	πάσχετε
πάσχω	PAI.2S	πάσχεις
πάσχω	PAI.3P	πάσχουσιν
πάσχω	PAI.3S	πάσχει
πάσχω	PAN	πάσχειν
πάσχω	PAP.GSM	πάσχοντος
πάσχω	PAP.NPM	πάσχοντες
πάσχω	PAP.NSM	πάσχων
πάσχω	PAS.3P	πάσχωσιν
πάσχω	PAS.3S	πάσχῃ
πάσχω	XAI.1S	πέπονθα
πάσχω	XAI.2P	πέποσθε
πάσχω	XAI.2S	πέπονθας
πάσχω	XAP.DSF	πεπαθυίῃ
πάσχω	YAI.3S	ἐπεπόνθει
πατάσσω	IAI.3S	πάτασσε
πατάσσω	IAI.3S	πάτασσεν
πατάσσω	PAI.3S	πατάσσει
πατέομαι	AMI.1S	πασάμην
πατέομαι	AMI.3P	πάσαντο
πατέομαι	AMN	πάσασθαι
πατέομαι	AMN	πάσσασθαι
πατέομαι	AMP.NDM	πασσαμένω
πατέομαι	YMI.1S	πεπάσμην
πατέω	AAI.3P	πάτησαν
παύω	AAI.1P	παύσαμεν
παύω	AAI.2S	ἔπαυσας
παύω	AAI.3P	παῦσαν
παύω	AAI.3S	ἔπαυσε
παύω	AAI.3S	παῦσε
παύω	AAI.3S	παῦσεν
παύω	AAN	παῦσαι
παύω	AAO.3S	παύσειε
παύω	AAO.3S	παύσειεν
παύω	AAP.NPF	παύσασαι
παύω	AAS.1P	παύσομεν
παύω	AAS.1P	παύσωμεν
παύω	AAS.3S	παύσῃ
παύω	AAS.3S	παύσῃσι
παύω	AMD.2P	παύσασθε
παύω	AMD.2S	παῦσαι
παύω	AMI.1P	ἐπαυσάμεθα
παύω	AMI.1P	παυσάμεθα
παύω	AMI.3D	παυσάσθην
παύω	AMI.3P	παύσαντο
παύω	AMI.3S	ἐπαύσατο
παύω	AMI.3S	παύσατο
παύω	AMN	παύσασθαι
παύω	AMO.3S	παύσαιτο
παύω	AMP.APM	παυσαμένους
παύω	AMP.ASM	παυσάμενον
παύω	AMP.NPM	παυσάμενοι
παύω	AMS.1P	παυσώμεσθα
παύω	FAP.NSF	παύσουσα
παύω	FMN	παύσεσθαι
παύω	IAI.1S	παύεσκον
παύω	IMI.3S	ἐπαύετο
παύω	IMI.3S	παυέσκετο
παύω	PAD.2S	παῦε
παύω	PAI.1S	παύω
παύω	PAN	παύειν
παύω	PAN	παυέμεναι
παύω	PMD.2D	παύεσθον
παύω	PMD.3P	παυέσθων
παύω	PMD.3S	παυέσθω
παύω	PMI.1S	παύομαι
παύω	PMN	παύεσθαι
παύω	PMP.DSM	παυομένῳ
παύω	PMS.1P	παυώμεσθα
παύω	XMI.1S	πέπαυμαι
παύω	XMI.3S	πέπαυται
παύω	XMP.NPM	πεπαυμένοι
παφλάζω	PAP.NPN	παφλάζοντα
παχνόω	PMI.3S	παχνοῦται
πεδάω	AAI.3S	ἐπέδησε
πεδάω	AAI.3S	πέδησε
πεδάω	AAI.3S	πέδησεν
πεδάω	AAN	πεδῆσαι
πεδάω	IAI.3P	πεδάασκον
πεδάω	PAI.3S	πεδάᾳ
πείθω	AAN	πεπιθεῖν
πείθω	AAO.1P	πεπίθοιμεν
πείθω	AAO.3P	πεπίθοιεν
πείθω	AAO.3S	πείσειε
πείθω	AAP.NSF	πεπιθοῦσα
πείθω	AAP.NSM	πιθήσας
πείθω	AAS.1P	πεπίθωμεν
πείθω	AAS.1S	πεπιθήσω
πείθω	AAS.2S	πιθήσεις
πείθω	AMD.2P	πίθεσθε
πείθω	AMD.3P	πιθέσθων
πείθω	AMI.1S	πιθόμην
πείθω	AMI.3D	πιθέσθην
πείθω	AMI.3P	ἐπίθοντο
πείθω	AMI.3P	πίθοντο
πείθω	AMN	πιθέσθαι
πείθω	AMO.2S	πίθοιο
πείθω	AMO.3P	πιθοίατο
πείθω	AMS.1P	πιθώμεθα
πείθω	AMS.2S	πείσεαι
πείθω	AMS.2S	πίθηαι
πείθω	AMS.3S	πίθηται
πείθω	FAI.2S	πείσεις
πείθω	FAI.3S	πείσει
πείθω	FAN	πείσειν
πείθω	FAN	πεισέμεν
πείθω	FMI.1S	πείσομαι
πείθω	FMI.3P	πείσονται
πείθω	FMI.3S	πείσεται
πείθω	FMN	πείσεσθαι
πείθω	IAI.1S	ἔπειθον
πείθω	IAI.3P	ἔπειθον
πείθω	IAI.3P	πεῖθον
πείθω	IAI.3S	ἔπειθε
πείθω	IAI.3S	ἔπειθεν
πείθω	IAI.3S	πεῖθε
πείθω	IAI.3S	πεῖθεν
πείθω	IMI.3D	πειθέσθην
πείθω	IMI.3P	πείθοντο
πείθω	IMI.3S	ἐπείθετο
πείθω	PAI.2S	πείθεις
πείθω	PAS.1S	πείθω
πείθω	PMD.2S	πείθεο
πείθω	PMD.2S	πείθευ
πείθω	PMI.1S	πείθομαι
πείθω	PMI.2S	πείθῃ
πείθω	PMI.3P	πείθονται
πείθω	PMN	πείθεσθαι
πείθω	PMO.3P	πειθοίατο
πείθω	PMP.NSM	πειθόμενος
πείθω	PMP.VPM	πειθόμενοι
πείθω	PMS.1P	πειθώμεθα
πείθω	PMS.3P	πείθωνται
πείθω	PMS.3S	πείθηται
πείθω	XAI.1S	πέποιθα
πείθω	XAI.1S	πεποίθομεν
πείθω	XAI.3P	πεποίθασιν
πείθω	XAI.3S	πέποιθε
πείθω	XAP.APM	πεποιθότας
πείθω	XAP.NPM	πεποιθότες
πείθω	XAP.NSM	πεποιθώς
πείθω	XAS.1S	πεποίθω
πείθω	XAS.2S	πεποίθῃς
πείθω	YAI.1P	ἐπέπιθμεν
πείθω	YAI.1S	πεποίθεα
πείθω	YAI.3S	ἐπεποίθει
πεινάω	PAN	πεινήμεναι
πεινάω	PAP.ASM	πεινάοντα
πεινάω	PAP.NDM	πεινάοντε
πεινάω	PAP.NSM	πεινάων
πειράζω	PAN	πειράζειν
πειράζω	PAP.NSM	πειράζων
πειραίνω	AAP.NDM	πειρήναντε
πειράω	AMD.2P	πειρήσασθε
πειράω	AMD.2S	πείρησαι
πειράω	AMI.3P	ἐπειρήσαντο
πειράω	AMI.3P	πειρήσαντο
πειράω	AMI.3S	πειρήσατο
πειράω	AMO.1P	πειρησαίμεθα
πειράω	AMO.3S	πειρήσαιτο
πειράω	AMS.1S	πειρήσομαι
πειράω	AMS.2S	πειρήσεαι
πειράω	AMS.3S	πειρήσεται
πειράω	APD.3S	πειρηθήτω
πειράω	API.3S	πειρήθη
πειράω	APN	πειρηθήμεναι
πειράω	APN	πειρηθῆναι
πειράω	APO.1P	πειρηθεῖμεν
πειράω	APO.2S	πειρηθείης
πειράω	APS.1P	πειρηθῶμεν
πειράω	APS.2D	πειρηθῆτον
πειράω	FAI.1S	πειρήσω
πειράω	FAP.ASM	πειρήσοντα
πειράω	FMI.1S	πειρήσομαι
πειράω	FMI.2D	πειρήσεσθον
πειράω	FMI.2P	πειρήσεσθε
πειράω	FMI.3S	πειρήσεται
πειράω	FMN	πειρήσεσθαι
πειράω	IMI.3P	πειρῶντο
πειράω	IMI.3S	ἐπειρᾶτο
πειράω	PAD.2S	πείρα
πειράω	PAD.3S	πειράτω
πειράω	PAN	πειρᾶν
πειράω	PMI.2S	πειρᾷ
πειράω	PMI.3S	πειρᾶται
πειράω	PMP.NSF	πειρωμένη
πειράω	PMP.NSM	πειρώμενος
πειράω	XMI.1S	πεπείρημαι
πειράω	XMI.3P	πεπείρανται
πειρητίζω	IAI.3P	πειρήτιζον
πειρητίζω	IAI.3S	πειρήτιζε
πειρητίζω	IAI.3S	πειρήτιζεν
πειρητίζω	PAD.2S	πειρήτιζε
πειρητίζω	PAP.NSM	πειρητίζων
πείρω	AAI.3P	ἔπειραν
πείρω	AAI.3P	πεῖραν
πείρω	AAI.3S	ἔπειρεν
πείρω	AAI.3S	πεῖρεν
πείρω	IAI.3P	ἔπειρον
πείρω	IAI.3S	ἔπειρε
πείρω	IAI.3S	ἔπειρεν
πείρω	IAI.3S	πεῖρε
πείρω	PAP.NPM	πείροντες
πείρω	PAP.NSM	πείρων
πείρω	PMS.1P	πειρώμεσθα
πείρω	XMP.ASN	πεπαρμένον
πείρω	XMP.NSF	πεπαρμένη
πείρω	XMP.NSM	πεπαρμένος
πέκω	AMP.NSF	πεξαμένη
πέκω	PAD.2P	πείκετε
πελάζω	AAD.2P	πελάσσατε
πελάζω	AAI.3P	πέλασαν
πελάζω	AAI.3S	ἐπέλασσε
πελάζω	AAI.3S	πέλασε
πελάζω	AAI.3S	πέλασεν
πελάζω	AAI.3S	πέλασσε
πελάζω	AAI.3S	πέλασσεν
πελάζω	AAN	πελάσαι
πελάζω	AAN	πελάσσαι
πελάζω	AAS.1P	πελάσσομεν
πελάζω	AAS.2S	πελάσῃς
πελάζω	AAS.3S	πελάσῃ
πελάζω	AAS.3S	πελάσσῃ
πελάζω	AMO.3P	πελασαίατο
πελάζω	API.3P	πέλασθεν
πελάζω	API.3S	πελάσθη
πελάζω	API.3S	πλῆτο
πελάζω	PAN	πελάζειν
πελάζω	XMP.NSM	πεπλημένος
πελεκάω	AAI.3S	πελέκκησεν
πελεμίζω	AAI.3S	πελέμιξεν
πελεμίζω	AAN	πελεμίξαι
πελεμίζω	API.3S	πελεμίχθη
πελεμίζω	IAI.3S	πελέμιζεν
πελεμίζω	PAN	πελεμιζέμεν
πέλω	IAI.3S	ἔπλεν
πέλω	IAI.3S	πέλε
πέλω	IAI.3S	πέλεν
πέλω	IMI.2S	ἔπλεο
πέλω	IMI.2S	ἔπλευ
πέλω	IMI.2S	πελέσκεο
πέλω	IMI.3P	πέλοντο
πέλω	IMI.3S	ἔπλετο
πέλω	PAI.3S	πέλει
πέλω	PMD.2S	πέλευ
πέλω	PMI.3P	πέλονται
πέλω	PMI.3S	πέλεται
πέλω	PMO.3S	πέλοιτο
πέλω	PMS.3P	πέλωνται
πέλω	PMS.3S	πέληται
πεμπάζω	AMS.3S	πεμπάσσεται
πέμπω	AAD.2S	πέμψον
πέμπω	AAI.2S	πέμψας
πέμπω	AAI.3P	ἔπεμψαν
πέμπω	AAI.3P	πέμψαν
πέμπω	AAI.3S	ἔπεμψε
πέμπω	AAI.3S	ἔπεμψεν
πέμπω	AAI.3S	πέμψεν
πέμπω	AAN	πέμψαι
πέμπω	AAO.1S	πέμψαιμι
πέμπω	AAO.2S	πέμψειας
πέμπω	AAO.3S	πέμψειεν
πέμπω	AAP.NPM	πέμψαντες
πέμπω	AAS.1P	πέμψωμεν
πέμπω	AAS.1S	πέμψω
πέμπω	AAS.2S	πέμψῃς
πέμπω	AAS.3P	πέμψουσιν
πέμπω	FAI.1P	πέμψομεν
πέμπω	FAI.1S	πέμψω
πέμπω	FAI.3P	πέμψουσι
πέμπω	FAI.3P	πέμψουσιν
πέμπω	FAI.3S	πέμψει
πέμπω	FAN	πέμψειν
πέμπω	FAN	πεμψέμεναι
πέμπω	IAI.3P	ἔπεμπον
πέμπω	IAI.3P	πέμπον
πέμπω	IAI.3S	ἔπεμπε
πέμπω	IAI.3S	πέμπε
πέμπω	IAI.3S	πέμπεν
πέμπω	PAD.2P	πέμπετε
πέμπω	PAD.2S	πέμπε
πέμπω	PAI.1S	πέμπω
πέμπω	PAI.3P	πέμπουσιν
πέμπω	PAN	πέμπειν
πέμπω	PAN	πεμπέμεν
πέμπω	PAN	πεμπέμεναι
πέμπω	PAO.3P	πέμποιεν
πέμπω	PAP.NSM	πέμπων
πέμπω	PAS.1P	πέμπωμεν
πέμπω	PAS.3P	πέμπωσι
πέμπω	PAS.3S	πέμπῃσιν
πενθέω	AAN	πενθῆσαι
πενθέω	PAI.3D	πενθείετον
πενθέω	PAN	πενθήμεναι
πένομαι	IMI.3P	ἐπένοντο
πένομαι	IMI.3P	πένοντο
πένομαι	PMN	πένεσθαι
πένομαι	PMS.1P	πενώμεθα
πέπνυμαι	XMI.2S	πέπνυσαι
πέπνυμαι	XMP.APN	πεπνυμένα
πέπνυμαι	XMP.ASM	πεπνυμένον
πέπνυμαι	XMP.DSM	πεπνυμένῳ
πέπνυμαι	XMP.NDM	πεπνυμένω
πέπνυμαι	XMP.NSM	πεπνυμένος
πέπνυμαι	XMP.VSM	πεπνυμένε
πέπνυμαι	YMI.2S	πέπνυσο
περαιόω	APP.NPM	περαιωθέντες
περάω	AAI.1P	περήσαμεν
περάω	AAI.1S	ἐπέρασσα
περάω	AAI.1S	ἐπέρησα
περάω	AAI.2S	ἐπέρασσας
περάω	AAI.3P	ἐπέρασσαν
περάω	AAI.3P	πέρασαν
περάω	AAI.3S	ἐπέρασσε
περάω	AAI.3S	ἐπέρησε
περάω	AAI.3S	ἐπέρησεν
περάω	AAI.3S	πέρησε
περάω	AAI.3S	πέρησεν
περάω	AAN	περῆσαι
περάω	AAO.3S	περάσειε
περάω	AAS.1S	περήσω
περάω	AAS.2P	περάσητε
περάω	AAS.2S	περήσῃς
περάω	FAN	περήσειν
περάω	FAN	περησέμεναι
περάω	IAI.3P	πέραον
περάω	IAI.3S	περάασκε
περάω	PAI.3P	περόωσι
περάω	PAI.3P	περόωσιν
περάω	PAN	περάαν
περάω	PAP.ASM	περῶντα
πέρθω	AAI.1S	ἔπραθον
πέρθω	AAI.1S	πέρσα
πέρθω	AAI.3P	ἔπραθον
πέρθω	AAI.3S	ἔπερσεν
πέρθω	AAI.3S	πέρσε
πέρθω	AAI.3S	πέρσεν
πέρθω	AAO.3P	πέρσειαν
πέρθω	AAP.NPM	πέρσαντες
πέρθω	AAP.NSM	πέρσας
πέρθω	AMN	πέρθαι
πέρθω	FAN	πέρσειν
πέρθω	FMI.3S	πέρσεται
πέρθω	IMI.3S	πέρθετο
πέρθω	PAP.NDM	πέρθοντε
πέρθω	PMP.NSF	περθομένη
περιάγνυμι	PMI.3S	περιάγνυται
περιβαίνω	AAI.3P	περίβησαν
περιβαίνω	AAI.3S	περίβη
περιβαίνω	AAN	περιβῆναι
περιβαίνω	AAP.ASM	περιβάντα
περιβαίνω	AAP.NSM	περιβάς
περιβάλλω	IAI.3S	περίβαλλε
περιβάλλω	PAI.3D	περιβάλλετον
περιβάλλω	PAI.3S	περιβάλλει
περιβάλλω	PMP.APM	περιβαλλομένους
περιγίγνομαι	PMI.3S	περιγίγνεται
περιγνάμπτω	PAP.ASM	περιγνάμπτοντα
περιδείδω	AAI.3P	περίδεισαν
περιδείδω	AAP.NPM	περιδείσαντες
περιδείδω	AAP.NSF	περιδείσασα
περιδείδω	XAI.1S	περιδείδια
περιδίδομαι	AAS.1D	περιδώμεθον
περιδίδομαι	FMI.1S	περιδώσομαι
περιδρύπτω	API.3S	περιδρύφθη
περιδύω	AAI.3S	περίδυσε
περίειμι	PAI.1S	περίειμι
περίειμι	PAI.2S	περίεσσι
περιέχω	AMD.2S	περίσχεο
περιηχέω	AAI.3S	περιήχησεν
περιίστημι	AAI.3P	περίστησαν
περιίστημι	AMI.3P	περιστήσαντο
περιίστημι	API.3S	περιστάθη
περιίστημι	PAO.3P	περισταῖεν
περίκειμαι	IMI.3S	περίκειτο
περίκειμαι	PMI.3S	περίκειται
περίκειμαι	PMP.ASM	περικείμενον
περικήδομαι	IMI.3S	περικήδετο
περιμαιμάω	PAP.NSF	περιμαιμώωσα
περιμηχανάομαι	IMI.3P	περιμηχανόωντο
περιμηχανάομαι	PMI.3P	περιμηχανόωνται
περιναιετάω	PAI.3P	περιναιετάουσι
περιναιετάω	PAI.3P	περιναιετάουσιν
περίοιδα	XAI.3S	περίοιδε
περίοιδα	XAN	περιίδμεναι
περίοιδα	YAI.3S	περιῄδη
περιπέλομαι	PMP.APM	περιπλομένους
περιπέλομαι	PMP.GPM	περιπλομένων
περιπλέκω	API.3S	περιπλέχθη
περιπλέκω	APP.NSM	περιπλεχθείς
περιπροχέομαι	APP.NSM	περιπροχυθείς
περιρρέω	IAI.3S	περίρρεε
περισαίνω	IAI.3P	περίσσαινον
περισαίνω	PAI.3P	περισσαίνουσι
περισαίνω	PAP.NPM	περισσαίνοντες
περισείομαι	IMI.3P	περισσείοντο
περισθενέω	PAP.NSM	περισθενέων
περιστείχω	AAI.2S	περίστειξας
περιστέλλω	AAP.NSF	περιστείλασα
περιστεναχίζομαι	IMI.3S	περιστεναχίζετο
περιστεναχίζω	PMI.3S	περιστεναχίζεται
περιστένω	PMI.3S	περιστένεται
περιστέφω	PAI.3S	περιστέφει
περιστρέφω	AAP.NSM	περιστρέψας
περιτέλλομαι	AMP.GSN	περιτελλομένου
περιτέλλομαι	PMP.APM	περιτελλομένους
περιτέλλομαι	PMP.GPM	περιτελλομένων
περιτέμνω	PMP.APM	περιταμνομένους
περιτέμνω	PMP.ASM	περιταμνόμενον
περιτίθημι	AAO.3P	περιθεῖεν
περιτρέφομαι	IMI.3S	περιτρέφετο
περιτρέφομαι	PMI.3S	περιτρέφεται
περιτρέχω	AAI.3P	περίδραμον
περιτρέω	AAI.3P	περίτρεσαν
περιτρομέω	IMI.3P	περιτρομέοντο
περιτροπέω	PAP.NPM	περιτροπέοντες
περιτροπέω	PAP.NSM	περιτροπέων
περιφαίνομαι	PMP.DSN	περιφαινομένῳ
περιφαίνομαι	PMP.GSN	περιφαινομένοιο
περιφράζομαι	PMS.1P	περιφραζώμεθα
περιφύομαι	AAN	περιφῦναι
περιφύομαι	AAP.NSM	περιφύς
περιχέω	AAP.NSM	περιχεύας
περιχέω	IAI.3S	περίχευε
περιχέω	IAI.3S	περίχευεν
περιχέω	PAS.3S	περιχεύῃ
περιχέω	PMI.3S	περιχεύεται
περιχώομαι	AMI.3S	περιχώσατο
πέρνημι	PAP.NSM	περνάς
πέρνημι	XMP.NSM	πεπερημένος
περονάω	AAI.3S	περόνησε
περονάω	AAI.3S	περόνησεν
περονάω	AMI.3S	περονήσατο
περονάω	IMI.3S	περονᾶτο
πεσσεύω	IAI.3S	ἐπέσσευεν
πεσσεύω	IMI.3P	ἐπεσσεύοντο
πέσσω	PAI.1S	πέσσω
πέσσω	PAI.3S	πέσσει
πέσσω	PAN	πεσσέμεν
πέσσω	PAP.NSM	πέσσων
πέσσω	PAS.3S	πέσσῃ
πετάννυμι	AAI.3P	πέτασαν
πετάννυμι	AAI.3P	πέτασσαν
πετάννυμι	AAO.3S	πετάσειε
πετάννυμι	AAP.NSM	πετάσσας
πετάννυμι	API.3P	πετάσθησαν
πετάννυμι	APP.NPF	πετασθεῖσαι
πετάννυμι	XMI.3P	πέπτανται
πετάννυμι	XMI.3S	πέπταται
πετάννυμι	XMP.APF	πεπταμένας
πετάννυμι	YMI.3S	πέπτατο
πέτομαι	AMI.3S	ἔπτατο
πέτομαι	AMI.3S	πτάτο
πέτομαι	AMP.NSF	πταμένη
πέτομαι	AMS.3S	πτῆται
πέτομαι	IMI.3D	πετέσθην
πέτομαι	IMI.3P	ἐπέτοντο
πέτομαι	IMI.3P	πέτοντο
πέτομαι	IMI.3S	πέτετο
πέτομαι	PMI.3P	πέτονται
πέτομαι	PMI.3S	πέτεται
πέτομαι	PMN	πέτεσθαι
πεύθομαι	IMI.1P	ἐπευθόμεθα
πεύθομαι	IMI.3S	ἐπεύθετο
πεύθομαι	IMI.3S	πεύθετο
πεύθομαι	PMD.3S	πευθέσθω
πεύθομαι	PMI.1S	πεύθομαι
πεύθομαι	PMN	πεύθεσθαι
πεύθομαι	PMP.NSM	πευθόμενος
πήγνυμι	AAI.1P	πήξαμεν
πήγνυμι	AAI.3S	ἔπηξε
πήγνυμι	AAI.3S	ἔπηξεν
πήγνυμι	AAI.3S	πῆξε
πήγνυμι	AAI.3S	πῆξεν
πήγνυμι	AAN	πῆξαι
πήγνυμι	AAP.NSM	πήξας
πήγνυμι	AAS.3S	πήξῃ
πήγνυμι	AMD.2S	πῆξαι
πήγνυμι	API.3P	πάγεν
πήγνυμι	API.3P	πῆχθεν
πήγνυμι	API.3S	ἐπάγη
πήγνυμι	API.3S	πάγη
πήγνυμι	FAI.2S	πήξεις
πήγνυμι	PMI.3S	πήγνυται
πήγνυμι	YAI.3P	πέπηγεν
πήγνυμι	YAI.3S	ἐπεπήγει
πήγνυμι	YAI.3S	πεπήγει
πηδάω	AAN	πηδῆσαι
πηδάω	IAI.3S	ἐπήδα
πημαίνω	AAO.3P	πημήνειαν
πημαίνω	API.3S	πημάνθη
πημαίνω	APN	πημανθῆναι
πημαίνω	FAN	πημανέειν
πημαίνω	PAI.3S	πημαίνει
πημί	IAI.2P	φάσθε
πιέζω	APP.NSM	πιεσθείς
πιέζω	IAI.1S	πίεζον
πιέζω	IAI.3P	πίεζον
πιέζω	IAI.3S	ἐπίεζε
πιέζω	IAI.3S	πίεζεν
πιέζω	PAN	πιέζειν
πιλνάω	IMI.3S	πίλνατο
πιλνάω	PMI.3S	πίλναται
πιμπλάνομαι	PMI.3S	πιμπλάνεται
πίμπλημι	AAI.3P	πλῆσαν
πίμπλημι	AAI.3S	πλῆσε
πίμπλημι	AAI.3S	πλῆσεν
πίμπλημι	AAO.3P	πλήσειαν
πίμπλημι	AAP.NSF	πλήσασα
πίμπλημι	AMI.3P	πλῆντο
πίμπλημι	AMI.3S	πλῆτο
πίμπλημι	AMO.3P	πλησαίατο
πίμπλημι	AMP.NPM	πλησάμενοι
πίμπλημι	AMP.NSM	πλησάμενος
πίμπλημι	API.3P	πλῆθεν
πίμπλημι	API.3P	πλῆσθεν
πίμπλημι	API.3S	ἐπλήσθη
πίμπλημι	API.3S	πλῆτο
πίμπλημι	IMI.3P	πίμπλαντο
πίμπλημι	PAI.3P	πιμπλᾶσι
πίμπρημι	AAN	πρῆσαι
πίμπρημι	AAP.NPM	πρήσαντες
πινύσκω	AAI.3S	ἐπίνυσσεν
πίνω	AAD.2S	πίε
πίνω	AAI.1S	ἔπιον
πίνω	AAI.3P	ἔπιον
πίνω	AAI.3P	πίον
πίνω	AAI.3S	ἔπιεν
πίνω	AAI.3S	πίεν
πίνω	AAN	πιέειν
πίνω	AAN	πιεῖν
πίνω	AAN	πιέμεν
πίνω	AAO.1S	πίοιμι
πίνω	AAO.3P	πίοιεν
πίνω	AAO.3S	πίοι
πίνω	AAP.NPM	πιόντες
πίνω	AAP.NSF	πιοῦσα
πίνω	AAP.NSM	πιών
πίνω	AAS.1S	πίω
πίνω	AAS.2S	πίῃσθα
πίνω	AAS.3S	πίῃ
πίνω	FMP.NSM	πιόμενος
πίνω	IAI.3P	ἔπινον
πίνω	IAI.3S	ἔπινεν
πίνω	IAI.3S	πῖνε
πίνω	IAI.3S	πίνεσκεν
πίνω	IMI.3S	πίνετο
πίνω	PAD.2P	πίνετε
πίνω	PAD.2S	πῖνε
πίνω	PAD.3P	πινόντων
πίνω	PAI.3P	πίνουσι
πίνω	PAI.3P	πίνουσιν
πίνω	PAN	πίνειν
πίνω	PAN	πινέμεν
πίνω	PAN	πινέμεναι
πίνω	PAO.3P	πίνοιεν
πίνω	PAP.APM	πίνοντας
πίνω	PAP.ASM	πίνοντα
πίνω	PAP.NDM	πίνοντε
πίνω	PAP.NPF	πίνουσαι
πίνω	PAP.NPM	πίνοντες
πίνω	PAP.NSM	πίνων
πίνω	PAS.3P	πίνωσιν
πίνω	PAS.3S	πίνῃ
πίνω	PMP.GSM	πινομένοιο
πίπτω	AAI.1S	ἔπεσον
πίπτω	AAI.1S	πέσον
πίπτω	AAI.3D	πεσέτην
πίπτω	AAI.3P	ἔπεσον
πίπτω	AAI.3P	πέσον
πίπτω	AAI.3S	ἔπεσε
πίπτω	AAI.3S	ἔπεσεν
πίπτω	AAI.3S	πέσε
πίπτω	AAI.3S	πέσεν
πίπτω	AAN	πεσέειν
πίπτω	AAO.3P	πέσοιεν
πίπτω	AAO.3S	πέσοι
πίπτω	AAP.ASM	πεσόντα
πίπτω	AAP.GSM	πεσόντος
πίπτω	AAP.NPM	πεσόντες
πίπτω	AAP.NSF	πεσοῦσα
πίπτω	AAP.NSM	πεσών
πίπτω	AAS.1P	πέσωμεν
πίπτω	AAS.3D	πέσητον
πίπτω	AAS.3P	πέσωσι
πίπτω	AAS.3S	πέσῃ
πίπτω	AAS.3S	πέσῃσι
πίπτω	AAS.3S	πέσῃσιν
πίπτω	FMI.3P	πεσέονται
πίπτω	FMN	πεσέεσθαι
πίπτω	IAI.3P	ἔπιπτον
πίπτω	IAI.3P	πῖπτον
πίπτω	IAI.3S	ἔπιπτε
πίπτω	IAI.3S	ἔπιπτεν
πίπτω	IAI.3S	πῖπτε
πίπτω	IAI.3S	πῖπτεν
πίπτω	PAI.3P	πίπτουσιν
πίπτω	PAI.3S	πίπτει
πίπτω	PAP.GPM	πιπτόντων
πίπτω	PAP.NSM	πίπτων
πίπτω	PAS.3P	πίπτωσι
πίπτω	XAP.APM	πεπτεῶτας
πίπτω	XAP.NPM	πεπτηῶτες
πίπτω	XAP.NSM	πεπτηώς
πιστόω	AMI.3P	πιστώσαντο
πιστόω	APN	πιστωθῆναι
πιστόω	APS.2D	πιστωθῆτον
πίτνημι	IAI.3S	πίτνα
πίτνημι	IMI.3P	πίτναντο
πίτνημι	PAP.NSM	πιτνάς
πιφαύσκω	IAI.1S	πίφαυσκον
πιφαύσκω	IAI.3P	πίφαυσκον
πιφαύσκω	IAI.3S	πίφαυσκε
πιφαύσκω	PAN	πιφαυσκέμεν
πιφαύσκω	PAP.NSM	πιφαύσκων
πιφαύσκω	PMD.2S	πιφαύσκεο
πιφαύσκω	PMI.1S	πιφαύσκομαι
πιφαύσκω	PMI.2S	πιφαύσκεαι
πιφαύσκω	PMI.3S	πιφαύσκεται
πιφαύσκω	PMP.NSM	πιφαυσκόμενος
πλάζω	API.3S	πλάγχθη
πλάζω	APP.ASM	πλαγχθέντα
πλάζω	APP.NPM	πλαγχθέντες
πλάζω	APP.NSM	πλαγχθείς
πλάζω	FMI.1S	πλάγξομαι
πλάζω	IAI.3S	πλάζε
πλάζω	IMI.3S	πλάζετο
πλάζω	PAI.3P	πλάζουσι
πλάζω	PAI.3S	πλάζει
πλάζω	PAP.NSM	πλάζων
πλάζω	PMI.1S	πλάζομαι
πλάζω	PMN	πλάζεσθαι
πλάζω	PMP.GSM	πλαζομένου
πλάζω	PMP.NPM	πλαζόμενοι
πλάζω	PMP.NSM	πλαζόμενος
πλανάω	PMI.3P	πλανόωνται
πλέκω	AAI.3S	ἔπλεξε
πλέκω	AMP.NSM	πλεξάμενος
πλέω	IAI.1P	ἐπλέομεν
πλέω	IAI.1P	πλέομεν
πλέω	IAI.1S	ἔπλεον
πλέω	IAI.1S	πλέον
πλέω	IAI.3P	ἔπλεον
πλέω	IAI.3P	πλέον
πλέω	IAI.3P	πλῶον
πλέω	IAI.3S	ἔπλεεν
πλέω	IAI.3S	πλέεν
πλέω	PAN	πλείειν
πλέω	PAO.3P	πλώοιεν
πλέω	PAP.APF	πλεούσας
πλέω	PAP.NPM	πλείοντες
πλέω	PAP.NSF	πλέουσα
πλέω	PAP.NSM	πλέων
πλήθω	PAI.3P	πλήθουσι
πλήθω	PAI.3S	πλήθει
πλήθω	PAP.APF	πληθούσας
πλήθω	PAP.ASF	πλήθουσαν
πλήθω	PAP.DSM	πλήθοντι
πλήθω	PAP.NSM	πλήθων
πλήθω	PAS.3P	πλήθωσι
πλήσσω	AAI.1S	πλῆξα
πλήσσω	AAI.3P	ἐπέπληγον
πλήσσω	AAI.3P	πέπληγον
πλήσσω	AAI.3S	πλῆξε
πλήσσω	AAI.3S	πλῆξεν
πλήσσω	AAN	πεπληγέμεν
πλήσσω	AAO.3S	πλήξειε
πλήσσω	AAP.NDM	πλήξαντε
πλήσσω	AAP.NSM	πλήξας
πλήσσω	AAS.3S	πλήξῃ
πλήσσω	AMI.3P	πεπλήγοντο
πλήσσω	AMI.3S	πεπλήγετο
πλήσσω	AMP.NSM	πληξάμενος
πλήσσω	API.3S	πλήγη
πλήσσω	APP.DSM	πληγέντι
πλήσσω	APP.NDF	πληγέντε
πλήσσω	APP.NPN	πληγέντα
πλήσσω	APP.NSF	πληγεῖσα
πλήσσω	APP.NSM	πληγείς
πλήσσω	PAI.3P	πλήσσουσι
πλήσσω	XAN	πεπληγέμεν
πλήσσω	XAP.NSF	πεπληγυῖα
πλήσσω	XAP.NSM	πεπλήγων
πλίσσομαι	IMI.3P	πλίσσοντο
πλύνω	AAI.3P	πλῦναν
πλύνω	FAP.NPF	πλυνέουσαι
πλύνω	FAP.NSF	πλυνέουσα
πλύνω	IAI.3P	πλύνεσκον
πλύνω	PAP.DSF	πλυνούσῃ
πνέω	AAS.3S	πνεύσῃ
πνέω	PAI.3S	πνέει
πνέω	PAI.3S	πνείει
πνέω	PAP.ADM	πνείοντε
πνέω	PAP.APM	πνείοντας
πνέω	PAP.ASF	πνείουσαν
πνέω	PAP.GSM	πνείοντος
πνέω	PAP.NPM	πνείοντες
πνέω	PAP.NSF	πνείουσα
πνέω	XMN	πεπνῦσθαι
ποθέω	AAI.3P	πόθεσαν
ποθέω	AAN	ποθέσαι
ποθέω	IAI.3P	πόθεον
ποθέω	IAI.3S	ποθέεσκε
ποθέω	IAI.3S	πόθει
ποθέω	PAI.1S	ποθέω
ποθέω	PAI.2S	ποθέεις
ποθέω	PAN	ποθήμεναι
ποθέω	PAP.NDM	ποθέοντε
ποθέω	PAP.NPM	ποθέοντες
ποθέω	PAP.NSF	ποθέουσα
ποθέω	PAP.NSM	ποθέων
ποιέω	AAD.2S	ποίησον
ποιέω	AAI.3P	ἐποίησαν
ποιέω	AAI.3P	ποίησαν
ποιέω	AAI.3S	ἐποίησεν
ποιέω	AAI.3S	ποίησε
ποιέω	AAI.3S	ποίησεν
ποιέω	AAN	ποιῆσαι
ποιέω	AAO.1P	ποιήσαιμεν
ποιέω	AAO.3P	ποιήσειαν
ποιέω	AAO.3S	ποιήσειεν
ποιέω	AAP.NPM	ποιήσαντες
ποιέω	AAS.1P	ποιήσομεν
ποιέω	AAS.3S	ποιήσῃ
ποιέω	AMI.3P	ποιήσαντο
ποιέω	AMI.3S	ποιήσατο
ποιέω	AMN	ποιήσασθαι
ποιέω	AMS.3P	ποιήσωνται
ποιέω	AMS.3S	ποιήσεται
ποιέω	FAI.2P	ποιήσετε
ποιέω	FAN	ποιησέμεν
ποιέω	FMI.3S	ποιήσεται
ποιέω	IAI.3P	ποίεον
ποιέω	IAI.3S	ἐποίει
ποιέω	IAI.3S	ποίει
ποιέω	IMI.1S	ποιεύμην
ποιέω	XMI.3S	πεποίηται
ποικίλλω	IAI.3S	ποίκιλλε
ποιμαίνω	IAI.3S	ποιμαίνεσκεν
ποιμαίνω	IMI.3P	ποιμαίνοντο
ποιμαίνω	PAP.NSM	ποιμαίνων
ποιπνύω	AAP.DSM	ποιπνύσαντι
ποιπνύω	AAP.NPF	ποιπνύσασαι
ποιπνύω	IAI.3P	ἐποίπνυον
ποιπνύω	IAI.3P	ποίπνυον
ποιπνύω	PAP.ASM	ποιπνύοντα
πολεμίζω	AAI.3P	πολέμιξον
πολεμίζω	AAS.1S	πτολεμίξω
πολεμίζω	FAI.1P	πολεμίξομεν
πολεμίζω	FAI.1P	πτολεμίξομεν
πολεμίζω	FAN	πολεμίξειν
πολεμίζω	FAP.NSM	πολεμίξων
πολεμίζω	FAP.NSM	πτολεμίξων
πολεμίζω	IAI.1P	πολεμίζομεν
πολεμίζω	IAI.1S	πολέμιζον
πολεμίζω	IAI.3P	πολέμιζον
πολεμίζω	IAI.3S	πολέμιζε
πολεμίζω	PAD.2P	πολεμίζετε
πολεμίζω	PAI.1S	πολεμίζω
πολεμίζω	PAI.3S	πολεμίζει
πολεμίζω	PAN	πολεμίζειν
πολεμίζω	PAN	πολεμιζέμεν
πολεμίζω	PAN	πολεμιζέμεναι
πολεμίζω	PAN	πτολεμίζειν
πολεμίζω	PAO.3S	πολεμίζοι
πολεμίζω	PAP.NSM	πολεμίζων
πολεμίζω	PAS.3S	πολεμίζῃ
πολεύω	PAN	πολεύειν
πολίζω	AAI.1P	πολίσσαμεν
πολίζω	YMI.3S	πεπόλιστο
πομπεύω	IAI.1S	πόμπευον
πονέω	AMI.3S	πονήσατο
πονέω	AMP.NPM	πονησάμενοι
πονέω	AMP.NSM	πονησάμενος
πονέω	AMS.1S	πονήσομαι
πονέω	IMI.3P	πονέοντο
πονέω	IMI.3S	ἐπονεῖτο
πονέω	IMI.3S	πονεῖτο
πονέω	PMN	πονέεσθαι
πονέω	PMO.3S	πονέοιτο
πονέω	PMP.ASM	πονεύμενον
πονέω	PMP.NSM	πονεύμενος
πονέω	PMS.1P	πονεώμεθα
πονέω	YMI.3S	πεπόνητο
ποντοπορεύω	PAN	ποντοπορευέμεναι
ποντοπορεύω	PAP.NSM	ποντοπορεύων
ποντοπορέω	PAP.GSF	ποντοπορούσης
πορθέω	IAI.3P	ἐπόρθεον
πορθέω	IAI.3P	πόρθεον
πορσύνω	FAP.NSF	πορσανέουσα
πορσύνω	IAI.3S	πόρσυνε
πορφύρω	IAI.3S	πόρφυρε
πορφύρω	PAS.3S	πορφύρῃ
πόρω	AAD.2S	πόρε
πόρω	AAI.1S	πόρον
πόρω	AAI.3P	ἔπορον
πόρω	AAI.3P	πόρον
πόρω	AAI.3S	πόρε
πόρω	AAI.3S	πόρεν
πόρω	AAO.2S	πόροις
πόρω	AAO.3S	πόροι
πόρω	AAP.NPM	πορόντες
πόρω	AAP.NSM	πορών
πόρω	AAS.1P	πόρωμεν
πόρω	AAS.3P	πόρωσιν
πόρω	AAS.3S	πόρῃ
πόρω	AAS.3S	πόρῃσιν
πόρω	XMI.3S	πέπρωται
πόρω	XMP.ASM	πεπρωμένον
πόρω	XMP.NSN	πεπρωμένον
ποτάομαι	PMI.3P	ποτέονται
ποτάομαι	PMI.3P	ποτῶνται
ποτάομαι	XMI.3P	πεποτήαται
ποτάομαι	XMI.3S	πεπότηται
ποτινίσσομαι	FMI.3S	ποτινίσεται
ποτιπτύσσω	AMI.3S	προσπτύξατο
ποτιπτύσσω	AMS.1S	προσπτύξομαι
ποτιπτύσσω	FMI.1S	προσπτύξομαι
ποτιπτύσσω	FMI.3S	προσπτύξεται
ποτιπτύσσω	PMO.1P	ποτιπτυσσοίμεθα
πράσσω	AAI.2S	ἔπρηξας
πράσσω	AAN	πρῆξαι
πράσσω	AAP.ASM	πρήξαντα
πράσσω	FAI.2S	πρήξεις
πράσσω	FAI.3S	πρήξει
πράσσω	IAI.3P	πρήσσεσκον
πράσσω	PAI.3P	πρήσσουσι
πράσσω	PAI.3S	πρήσσει
πράσσω	PAP.NDM	πρήσσοντε
πράσσω	PAP.NPM	πρήσσοντες
πράσσω	PAS.1P	πρήσσωμεν
πράσσω	PAS.3S	πρήσσῃσιν
πρέπω	IAI.3S	ἔπρεπε
πρέπω	PAI.3S	πρέπει
πρήθω	AAI.3S	ἔπρησεν
πρήθω	AAI.3S	πρῆσε
πρήθω	AAI.3S	πρῆσεν
πρίαμαι	IMI.3S	πρίατο
προβαίνω	XAI.2S	προβέβηκας
προβαίνω	XAI.3S	προβέβηκε
προβαίνω	XAS.3S	προβεβήκῃ
προβάλλω	AAI.3S	προβάλεσκε
προβάλλω	AAP.NPM	προβαλόντες
προβάλλω	AMI.3P	προβάλοντο
προβάλλω	AMO.1S	προβαλοίμην
προβέβουλα	XAI.1S	προβέβουλα
προβιβάζω	FAP.DSM	προβιβῶντι
προβιβάζω	FAP.GSM	προβιβῶντος
προβιβάω	AAP.NSM	προβιβάς
προβιβάω	PAP.ASM	προβιβάντα
προβιβάω	PAP.NSM	προβιβάς
προβίβημι	PAP.NSM	προβιβάς
προβλώσκω	AAI.3P	πρόμολον
προβλώσκω	AAP.NSF	προμολοῦσα
προβλώσκω	AAP.NSM	προμολών
προβλώσκω	PAN	προβλώσκειν
προβλώσκω	PAN	προβλωσκέμεν
προβοάω	PAP.NDM	προβοῶντε
προγίγνομαι	AMI.3P	προγένοντο
προδαῆναι	PAP.NSM	προδαείς
προεέργω	IAI.3S	προέεργε
προεῖδον	AAP.NPM	προϊδόντες
προεῖδον	AAP.NSM	προϊδών
προεῖδον	AAS.3P	προΐδωσιν
προεῖδον	AMS.3P	προΐδωνται
πρόειμι	IAI.3P	πρόεσαν
προερέσσω	AAI.1P	προερέσσαμεν
προερέσσω	AAI.3P	προέρεσσαν
προερύω	AAI.3P	προέρυσσαν
προερύω	AAI.3S	προέρυσσεν
προερύω	AAS.1S	προερύσσω
προέχω	IMI.3P	προύχοντο
προέχω	PAI.3P	προύχουσιν
προέχω	PAP.APF	προὐχούσας
προέχω	PAP.ASM	προὔχοντα
προέχω	PAP.DSF	προὐχούσῃ
προέχω	PAP.DSM	προὔχοντι
προέχω	PAP.DSN	προὔχοντι
προθέω	AAS.3S	προθέῃσι
προθέω	IAI.3P	πρότιθεν
προθέω	IAI.3S	προθέεσκε
προθρώσκω	AAP.NSM	προθορών
προιάλλω	IAI.3S	προΐαλλε
προιάλλω	IAI.3S	προΐαλλεν
προιάπτω	AAI.3S	προΐαψεν
προιάπτω	FAI.3S	προϊάψει
προιάπτω	FAN	προϊάψειν
προίημι	AAD.2S	πρόες
προίημι	AAD.3S	προέτω
προίημι	AAI.1S	προέηκα
προίημι	AAI.3P	πρόεσαν
προίημι	AAI.3S	προέηκε
προίημι	AAI.3S	προέηκεν
προίημι	AAI.3S	προῆκε
προίημι	AAN	προέμεν
προίημι	IAI.1S	προΐειν
προίημι	IAI.2S	προΐεις
προίημι	IAI.3S	προΐει
προίημι	PAD.2S	προΐει
προίημι	PAI.3P	προϊεῖσι
προίημι	PAI.3S	προΐησι
προίημι	PAP.NSF	προϊεῖσα
προίστημι	AAP.NSM	προστήσας
προκαθίζω	PAP.GPM	προκαθιζόντων
προκαλέω	AMD.2S	προκάλεσσαι
προκαλέω	AMI.3S	προκαλέσσατο
προκαλέω	AMS.3S	προκαλέσσεται
προκαλίζομαι	IMI.3S	προκαλίζετο
προκαλίζομαι	PAD.2S	προκαλίζεο
πρόκειμαι	PMP.APN	προκείμενα
προκυλίνδομαι	PMI.3S	προκυλίνδεται
προλέγω	XMP.NPM	προλελεγμένοι
προλείπω	AAN	προλιπεῖν
προλείπω	AAP.NPM	προλιπόντες
προλείπω	AAP.NSM	προλιπών
προλείπω	XAI.3S	προλέλοιπεν
προμαχίζω	IAI.3S	προμάχιζεν
προμαχίζω	PAD.2S	προμάχιζε
προμάχομαι	PMN	προμάχεσθαι
προμίγνυμι	APN	προμιγῆναι
προνοέω	AAI.3P	προνόησαν
προνοέω	AAN	προνοῆσαι
προπέμπω	AAI.1S	προὔπεμψα
προπέμπω	AAI.3S	προὔπεμψε
προπέμπω	AAI.3S	προὔπεμψεν
προπίπτω	AAP.NPM	προπεσόντες
προποδίζω	PAP.NSM	προποδίζων
προπροκυλίνδομαι	PMP.NSM	προπροκυλινδόμενος
προρέω	PAI.3P	προρέουσι
προρέω	PAI.3S	προρέει
προρέω	PAN	προρέειν
προρέω	PAP.ASM	προρέοντα
προρέω	PAP.DSM	προρέοντι
προρέω	PAP.GSN	προρέοντος
προσάγω	AAI.3S	προσήγαγε
προσαίσσω	AAP.NSM	προσαΐξας
προσαλείφω	IAI.3S	προσάλειφεν
προσαμύνω	AAN	προσαμῦναι
προσαμύνω	AAS.1P	προσαμύνομεν
προσαμύνω	PAI.3S	προσαμύνει
προσάπτω	PAI.1S	προτιάπτω
προσαραρίσκω	XAP.NPN	προσαρηρότα
προσαυδάω	IAI.1S	προσηύδων
προσαυδάω	IAI.3D	προσαυδήτην
προσαυδάω	IAI.3P	προσηύδων
προσαυδάω	IAI.3S	προσηύδα
προσαυδάω	PAD.3S	προσαυδάτω
προσβαίνω	AAI.3P	προσέβαν
προσβαίνω	AAI.3S	προσέβη
προσβαίνω	AAP.NSM	προσβάς
προσβαίνω	AMI.3S	προσεβήσετο
προσβάλλω	IAI.3S	προσέβαλλεν
προσβάλλω	PMI.2S	προτιβάλλεαι
προσδέρκομαι	IMI.3S	προσεδέρκετο
προσδέρκομαι	PMI.3S	ποτιδέρκεται
προσδέχομαι	AMP.ASM	ποτιδέγμενον
προσδέχομαι	AMP.NDM	ποτιδεγμένω
προσδέχομαι	AMP.NPF	ποτιδέγμεναι
προσδέχομαι	AMP.NPM	ποτιδέγμενοι
προσδέχομαι	AMP.NSM	ποτιδέγμενος
προσειλέω	PAN	προτιειλεῖν
πρόσειμι	PAP.ASM	προσιόντα
πρόσειμι	PAP.DSM	προσιόντι
προσεῖπον	AAI.1S	προσέειπον
προσεῖπον	AAI.3S	προσέειπε
προσεῖπον	AAI.3S	προσέειπεν
προσεῖπον	AAO.3S	προτιείποι
προσερεύγομαι	PMI.3S	προσερεύγεται
προσθέω	IAI.3S	προσέθη
πρόσκειμαι	IMI.3S	προσέκειτο
προσκλίνω	AAI.3S	προσέκλινε
προσκλίνω	IAI.3S	προσέκλινε
προσκλίνω	XMI.3S	ποτικέκλιται
προσλέγω	AMI.3S	προσέλεκτο
προσμυθέομαι	AMN	προτιμυθήσασθαι
προσπελάζω	AAP.NSM	προσπελάσας
προσπίλναμαι	IMI.3S	προσεπίλνατο
προσπίπτω	XAP.NPF	ποτιπεπτηυῖαι
προσπλάζω	IAI.3S	προσέπλαζε
προσπλάζω	PAP.NSN	προσπλάζον
προσστείχω	AAI.3S	προσέστιχε
προστέρπω	PAD.3S	ποτιτερπέτω
προστίθημι	AAI.3S	προσέθηκεν
πρόσφημι	IAI.1S	προσέφην
πρόσφημι	IAI.2S	προσέφης
πρόσφημι	IAI.3S	προσέφη
πρόσφημι	PMN	προσφάσθαι
προσφύω	AAP.NSF	προσφῦσα
προσφύω	AAP.NSM	προσφύς
προσφωνέω	IAI.3P	προσεφώνεον
προσφωνέω	IAI.3S	προσεφώνεε
προσφωνέω	IAI.3S	προσεφώνεεν
προτέμνω	AAP.NSM	προταμών
προτέμνω	AMO.1S	προταμοίμην
προτεύχω	XMN	προτετύχθαι
προτίθημι	AAI.3S	προύθηκεν
προτίθημι	PAI.3P	προθέουσιν
προτιόσσομαι	IMI.3S	προτιόσσετο
προτιόσσομαι	PMD.2S	προτιόσσεο
προτιόσσομαι	PMI.1S	προτιόσσομαι
προτρέπω	AMN	προτραπέσθαι
προτρέπω	AMO.1S	προτραποίμην
προτρέπω	AMS.3S	προτράπηται
προτρέπω	IMI.3P	προτρέποντο
προτύπτω	AAI.3P	προὔτυψαν
προτύπτω	AAI.3S	προὔτυψε
προφαίνω	APP.ADF	προφανέντε
προφαίνω	APP.ADM	προφανέντε
προφαίνω	APP.NDM	προφανέντε
προφαίνω	IAI.3P	προύφαινον
προφαίνω	IAI.3S	προύφαινε
προφαίνω	XMI.3S	προπέφανται
προφέρω	PAD.2S	πρόφερε
προφέρω	PAO.2S	προφέροις
προφέρω	PAP.NPF	προφέρουσαι
προφέρω	PAP.NSF	προφέρουσα
προφέρω	PAS.1P	προφέρωμεν
προφέρω	PAS.3S	προφέρῃσι
προφέρω	PMI.3P	προφέρονται
προφέρω	PMS.3S	προφέρηται
προφεύγω	AAN	προφυγεῖν
προφεύγω	AAO.2S	προφύγοισθα
προφεύγω	AAP.ASM	προφυγόντα
προφεύγω	AAP.NSM	προφυγών
προφεύγω	AAS.3S	προφύγῃ
προχέω	IMI.3P	προχέοντο
προχέω	PAN	προχέειν
πταίρω	AAI.3S	ἔπταρεν
πτήσσω	AAI.3P	ἔπτηξαν
πτήσσω	AAI.3S	πτῆξε
πτοέω	API.3P	ἐπτοίηθεν
πτύσσω	AAP.NSF	πτύξασα
πτύσσω	IMI.3P	ἐπτύσσοντο
πτύω	PAP.ASM	πτύοντα
πτωσκάζω	PAN	πτωσκαζέμεν
πτώσσω	IAI.3P	πτῶσσον
πτώσσω	PAI.2S	πτώσσεις
πτώσσω	PAI.3P	πτώσσουσι
πτώσσω	PAN	πτώσσειν
πτώσσω	PAO.1P	πτώσσοιμεν
πτώσσω	PAP.APM	πτώσσοντας
πτώσσω	PAP.NPF	πτώσσουσαι
πτώσσω	PAP.NSM	πτώσσων
πτωχεύω	FAP.NSM	πτωχεύσων
πτωχεύω	PAI.1S	πτωχεύω
πτωχεύω	PAN	πτωχεύειν
πτωχεύω	PAS.3S	πτωχεύῃ
πύθω	FAI.3S	πύσει
πύθω	PMI.3S	πύθεται
πύθω	PMP.GPM	πυθομένων
πυκάζω	AAI.3S	πύκασε
πυκάζω	AAI.3S	πύκασεν
πυκάζω	AAN	πυκάσαι
πυκάζω	AAP.NSF	πυκάσασα
πυκάζω	AAP.NSM	πυκάσας
πυκάζω	PAO.3P	πυκάζοιεν
πυκάζω	XMP.NPN	πεπυκασμένα
πυκάζω	XMP.NSM	πεπυκασμένος
πυνθάνομαι	AMI.1S	πυθόμην
πυνθάνομαι	AMI.3D	πυθέσθην
πυνθάνομαι	AMI.3P	ἐπύθοντο
πυνθάνομαι	AMN	πυθέσθαι
πυνθάνομαι	AMO.1S	πυθοίμην
πυνθάνομαι	AMO.3P	πυθοίατο
πυνθάνομαι	AMO.3S	πύθοιτο
πυνθάνομαι	AMS.2P	πύθησθε
πυνθάνομαι	AMS.2S	πύθηαι
πυνθάνομαι	AMS.3P	πύθωνται
πυνθάνομαι	AMS.3S	πύθηται
πυνθάνομαι	FMI.1S	πεύσομαι
πυνθάνομαι	FMI.2S	πεύσεαι
πυνθάνομαι	FMI.3S	πεύσεται
πυνθάνομαι	FMP.NSM	πευσόμενος
πυνθάνομαι	IMI.1S	πυνθανόμην
πυνθάνομαι	PMI.1S	πυνθάνομαι
πυνθάνομαι	XMI.1S	πέπυσμαι
πυνθάνομαι	XMI.2S	πέπυσσαι
πυνθάνομαι	XMI.3S	πέπυσται
πυνθάνομαι	XMN	πεπύσθαι
πυνθάνομαι	YMI.3D	πεπύσθην
πυνθάνομαι	YMI.3S	ἐπέπυστο
πυνθάνομαι	YMI.3S	πέπυστο
πυρακτέω	IAI.1S	ἐπυράκτεον
πυργόω	AAI.3P	πύργωσαν
πυρπολέω	PAP.APM	πυρπολέοντας
πωλέομαι	AMS.2S	πωλήσεαι
πωλέομαι	IMI.1S	πωλεύμην
πωλέομαι	IMI.3S	πωλέσκετο
πωλέομαι	PMI.3S	πωλεῖται
πωλέομαι	PMP.NPM	πωλεύμενοι
πωτάομαι	IMI.3P	πωτῶντο
ῥαίνω	AAD.2P	ῥάσσατε
ῥαίνω	IMI.3P	ῥαίνοντο
ῥαίνω	XMI.3P	ἐρράδαται
ῥαίω	AAN	ῥαῖσαι
ῥαίω	AAS.3S	ῥαίσῃ
ῥαίω	API.3S	ἐρραίσθη
ῥαίω	FAN	ῥαισέμεναι
ῥαίω	IAI.3S	ἔρραιε
ῥαίω	PAS.3S	ῥαίῃσι
ῥαίω	PMO.3S	ῥαίοιτο
ῥαίω	PMP.GSM	ῥαιομένου
ῥάπτω	AAI.3S	ῥάψε
ῥάπτω	AAN	ῥάψαι
ῥάπτω	IAI.1P	ἐράπτομεν
ῥάπτω	IAI.1P	ῥάπτομεν
ῥάπτω	PAI.2S	ῥάπτεις
ῥάπτω	PAN	ῥάπτειν
ῥέζω	AAI.1P	ἐρέξαμεν
ῥέζω	AAI.1S	ἔρεξα
ῥέζω	AAI.2S	ἔρεξας
ῥέζω	AAI.3P	ἔρεξαν
ῥέζω	AAI.3S	ἔρεξε
ῥέζω	AAI.3S	ἔρεξεν
ῥέζω	AAI.3S	ἔρρεξε
ῥέζω	AAI.3S	ἔρρεξεν
ῥέζω	AAN	ῥέξαι
ῥέζω	AAO.1S	ῥέξαιμι
ῥέζω	AAO.3S	ῥέξειε
ῥέζω	AAP.APM	ῥέξαντας
ῥέζω	AAP.ASM	ῥέξαντα
ῥέζω	AAP.DSM	ῥέξαντι
ῥέζω	AAP.NPM	ῥέξαντες
ῥέζω	AAP.NSM	ῥέξας
ῥέζω	AAS.1P	ῥέξομεν
ῥέζω	AAS.2S	ῥέξῃς
ῥέζω	AAS.3P	ῥέξωσι
ῥέζω	AAS.3S	ῥέξῃ
ῥέζω	AMD.2S	ῥέξαι
ῥέζω	APP.ASN	ῥεχθέν
ῥέζω	APP.GSN	ῥεχθέντος
ῥέζω	FAI.1P	ῥέξομεν
ῥέζω	FAI.1S	ῥέξω
ῥέζω	FAI.3S	ῥέξει
ῥέζω	FAN	ῥέξειν
ῥέζω	IAI.1S	ῥέζεσκον
ῥέζω	IAI.3P	ἔρεζον
ῥέζω	IAI.3P	ῥέζεσκον
ῥέζω	IAI.3P	ῥέζον
ῥέζω	IAI.3S	ἔρεζε
ῥέζω	PAD.2P	ῥέζετε
ῥέζω	PAD.2S	ῥέζε
ῥέζω	PAI.1S	ῥέζω
ῥέζω	PAI.2P	ῥέζετε
ῥέζω	PAI.2S	ῥέζεις
ῥέζω	PAI.3P	ῥέζουσι
ῥέζω	PAI.3P	ῥέζουσιν
ῥέζω	PAI.3S	ῥέζει
ῥέζω	PAN	ῥέζειν
ῥέζω	PAO.3S	ῥέζοι
ῥέζω	PAP.ASF	ῥέζουσαν
ῥέζω	PAP.NSM	ῥέζων
ῥέπω	IAI.3S	ῥέπε
ῥέω	API.3S	ῥύη
ῥέω	IAI.3P	ἔρρεον
ῥέω	IAI.3P	ῥέον
ῥέω	IAI.3S	ἔρρεε
ῥέω	IAI.3S	ἔρρεεν
ῥέω	IAI.3S	ἔρρει
ῥέω	IAI.3S	ῥέε
ῥέω	IAI.3S	ῥέεν
ῥέω	PAI.3P	ῥέουσιν
ῥέω	PAI.3S	ῥέει
ῥέω	PAO.3S	ῥέοι
ῥέω	PAP.ADM	ῥέοντε
ῥέω	PAP.ASM	ῥέοντα
ῥέω	PAP.GSM	ῥέοντος
ῥέω	PAP.NPF	ῥέουσαι
ῥέω	PAP.NPM	ῥέοντες
ῥέω	PAP.NSM	ῥέων
ῥήγνυμι	AAI.3S	ἔρρηξεν
ῥήγνυμι	AAI.3S	ῥῆξε
ῥήγνυμι	AAI.3S	ῥῆξεν
ῥήγνυμι	AAN	ῥῆξαι
ῥήγνυμι	AAP.NPM	ῥήξαντες
ῥήγνυμι	AAP.NSM	ῥήξας
ῥήγνυμι	AMD.2S	ῥῆξαι
ῥήγνυμι	AMI.3P	ἐρρήξαντο
ῥήγνυμι	AMI.3P	ῥήξαντο
ῥήγνυμι	AMN	ῥήξασθαι
ῥήγνυμι	AMP.DSM	ῥηξαμένῳ
ῥήγνυμι	AMP.NPM	ῥηξάμενοι
ῥήγνυμι	AMP.NSM	ῥηξάμενος
ῥήγνυμι	AMS.1P	ῥηξόμεθα
ῥήγνυμι	FAI.1S	ῥήξω
ῥήγνυμι	FAN	ῥήξειν
ῥήγνυμι	IAI.3S	ῥήγνυσκε
ῥήγνυμι	IMI.3P	ῥήγνυντο
ῥήγνυμι	IMI.3S	ῥήγνυτο
ῥήγνυμι	PAI.3P	ῥηγνῦσι
ῥήγνυμι	PAP.NPM	ῥήσσοντες
ῥήγνυμι	PMD.2P	ῥήγνυσθε
ῥήγνυμι	PMN	ῥήγνυσθαι
ῥήγνυμι	PMP.NSN	ῥηγνύμενον
ῥιγέω	AAI.3P	ἐρρίγησαν
ῥιγέω	AAI.3S	ἐρρίγησε
ῥιγέω	AAI.3S	ῥίγησε
ῥιγέω	AAI.3S	ῥίγησεν
ῥιγέω	FAN	ῥιγήσειν
ῥιγέω	IAI.3S	ἐρρίγει
ῥιγέω	XAI.1S	ἔρριγα
ῥιγέω	XAS.3S	ἐρρίγῃσι
ῥιγόω	FAN	ῥιγωσέμεν
ῥιζόω	AAI.3S	ἐρρίζωσεν
ῥιζόω	XMI.3S	ἐρρίζωται
ῥιπτάζω	PAP.NSM	ῥιπτάζων
ῥίπτω	AAI.3S	ἔρριψε
ῥίπτω	AAI.3S	ἔρριψεν
ῥίπτω	AAI.3S	ῥῖψε
ῥίπτω	FAI.1S	ῥίψω
ῥίπτω	FAI.3S	ῥίψει
ῥίπτω	IAI.1S	ῥίπτασκον
ῥίπτω	IAI.3S	ῥίπτασκε
ῥοιβδέω	AAO.3S	ῥοιβδήσειεν
ῥοιζέω	AAI.3S	ῥοίζησεν
ῥοχθέω	IAI.3S	ῥόχθει
ῥοχθέω	PAI.3S	ῥοχθεῖ
ῥύομαι	AMD.2S	ῥῦσαι
ῥύομαι	AMI.1S	ῥυσάμην
ῥύομαι	AMI.2S	ἔρυσο
ῥύομαι	AMI.3D	ῥυσάσθην
ῥύομαι	AMI.3S	ἐρρύσατο
ῥύομαι	AMI.3S	ἔρυτο
ῥύομαι	AMN	ῥῦσθαι
ῥύομαι	AMO.3S	ῥύσαιτο
ῥύομαι	IMI.3S	ἐρύετο
ῥύομαι	PMI.1S	ῥύομαι
ῥύομαι	PMI.3P	ῥύονται
ῥύομαι	PMI.3S	ῥύεται
ῥύομαι	PMO.2P	ῥύοισθε
ῥύομαι	PMO.3S	ῥύοιτο
ῥυπάω	PAI.1S	ῥυπόω
ῥυπάω	PAP.APN	ῥυπόωντα
ῥυπάω	PAP.ASM	ῥυπόωντα
ῥυπόομαι	XMP.NPN	ῥερυπωμένα
ῥύσκομαι	IMI.2S	ῥύσκευ
ῥυστάζω	IAI.3S	ῥυστάζεσκεν
ῥυστάζω	PAP.APM	ῥυστάζοντας
ῥώομαι	AMI.3P	ἐρρώσαντο
ῥώομαι	IMI.3P	ἐρρώοντο
ῥώομαι	IMI.3P	ῥώοντο
σαίνω	AAI.3S	ἔσηνε
σαίνω	IAI.3P	σαῖνον
σαίνω	PAP.APM	σαίνοντας
σαλπίζω	AAI.3S	σάλπιγξεν
σβέννυμι	AAI.3P	σβέσαν
σβέννυμι	AAI.3S	ἔσβεσεν
σβέννυμι	AAI.3S	ἔσβη
σβέννυμι	AAN	σβέσσαι
σεβάζομαι	AMI.3S	σεβάσσατο
σέβομαι	PMI.2P	σέβεσθε
σείω	AMI.3S	σείσατο
σείω	IAI.3P	σεῖον
σείω	IMI.3P	ἐσσείοντο
σείω	IMI.3S	σείετο
σείω	PAP.NSM	σείων
σείω	PMP.NSN	σειόμενον
σεύω	AAI.1S	ἔσσευα
σεύω	AAI.1S	σεῦα
σεύω	AAI.3P	σεῦαν
σεύω	AAI.3S	ἔσσευε
σεύω	AAI.3S	ἔσσευεν
σεύω	AAI.3S	σεῦε
σεύω	AAP.NSM	σεύας
# σεύω	AMI.2S	ἔσσυο  # @@@
σεύω	AMI.3P	ἐσσεύαντο
σεύω	AMI.3S	σύτο
σεύω	AMO.3S	σεύαιτο
σεύω	AMP.NSM	σευάμενος
σεύω	AMS.3P	σεύωνται
σέυω	IAI.3P	ἐσσεύοντο
σεύω	IAI.3S	σεῦε
σεύω	IAI.3S	σεῦεν
σεύω	IMI.3P	ἐσσεύοντο
σεύω	IMI.3S	ἔσσυτο
σεύω	PAS.3S	σεύῃ
σεύω	PMI.1S	ἔσσυμαι
σεύω	PMI.3S	ἔσσυται
σεύω	PMP.ASM	ἐσσύμενον
σεύω	PMP.NPM	ἐσσύμενοι
σεύω	PMP.NSM	ἐσσύμενος
σεύω	PMS.3P	σεύωνται
σεύω	XMP.APM	ἐσσυμένους
σεύω	XMP.ASM	ἐσσύμενον
σηκάζω	API.3P	σήκασθεν
σημαίνω	AAI.3S	σήμηνε
σημαίνω	AMI.3P	ἐσημήναντο
σημαίνω	FAI.1S	σημανέω
σημαίνω	IAI.3S	σήμαινε
σημαίνω	PAD.3S	σημαινέτω
σημαίνω	PAI.3P	σημαίνουσιν
σημαίνω	PAI.3S	σημαίνει
σημαίνω	PAN	σημαίνειν
σημαίνω	PAP.NSM	σημαίνων
σήπω	APS.3S	σαπήῃ
σήπω	PMI.3S	σήπεται
σήπω	XAI.3S	σέσηπε
σιγάω	PAD.2S	σίγα
σιγάω	PMS.2S	σιγῇ
σίνομαι	AMS.2S	σίνηαι
σίνομαι	IMI.3P	σινέσκοντο
σίνομαι	PMI.3S	σίνεται
σίνομαι	PMO.3S	σίνοιτο
σιτέομαι	IMI.3P	σιτέσκοντο
σιφλόω	AAO.3S	σιφλώσειε
σιωπάω	AAN	σιωπῆσαι
σιωπάω	AAO.3P	σιωπήσειαν
σιωπάω	PAN	σιωπᾶν
σκάζω	PAP.NDM	σκάζοντε
σκάζω	PAP.NSM	σκάζων
σκαίρω	PAI.3P	σκαίρουσιν
σκαίρω	PAP.NPM	σκαίροντες
σκεδάννυμι	AAD.2S	σκέδασον
σκεδάννυμι	AAI.3S	ἐσκέδασσεν
σκεδάννυμι	AAI.3S	σκέδασεν
σκεπάω	PAI.3P	σκεπόωσι
σκέπτομαι	AMP.NSM	σκεψάμενος
σκέπτομαι	PMD.2S	σκέπτεο
σκήπτω	PMP.ASM	σκηπτόμενον
σκήπτω	PMP.NSM	σκηπτόμενος
σκηρίπτομαι	PMP.NSM	σκηριπτόμενος
σκιάζω	AAS.3S	σκιάσῃ
σκιάω	IMI.3P	σκιόωντο
σκίδνημι	IMI.3P	ἐσκίδναντο
σκίδνημι	PMI.3S	σκίδναται
σκίδνημι	PMN	σκίδνασθαι
σκιρτάω	PAO.3P	σκιρτῷεν
σκοπιάζω	IAI.1S	ἐσκοπίαζον
σκοπιάζω	PAN	σκοπιαζέμεν
σκοπιάζω	PAP.NSM	σκοπιάζων
σκυδμαίνω	PAN	σκυδμαινέμεν
σκύζομαι	PMD.2S	σκύζευ
σκύζομαι	PMN	σκύζεσθαι
σκύζομαι	PMP.DSM	σκυζομένῳ
σκύζομαι	PMP.GSF	σκυζομένης
σκύζομαι	PMP.NSF	σκυζομένη
σμαραγέω	AAS.3S	σμαραγήσῃ
σμαραγέω	PAI.3S	σμαραγεῖ
σμήχω	IAI.3S	ἔσμηχεν
σμύχω	AAN	σμῦξαι
σμύχω	PMO.3S	σμύχοιτο
σπάω	AAI.3S	ἔσπασεν
σπάω	AAI.3S	σπάσεν
σπάω	AMD.2P	σπάσσασθε
σπάω	AMI.1S	σπασάμην
σπάω	AMI.3S	ἐσπάσατο
σπάω	AMI.3S	σπάσσατο
σπάω	AMP.NSM	σπασσάμενος
σπάω	APP.GSM	σπασθέντος
σπένδω	AAD.2S	σπεῖσον
σπένδω	AAI.3P	ἔσπεισαν
σπένδω	AAI.3P	σπεῖσαν
σπένδω	AAI.3S	σπείσασκε
σπένδω	AAN	σπεῖσαι
σπένδω	AAP.NPM	σπείσαντες
σπένδω	AAP.NSM	σπείσας
σπένδω	AAS.1P	σπείσομεν
σπένδω	AAS.2S	σπείσῃς
σπένδω	IAI.3P	σπένδεσκον
σπένδω	IAI.3S	σπένδεσκε
σπένδω	PAP.APM	σπένδοντας
σπένδω	PAP.NPM	σπένδοντες
σπένδω	PAP.NSM	σπένδων
σπένδω	PAS.2S	σπένδῃσθα
σπένδω	PAS.3S	σπένδῃ
σπέρχω	PAO.3P	σπέρχοιεν
σπέρχω	PAS.3P	σπέρχωσιν
σπέρχω	PMP.APM	σπερχομένους
σπέρχω	PMP.GSM	σπερχομένοιο
σπέρχω	PMP.NSF	σπερχομένη
σπέρχω	PMP.NSM	σπερχόμενος
σπεύδω	AAD.2P	σπεύσατε
σπεύδω	AAI.3S	σπεῦσε
σπεύδω	AAS.1P	σπεύσομεν
σπεύδω	FMI.1S	σπεύσομαι
σπεύδω	PAD.2D	σπεύδετον
σπεύδω	PAI.3P	σπεύδουσιν
σπεύδω	PAN	σπεύδειν
σπεύδω	PAN	σπευδέμεν
σπεύδω	PAP.APM	σπεύδοντας
σπεύδω	PAP.ASM	σπεύδοντα
σπεύδω	PAP.DPM	σπευδόντεσσιν
σπεύδω	PAP.DSM	σπεύδοντι
σπεύδω	PAP.GPM	σπευδόντων
σπεύδω	PAP.NDM	σπεύδοντε
στάζω	AAD.2S	στάξον
στάζω	AAI.3S	στάξε
στάζω	FAP.NSF	στᾶσα
στείβω	IAI.3P	στεῖβον
στείβω	PAP.NPM	στείβοντες
στείνω	IMI.3P	στείνοντο
στείνω	PMO.3S	στείνοιτο
στείνω	PMP.NSM	στεινόμενος
στείχω	AAI.3P	ἔστιχον
στείχω	IAI.3P	στεῖχον
στείχω	IAI.3S	ἔστειχε
στείχω	PAN	στείχειν
στείχω	PAP.ASM	στείχοντα
στείχω	PAP.NPM	στείχοντες
στείχω	PAP.NSM	στείχων
στείχω	PAS.3S	στείχῃσι
στέλλω	AAI.1S	στεῖλα
στέλλω	AAI.3P	στεῖλαν
στέλλω	AAP.ASM	στείλαντα
στέλλω	AMD.2P	στέλλεσθε
στέλλω	AMI.3P	στείλαντο
στέλλω	FAI.1S	στελέω
στέλλω	PAO.1S	στέλλοιμι
στέλλω	PAP.APM	στέλλοντας
στέλλω	PAP.ASM	στέλλοντα
στεναχίζω	IMI.3S	στεναχίζετο
στεναχίζω	PAI.1S	στεναχίζω
στεναχίζω	PAP.NSM	στεναχίζων
στεναχίζω	PAS.1S	στεναχίζω
στενάχω	IMI.3P	στενάχοντο
στενάχω	PAI.1S	στενάχω
στενάχω	PAI.3P	στενάχουσι
στενάχω	PAP.ASM	στενάχοντα
στενάχω	PAP.DSM	στενάχοντι
στενάχω	PAP.GSM	στενάχοντος
στενάχω	PAP.NPM	στενάχοντες
στενάχω	PAP.NSM	στενάχων
στένω	IAI.3S	ἔστενε
στένω	IAI.3S	ἔστενεν
στένω	PAI.3S	στένει
στερέω	AAN	στερέσαι
στεῦμαι	IMI.3S	στεῦτο
στεῦμαι	PMI.3S	στεῦται
στεφανόω	XMI.3S	ἐστεφάνωται
στεφανόω	YMI.3S	ἐστεφάνωτο
στέφω	IAI.3S	ἔστεφε
στέφω	PAI.3S	στέφει
στηρίζω	AAI.3S	ἐστήριξε
στηρίζω	AAI.3S	στήριξε
στηρίζω	AAN	στηρίξαι
στηρίζω	AMN	στηρίξασθαι
στηρίζω	YMI.3S	ἐστήρικτο
στίλβω	PAP.APM	στίλβοντας
στίλβω	PAP.NSM	στίλβων
στιχάομαι	IMI.3P	ἐστιχόωντο
στοναχέω	AAN	στοναχῆσαι
στορέννυμι	AAD.2S	στόρεσον
στορέννυμι	AAI.3P	στόρεσαν
στορέννυμι	AAN	στορέσαι
στορέννυμι	AAP.NSM	στορέσας
στορέννυμι	YMI.3S	ἔστρωτο
στόρνυμι	AAI.3P	στόρεσαν
στόρνυμι	AAI.3S	ἐστόρεσεν
στόρνυμι	AAN	στορέσαι
στρατόω	IMI.3P	ἐστρατόωντο
στρατόω	PMD.2S	στρατοῦ
στρεύγομαι	PMN	στρεύγεσθαι
στρεφεδινέω	API.3P	στρεφεδίνηθεν
στρέφω	AAI.3P	στρέψαν
στρέφω	AAI.3P	στρέψασκον
στρέφω	AAN	στρέψαι
στρέφω	AAP.ASM	στρέψαντα
στρέφω	AAP.NPM	στρέψαντες
στρέφω	AAP.NSM	στρέψας
στρέφω	APP.DSM	στρεφθέντι
στρέφω	APP.GSM	στρεφθέντος
στρέφω	APP.NDM	στρεφθέντε
στρέφω	APP.NSM	στρεφθείς
στρέφω	IAI.3P	ἔστρεφον
στρέφω	IAI.3S	ἔστρεφε
στρέφω	PAI.3S	στρέφει
στρέφω	PMI.3S	στρέφεται
στροφαλίζω	PAD.2P	στροφαλίζετε
στρωφάω	PAI.3P	στρωφῶσιν
στρωφάω	PAP.NSF	στρωφῶσα
στρωφάω	PMN	στρωφᾶσθαι
στυγέω	AAI.3P	ἔστυγον
στυγέω	AAO.1S	στύξαιμι
στυγέω	PAI.3P	στυγέουσι
στυγέω	PAI.3S	στυγέει
στυγέω	PAS.3S	στυγέῃ
στυγέω	PAS.3S	στυγέῃσι
στυγέω	PAS.3S	στυγέῃσιν
στυφελίζω	AAI.3P	ἐστυφέλιξαν
στυφελίζω	AAI.3S	ἐστυφέλιξε
στυφελίζω	AAI.3S	ἐστυφέλιξεν
στυφελίζω	AAI.3S	στυφέλιξε
στυφελίζω	AAN	στυφελίξαι
στυφελίζω	AAS.3S	στυφελίξῃ
στυφελίζω	PAD.2P	στυφελίζετε
στυφελίζω	PAN	στυφελίζειν
στυφελίζω	PMP.APM	στυφελιζομένους
συγκαλέω	AAP.NSM	συγκαλέσας
συγκλονέω	IAI.3P	συνεκλόνεον
συγκυρέω	AAO.3P	συγκύρσειαν
συγχέω	AAI.2S	σύγχεας
συγχέω	AAI.3S	συνέχευε
συγχέω	AAN	συγχεῦαι
συγχέω	IAI.3S	σύγχει
συγχέω	PAD.2S	σύγχει
συλάω	AAO.3S	συλήσειε
συλάω	AAP.NSM	συλήσας
συλάω	AAP.NSM	σύλησας
συλάω	AAS.1S	συλήσω
συλάω	AAS.3P	συλήσωσι
συλάω	FAI.2P	συλήσετε
συλάω	FAN	συλήσειν
συλάω	FAP.NSM	συλήσων
συλάω	IAI.3D	συλήτην
συλάω	IAI.3S	ἐσύλα
συλάω	IAI.3S	σύλα
συλεύω	IAI.3P	ἐσύλευον
συλεύω	PAN	συλεύειν
συλλέγω	AAP.NSM	συλλέξας
συλλέγω	AMI.3S	συλλέξατο
συμβάλλω	AAI.3D	ξυμβλήτην
συμβάλλω	AAI.3P	σύμβαλον
# συμβάλλω	AMI.3S	ξύμβληντο  # @@@
συμβάλλω	AMN	ξυμβλήμεναι
συμβάλλω	AMP.NSM	ξυμβλήμενος
συμβάλλω	API.3S	ξύμβλητο
συμβάλλω	FMI.2S	συμβλήσεαι
συμβάλλω	PAI.3D	συμβάλλετον
συμβάλλω	PMI.3S	ξύμβληται
συμμάρπτω	AAP.NSM	συμμάρψας
συμμαχέω	FMI.3P	μαχήσονται
συμμαχέω	PMI.3S	μαχεῖται
συμμαχέω	PMO.3P	μαχοίατο
συμμαχέω	PMO.3S	μαχέοιτο
συμμητιάομαι	PMN	συμμητιάασθαι
συμμίγνυμι	PMI.3S	συμμίσγεται
συμπήγνυμι	AAI.3S	συνέπηξεν
συμπλαταγέω	AAI.3S	συμπλατάγησεν
συμφέρω	FMI.1P	συνοισόμεθα
συμφέρω	IMI.1P	συμφερόμεσθα
συμφράζομαι	AMI.3S	συμφράσσατο
συμφράζομαι	FMI.1S	συμφράσσομαι
συναγείρω	AAI.1S	ξυνάγειρα
συναγείρω	AMP.NPM	συναγρόμενοι
συναγείρω	PAP.NSM	συναγείρων
συναγείρω	PMP.NPM	συναγειρόμενοι
συνάγνυμι	AAI.3P	ξυνέαξαν
συνάγνυμι	AAI.3S	ξυνέαξε
συνάγνυμι	AAI.3S	συνέαξε
συνάγω	IAI.3P	σύναγον
συνάγω	IAI.3S	σύναγεν
συνάγω	PAP.NPM	ξυνάγοντες
συνάγω	PAP.NSF	ξυνάγουσα
συνάγω	PAS.1P	ξυνάγωμεν
συναείρω	PMI.3S	συναείρεται
συναίνυμαι	IMI.3S	συναίνυτο
συναιρέω	AAI.3S	σύνελεν
συναιρέω	AAP.NSM	συνελών
συναντάω	AMS.3P	συναντήσωνται
συναντάω	IAI.3D	συναντήτην
συνάντομαι	IMI.3D	συναντέσθην
συνάντομαι	IMI.3S	συνήντετο
συνάντομαι	PMP.NSM	συναντόμενος
συνδέω	AAI.1S	συνέδησα
συνδέω	AAI.3S	ξυνέδησεν
συνδέω	AAN	ξυνδῆσαι
συνεέργω	IAI.3P	συνεέργαθον
σύνειμι	FMN	ξυνέσεσθαι
σύνειμι	IAI.3D	συνίτην
σύνειμι	IAI.3P	ξύνισαν
σύνειμι	PAP.APM	ξυνιόντας
σύνειμι	PAP.GPM	ξυνιόντων
σύνειμι	PAP.NPM	ξυνιόντες
συνελαύνω	AAI.1P	συνελάσσαμεν
συνελαύνω	AAN	ξυνελάσσαι
συνελαύνω	AAS.1P	ξυνελάσσομεν
συνελαύνω	PAI.2S	ξυνελαύνεις
συνελαύνω	PAN	ξυνελαυνέμεν
συνέργω	IAI.1S	συνέεργον
συνέργω	IAI.3S	συνέεργε
συνθέω	FMI.3S	συνθεύσεται
συνίημι	AAD.2S	ξύνες
συνίημι	AAI.3S	ξυνέηκε
συνίημι	AMS.1P	συνώμεθα
συνίημι	IAI.3P	ξύνιεν
συνίημι	PAD.2S	ξυνίει
συνίστημι	XAP.GSM	συνεσταότος
συνορίνω	PMP.NPF	συνορινόμεναι
συνόχωκα	IAI.1S	σύνεχον
συνόχωκα	IAI.3P	σύνεχον
συνόχωκα	PAI.3P	ξυνέχουσι
συνόχωκα	XAP.NDM	συνοχωκότε
συντίθημι	AMD.2S	σύνθεο
συντίθημι	AMI.3S	σύνθετο
συντρέχω	AAI.3P	συνέδραμον
συρράσσω	XMI.3S	συνέρρηκται
σφάζω	AAI.3P	ἔσφαξαν
σφάζω	AAI.3S	σφάξεν
σφάζω	IAI.3P	ἔσφαζον
σφάζω	PAI.3P	σφάζουσι
σφάζω	PMP.GPN	σφαζομένων
σφάζω	PMP.NPM	σφαζόμενοι
σφάζω	XMP.NPN	ἐσφαγμένα
σφάλλω	AAI.3S	σφῆλεν
σφάλλω	AAN	σφῆλαι
σφαραγέομαι	IMI.3P	σφαραγεῦντο
σφηκόω	YMI.3P	ἐσφήκωντο
σχίζω	AAI.3S	ἔσχισεν
σώζω	AAD.2P	σαώσατε
σώζω	AAD.2S	σάωσον
σώζω	AAI.1S	ἐσάωσα
σώζω	AAI.2S	σάωσας
σώζω	AAI.3P	ἐσάωσαν
σώζω	AAI.3S	ἐσάωσε
σώζω	AAI.3S	ἐσάωσεν
σώζω	AAI.3S	σάωσε
σώζω	AAN	σαῶσαι
σώζω	AAO.2S	σαώσειας
σώζω	AAO.3P	σαώσειαν
σώζω	AAO.3S	σαώσαι
σώζω	AAS.1P	σαώσομεν
σώζω	AAS.2D	σαώσετον
σώζω	AAS.2P	σαώσετε
σώζω	AAS.2S	σαώσεις
σώζω	AAS.2S	σαώσῃς
σώζω	AAS.3S	σαώσῃ
σώζω	APD.3S	σαωθήτω
σώζω	API.3P	ἐσάωθεν
σώζω	APN	σαωθῆναι
σώζω	FAI.1P	σαώσομεν
σώζω	FAI.1S	σαώσω
σώζω	FAI.3D	σαώσετον
σώζω	FAI.3S	σαώσει
σώζω	FAN	σαωσέμεν
σώζω	FAN	σαωσέμεναι
σώζω	FMI.2S	σαώσεαι
σώζω	IAI.3S	σάω
σώζω	PAP.NSM	σώζων
σώζω	PAS.2S	σαῷς
σώζω	PAS.3P	σαῶσι
σώζω	PAS.3S	σαῷ
σώζω	PMD.2S	σάω
σώω	IAI.1S	σώεσκον
σώω	PAP.NPM	σώοντες
τάνυμαι	PMI.3S	τάνυται
τανύω	AAI.1S	ἐτάνυσσα
τανύω	AAI.3P	τάνυσσαν
τανύω	AAI.3S	ἐτάνυσσε
τανύω	AAI.3S	ἐτάνυσσεν
τανύω	AAI.3S	τάνυσε
τανύω	AAI.3S	τάνυσεν
τανύω	AAI.3S	τάνυσσε
τανύω	AAI.3S	τάνυσσεν
τανύω	AAN	τανύσσαι
τανύω	AAO.3S	τανύσσειεν
τανύω	AAP.NSM	τανύσσας
τανύω	AAS.3S	τανύσῃ
τανύω	AAS.3S	τανύσσῃ
τανύω	AMP.NSM	τανυσσάμενος
τανύω	API.3P	τάνυσθεν
τανύω	APP.NSM	τανυσθείς
τανύω	FAI.1S	τανύω
τανύω	FAI.3P	τανύουσι
τανύω	IMI.3P	τανύοντο
τανύω	PAI.3P	τανύουσι
τανύω	PAN	τανύειν
τανύω	PAP.NSM	τανύων
τανύω	XMI.3S	τετάνυσται
τανύω	YMI.3S	τετάνυστο
ταράσσω	AAI.3S	ἐτάραξε
ταράσσω	AAS.3S	ταράξῃ
ταράσσω	XAP.NSF	τετρηχυῖα
ταράσσω	YAI.3S	τετρήχει
ταρβέω	AAI.3P	τάρβησαν
ταρβέω	AAI.3S	τάρβησεν
ταρβέω	AAO.3S	ταρβήσειεν
ταρβέω	AAP.NDM	ταρβήσαντε
ταρβέω	AAP.NSM	ταρβήσας
ταρβέω	IAI.3S	τάρβει
ταρβέω	PAD.2S	τάρβει
ταρβέω	PAI.2S	ταρβεῖς
ταρβέω	PAI.3S	ταρβεῖ
ταρχύω	AAS.3P	ταρχύσωσι
ταρχύω	FAI.3P	ταρχύσουσι
τέθηπα	AAP.NSM	ταφών
τέθηπα	XAI.1S	τέθηπα
τέθηπα	XAI.3S	τέθηπεν
τέθηπα	XAP.APM	τεθηπότας
τέθηπα	XAP.NPM	τεθηπότες
τέθηπα	XAP.NSM	τεθηπώς
τέθηπα	YAI.1S	ἐτεθήπεα
τείνω	AAI.3P	τεῖναν
τείνω	AAO.3S	τείνειεν
τείνω	AAP.NSM	τείνας
τείνω	API.3S	τάθη
τείνω	APP.NSM	ταθείς
τείνω	IAI.3S	ἔτεινε
τείνω	IAI.3S	τεῖνεν
τείνω	PAS.3S	τείνῃ
τείνω	XMI.3S	τέταται
τείνω	YMI.3D	τετάσθην
τείνω	YMI.3P	τέταντο
τείνω	YMI.3S	τέτατο
τείρω	IAI.3S	ἔτειρε
τείρω	IAI.3S	ἔτειρεν
τείρω	IAI.3S	τεῖρε
τείρω	IMI.3P	τείροντο
τείρω	IMI.3S	ἐτείρετο
τείρω	IMI.3S	τείρετο
τείρω	PAI.3P	τείρουσι
τείρω	PAI.3S	τείρει
τείρω	PMN	τείρεσθαι
τείρω	PMP.APM	τειρομένους
τείρω	PMP.ASM	τειρόμενον
τείρω	PMP.DPM	τειρομένοις
τείρω	PMP.GSM	τειρομένοιο
τείρω	PMP.NPM	τειρόμενοι
τείρω	PMP.NSM	τειρόμενος
τειχίζω	AMI.3P	ἐτειχίσσαντο
τεκμαίρομαι	AMI.3P	τεκμήραντο
τεκμαίρομαι	AMI.3S	τεκμήρατο
τεκμαίρομαι	PMI.1S	τεκμαίρομαι
τεκμαίρομαι	PMI.3S	τεκμαίρεται
τεκταίνομαι	AMI.3S	τεκτήνατο
τεκταίνομαι	AMO.3S	τεκτήναιτο
τελέθω	PAI.3P	τελέθουσι
τελέθω	PAI.3P	τελέθουσιν
τελέθω	PAI.3S	τελέθει
τελέθω	PAP.NPM	τελέθοντες
τελευτάω	AAI.3P	τελεύτησαν
τελευτάω	AAI.3S	τελεύτησεν
τελευτάω	AAN	τελευτῆσαι
τελευτάω	AAO.2S	τελευτήσειας
τελευτάω	AAO.3S	τελευτήσειεν
τελευτάω	AAP.NSM	τελευτήσας
τελευτάω	AAS.1S	τελευτήσω
τελευτάω	AAS.2S	τελευτήσεις
τελευτάω	AAS.2S	τελευτήσῃς
τελευτάω	APN	τελευτηθῆναι
τελευτάω	FAI.1S	τελευτήσω
τελευτάω	FAI.3P	τελευτήσουσιν
τελευτάω	FAI.3S	τελευτήσει
τελευτάω	FAN	τελευτήσειν
τελευτάω	FMN	τελευτήσεσθαι
τελευτάω	IAI.3S	ἐτελεύτα
τελευτάω	IAI.3S	τελεύτα
τελευτάω	PAI.3S	τελευτᾷ
τελέω	AAD.2S	τέλεσον
τελέω	AAI.1S	ἐτέλεσσα
τελέω	AAI.2S	ἐτέλεσσας
τελέω	AAI.3P	ἐτέλεσσαν
τελέω	AAI.3P	τέλεσσαν
τελέω	AAI.3S	ἐτέλεσσε
τελέω	AAI.3S	ἐτέλεσσεν
τελέω	AAN	τελέσαι
τελέω	AAN	τελέσσαι
τελέω	AAO.1P	τελέσαιμεν
τελέω	AAO.1S	τελέσαιμι
τελέω	AAO.2S	τελέσειας
τελέω	AAO.3S	τελέσειε
τελέω	AAO.3S	τελέσειεν
τελέω	AAS.1S	τελέσσω
τελέω	AAS.1S	τελέσω
τελέω	AAS.2S	τελέσσῃς
τελέω	AAS.3P	τελέσωσι
τελέω	AAS.3S	τελέσῃ
τελέω	AAS.3S	τελέσσῃ
τελέω	API.3S	ἐτελέσθη
τελέω	API.3S	τελέσθη
τελέω	FAI.1S	τελέσσω
τελέω	FAI.1S	τελέω
τελέω	FAI.3P	τελέουσι
τελέω	FAI.3P	τελέουσιν
τελέω	FAI.3S	τελέει
τελέω	FAI.3S	τελεῖ
τελέω	FMN	τελέεσθαι
τελέω	FMN	τελεῖσθαι
τελέω	IAI.3P	ἐτέλειον
τελέω	IAI.3P	τέλεον
τελέω	IMI.3S	ἐτελείετο
τελέω	PAI.1S	τελέω
τελέω	PAI.3P	τελέουσι
τελέω	PAI.3S	τελέει
τελέω	PAI.3S	τελείει
τελέω	PAO.3P	τελέοιεν
τελέω	PAP.NPM	τελέοντες
τελέω	PAS.1P	τελέωμεν
τελέω	PMI.3S	τελείεται
τελέω	PMI.3S	τελεῖται
τελέω	PMN	τελέεσθαι
τελέω	XMI.3S	τετέλεσται
τελέω	XMP.NPN	τετελεσμένα
τελέω	XMP.NSM	τετελεσμένος
τελέω	XMP.NSN	τετελεσμένον
τελέω	YMI.3S	τετέλεστο
τέλλω	AAI.3S	ἔτελλε
τέλλω	FAI.1S	τελέω
τέλλω	FAI.3S	τελέει
τέλλω	IAI.3S	ἔτελλε
τέλλω	IAI.3S	ἔτελλεν
τέλλω	YMI.3S	ἐτέταλτο
τέλλω	YMI.3S	τέταλτο
τέμνω	AAI.1S	τάμον
τέμνω	AAI.3P	τάμον
τέμνω	AAI.3S	τάμε
τέμνω	AAN	ταμέειν
τέμνω	AAO.3S	τάμοι
τέμνω	AAP.NPM	ταμόντες
τέμνω	AAP.NSM	ταμών
τέμνω	AAS.1P	τάμωμεν
τέμνω	AAS.2P	τάμητε
τέμνω	AAS.3S	τάμῃ
τέμνω	AAS.3S	τάμῃσι
τέμνω	AAS.3S	τάμῃσιν
τέμνω	AMN	ταμέσθαι
τέμνω	IAI.1S	ἔταμνον
τέμνω	IAI.3P	τάμνον
τέμνω	IAI.3S	ἔταμνεν
τέμνω	IAI.3S	τάμνε
τέμνω	IAI.3S	τάμνεν
τέμνω	IMI.3S	τάμνετο
τέμνω	PAD.2P	τάμνετε
τέμνω	PAN	τέμνειν
τέμνω	PAP.NSM	τάμνων
τέμνω	PAS.3S	τάμνῃ
τέμνω	PMP.APM	ταμνομένους
τέμνω	PMP.NSF	ταμνομένη
τέμνω	XMP.NSN	τετμημένον
τέρπω	AMI.3S	τετάρπετο
τέρπω	AMP.NPM	τεταρπόμενοι
τέρπω	AMP.NSM	τερψάμενος
τέρπω	AMP.NSM	τεταρπόμενος
τέρπω	AMS.1P	ταρπώμεθα
τέρπω	AMS.1P	τεταρπώμεσθα
τέρπω	AMS.1S	τέρψομαι
τέρπω	API.1P	τάρπημεν
τέρπω	API.2P	ἐτέρφθητε
τέρπω	API.3D	ἐταρπήτην
τέρπω	API.3P	ἐτέρφθησαν
τέρπω	API.3P	τάρπησαν
τέρπω	API.3P	τάρφθεν
τέρπω	API.3S	τάρφθη
τέρπω	APN	ταρπήμεναι
τέρπω	APN	ταρπῆναι
τέρπω	APO.3S	τερφθείη
τέρπω	APS.1P	τραπείομεν
τέρπω	FMI.1S	τέρψομαι
τέρπω	IAI.3P	ἔτερπον
τέρπω	IAI.3S	ἔτερπε
τέρπω	IAI.3S	ἔτερπεν
τέρπω	IMI.3D	τερπέσθην
τέρπω	IMI.3P	τέρποντο
τέρπω	IMI.3S	ἐτέρπετο
τέρπω	IMI.3S	τέρπετο
τέρπω	PAD.2P	τέρπετε
τέρπω	PAN	τέρπειν
τέρπω	PAP.NPM	τέρποντες
τέρπω	PAS.3S	τέρπῃσιν
τέρπω	PMD.2P	τέρπεσθε
τέρπω	PMD.2S	τέρπεο
τέρπω	PMD.3S	τερπέσθω
τέρπω	PMI.1S	τέρπομαι
τέρπω	PMI.2S	τέρπεαι
τέρπω	PMI.3D	τέρπεσθον
τέρπω	PMI.3P	τέρπονται
τέρπω	PMI.3S	τέρπεται
τέρπω	PMN	τέρπεσθαι
τέρπω	PMO.3S	τέρποιτο
τέρπω	PMP.ADM	τερπομένω
τέρπω	PMP.ASM	τερπόμενον
τέρπω	PMP.DPM	τερπομένοισι
τέρπω	PMP.DPM	τερπομένοισιν
τέρπω	PMP.NPM	τερπόμενοι
τέρπω	PMP.NSF	τερπομένη
τέρπω	PMP.NSM	τερπόμενος
τέρπω	PMS.1P	τερπώμεθα
τέρπω	PMS.3S	τέρπηται
τερσαίνω	AAI.3S	τέρσηνε
τέρσομαι	APN	τερσήμεναι
τέρσομαι	APN	τερσῆναι
τέρσομαι	IMI.3P	τέρσοντο
τέρσομαι	IMI.3S	ἐτέρσετο
τέρσομαι	PMI.3S	τέρσεται
τεταγών	AAP.NSM	τεταγών
τετευχῆσθαι	XMN	τετευχῆσθαι
τετίημαι	XAP.DSM	τετιηότι
τετίημαι	XAP.NPM	τετιηότες
τετίημαι	XMP.NPF	τετιημέναι
τετίημαι	XMP.NSF	τετιημένη
τετίημαι	XMP.NSM	τετιημένος
τετίημαι	YMI.2D	τετίησθον
τέτμον	AAI.3S	ἔτετμε
τέτμον	AAI.3S	ἔτετμεν
τέτμον	AAI.3S	τέτμεν
τέτμον	AAS.2S	τέτμῃς
τέτμον	PAI.3S	τέμει
τετραίνω	AAI.1S	τέτρηνα
τετραίνω	AAI.3S	τέτρηνε
τετραίνω	AAI.3S	τέτρηνεν
τεύκω	XMP.APN	τετυγμένα
τεύχω	AAI.1S	ἔτευξα
τεύχω	AAI.3P	ἔτευξαν
τεύχω	AAI.3P	τεῦξαν
τεύχω	AAI.3S	ἔτευξε
τεύχω	AAI.3S	ἔτευξεν
τεύχω	AAI.3S	τεῦξε
τεύχω	AAN	τετυκεῖν
τεύχω	AAO.3S	τεύξειε
τεύχω	AAO.3S	τεύξειεν
τεύχω	AAP.NSF	τεύξασα
τεύχω	AAP.NSM	τεύξας
τεύχω	AAS.1P	τεύξομεν
τεύχω	AMI.3P	τετύκοντο
τεύχω	AMN	τετυκέσθαι
τεύχω	AMO.1P	τετυκοίμεθα
τεύχω	API.3S	ἐτύχθη
τεύχω	FAI.1S	τεύξω
τεύχω	FAI.2S	τεύξεις
τεύχω	FAI.3P	τεύξουσι
τεύχω	FAI.3S	τεύξει
τεύχω	FAN	τεύξειν
τεύχω	FMI.2S	τεύξῃ
τεύχω	FMN	τεύξεσθαι
τεύχω	IAI.3D	ἐτεύχετον
τεύχω	IAI.3S	ἔτευχε
τεύχω	IAI.3S	ἔτευχεν
τεύχω	IAI.3S	τεῦχε
τεύχω	IAI.3S	τεῦχεν
τεύχω	PAI.3S	τεύχει
τεύχω	PAN	τεύχειν
τεύχω	PAO.1S	τεύχοιμι
τεύχω	PAP.DSF	τευχούσῃ
τεύχω	PAP.NPF	τεύχουσαι
τεύχω	PAP.NSM	τεύχων
τεύχω	XMD.3S	τετύχθω
τεύχω	XMI.2S	τέτυξαι
τεύχω	XMI.3P	τετεύχαται
τεύχω	XMI.3S	τέτυκται
τεύχω	XMN	τετύχθαι
τεύχω	XMP.APN	τετυγμένα
τεύχω	XMP.ASM	τετυγμένον
τεύχω	XMP.ASN	τετυγμένον
τεύχω	XMP.NPN	τετυγμένα
τεύχω	XMP.NSM	τετυγμένος
τεύχω	XMP.NSN	τετυγμένον
τεύχω	YMI.1S	τετύγμην
τεύχω	YMI.2S	ἐτέτυξο
τεύχω	YMI.2S	τέτυξο
τεύχω	YMI.3P	τετεύχατο
τεύχω	YMI.3S	ἐτέτυκτο
τεύχω	YMI.3S	τέτυκτο
τεύχω	ZMI.3S	τετεύξεται
τεχνάομαι	AMI.3S	τεχνήσατο
τεχνάομαι	AMO.3S	τεχνήσαιτο
τεχνάομαι	AMP.NSM	τεχνησάμενος
τεχνάομαι	FMI.1S	τεχνήσομαι
τῆ	AAD.2S	τῆ
τήκω	IMI.3S	τήκετο
τήκω	PAD.2S	τῆκε
τήκω	PMP.GSF	τηκομένης
τήκω	PMP.NSM	τηκόμενος
τήκω	XAI.1S	τέτηκα
τηλεθάω	PAP.APM	τηλεθάοντας
τηλεθάω	PAP.ASF	τηλεθόωσαν
τηλεθάω	PAP.ASN	τηλεθάον
τηλεθάω	PAP.NPF	τηλεθόωσαι
τηλεθάω	PAP.NPN	τηλεθόωντα
τηλεθάω	PAP.NSF	τηλεθόωσα
τιθαιβώσσω	PAI.3P	τιθαιβώσσουσι
τίθημι	AAD.2S	θές
τίθημι	AAD.3P	θέντων
τίθημι	AAI.1P	ἔθεμεν
τίθημι	AAI.1S	ἔθηκα
τίθημι	AAI.2S	ἔθηκας
τίθημι	AAI.3P	ἔθεσαν
τίθημι	AAI.3P	ἔθηκαν
τίθημι	AAI.3P	θέσαν
τίθημι	AAI.3P	θῆκαν
τίθημι	AAI.3S	ἔθηκε
τίθημι	AAI.3S	ἔθηκεν
# τίθημι	AAI.3S	θέσαν  # @@@
τίθημι	AAI.3S	θῆκε
τίθημι	AAI.3S	θῆκεν
τίθημι	AAN	θεῖναι
τίθημι	AAN	θέμεν
τίθημι	AAN	θέμεναι
τίθημι	AAO.1P	θεῖμεν
τίθημι	AAO.1S	θείην
τίθημι	AAO.2S	θείης
τίθημι	AAO.3P	θεῖεν
τίθημι	AAO.3S	θείη
τίθημι	AAP.NPM	θέντες
τίθημι	AAP.NSF	θεῖσα
τίθημι	AAS.1P	θείομεν
τίθημι	AAS.1P	θέωμεν
τίθημι	AAS.1S	θείω
τίθημι	AAS.2S	θήῃς
τίθημι	AAS.3S	θείῃ
τίθημι	AAS.3S	θήῃ
τίθημι	AAS.3S	θῇσιν
τίθημι	AMD.2P	θέσθε
τίθημι	AMD.2S	θέο
τίθημι	AMD.3S	θέσθω
τίθημι	AMI.2P	ἔθεσθε
τίθημι	AMI.2P	θέσθε
τίθημι	AMI.3P	ἔθεντο
τίθημι	AMI.3S	θέτο
τίθημι	AMI.3S	θήκατο
τίθημι	AMN	θέσθαι
τίθημι	AMO.3S	θεῖτο
τίθημι	AMP.NSF	θεμένη
τίθημι	AMP.NSM	θέμενος
τίθημι	AMS.2S	θῆαι
τίθημι	FAI.1S	θήσω
τίθημι	FAI.2P	θήσετε
τίθημι	FAI.2S	θήσεις
τίθημι	FAI.3S	θήσει
τίθημι	FAN	θήσειν
τίθημι	FAN	θησέμεναι
τίθημι	FMI.3P	θήσονται
τίθημι	FMN	θήσεσθαι
τίθημι	IAI.3P	τίθεσαν
τίθημι	IAI.3S	ἐτίθει
τίθημι	IAI.3S	τίθει
τίθημι	IMI.1P	τιθέμεσθα
τίθημι	IMI.3P	ἐτίθεντο
τίθημι	IMI.3P	τίθεντο
τίθημι	PAD.2S	τίθει
τίθημι	PAI.2S	τίθησθα
τίθημι	PAI.3P	τιθεῖσι
τίθημι	PAI.3S	τιθεῖ
τίθημι	PAI.3S	τίθησι
τίθημι	PAN	τιθήμεναι
τίθημι	PAP.NPM	τιθέντες
τίθημι	PAP.NSM	τιθείς
τίθημι	PMI.2P	τίθεσθε
τίθημι	PMI.3P	τίθενται
τίθημι	PMP.ASM	τιθήμενον
τίκτω	AAI.1P	τέκομεν
τίκτω	AAI.1S	τέκον
τίκτω	AAI.2S	ἔτεκες
τίκτω	AAI.2S	τέκες
τίκτω	AAI.3P	ἔτεκον
τίκτω	AAI.3P	τέκον
τίκτω	AAI.3S	ἔτεκε
τίκτω	AAI.3S	ἔτεκεν
τίκτω	AAI.3S	τέκε
τίκτω	AAI.3S	τέκεν
τίκτω	AAN	τεκέειν
τίκτω	AAO.3P	τέκοιεν
τίκτω	AAO.3S	τέκοι
τίκτω	AAP.NSF	τεκοῦσα
τίκτω	AAP.NSM	τεκών
τίκτω	AAS.3P	τέκωσι
τίκτω	AAS.3S	τέκῃ
τίκτω	AMI.1P	τεκόμεσθα
τίκτω	AMI.3S	τέκετο
τίκτω	AMN	τεκέσθαι
τίκτω	FAI.2S	τέξεις
τίκτω	FAP.NSF	τεκοῦσα
τίκτω	FMN	τέξεσθαι
τίκτω	IAI.3P	ἔτικτον
τίκτω	IAI.3S	ἔτικτε
τίκτω	IAI.3S	ἔτικτεν
τίκτω	IAI.3S	τίκτε
τίκτω	IAI.3S	τίκτεν
τίκτω	PAI.3S	τίκτει
τίκτω	PAS.3S	τίκτῃ
τίλλω	IAI.3S	τίλλε
τίλλω	IMI.3D	τιλλέσθην
τίλλω	IMI.3P	τίλλοντο
τίλλω	PAP.NSM	τίλλων
τιμάω	AAD.2S	τίμησον
τιμάω	AAI.2S	τίμησας
τιμάω	AAN	τιμῆσαι
τιμάω	AAS.2S	τιμήσῃς
τιμάω	AAS.3P	τιμήσουσι
τιμάω	AAS.3P	τιμήσουσιν
τιμάω	AAS.3S	τιμήσῃ
τιμάω	AMI.3P	τιμήσαντο
τιμάω	AMN	τιμήσασθαι
τιμάω	FAI.1P	τιμήσομεν
τιμάω	FAI.3P	τιμήσουσι
τιμάω	IAI.3S	ἐτίμα
τιμάω	IAI.3S	τίμα
τιμάω	PAI.3P	τιμῶσι
τιμάω	PAP.NPF	τιμῶσαι
τιμάω	PAP.NSM	τιμῶν
τιμάω	PAS.3S	τιμᾷ
τιμάω	XMI.1P	τετιμήμεσθα
τιμάω	XMI.3S	τετίμηται
τιμάω	XMN	τετιμῆσθαι
τινάσσω	AAI.3S	ἐτίναξε
τινάσσω	AAI.3S	ἐτίναξεν
τινάσσω	AAI.3S	τίναξε
τινάσσω	AAS.3S	τινάξῃ
τινάσσω	AMI.3D	τιναξάσθην
τινάσσω	API.3P	ἐτίναχθεν
τινάσσω	IAI.3S	ἐτίνασσε
τινάσσω	IAI.3S	τίνασσε
τινάσσω	IMI.3S	τινάσσετο
τινάσσω	PAP.APM	τινάσσοντας
τινάσσω	PAP.NSM	τινάσσων
τινάσσω	PMI.3S	τινάσσεται
τίνυμαι	PMI.2D	τίνυσθον
τίνυμαι	PMI.3P	τίνυνται
τίνυμαι	PMI.3S	τίνυται
τίνυμαι	PMP.NSM	τινύμενος
τίνω	AAD.2S	τῖσον
τίνω	AAI.2S	ἔτισας
τίνω	AAI.3P	ἔτισαν
τίνω	AAI.3S	ἔτισε
τίνω	AAI.3S	ἔτισεν
τίνω	AAN	τῖσαι
τίνω	AAO.3P	τίσειαν
τίνω	AAS.2P	τίσετε
τίνω	AAS.3P	τίσωσιν
τίνω	AMI.3S	ἐτίσατο
τίνω	AMI.3S	τίσατο
τίνω	AMN	τίσασθαι
τίνω	AMO.1P	τεισαίμεθα
τίνω	AMO.1S	τισαίμην
τίνω	AMO.3P	τισαίατο
τίνω	AMO.3S	τίσαιτο
τίνω	FAI.1S	τίσω
τίνω	FAI.2P	τίσετε
τίνω	FAI.2S	τείσεις
τίνω	FAI.2S	τίσεις
τίνω	FAI.3P	τίσουσι
τίνω	FAN	τίσειν
τίνω	FMI.3S	τίσεται
τίνω	FMN	τίσεσθαι
τίνω	PAN	τίνειν
τίνω	PAP.NSM	τίνων
τιταίνω	AAP.NSM	τιτήνας
τιταίνω	IAI.3S	ἐτίταινε
τιταίνω	IMI.3S	ἐτιταίνετο
τιταίνω	IMI.3S	τιταίνετο
τιταίνω	PAD.2D	τιταίνετον
τιταίνω	PAI.3D	τιταίνετον
τιταίνω	PAP.NSM	τιταίνων
τιταίνω	PMP.NDM	τιταινομένω
τιταίνω	PMP.NSM	τιταινόμενος
τιτρώσκω	AAS.2P	τρώσητε
τιτρώσκω	AAS.2S	τρώσῃς
τιτρώσκω	FMN	τρώσεσθαι
τιτρώσκω	PAI.3S	τρώει
τιτύσκομαι	IMI.3S	τιτύσκετο
τιτύσκομαι	PMP.GPM	τιτυσκομένων
τιτύσκομαι	PMP.NPF	τιτυσκόμεναι
τιτύσκομαι	PMP.NPM	τιτυσκόμενοι
τιτύσκομαι	PMP.NSF	τιτυσκομένη
τιτύσκομαι	PMP.NSM	τιτυσκόμενος
τίω	FAI.1S	τίσω
τίω	FAI.3P	τίσουσιν
τίω	FAI.3S	τίσει
τίω	IAI.1P	ἐτίομεν
τίω	IAI.2S	τῖες
τίω	IAI.3P	ἔτιον
τίω	IAI.3P	τίεσκον
τίω	IAI.3P	τίον
τίω	IAI.3P	τῖον
τίω	IAI.3S	τῖε
τίω	IAI.3S	τίεν
τίω	IAI.3S	τῖεν
τίω	IAI.3S	τίεσκεν
τίω	IMI.3S	τιέσκετο
τίω	IMI.3S	τίετο
τίω	PAI.1S	τίω
τίω	PAI.3P	τίουσι
τίω	PAI.3P	τίουσιν
τίω	PAI.3S	τίει
τίω	PAN	τιέμεν
τίω	PAP.NPF	τίουσαι
τίω	PMI.3S	τίεται
τίω	PMO.1S	τιοίμην
τίω	XMP.ASM	τετιμένον
τίω	XMP.NSM	τετιμένος
τλάω	AAD.2P	τλῆτε
τλάω	AAD.3S	τλήτω
τλάω	AAI.1P	τλῆμεν
τλάω	AAI.1S	ἔτλην
τλάω	AAI.2P	ἔτλητε
τλάω	AAI.2S	ἐτάλασσας
τλάω	AAI.2S	ἔτλης
τλάω	AAI.3S	ἔτλη
τλάω	AAI.3S	τλῆ
τλάω	AAO.1S	τλαίην
τλάω	AAO.2S	τλαίης
τλάω	AAO.3P	τλαῖεν
τλάω	AAO.3S	τλαίη
τλάω	AAS.2S	ταλάσσῃς
τλάω	AAS.3S	ταλάσσῃ
τλάω	FMI.1S	τλήσομαι
τλάω	IAI.3P	ἔτλαν
τλάω	IAI.3S	ἔτλη
τλάω	XAD.2S	τέτλαθι
τλάω	XAD.3S	τετλάτω
τλάω	XAI.1P	τέτλαμεν
τλάω	XAI.2S	τέτληκας
τλάω	XAI.3S	τέτληκε
τλάω	XAN	τετλάμεν
τλάω	XAN	τετλάμεναι
τλάω	XAO.3S	τετλαίη
τλάω	XAP.DSM	τετληότι
τλάω	XAP.NPM	τετληότες
τλάω	XAP.NSF	τετληυῖα
τμήγω	AAP.NSM	τμήξας
τμήγω	API.3P	τμάγεν
τολμάω	AAI.3S	ἐτόλμησεν
τολμάω	AAI.3S	τόλμησεν
τολμάω	AAO.3S	τολμήσειεν
τολμάω	AAP.ASM	τολμήσαντα
τολμάω	AAS.2S	τολμήσεις
τολμάω	IAI.2S	ἐτόλμας
τολμάω	IAI.3P	τόλμων
τολμάω	IAI.3S	ἐτόλμα
τολυπεύω	AAI.1S	τολύπευσα
τολυπεύω	AAI.3S	τολύπευσε
τολυπεύω	AAI.3S	τολύπευσεν
τολυπεύω	PAI.1S	τολυπεύω
τολυπεύω	PAN	τολυπεύειν
τοξάζομαι	AMO.3S	τοξάσσαιτο
τοξάζομαι	FMI.3S	τοξάσσεται
τοξάζομαι	PMI.2S	τοξάζεαι
τοξάζομαι	PMN	τοξάζεσθαι
τοξάζομαι	PMO.3P	τοξαζοίατο
τοξεύω	PAN	τοξεύειν
τορέω	AAI.3S	ἔτορε
τορνόομαι	AMI.3P	τορνώσαντο
τορνόομαι	AMS.3S	τορνώσεται
τραπέω	PAI.3P	τραπέουσι
τρέμω	IAI.3P	τρέμον
τρέμω	IAI.3S	ἔτρεμε
τρέμω	IAI.3S	τρέμε
τρέπω	AAI.3P	ἔτραπον
τρέπω	AAI.3S	ἔτραπε
τρέπω	AAI.3S	ἔτραπεν
τρέπω	AAI.3S	ἔτρεψε
τρέπω	AAI.3S	ἔτρεψεν
τρέπω	AAI.3S	τράπε
τρέπω	AAI.3S	τρέψε
τρέπω	AAI.3S	τρέψεν
τρέπω	AAO.3P	τρέψειαν
τρέπω	AAO.3S	τρέψειε
τρέπω	AAP.NSM	τρέψας
τρέπω	AMI.3P	τράποντο
τρέπω	AMI.3S	ἐτράπετο
τρέπω	AMI.3S	τράπετο
τρέπω	AMN	τραπέσθαι
τρέπω	AMP.NPM	τρεψάμενοι
τρέπω	AMS.3P	τράπωνται
τρέπω	APN	τραφθῆναι
τρέπω	FAI.1S	τρέψω
τρέπω	IAI.3S	τρέπε
τρέπω	IAI.3S	τρέπεν
τρέπω	PAD.2S	τρέπε
τρέπω	PMI.3S	τρέπεται
τρέπω	XMD.3S	τετράφθω
τρέπω	XMP.ASM	τετραμμένον
τρέπω	XMP.NPF	τετραμμέναι
τρέπω	XMP.NPM	τετραμμένοι
τρέπω	XMP.NSM	τετραμμένος
τρέπω	XMP.NSN	τετραμμένον
τρέπω	YMI.3S	τέτραπτο
τρέφω	AAI.1S	θρέψα
τρέφω	AAI.3P	θρέψαν
τρέφω	AAI.3S	ἔθρεψε
τρέφω	AAI.3S	θρέψε
τρέφω	AAI.3S	θρέψεν
τρέφω	AAN	τραφέμεν
τρέφω	AAP.NSF	θρέψασα
τρέφω	AAP.NSM	θρέψας
τρέφω	AMO.2S	θρέψαιο
τρέφω	API.1P	ἐτράφημεν
τρέφω	API.3P	ἔτραφεν
τρέφω	API.3P	τράφεν
τρέφω	API.3S	τράφη
τρέφω	APN	τραφέμεν
τρέφω	IAI.1S	ἔτρεφον
τρέφω	IAI.1S	τρέφον
τρέφω	IAI.2S	ἔτρεφες
τρέφω	IAI.3D	ἐτραφέτην
τρέφω	IAI.3P	ἔτρεφον
τρέφω	IAI.3P	τρέφον
τρέφω	IAI.3S	ἔτραφε
τρέφω	IAI.3S	ἔτρεφε
τρέφω	IAI.3S	ἔτρεφεν
τρέφω	IAI.3S	τρέφε
τρέφω	IAI.3S	τρέφεν
τρέφω	IMI.1S	ἐτρεφόμην
τρέφω	IMI.3P	τροφέοντο
τρέφω	PAI.3S	τρέφει
τρέφω	PMI.3S	τρέφεται
τρέφω	YAI.3P	τέτροφεν
τρέχω	AAI.3D	δραμέτην
τρέχω	AAI.3P	ἔδραμον
τρέχω	AAI.3P	θρέξασκον
τρέχω	AAI.3S	δράμεν
τρέχω	AAI.3S	ἔδραμε
τρέχω	PAI.3S	τρέχει
τρέω	AAI.3P	ἔτρεσαν
τρέω	AAI.3P	τρέσσαν
τρέω	AAI.3S	ἔτρεσε
τρέω	AAI.3S	τρέσε
τρέω	AAI.3S	τρέσσε
τρέω	AAN	τρέσσαι
τρέω	AAP.GPM	τρεσσάντων
τρέω	PAD.2S	τρέε
τρέω	PAI.3S	τρεῖ
τρέω	PAN	τρεῖν
τρίβω	AAN	τρῖψαι
τρίβω	PAN	τριβέμεναι
τρίβω	PMD.2P	τρίβεσθε
τρίζω	PAP.NPF	τρίζουσαι
τρίζω	XAP.APM	τετριγῶτας
τρίζω	XAP.NPF	τετριγυῖαι
τρίζω	XAP.NSF	τετριγυῖα
τρίζω	YAI.3S	τετρίγει
τρομέω	IAI.3P	ἐτρόμεον
τρομέω	IMI.3P	τρομέοντο
τρομέω	PAI.2S	τρομέεις
τρομέω	PAI.3P	τρομέουσι
τρομέω	PAI.3S	τρομέει
τρομέω	PMN	τρομέεσθαι
τρομέω	PMO.3P	τρομεοίατο
τροπέω	IAI.3P	τρόπεον
τροχάζω	FAP.ASM	τροχόωντα
τρυγάω	PAI.3P	τρυγόωσιν
τρυγάω	PAO.3P	τρυγόῳεν
τρύζω	PAS.2P	τρύζητε
τρυπάω	PAO.3S	τρυπῷ
τρύχω	FAP.ASM	τρύξοντα
τρύχω	PAI.3P	τρύχουσι
τρύχω	PMP.NSM	τρυχόμενος
τρύχω	PMS.1P	τρυχώμεθα
τρώγω	PAN	τρώγειν
τρωπάω	IMI.3P	τρωπῶντο
τρωπάω	IMI.3S	τρωπάσκετο
τρωπάω	PAP.NSF	τρωπῶσα
τρωπάω	PMD.2P	τρωπᾶσθε
τρωπάω	PMN	τρωπᾶσθαι
τρωχάω	IAI.3P	τρώχων
τρωχάω	PAI.3P	τρωχῶσι
τυγχάνω	AAI.2S	ἔτυχες
τυγχάνω	AAI.3S	ἐτύχησε
τυγχάνω	AAI.3S	ἐτύχησεν
τυγχάνω	AAI.3S	τύχε
τυγχάνω	AAI.3S	τύχησε
τυγχάνω	AAO.2S	τύχοις
τυγχάνω	AAP.NSM	τυχήσας
τυγχάνω	AAP.NSM	τυχών
τυγχάνω	AAS.1S	τύχωμι
τυγχάνω	AAS.2S	τύχῃς
τυγχάνω	AAS.3S	τύχῃ
τυγχάνω	AAS.3S	τύχῃσι
τυγχάνω	FMN	τεύξεσθαι
τυγχάνω	IAI.3S	τύγχανε
τυγχάνω	XAI.3S	τετύχηκε
τυγχάνω	XAP.NSM	τετευχώς
τυγχάνω	XAP.NSM	τετυχηκώς
τυγχάνω	YMI.3P	ἐτετεύχατο
τύπτω	AAD.2S	τύψον
τύπτω	AAI.3S	τύψε
τύπτω	AAP.NSM	τύψας
τύπτω	AAS.3S	τύψῃ
τύπτω	API.3S	ἐτύπη
τύπτω	APO.2S	τυπείης
τύπτω	APP.NSM	τυπείς
τύπτω	IAI.3P	τύπτον
τύπτω	IAI.3S	τύπτε
τύπτω	PAD.2P	τύπτετε
τύπτω	PAI.3P	τύπτουσιν
τύπτω	PAP.NSM	τύπτων
τύπτω	PMP.GPN	τυπτομένων
τύπτω	XMP.NDM	τετυμμένω
τύφω	AAI.3S	τύψε
τύφω	AAI.3S	τύψεν
ὑβρίζω	FAI.2S	ὑβρίξεις
ὑβρίζω	PAP.NPM	ὑβρίζοντες
ὑβρίζω	PAP.NSM	ὑβρίζων
ὑδραίνω	AMP.NSF	ὑδρηναμένη
ὑδρεύω	IMI.3P	ὑδρεύοντο
ὑδρεύω	PAP.DSF	ὑδρευούσῃ
ὑλακτέω	IAI.3P	ὑλάκτεον
ὑλακτέω	IAI.3S	ὑλάκτει
ὑλάω	IAI.3P	ὕλαον
ὑλάω	IMI.3P	ὑλάοντο
ὑλάω	PAI.3P	ὑλάουσιν
ὑλάω	PAI.3S	ὑλάει
ὑπάγω	IAI.3P	ὕπαγον
ὑπάγω	IAI.3S	ὕπαγε
ὑπαίσσω	AAP.NSM	ὑπαΐξας
ὑπαίσσω	FAI.3S	ὑπαΐξει
ὑπακούω	AAI.3S	ὑπάκουσε
ὑπακούω	AAN	ὑπακοῦσαι
ὑπακούω	PAI.3S	ὑπακούει
ὑπαλεύομαι	AMP.NSM	ὑπαλευάμενος
ὑπαλύσκω	AAI.2S	ὑπάλυξας
ὑπαλύσκω	AAI.3S	ὑπάλυξε
ὑπαλύσκω	AAI.3S	ὑπάλυξεν
ὑπαλύσκω	AAN	ὑπαλύξαι
ὑπαλύσκω	AAP.NSM	ὑπαλύξας
ὑπαντιάζω	AAP.NSM	ὑπαντιάσας
ὑπάρχω	AAS.3S	ὑπάρξῃ
ὑπείκω	AAI.3S	ὑπόειξε
ὑπείκω	AAI.3S	ὑπόειξεν
ὑπείκω	AAS.1P	ὑποείξομεν
ὑπείκω	AMS.1S	ὑπείξομαι
ὑπείκω	FAI.1S	ὑποείξω
ὑπείκω	FMI.1S	ὑποείξομαι
ὑπείκω	FMI.2S	ὑπείξεαι
ὑπείκω	IAI.3P	ὑπόεικον
ὑπείκω	PAD.2S	ὑπόεικε
ὑπείκω	PAN	ὑποείκειν
ὕπειμι	IAI.3P	ὑπῆσαν
ὕπειμι	PAI.3P	ὑπέασι
ὑπεκπροθέω	PAI.3S	ὑπεκπροθέει
ὑπεκπροθέω	PAP.ASM	ὑπεκπροθέοντα
ὑπεκπροθέω	PAP.NSM	ὑπεκπροθέων
ὑπεκπρολύω	AAI.3P	ὑπεκπροέλυσαν
ὑπεκπρορέω	IAI.3S	ὑπεκπρόρεεν
ὑπεκπροφεύγω	AAO.1S	ὑπεκπροφύγοιμι
ὑπεκπροφεύγω	AAP.NSM	ὑπεκπροφυγών
ὑπεκσῴζω	AAI.3S	ὑπεξεσάωσεν
ὑπεκφέρω	IAI.1S	ὑπεξέφερον
ὑπεκφέρω	IAI.3P	ὑπέκφερον
ὑπεκφέρω	IAI.3S	ὑπεξέφερεν
ὑπεκφεύγω	AAI.1S	ὑπέκφυγον
ὑπεκφεύγω	AAI.2S	ὑπέκφυγες
ὑπεκφεύγω	AAI.3P	ὑπεξέφυγον
ὑπεκφεύγω	AAI.3S	ὑπέκφυγε
ὑπεκφεύγω	AAI.3S	ὑπεξέφυγε
ὑπεκφεύγω	AAI.3S	ὑπεξέφυγεν
ὑπεκφεύγω	AAN	ὑπεκφυγέειν
ὑπεκφεύγω	AAO.3S	ὑπεκφύγοι
ὑπεμνήμυκε	XAI.3S	ὑπεμνήμυκε
ὑπεξάγω	AAO.3S	ὑπεξαγάγοι
ὑπεξαλεύω	AMN	ὑπεξαλέασθαι
ὑπεξαναδύομαι	AAP.NSM	ὑπεξαναδύς
ὑπεράλλομαι	AMI.3S	ὑπερᾶλτο
ὑπεράλλομαι	AMP.ASM	ὑπεράλμενον
ὑπερβαίνω	AAI.3P	ὑπέρβασαν
ὑπερβαίνω	AAI.3S	ὑπέρβη
ὑπερβαίνω	AAS.3S	ὑπερβήῃ
ὑπερβαίνω	PAN	ὑπερβαίνειν
ὑπερβάλλω	AAI.1S	ὑπειρέβαλον
ὑπερβάλλω	AAI.3S	ὑπέρβαλε
ὑπερβάλλω	AAN	ὑπερβαλέειν
ὑπερείπω	AAI.3S	ὑπήριπε
ὑπερέπτω	IAI.3S	ὑπέρεπτε
ὑπερέχω	AAI.3S	ὑπερέσχε
ὑπερέχω	AAI.3S	ὑπερέσχεθε
ὑπερέχω	AAS.3S	ὑπέρσχῃ
ὑπερέχω	IAI.3P	ὑπείρεχον
ὑπερέχω	IAI.3S	ὑπείρεχε
ὑπερέχω	IAI.3S	ὑπείρεχεν
ὑπερηφανέω	PAP.NPM	ὑπερηφανέοντες
ὑπερθρώσκω	AAI.1S	ὑπέρθορον
ὑπερθρώσκω	AAI.3P	ὑπέρθορον
ὑπερθρώσκω	AAN	ὑπερθορέειν
ὑπερθρῴσκω	FMI.3P	ὑπερθορέονται
ὑπερίημι	FAI.3S	ὑπερήσει
ὑπερικταίνομαι	IMI.3P	ὑπερικταίνοντο
ὑπερκαταβαίνω	AAI.3P	ὑπερκατέβησαν
ὑπεροπλίζομαι	AMO.3S	ὑπεροπλίσσαιτο
ὑπερπέτομαι	AMI.3S	ὑπέρπτατο
ὑπέρχομαι	AAI.2P	ὑπήλθετε
ὑπέρχομαι	AAI.3S	ὑπήλυθε
ὑπέρχομαι	AAS.3S	ὑπέλθῃ
ὑπερωέω	AAI.3P	ὑπερώησαν
ὑπέχω	AAP.NSM	ὑποσχών
ὑπέχω	AMI.3S	ὑπέσχετο
# ὑπισχνέομαι	AAI.2S	ὑπέσχεο  # @@@
# ὑπισχνέομαι	AAI.3S	ὑπέσχετο  # @@@
ὑπισχνέομαι	AAN	ὑποσχέσθαι
ὑπισχνέομαι	AAP.NPM	ὑποσχόμενοι
ὑπισχνέομαι	AAP.NSM	ὑποσχόμενος
ὑπισχνέομαι	AAS.1S	ὑπόσχωμαι
ὑπισχνέομαι	AAS.3P	ὑπόσχωνται
ὑπισχνέομαι	AAS.3S	ὑπόσχηται
ὑπισχνέομαι	AMI.2S	ὑπόσχεο
ὑπισχνέομαι	AMI.3S	ὑπέσχετο
ὑπισχνέομαι	IMI.3S	ὑπίσχετο
ὑπισχνέομαι	PAI.1S	ὑπίσχομαι
ὑπισχνέομαι	PMI.3S	ὑπίσχεται
ὑπίσχομαι	AMI.2S	ὑπίσχεο
ὑπίσχομαι	PMP.NPF	ὑπισχόμεναι
ὑπνάω	PAP.APM	ὑπνώοντας
ὑποβάλλω	IAI.3S	ὑπέβαλλεν
ὑποβάλλω	PAN	ὑββάλλειν
ὑποδάμναμαι	PMI.2S	ὑποδάμνασαι
ὑποδείδω	AAD.2P	ὑποδείσατε
ὑποδείδω	AAI.3P	ὑπέδεισαν
ὑποδείδω	AAP.NPM	ὑποδείσαντες
ὑποδείδω	AAP.NSF	ὑποδείσασα
ὑποδείδω	AAP.NSM	ὑποδείσας
ὑποδείδω	YAI.3P	ὑπεδείδισαν
# ὑποδέχομαι	AMI.2S	ὑπέδεξο  # @@@
ὑποδέχομαι	AMI.3S	ὑπέδεκτο
ὑποδέχομαι	AMI.3S	ὑπεδέξατο
ὑποδέχομαι	AMN	ὑποδέχθαι
ὑποδέχομαι	AMP.NSM	ὑποδέγμενος
ὑποδέχομαι	FMI.1S	ὑποδέξομαι
ὑποδέχομαι	FMI.2S	ὑποδέξεαι
ὑποδρώω	PAI.3P	ὑποδρώωσιν
ὑποδύομαι	AAI.3S	ὑπέδυ
ὑποδύομαι	AAP.NDM	ὑποδύντε
ὑποδύομαι	AAP.NSF	ὑποδῦσα
ὑποδύομαι	AMI.3S	ὑπεδύσετο
ὑποδύομαι	FMI.2S	ὑποδύσεαι
ὑποζεύγνυμι	FAI.1S	ὑποζεύξω
ὑποθερμαίνω	API.3S	ὑπεθερμάνθη
ὑποθωρήσσομαι	IMI.3P	ὑπεθωρήσσοντο
ὑποκλίνομαι	API.3S	ὑπεκλίνθη
ὑποκλονέομαι	PMN	ὑποκλονέεσθαι
ὑποκλοπέομαι	PAO.3S	ὑποκλοπέοιτο
ὑποκρίνομαι	AMD.2S	ὑπόκριναι
ὑποκρίνομαι	AMN	ὑποκρίνασθαι
ὑποκρίνομαι	AMO.3S	ὑποκρίναιτο
ὑποκρίνομαι	PMI.3P	ὑποκρίνονται
ὑποκρύπτω	API.3S	ὑπεκρύφθη
ὑποκύομαι	AMP.NPF	ὑποκυσάμεναι
ὑποκύομαι	AMP.NSF	ὑποκυσαμένη
ὑπολείβω	AMS.1S	ὑπολείψομαι
ὑπολείπω	FMI.1S	ὑπολείψομαι
ὑπολείπω	IAI.3P	ὑπέλειπον
ὑπολείπω	IMI.3S	ὑπελείπετο
ὑπολευκαίνομαι	PMI.3P	ὑπολευκαίνονται
ὑπολύω	AAI.1S	ὑπέλυσα
ὑπολύω	AAI.3S	ὑπέλυσε
ὑπολύω	AMI.2S	ὑπελύσαο
ὑπολύω	API.3P	ὑπέλυντο
ὑπομένω	AAI.1S	ὑπέμεινα
ὑπομένω	AAI.3P	ὑπέμειναν
ὑπομένω	AAI.3S	ὑπέμεινε
ὑπομένω	AAI.3S	ὑπέμεινεν
ὑπομένω	AAN	ὑπομεῖναι
ὑπομιμνήσκω	AAI.3S	ὑπέμνησεν
ὑπομιμνήσκω	FAP.NSF	ὑπομνήσουσα
ὑπομνάομαι	IMI.2P	ὑπεμνάασθε
ὑποπερκάζω	PAI.3P	ὑποπερκάζουσιν
ὑποπίπτω	XAP.NPM	ὑποπεπτηῶτες
ὑπόρνυμι	AAI.3S	ὑπώρορε
ὑπορρήγνυμι	API.3S	ὑπερράγη
ὑποσείω	PAI.3P	ὑποσσείουσιν
ὑποσταχύομαι	PAO.3S	ὑποσταχύοιτο
ὑποστεναχίζω	IAI.3S	ὑπεστενάχιζε
ὑποστορέννυμι	AAN	ὑποστορέσαι
ὑποστρέφω	AAO.2S	ὑποστρέψειας
ὑποστρέφω	AAP.NSM	ὑποστρέψας
ὑποστρέφω	AAS.3P	ὑποστρέψωσι
ὑποστρέφω	APP.NSM	ὑποστρεφθείς
ὑποστρέφω	FMN	ὑποστρέψεσθαι
ὑποστρέφω	IAI.3S	ὑπέστρεφε
ὑποσχέθω	AAI.3S	ὑπέσχεθε
ὑποταρβέω	AAP.NPM	ὑποταρβήσαντες
ὑποτίθημι	AMD.2S	ὑπόθευ
ὑποτίθημι	AMN	ὑποθέσθαι
ὑποτίθημι	FMI.1S	ὑποθήσομαι
ὑποτίθημι	FMI.2S	ὑποθήσεαι
ὑποτρέχω	AAI.3S	ὑπέδραμε
ὑποτρέω	AAI.2S	ὑπέτρεσας
ὑποτρέω	AAI.3P	ὑπέτρεσαν
ὑποτρέω	AAN	ὑποτρέσαι
ὑποτρομέω	IAI.3P	ὑποτρομέεσκον
ὑποτρομέω	PAI.3P	ὑποτρομέουσιν
ὑποφαίνω	AAI.3S	ὑπέφηνε
ὑποφέρω	AAI.3P	ὑπήνεικαν
ὑποφεύγω	PAN	ὑποφεύγειν
ὑποφθάνω	AAP.NSM	ὑποφθάς
ὑποφθάνω	AMP.NSF	ὑποφθαμένη
ὑποφθάνω	AMP.NSM	ὑποφθάμενος
ὑποχέω	AAI.3S	ὑπέχευε
ὑποχέω	IAI.3S	ὑπέχευε
ὑποχωρέω	AAI.3P	ὑπεχώρησαν
ὑποχωρέω	IAI.3S	ὑπεχώρει
ὑφαίνω	AAD.2S	ὕφηνον
ὑφαίνω	AAP.NSF	ὑφήνασα
ὑφαίνω	AAP.NSM	ὑφήνας
ὑφαίνω	AAS.1S	ὑφήνω
ὑφαίνω	IAI.1S	ὑφαίνεσκον
ὑφαίνω	IAI.1S	ὕφαινον
ὑφαίνω	IAI.3P	ὕφαινον
ὑφαίνω	IAI.3S	ὕφαινε
ὑφαίνω	IAI.3S	ὕφαινεν
ὑφαίνω	IAI.3S	ὑφαίνεσκεν
ὑφαίνω	PAI.3P	ὑφαίνουσιν
ὑφαίνω	PAI.3P	ὑφόωσι
ὑφαίνω	PAI.3S	ὑφαίνει
ὑφαίνω	PAN	ὑφαίνειν
ὑφαίνω	PAO.2S	ὑφαίνοις
ὑφαίνω	PAS.3S	ὑφαίνῃσιν
ὑφέλκω	IAI.3S	ὕφελκε
ὑφίημι	AAP.NPM	ὑφέντες
ὑφίστημι	AAD.3S	ὑποστήτω
ὑφίστημι	AAI.1P	ὑπέστημεν
ὑφίστημι	AAI.1S	ὑπέστην
ὑφίστημι	AAI.2S	ὑπέστης
ὑφίστημι	AAI.3P	ὑπέσταν
ὑφίστημι	AAI.3S	ὑπέστη
ὑφίστημι	AAO.3S	ὑποσταίη
ὑφίστημι	AAP.NSM	ὑποστάς
ὕω	IAI.3S	ὗε
ὕω	PMP.NSM	ὑόμενος
φαγεῖν	AAI.1S	ἔφαγον
φαγεῖν	AAI.2S	φάγες
φαγεῖν	AAI.3P	φάγον
φαγεῖν	AAI.3S	φάγε
φαγεῖν	AAN	φαγέειν
φαγεῖν	AAN	φαγέμεν
φαγεῖν	AAO.3S	φάγοι
φαγεῖν	AAP.NDM	φαγόντε
φαγεῖν	AAP.NSM	φαγών
φαγεῖν	AAS.3S	φάγῃσι
φαγεῖν	AAS.3S	φάγῃσιν
φαγεῖν	IAI.1P	φάγομεν
φαγεῖν	IAI.3S	ἔφαγε
φαγεῖν	PAD.2S	φάγε
φαγεῖν	PAN	φαγέμεν
φαγεῖν	PAO.2P	φάγοιτε
φαγεῖν	PAS.3P	φάγωσι
φαγεῖν	PAS.3P	φάγωσιν
φαέθω	PAP.NSM	φαέθων
φαίνω	AAI.3S	ἔφανεν
φαίνω	AAI.3S	ἔφηνε
φαίνω	AAI.3S	φάνεσκε
φαίνω	AAI.3S	φάνεσκεν
φαίνω	AAN	φῆναι
φαίνω	AAO.3S	φήνειε
φαίνω	AAS.3P	φήνωσι
φαίνω	APD.2S	φάνηθι
φαίνω	APD.3S	φανήτω
φαίνω	API.1P	φάνημεν
φαίνω	API.2S	φάνης
φαίνω	API.3D	φανήτην
φαίνω	API.3P	ἔφανεν
φαίνω	API.3P	φάανθεν
φαίνω	API.3P	φάνεν
φαίνω	API.3S	ἐφάνη
φαίνω	API.3S	φαάνθη
φαίνω	API.3S	φάνη
φαίνω	APN	φανήμεναι
φαίνω	APN	φανῆναι
φαίνω	APO.3S	φανείη
φαίνω	APP.ASM	φανέντα
φαίνω	APP.NSF	φανεῖσα
φαίνω	APP.NSM	φανείς
φαίνω	APS.2S	φανήῃς
φαίνω	APS.3S	φανῇ
φαίνω	APS.3S	φανήῃ
φαίνω	FMN	φανεῖσθαι
φαίνω	IAI.3P	ἔφαινον
φαίνω	IAI.3S	φαῖνε
φαίνω	IMI.3S	ἐφαίνετο
φαίνω	IMI.3S	φαινέσκετο
φαίνω	IMI.3S	φαίνετο
φαίνω	PAD.2S	φάεινε
φαίνω	PAD.3S	φαινέτω
φαίνω	PAI.1S	φαείνω
φαίνω	PAI.2S	φαίνεις
φαίνω	PAI.3S	φαίνει
φαίνω	PAN	φαινέμεν
φαίνω	PAO.3P	φαείνοιεν
φαίνω	PAO.3S	φαείνοι
φαίνω	PAP.NPM	φαίνοντες
φαίνω	PAP.NSM	φαείνων
φαίνω	PAP.NSM	φαίνων
φαίνω	PMI.3P	φαίνονται
φαίνω	PMI.3S	φαίνεται
φαίνω	PMN	φαίνεσθαι
φαίνω	PMP.DPF	φαινομένηφι
φαίνω	PMP.DSF	φαινομένηφιν
φαίνω	PMP.GPM	φαινομένων
φαίνω	PMP.NSF	φαινομένη
φαίνω	PMS.3S	φαίνηται
φαίνω	XMI.3S	πέφανται
φαίνω	ZMI.3S	πεφήσεται
φαληριάω	PAP.NPN	φαληριόωντα
φαρμάσσω	PAP.NSM	φαρμάσσων
φάσκω	IAI.1S	ἔφασκον
φάσκω	IAI.2S	ἔφασκες
φάσκω	IAI.3S	ἔφασκε
φάσκω	IAI.3S	ἔφασκεν
φάσκω	IAI.3S	φάσκε
φάσκω	IAI.3S	φάσκεν
φάω	IAI.3S	φάε
φέβομαι	IMI.3P	ἐφέβοντο
φέβομαι	IMI.3P	φέβοντο
φέβομαι	PMN	φέβεσθαι
φέβομαι	PMS.1P	φεβώμεθα
φέβομαι	PMS.1S	φέβωμαι
φείδομαι	AMN	πεφιδέσθαι
φείδομαι	AMO.1S	πεφιδοίμην
φείδομαι	AMO.3S	πεφίδοιτο
φείδομαι	FMI.3S	πεφιδήσεται
φείδομαι	PMD.2S	φείδεο
φείδομαι	PMP.NSM	φειδόμενος
φέρω	AAD.2P	ἐνείκατε
φέρω	AAD.2P	οἴσετε
φέρω	AAI.1P	ἐνείκαμεν
φέρω	AAI.3P	ἔνεικαν
φέρω	AAI.3P	ἤνεικαν
φέρω	AAI.3S	ἔνεικε
φέρω	AAI.3S	ἔνεικεν
φέρω	AAI.3S	ἤνεικεν
φέρω	AAN	ἐνεῖκαι
φέρω	AAO.3S	ἐνείκαι
φέρω	AAP.NSM	ἐνείκας
φέρω	AAS.1S	ἐνείκω
φέρω	AAS.3S	ἐνείκῃ
φέρω	AMI.3P	ἠνείκαντο
φέρω	FAI.1P	οἴσομεν
φέρω	FAI.1S	οἴσω
φέρω	FAI.2P	οἴσετε
φέρω	FAI.3D	οἴσετον
φέρω	FAI.3P	οἴσουσι
φέρω	FAI.3P	οἴσουσιν
φέρω	FAI.3S	οἴσει
φέρω	FAN	οἰσέμεν
φέρω	FAN	οἰσέμεναι
φέρω	FAP.NSM	οἴσων
φέρω	FMI.2S	οἴσῃ
φέρω	FMI.3S	οἴσεται
φέρω	FMN	οἴσεσθαι
φέρω	FMP.NSF	οἰσομένη
φέρω	FMP.NSM	οἰσόμενος
φέρω	IAI.1S	φέρον
φέρω	IAI.3D	φερέτην
φέρω	IAI.3P	ἔφερον
φέρω	IAI.3P	φέρεσκον
φέρω	IAI.3P	φέρον
φέρω	IAI.3S	ἔφερεν
φέρω	IAI.3S	φέρε
φέρω	IAI.3S	φέρεν
φέρω	IAI.3S	φέρεσκε
φέρω	IMI.1S	φερόμην
φέρω	IMI.3P	ἐφέροντο
φέρω	IMI.3P	φέροντο
φέρω	PAD.2P	οἴσετε
φέρω	PAD.2P	φέρτε
φέρω	PAD.2S	οἶσε
φέρω	PAD.2S	φέρε
φέρω	PAD.3S	οἰσέτω
φέρω	PAD.3S	φερέτω
φέρω	PAI.1P	φέρομεν
φέρω	PAI.1S	φέρω
φέρω	PAI.2S	φέρεις
φέρω	PAI.3P	φέρουσιν
φέρω	PAI.3S	φέρει
φέρω	PAN	φέρειν
φέρω	PAN	φερέμεν
φέρω	PAO.2S	φέροις
φέρω	PAO.3P	φέροιεν
φέρω	PAO.3S	φέροι
φέρω	PAP.APM	φέροντας
φέρω	PAP.ASM	φέροντα
φέρω	PAP.NPF	φέρουσαι
φέρω	PAP.NPM	φέροντες
φέρω	PAP.NSF	φέρουσα
φέρω	PAP.NSM	φέρων
φέρω	PAS.1P	φέρωμεν
φέρω	PAS.1S	φέρω
φέρω	PAS.3D	φέρητον
φέρω	PAS.3S	φέρῃ
φέρω	PAS.3S	φέρῃσι
φέρω	PAS.3S	φέρῃσιν
φέρω	PMD.3D	φερέσθων
φέρω	PMD.3S	φερέσθω
φέρω	PMI.3P	φέρονται
φέρω	PMI.3S	φέρεται
φέρω	PMN	φέρεσθαι
φέρω	PMO.1S	φεροίμην
φέρω	PMO.2S	φέροιο
φέρω	PMO.3S	φέροιτο
φέρω	PMS.1P	φερώμεθα
φέρω	PMS.1S	φέρωμαι
φέρω	PMS.3S	φέρηται
φεύγω	AAI.1P	φύγομεν
φεύγω	AAI.1S	φύγον
φεύγω	AAI.2S	ἔφυγες
φεύγω	AAI.3P	φύγον
φεύγω	AAI.3S	φύγε
φεύγω	AAI.3S	φύγεν
φεύγω	AAI.3S	φύγεσκε
φεύγω	AAN	φυγέειν
φεύγω	AAN	φυγεῖν
φεύγω	AAO.1P	φύγοιμεν
φεύγω	AAO.1S	φύγοιμι
φεύγω	AAO.3S	φύγοι
φεύγω	AAP.ASM	φυγόντα
φεύγω	AAP.DSM	φυγόντι
φεύγω	AAP.NDM	φυγόντε
φεύγω	AAP.NPM	φυγόντες
φεύγω	AAP.NSM	φυγών
φεύγω	AAS.1P	φύγωμεν
φεύγω	AAS.3S	φύγῃ
φεύγω	AAS.3S	φύγῃσι
φεύγω	AAS.3S	φύγῃσιν
φεύγω	FMI.1S	φεύξομαι
φεύγω	FMI.3P	φεύξονται
φεύγω	FMN	φεύξεσθαι
φεύγω	IAI.1S	φεῦγον
φεύγω	IAI.3P	φεῦγον
φεύγω	IAI.3S	ἔφευγε
φεύγω	IAI.3S	φεῦγε
φεύγω	IAI.3S	φεύγεσκεν
φεύγω	PAD.2P	φεύγετε
φεύγω	PAD.2S	φεῦγε
φεύγω	PAD.3P	φευγόντων
φεύγω	PAI.2P	φεύγετε
φεύγω	PAI.2S	φεύγεις
φεύγω	PAI.3S	φεύγει
φεύγω	PAN	φεύγειν
φεύγω	PAN	φευγέμεν
φεύγω	PAN	φευγέμεναι
φεύγω	PAP.APM	φεύγοντας
φεύγω	PAP.ASM	φεύγοντα
φεύγω	PAP.DSM	φεύγοντι
φεύγω	PAP.GPM	φευγόντων
φεύγω	PAP.NPM	φεύγοντες
φεύγω	PAP.NSM	φεύγων
φεύγω	PAS.1P	φεύγωμεν
φεύγω	PAS.1S	φεύγω
φεύγω	XAO.3S	πεφεύγοι
φεύγω	XAP.NPM	πεφευγότες
φεύγω	XAP.NPM	πεφυζότες
φεύγω	XMP.ASM	πεφυγμένον
φεύγω	XMP.NSM	πεφυγμένος
φημί	AAS.3S	φήσει
φημί	AMI.3P	ἔφαντο
φημί	AMI.3P	φάντο
φημί	AMI.3S	φάτο
φημί	FAI.3S	φήσει
φημί	IAI.1P	ἔφαμεν
φημί	IAI.1P	φάμεν
φημί	IAI.1S	ἔφην
φημί	IAI.1S	φῆν
φημί	IAI.2S	ἔφης
φημί	IAI.2S	ἔφησθα
φημί	IAI.2S	φῆς
φημί	IAI.2S	φῆσθα
φημί	IAI.3P	ἔφαν
φημί	IAI.3P	ἔφασαν
φημί	IAI.3P	φάν
φημί	IAI.3P	φάσαν
φημί	IAI.3S	ἔφη
φημί	IAI.3S	φή
φημί	IAI.3S	φῆ
φημί	IMI.1S	ἐφάμην
φημί	IMI.3S	ἔφατο
φημί	PAI.1P	φαμεν
φημί	PAI.1S	φημί
φημί	PAI.2P	φατε
φημί	PAI.2S	φῄς
φημί	PAI.3P	φασι
φημί	PAI.3P	φασί
φημί	PAI.3P	φασίν
φημί	PAI.3S	φασι
φημί	PAI.3S	φασί
φημί	PAI.3S	φασίν
φημί	PAI.3S	φησι
φημί	PAI.3S	φησί
φημί	PAI.3S	φησίν
φημί	PAO.1P	φαῖμεν
φημί	PAO.1S	φαίην
φημί	PAO.2S	φαίης
φημί	PAO.3S	φαίη
φημί	PAP.NPM	φάντες
φημί	PAP.NSM	φάς
φημί	PAS.3S	φήῃ
φημί	PMD.2S	φάο
φημί	PMN	φάσθαι
φημί	PMP.NSF	φαμένη
φημί	PMP.NSM	φάμενος
φημί	XMP.ASM	πεφασμένον
φθάνω	AAI.2S	ἔφθης
φθάνω	AAI.3P	φθάν
φθάνω	AAI.3S	ἔφθη
φθάνω	AAI.3S	φθῆ
φθάνω	AAO.3S	φθαίη
φθάνω	AAS.1P	φθέωμεν
φθάνω	AAS.3P	φθέωσι
φθάνω	AAS.3S	φθήῃ
φθάνω	AAS.3S	φθῇσιν
φθάνω	AMP.NSM	φθάμενος
φθάνω	FMI.3P	φθήσονται
φθάνω	PAI.3S	φθάνει
φθέγγομαι	AMI.3S	φθέγξατο
φθέγγομαι	AMP.GSM	φθεγξαμένου
φθέγγομαι	AMP.NSF	φθεγξαμένη
φθέγγομαι	AMP.NSM	φθεγξάμενος
φθέγγομαι	IMI.3P	φθέγγοντο
φθέγγομαι	PMD.2S	φθέγγεο
φθέγγομαι	PMP.GSM	φθεγγομένου
φθέγγομαι	PMS.1P	φθεγγώμεθα
φθείρω	PAI.3P	φθείρουσι
φθινύθω	IAI.3P	φθίνυθον
φθινύθω	IAI.3S	φθινύθεσκε
φθινύθω	PAI.3P	φθινύθουσι
φθινύθω	PAI.3P	φθινύθουσιν
φθινύθω	PAI.3S	φθινύθει
φθινύθω	PAN	φθινύθειν
φθινύθω	PAS.1S	φθινύθω
φθίω	AAI.3P	φθῖσαν
φθίω	AAN	φθῖσαι
φθίω	AAS.1P	φθίσωμεν
φθίω	AMN	φθίσθαι
φθίω	AMP.DPM	φθιμένοισι
φθίω	AMP.GSM	φθιμένου
φθίω	AMP.NSM	φθίμενος
φθίω	API.3P	ἔφθιθεν
φθίω	FAI.3S	φθίσει
φθίω	FAN	φθίσειν
φθίω	FMI.3P	φθίσονται
φθίω	FMN	φθίσεσθαι
φθίω	IAI.3S	ἔφθιεν
φθίω	PAD.3S	φθινέτω
φθίω	PAI.3P	φθίνουσιν
φθίω	PAP.GPM	φθινόντων
φθίω	PAP.GSM	φθίνοντος
φθίω	PAS.2S	φθίῃς
φθίω	PMI.1P	φθιόμεσθα
φθίω	PMI.3S	φθίεται
φθίω	XMI.3S	ἔφθιται
φθονέω	PAI.1S	φθονέω
φθονέω	PAI.2S	φθονέεις
φθονέω	PAN	φθονέειν
φθονέω	PAO.1S	φθονέοιμι
φθονέω	PAS.1S	φθονέω
φιλέω	AAI.1S	ἐφίλησα
φιλέω	AAI.1S	φίλησα
φιλέω	AAI.3P	ἐφίλησαν
φιλέω	AAI.3S	ἐφίλησε
φιλέω	AAI.3S	φίλησε
φιλέω	AAN	φιλῆσαι
φιλέω	AAS.3S	φιλήσῃ
φιλέω	AMD.2S	φῖλαι
φιλέω	AMI.3S	ἐφίλατο
φιλέω	AMI.3S	φίλατο
φιλέω	API.3P	φίληθεν
φιλέω	FAI.1S	φιλήσω
φιλέω	FAN	φιλησέμεν
φιλέω	FMI.2S	φιλήσεαι
φιλέω	IAI.1S	φίλεον
φιλέω	IAI.3S	ἐφίλει
φιλέω	IAI.3S	φιλέεσκε
φιλέω	IAI.3S	φιλέεσκεν
φιλέω	IAI.3S	φίλει
φιλέω	IMI.2P	φιλέεσθε
φιλέω	PAD.3P	φιλεόντων
φιλέω	PAI.2S	φιλέεις
φιλέω	PAI.3P	φιλέουσιν
φιλέω	PAI.3S	φιλέει
φιλέω	PAI.3S	φιλεῖ
φιλέω	PAN	φιλέειν
φιλέω	PAN	φιλεῖν
φιλέω	PAN	φιλήμεναι
φιλέω	PAO.3S	φιλέοι
φιλέω	PAO.3S	φιλοίη
φιλέω	PAP.ADM	φιλέοντε
φιλέω	PAP.APM	φιλεῦντας
φιλέω	PAP.DSM	φιλέοντι
φιλέω	PAP.NDM	φιλέοντε
φιλέω	PAP.NPM	φιλέοντες
φιλέω	PAP.NSF	φιλέουσα
φιλέω	PAP.NSM	φιλέων
φιλέω	PAS.1P	φιλέωμεν
φιλέω	PAS.3S	φιλέῃσιν
φλεγέθω	PAI.3P	φλεγέθουσιν
φλεγέθω	PAI.3S	φλεγέθει
φλεγέθω	PAP.DSM	φλεγέθοντι
φλεγέθω	PMO.3P	φλεγεθοίατο
φλέγω	IMI.3S	φλέγετο
φλέγω	PAI.3S	φλέγει
φλύω	IAI.3S	ἔφλυε
φοβέω	AAI.2S	ἐφόβησας
φοβέω	AAI.3S	ἐφόβησε
φοβέω	AAI.3S	φόβησεν
φοβέω	AAN	φοβῆσαι
φοβέω	API.3P	ἐφόβηθεν
φοβέω	API.3P	φόβηθεν
φοβέω	APP.NSM	φοβηθείς
φοβέω	FMI.1S	φοβήσομαι
φοβέω	IMI.3P	φοβέοντο
φοβέω	PAI.3P	φοβέουσι
φοβέω	PAI.3S	φοβεῖ
φοβέω	PAN	φοβέειν
φοβέω	PMI.3S	φοβεῖται
φοβέω	PMN	φοβέεσθαι
φοβέω	PMP.NSM	φοβεύμενος
φοβέω	XMP.NPM	πεφοβημένοι
φοβέω	XMP.NSM	πεφοβημένος
φοβέω	YMI.3P	πεφοβήατο
φοιτάω	AAP.NSF	φοιτήσασα
φοιτάω	IAI.1S	ἐφοίτων
φοιτάω	IAI.3D	φοιτήτην
φοιτάω	IAI.3P	ἐφοίτων
φοιτάω	IAI.3P	φοίτων
φοιτάω	IAI.3S	ἐφοίτα
φοιτάω	IAI.3S	φοίτα
φοιτάω	PAI.3S	φοιτᾷ
φοιτάω	PAP.NDM	φοιτῶντε
φορέω	AAI.3S	φόρησεν
φορέω	IAI.3P	ἐφόρεον
φορέω	IAI.3P	φορέεσκον
φορέω	IAI.3P	φόρεον
φορέω	IAI.3S	ἐφόρει
φορέω	IAI.3S	φορέεσκε
φορέω	IAI.3S	φόρει
φορέω	PAI.2S	φορέεις
φορέω	PAI.3P	φορέουσι
φορέω	PAI.3P	φορέουσιν
φορέω	PAI.3S	φορέει
φορέω	PAN	φορέειν
φορέω	PAN	φορήμεναι
φορέω	PAN	φορῆναι
φορέω	PAO.2S	φορέοις
φορέω	PAO.3S	φοροίη
φορέω	PAP.APF	φορεούσας
φορέω	PAP.NPM	φορέοντες
φορέω	PAP.NSF	φορέουσα
φορέω	PAS.3S	φορέῃσι
φορέω	PAS.3S	φορέῃσιν
φορμίζω	PAP.NSM	φορμίζων
φορύνω	IMI.3S	φορύνετο
φορύσσω	AAP.NSM	φορύξας
φράζω	AAI.1S	ἐπέφραδον
φράζω	AAI.3S	ἐπέφραδε
φράζω	AAI.3S	ἐπέφραδεν
φράζω	AAI.3S	πέφραδε
φράζω	AAI.3S	φράσε
φράζω	AAN	πεφραδέειν
φράζω	AAN	πεφραδέμεν
φράζω	AAO.3S	πεφράδοι
φράζω	AMD.2S	φράσαι
φράζω	AMI.1S	ἐφρασάμην
φράζω	AMI.1S	φρασάμην
φράζω	AMI.3P	ἐφράσσαντο
φράζω	AMI.3P	φράσσαντο
φράζω	AMI.3S	ἐφράσατο
φράζω	AMI.3S	ἐφράσσατο
φράζω	AMI.3S	φράσατο
φράζω	AMI.3S	φράσσατο
φράζω	AMS.3S	φράσσεται
φράζω	API.2S	ἐφράσθης
φράζω	FMI.1S	φράσομαι
φράζω	FMI.1S	φράσσομαι
φράζω	FMI.3P	φράσσονται
φράζω	FMI.3S	φράσεται
φράζω	FMI.3S	φράσσεται
φράζω	IMI.2P	φράζεσθε
φράζω	IMI.2S	φράζευ
φράζω	IMI.3D	φραζέσθην
φράζω	IMI.3S	φράζετο
φράζω	PMD.2D	φράζεσθον
φράζω	PMD.2P	φράζεσθε
φράζω	PMD.2S	φράζεο
φράζω	PMD.2S	φράζευ
φράζω	PMD.3S	φραζέσθω
φράζω	PMI.2S	φράζεαι
φράζω	PMI.3P	φράζονται
φράζω	PMN	φράζεσθαι
φράζω	PMO.1P	φραζοίμεθα
φράζω	PMP.DSM	φραζομένῳ
φράζω	PMP.NSF	φραζομένη
φράζω	PMS.1P	φραζώμεθα
φράζω	PMS.3P	φράζωνται
φράσσω	AAI.3S	φράξε
φράσσω	AAP.NPM	φράξαντες
φράσσω	AMI.3P	φράξαντο
φράσσω	APP.NPM	φραχθέντες
φρίσσω	AAI.3S	ἔφριξεν
φρίσσω	AAP.NSM	φρίξας
φρίσσω	PAI.3P	φρίσσουσιν
φρίσσω	PAI.3S	φρίσσει
φρίσσω	XAI.3P	πεφρίκασι
φρίσσω	XAI.3P	πεφρίκασιν
φρίσσω	XAP.NPF	πεφρικυῖαι
φρονέω	IAI.3P	φρόνεον
φρονέω	PAI.1S	φρονέω
φρονέω	PAI.2S	φρονέεις
φρονέω	PAI.3P	φρονέουσι
φρονέω	PAI.3P	φρονέουσιν
φρονέω	PAN	φρονέειν
φρονέω	PAP.ASM	φρονέοντα
φρονέω	PAP.DSM	φρονέοντι
φρονέω	PAP.GPM	φρονεόντων
φρονέω	PAP.NDM	φρονέοντε
φρονέω	PAP.NPM	φρονέοντες
φρονέω	PAP.NSF	φρονέουσα
φρονέω	PAP.NSM	φρονέων
φρονέω	PAP.VPM	φρονέοντες
φρονέω	PAS.3S	φρονέῃσι
φυλάζω	FAI.1P	φυλάξομεν
φυλάσσω	AAI.3S	φύλαξεν
φυλάσσω	AAS.1S	φυλάξω
φυλάσσω	FAI.2S	φυλάξεις
φυλάσσω	FAP.NSM	φυλάξων
φυλάσσω	IAI.3S	ἐφύλασσε
φυλάσσω	IAI.3S	ἐφύλασσεν
φυλάσσω	IAI.3S	φύλασσε
φυλάσσω	PAD.2P	φυλάσσετε
φυλάσσω	PAD.2S	φύλασσε
φυλάσσω	PAI.1S	φυλάσσω
φυλάσσω	PAI.2S	φυλάσσεις
φυλάσσω	PAI.3S	φυλάσσει
φυλάσσω	PAN	φυλάσσειν
φυλάσσω	PAN	φυλασσέμεναι
φυλάσσω	PAO.1P	φυλάσσοιμεν
φυλάσσω	PAO.2S	φυλάσσοις
φυλάσσω	PAP.APM	φυλάσσοντας
φυλάσσω	PAP.NSM	φυλάσσων
φυλάσσω	PAS.1S	φυλάσσω
φυλάσσω	PMI.3P	φυλάσσονται
φυλάσσω	PMP.DPM	φυλασσομένοισι
φυλάσσω	XMP.NSM	πεφυλαγμένος
φύρω	AAS.1S	φύρσω
φύρω	IAI.3P	ἔφυρον
φύρω	XMP.ASM	πεφυρμένον
φύρω	XMP.NSF	πεφυρμένη
φύς	AAP.NPM	φύντες
φυσάω	IAI.3P	ἐφύσων
φυσάω	IAI.3S	φύσει
φυσάω	PAP.NPM	φυσῶντες
φυσιάω	PAP.APM	φυσιόωντας
φυτεύω	AAI.3P	ἐφύτευσαν
φυτεύω	AAN	φυτεῦσαι
φυτεύω	AAS.1S	φυτεύσω
φυτεύω	IAI.3S	φύτευεν
φυτεύω	PAI.3P	φυτεύουσιν
φυτεύω	PAI.3S	φυτεύει
φυτεύω	PAP.NSM	φυτεύων
φύω	AAI.3P	ἔφυν
φύω	AAI.3S	ἔφυ
φύω	AAI.3S	ἔφυσε
φύω	AAI.3S	φῦ
φύω	AAP.NPM	φύντες
φύω	IMI.3P	φύοντο
φύω	PAI.3S	φύει
φύω	PMI.3P	φύονται
φύω	XAI.3P	πεφύασι
φύω	XAI.3P	πεφύασιν
φύω	XAI.3P	πεφύκασι
φύω	XAP.APM	πεφυῶτας
φύω	XAP.NSF	πεφυυῖα
φύω	YAI.3S	πεφύκει
φωνέω	AAI.3S	ἐφώνησεν
φωνέω	AAI.3S	φώνησεν
φωνέω	AAP.GSF	φωνησάσης
φωνέω	AAP.GSM	φωνήσαντος
φωνέω	AAP.NDM	φωνήσαντε
φωνέω	AAP.NPM	φωνήσαντες
φωνέω	AAP.NSF	φωνήσασα
φωνέω	AAP.NSM	φωνήσας
χάζω	AAP.NSM	κεκαδών
χάζω	AMI.3P	κεκάδοντο
χάζω	AMN	χάσσασθαι
χάζω	AMP.NSM	χασσάμενος
χάζω	FAI.3S	κεκαδήσει
χάζω	FMI.3P	χάσσονται
χάζω	IMI.3P	χάζοντο
χάζω	IMI.3S	ἐχάζετο
χάζω	IMI.3S	χάζετο
χάζω	PMD.2P	χάζεσθε
χάζω	PMD.2S	χάζεο
χάζω	PMN	χάζεσθαι
χάζω	PMS.1P	χαζώμεσθα
χαίρω	AMI.3P	κεχάροντο
χαίρω	AMI.3S	χήρατο
χαίρω	AMO.3P	κεχαροίατο
χαίρω	API.1P	ἐχάρημεν
χαίρω	API.3P	ἐχάρησαν
χαίρω	API.3P	χάρησαν
χαίρω	API.3S	ἐχάρη
χαίρω	API.3S	χάρη
χαίρω	APO.3S	χαρείη
χαίρω	APP.NPM	χαρέντες
χαίρω	FAN	χαιρήσειν
χαίρω	IAI.1S	χαίρεσκον
χαίρω	IAI.2D	χαίρετον
χαίρω	IAI.3P	χαῖρον
χαίρω	IAI.3S	ἔχαιρε
χαίρω	IAI.3S	χαῖρε
χαίρω	IAI.3S	χαῖρεν
χαίρω	PAD.2D	χαίρετον
χαίρω	PAD.2P	χαίρετε
χαίρω	PAD.2S	χαῖρε
χαίρω	PAI.1S	χαίρω
χαίρω	PAI.3P	χαίρουσι
χαίρω	PAI.3P	χαίρουσιν
χαίρω	PAI.3S	χαίρει
χαίρω	PAP.ASM	χαίροντα
χαίρω	PAP.DSM	χαίροντι
χαίρω	PAP.NPM	χαίροντες
χαίρω	PAP.NSM	χαίρων
χαίρω	PAS.2S	χαίρῃς
χαίρω	XAP.ASM	κεχαρηότα
χαίρω	ZAN	κεχαρησέμεν
χαίρω	ZMI.3S	κεχαρήσεται
χαλεπαίνω	AAN	χαλεπῆναι
χαλεπαίνω	AAS.3S	χαλεπήνῃ
χαλεπαίνω	IAI.3S	χαλέπαινε
χαλεπαίνω	PAD.2S	χαλέπαινε
χαλεπαίνω	PAI.3S	χαλεπαίνει
χαλεπαίνω	PAN	χαλεπαίνειν
χαλεπαίνω	PAO.3S	χαλεπαίνοι
χαλεπαίνω	PAP.NSM	χαλεπαίνων
χαλέπτω	PAI.3S	χαλέπτει
χαλιφρονέω	PAP.ASM	χαλιφρονέοντα
χαλκεύω	IAI.1S	χάλκευον
χανδάνω	AAI.3S	ἔχαδε
χανδάνω	AAI.3S	χάδε
χανδάνω	AAN	χαδέειν
χανδάνω	FMI.3S	χείσεται
χανδάνω	IAI.3P	ἐχάνδανον
χανδάνω	IAI.3S	χάνδανεν
χανδάνω	XAP.ASM	κεχανδότα
χανδάνω	YAI.3S	κεχάνδει
χαρίζομαι	AMN	χαρίσασθαι
χαρίζομαι	AMO.3S	χαρίσαιτο
χαρίζομαι	IMI.2S	χαρίζεο
χαρίζομαι	IMI.3S	χαρίζετο
χαρίζομαι	PMD.2S	χαρίζεο
χαρίζομαι	PMI.2S	χαρίζεαι
χαρίζομαι	PMP.NSF	χαριζομένη
χαρίζομαι	PMP.NSM	χαριζόμενος
χαρίζομαι	XMP.APN	κεχαρισμένα
χαρίζομαι	XMP.NSM	κεχαρισμένος
χαρίζομαι	XMP.VSM	κεχαρισμένε
χαρίζομαι	YMI.3S	κεχάριστο
χάσκω	AAO.3S	χάνοι
χάσκω	AAP.NSM	χανών
χάσκω	XAP.ASM	κεχηνότα
χατέω	PAI.3P	χατέουσιν
χατέω	PAP.DPM	χατέουσι
χατέω	PAP.DPM	χατέουσιν
χατέω	PAP.DSM	χατέοντι
χατέω	PAP.NSF	χατέουσα
χατίζω	PAI.2S	χατίζεις
χατίζω	PAI.3S	χατίζει
χατίζω	PAP.NSM	χατίζων
χερνίπτομαι	AMI.3P	χερνίψαντο
χέω	AAD.2S	χεῦον
χέω	AAD.3P	χευάντων
χέω	AAI.1P	χεύαμεν
χέω	AAI.3P	ἔχεαν
χέω	AAI.3P	ἔχευαν
χέω	AAI.3P	χεῦαν
χέω	AAI.3S	ἔχεεν
χέω	AAI.3S	ἔχευε
χέω	AAI.3S	ἔχευεν
χέω	AAI.3S	χέεν
χέω	AAI.3S	χεῦεν
χέω	AAN	χεῦαι
χέω	AAP.NPM	χεύαντες
χέω	AAS.1P	χεύομεν
χέω	AAS.3S	χεύῃ
χέω	AMI.3P	ἔχυντο
χέω	AMI.3P	χύντο
χέω	AMI.3S	ἐχεύατο
χέω	AMI.3S	χεύατο
χέω	AMP.NSF	χυμένη
χέω	API.3S	χύτο
χέω	APO.3S	χυθείη
χέω	FAI.1S	χεύω
χέω	IAI.3P	χέον
χέω	IAI.3S	ἔχευε
χέω	IAI.3S	ἔχευεν
χέω	IAI.3S	χέε
χέω	IAI.3S	χεῦε
χέω	IAI.3S	χεῦεν
χέω	IMI.1S	χεόμην
χέω	IMI.3P	ἐχέοντο
χέω	IMI.3P	χέοντο
χέω	PAI.3S	χέει
χέω	PAP.APM	χέοντας
χέω	PAP.ASF	χέουσαν
χέω	PAP.ASM	χέοντα
χέω	PAP.DSF	χεούσῃ
χέω	PAP.GSF	χεούσης
χέω	PAP.GSM	χέοντος
χέω	PAP.NPF	χέουσαι
χέω	PAP.NPM	χέοντες
χέω	PAP.NSF	χέουσα
χέω	PAP.NSM	χέων
χέω	PAS.3P	χεύωσιν
χέω	PMN	χεῖσθαι
χέω	XMI.3P	κέχυνται
χέω	XMI.3S	κέχυται
χέω	YMI.3P	ἐκέχυντο
χέω	YMI.3P	κέχυντο
χέω	YMI.3S	κέχυτο
χηρεύω	PAI.3S	χηρεύει
χηρόω	AAI.2S	χήρωσας
χηρόω	AAI.3S	χήρωσε
χολάω	PMI.1S	χολοῦμαι
χολόω	AAI.2P	ἐχολώσατε
χολόω	AAI.3S	ἐχόλωσεν
χολόω	AAS.2S	χολώσῃς
χολόω	AMI.3S	ἐχολώσατο
χολόω	AMI.3S	χολώσατο
χολόω	AMO.3S	χολώσαιτο
χολόω	AMP.NPF	χολωσάμεναι
χολόω	AMP.NPM	χολωσάμενοι
χολόω	AMP.NSF	χολωσαμένη
χολόω	AMP.NSM	χολωσάμενος
χολόω	AMS.2S	χολώσεαι
χολόω	API.3S	ἐχολώθη
χολόω	API.3S	χολώθη
χολόω	APP.NSM	χολωθείς
χολόω	APS.2S	χολωθῇς
χολόω	FAN	χολωσέμεν
χολόω	PMI.3S	χολοῦται
χολόω	XMI.3S	κεχόλωται
χολόω	XMN	κεχολῶσθαι
χολόω	XMP.ASM	κεχολωμένον
χολόω	XMP.NPM	κεχολωμένοι
χολόω	XMP.NSF	κεχολωμένη
χολόω	XMP.NSM	κεχολωμένος
χολόω	YMI.2S	κεχόλωσο
χολόω	YMI.3P	κεχολώατο
χολόω	YMI.3S	κεχόλωτο
χολόω	ZMI.1S	κεχολώσομαι
χολόω	ZMI.2S	κεχολώσεαι
χολόω	ZMI.3S	κεχολώσεται
χραισμέω	AAI.3S	ἔχραισμε
χραισμέω	AAI.3S	χραῖσμε
χραισμέω	AAI.3S	χραίσμησεν
χραισμέω	AAN	χραισμεῖν
χραισμέω	AAN	χραισμῆσαι
χραισμέω	AAS.3P	χραίσμωσιν
χραισμέω	AAS.3S	χραίσμῃ
χραισμέω	AAS.3S	χραίσμῃσι
χραισμέω	FAI.3S	χραισμήσει
χραισμέω	FAN	χραισμησέμεν
χραισμέω	PAN	χραισμεῖν
χράομαι	PMP.NSM	χρεώμενος
χράομαι	XMP.NSM	κεχρημένος
χραύω	AAI.3S	ἔχραε
χραύω	AAS.3S	χραύσῃ
χράω	FMP.APM	χρησομένους
χράω	FMP.NSM	χρησόμενος
χράω	IAI.3S	ἔχραε
χράω	PAP.NSM	χρείων
χράω	XMP.ASM	κεχρημένον
χράω	XMP.DSM	κεχρημένῳ
χράω	XMP.NPM	κεχρημένοι
χράω	XMP.NSM	κεχρημένος
χρεμετίζω	IAI.3P	χρεμέτιζον
χρή	PAI.3S	χρή
χρῄζω	PAI.2S	χρηΐζεις
χρῄζω	PAP.ASM	χρηΐζοντα
χρῄζω	PAP.DSM	χρηίζοντι
χρῄζω	PAP.NSM	χρηΐζων
χρίμπτω	APP.NSM	χριμφθείς
χρίω	AAD.2S	χρῖσον
χρίω	AAI.3P	χρῖσαν
χρίω	AAI.3S	ἔχρισεν
χρίω	AAI.3S	χρῖσεν
χρίω	AAN	χρῖσαι
χρίω	AMP.NPF	χρισάμεναι
χρίω	AMS.1S	χρίσομαι
χρίω	IAI.1S	χρῖον
χρίω	IAI.3S	χρῖεν
χρίω	PMI.3S	χρίεται
χρίω	PMN	χρίεσθαι
χυτλόω	AMO.3S	χυτλώσαιτο
χωλεύω	PAP.NSM	χωλεύων
χώομαι	AMI.3S	ἐχώσατο
χώομαι	AMI.3S	χώσατο
χώομαι	AMP.NSF	χωσαμένη
χώομαι	AMP.NSM	χωσάμενος
χώομαι	AMS.3S	χώσεται
χώομαι	IMI.3S	χώετο
χώομαι	PMD.2S	χώεο
χώομαι	PMI.3S	χώεται
χώομαι	PMP.ASM	χωόμενον
χώομαι	PMP.DSM	χωομένῳ
χώομαι	PMP.GSF	χωομένης
χώομαι	PMP.GSM	χωομένοιο
χώομαι	PMP.GSM	χωομένου
χώομαι	PMP.NPM	χωόμενοι
χώομαι	PMP.NSF	χωομένη
χώομαι	PMP.NSM	χωόμενος
χωρέω	AAI.3P	ἐχώρησαν
χωρέω	AAI.3P	χώρησαν
χωρέω	AAI.3S	χώρησεν
χωρέω	AAO.3S	χωρήσειεν
χωρέω	AAP.NPM	χωρήσαντες
χωρέω	FAI.3P	χωρήσουσι
ψαύω	AAS.3S	ψαύσῃ
ψαύω	IAI.3P	ψαῦον
ψαύω	PAI.3P	ψαύουσιν
ψεύδω	AMP.NPM	ψευσάμενοι
ψεύδω	AMP.NSF	ψευσαμένη
ψεύδω	FMI.1S	ψεύσομαι
ψεύδω	PMN	ψεύδεσθαι
ψεύδω	PMP.NPM	ψευδόμενοι
ψευστέω	FAI.2S	ψευστήσεις
ψηλαφάω	PAP.NSM	ψηλαφόων
ψύχω	AAP.NSF	ψύξασα
ὠδίνω	PAP.ASF	ὠδίνουσαν
ὠδίνω	PAP.NSM	ὠδίνων
ὠθέω	AAI.1S	ὦσα
ὠθέω	AAI.2S	ὦσας
ὠθέω	AAI.3P	ὦσαν
ὠθέω	AAI.3S	ἔωσε
ὠθέω	AAI.3S	ὤσασκε
ὠθέω	AAI.3S	ὦσε
ὠθέω	AAI.3S	ὦσεν
ὠθέω	AAN	ὦσαι
ὠθέω	AAO.1P	ὤσαιμεν
ὠθέω	AAS.3S	ὤσῃ
ὠθέω	AMI.3P	ὤσαντο
ὠθέω	AMI.3S	ὤσατο
ὠθέω	AMN	ὤσασθαι
ὠθέω	AMO.2P	ὤσαισθε
ὠθέω	AMO.3S	ὤσαιτο
ὠθέω	IAI.3S	ὤθει
ὠθέω	IAI.3S	ὤθεσκε
ὠθέω	PAI.3S	ὠθεῖ
ὠμοθετέω	AAI.3P	ὠμοθέτησαν
ὠμοθετέω	IMI.3S	ὠμοθετεῖτο
ὠχράω	AAP.ASM	ὠχρήσαντα
